\eng bend (something)

\1s-pres jìì.yvvhkwitv́ʔvska
\2s-pres hi.hyvvhkwitv́ʔvska
\3s-pres àà.hyvvhkwitv́ʔvska
\Id-pres ììnii.hyvvhkwitv́ʔvska
\Ed-pres òòstii.hyvvhkwitv́ʔvska
\2d-pres stii.hyvvhkwitv́ʔvska
\Ip-pres ììtii.hyvvhkwitv́ʔvska
\Ep-pres òòjii.hyvvhkwitv́ʔvska
\2p-pres ììjii.hyvvhkwitv́ʔvska
\3p-pres àànii.hyvvhkwitv́ʔvska
\1s-hab jìì.yvvhkwitv́ʔvskóóʔi
\2s-hab hi.hyvvhkwitv́ʔvskóóʔi
\3s-hab àà.hyvvhkwitv́ʔvskóóʔi
\Id-hab ììnii.hyvvhkwitv́ʔvskóóʔi
\Ed-hab òòstii.hyvvhkwitv́ʔvskóóʔi
\2d-hab stii.hyvvhkwitv́ʔvskóóʔi
\Ip-hab ììtii.hyvvhkwitv́ʔvskóóʔi
\Ep-hab òòjii.hyvvhkwitv́ʔvskóóʔi
\2p-hab ììjii.hyvvhkwitv́ʔvskóóʔi
\3p-hab àànii.hyvvhkwitv́ʔvskóóʔi
\1s-rempast ààki.yvvhkwitv́vnvv́ʔi (ààkhiyvvhkwitv́vnvv́ʔi)
\2s-rempast ja.yvvhkwitv́vnvv́ʔi (chayvvhkwitv́vnvv́ʔi)
\3s-rempast ùù.hyvvhkwitv́vnvv́ʔi
\Id-rempast kinii.hyvvhkwitv́vnvv́ʔi
\Ed-rempast òòkinii.hyvvhkwitv́vnvv́ʔi
\2d-rempast stii.hyvvhkwitv́vnvv́ʔi
\Ip-rempast ììkii.hyvvhkwitv́vnvv́ʔi
\Ep-rempast òòkii.hyvvhkwitv́vnvv́ʔi
\2p-rempast ììjii.hyvvhkwitv́vnvv́ʔi
\3p-rempast ùùnii.hyvvhkwitv́vnvv́ʔi
\1s-reppast ààki.yvvhkwitv́vnééʔi (ààkhiyvvhkwitv́vnééʔi)
\2s-reppast ja.yvvhkwitv́vnééʔi (chayvvhkwitv́vnééʔi)
\3s-reppast ùù.hyvvhkwitv́vnééʔi
\Id-reppast kinii.hyvvhkwitv́vnééʔi
\Ed-reppast òòkinii.hyvvhkwitv́vnééʔi
\2d-reppast stii.hyvvhkwitv́vnééʔi
\Ip-reppast ììkii.hyvvhkwitv́vnééʔi
\Ep-reppast òòkii.hyvvhkwitv́vnééʔi
\2p-reppast ììjii.hyvvhkwitv́vnééʔi
\3p-reppast ùùnii.hyvvhkwitv́vnééʔi
\1s-immpast jìì.yvvhkwitv́ʔv̀ka
\2s-immpast hi.hyvvhkwitv́ʔv̀ka
\3s-immpast àà.hyvvhkwitv́ʔv̀ka
\Id-immpast ììnii.hyvvhkwitv́ʔv̀ka
\Ed-immpast òòstii.hyvvhkwitv́ʔv̀ka
\2d-immpast stii.hyvvhkwitv́ʔv̀ka
\Ip-immpast ììtii.hyvvhkwitv́ʔv̀ka
\Ep-immpast òòjii.hyvvhkwitv́ʔv̀ka
\2p-immpast ììjii.hyvvhkwitv́ʔv̀ka
\3p-immpast àànii.hyvvhkwitv́ʔv̀ka
\1s-fut tajíi.yvvhkwitv́vni
\2s-fut thi.hyv́v́hkwitv̀v̀ni
\3s-fut tvv.hyv́v́hkwitv̀v̀ni
\Id-fut tàànií.hyv́v́hkwitv̀v̀ni
\Ed-fut tayoóstíí.hyvvhkwitv̀v̀ni
\2d-fut tastií.hyv́v́hkwitv̀v̀ni
\Ip-fut tààtií.hyv́v́hkwitv̀v̀ni
\Ep-fut tayoójíí.hyvvhkwitv̀v̀ni
\2p-fut tààjií.hyv́v́hkwitv̀v̀ni
\3p-fut tvvníí.hyvvhkwitv̀v̀ni
\1s-inf aki.yvhkwitv̀v̀ti (akhiyvhkwitv̀v̀ti)
\2s-inf ja.yvhkwitv̀v̀ti (chayvhkwitv̀v̀ti)
\3s-inf ùù.hyvhkwitv̀v̀ti
\Id-inf kinii.hyvhkwitv̀v̀ti
\Ed-inf ookini.hyvhkwitv̀v̀ti
\2d-inf stii.hyvhkwitv̀v̀ti
\Ip-inf ììkii.hyvhkwitv̀v̀ti
\Ep-inf ookii.hyvhkwitv̀v̀ti
\2p-inf ììjìì.hyvhkwitv̀v̀ti
\3p-inf unii.hyvhkwitv̀v̀ti
\1s-presimp jìì.yvvhkwitv́ʔv̀ka
\2s-presimp hi.hyvvkwitvʔv̀ka
\3s-presimp wa.hyv́v́kwitvʔv̀ka
\Id-presimp ììnií.hyv́v́kwitvʔv̀ka
\Ed-presimp woostíí.hyvvkwitvʔv̀ka
\2d-presimp stii.hyvvkwitvʔv̀ka
\Ip-presimp ììtií.hyv́v́kwitvʔv̀ka
\Ep-presimp woojíí.hyvvkwitvʔv̀ka
\2p-presimp ììjii.hyvvkwitvʔv̀ka
\3p-presimp waníí.hyvvkwitvʔv̀ka
\1s-futimp jìì.yvvhkwitv́vnvvʔi
\2s-futimp hi.hyvvhkwítv́vnvvʔi
\3s-futimp àà.hyvvhkwitv́vnvvʔi
\Id-futimp ììnii.hyvvhkwitv́vnvvʔi
\Ed-futimp òòstii.hyvvhkwitv́vnvvʔi
\2d-futimp stii.hyvvhkwitv́vnvvʔi
\Ip-futimp ììtii.hyvvhkwitv́vnvvʔi
\Ep-futimp òòjii.hyvvhkwitv́vnvvʔi
\2p-futimp ììjii.hyvvhkwitv́vnvvʔi
\3p-futimp àànii.hyvvhkwitv́vnvvʔi

\eng bring (animate) (by carrying in hand/hands)

\1s-pres jì.ʔnoóhíha
\2s-pres hì.ʔnoóhíha
\3s-pres ka.hnoóhíha
\Id-pres èènì.ʔnoóhíha
\Ed-pres òòstì.ʔnoóhíha
\2d-pres èèstì.ʔnoóhíha
\Ip-pres èètì.ʔnoóhíha
\Ep-pres òòjì.ʔnoóhíha
\2p-pres èèjì.ʔnoóhíha
\3p-pres àànii.hnoóhíha
\1s-hab jìì.ʔnoohíhóóʔi
\2s-hab hìì.ʔnoohíhóóʔi
\3s-hab ka.hnoohíhóóʔi
\Id-hab èènìì.noohíhóóʔi
\Ed-hab òòstìì.noohíhóóʔi
\2d-hab èèstìì.noohíhóóʔi
\Ip-hab èètìì.noohíhóóʔi
\Ep-hab òòjìì.noohíhóóʔi
\2p-hab èèjìì.noohíhóóʔi
\3p-hab àànii.hnoohíhóóʔi
\1s-rempast jì.ʔnoóhlv́v́ʔi
\2s-rempast hì.ʔnoóhlv́v́ʔi
\3s-rempast ùù.noóhlv́v́ʔi
\Id-rempast èènì.ʔnoóhlv́v́ʔi
\Ed-rempast òòstì.ʔnoóhlv́v́ʔi
\2d-rempast èèstì.ʔnoóhlv́v́ʔi
\Ip-rempast èètì.ʔnoóhlv́v́ʔi
\Ep-rempast òòjì.ʔnoóhlv́v́ʔi
\2p-rempast èèjì.ʔnoóhlv́v́ʔi
\3p-rempast ùùnii.hnoóhlv́v́ʔi
\1s-reppast jì.ʔnoóhléʔi
\2s-reppast hì.ʔnoóhléʔi
\3s-reppast ùù.hnoóhléʔi
\Id-reppast èènì.ʔnoóhléʔi
\Ed-reppast òòstì.ʔnoóhléʔi
\2d-reppast èèstì.ʔnoóhléʔi
\Ip-reppast èètì.ʔnoóhléʔi
\Ep-reppast òòjì.ʔnoóhléʔi
\2p-reppast èèjì.ʔnoóhléʔi
\3p-reppast ùùnii.hnoóhléʔi
\1s-immpast jì.ʔnoóka
\2s-immpast hì.ʔnoóka
\3s-immpast ka.hnoóka
\Id-immpast èènì.ʔnoóka
\Ed-immpast òòstì.ʔnoóka
\2d-immpast èèstì.ʔnoóka
\Ip-immpast èètì.ʔnoóka
\Ep-immpast òòjì.ʔnoóka
\2p-immpast èèjì.ʔnoóka
\3p-immpast àànii.hnoóka
\1s-fut tajíi.ʔnoóhli
\2s-fut thíi.ʔnoóhli
\3s-fut taka.hnóóhli
\Id-fut tayeéníi.ʔnoóhli
\Ed-fut tayoóstíi.ʔnoóhli
\2d-fut tayeéstíi.ʔnoóhli
\Ip-fut tayeétíi.ʔnoóhli
\Ep-fut tayoójíi.ʔnoóhli
\2p-fut tayeéjíi.ʔnoóhli
\3p-fut tvv́níí.hnoohli
\1s-inf jì.ʔnoóhísti
\2s-inf hì.ʔnoóhísti
\3s-inf uu.hnoóhísti
\Id-inf eenì.ʔnoóhísti
\Ed-inf oostì.ʔnoóhísti
\2d-inf eestì.ʔnoóhísti
\Ip-inf eetì.ʔnoóhísti
\Ep-inf oojì.ʔnoóhísti
\2p-inf eejì.ʔnoóhísti
\3p-inf uunii.hnoóhísti
\1s-presimp jíi.ʔnoóka
\2s-presimp hì.ʔnoóka
\3s-presimp wika.hnóóka
\Id-presimp eéníi.ʔnoóka
\Ed-presimp woóstíi.ʔnoóka
\2d-presimp eestì.ʔnoóka
\Ip-presimp eétíi.ʔnoóka
\Ep-presimp woójíi.ʔnoóka
\2p-presimp eejì.ʔnoóka
\3p-presimp waníí.hnooka
\1s-futimp jì.ʔnoóhlv́v́ʔi
\2s-futimp hì.ʔnoóhlv́v́ʔi
\3s-futimp ka.hnoóhlv́v́ʔi
\Id-futimp èènì.ʔnoóhlv́v́ʔi
\Ed-futimp òòstì.ʔnoóhlv́v́ʔi
\2d-futimp èèstì.ʔnoóhlv́v́ʔi
\Ip-futimp èètì.ʔnoóhlv́v́ʔi
\Ep-futimp òòjì.ʔnoóhlv́v́ʔi
\2p-futimp èèjì.ʔnoóhlv́v́ʔi
\3p-futimp àànii.hnoóhlv́v́ʔi

\eng bring (animate) (under their own power, following)

\1s-pres jiiy.ààthihnoóhíha
\2s-pres hiiy.ààthihnoóhíha
\3s-pres àà.thihnoóhíha
\Id-pres èèn.ààthihnoóhíha
\Ed-pres òòst.ààthihnoóhíha
\2d-pres èèst.ààthihnoóhíha
\Ip-pres èèt.ààthihnoóhíha
\Ep-pres òòj.ààthihnoóhíha
\2p-pres èèj.ààthihnoóhíha
\3p-pres ành.thihnoóhíha
\1s-hab jiiy.ààthihnoohíhóóʔi
\2s-hab hiiy.ààthihnoohíhóóʔi
\3s-hab àà.thihnoohíhóóʔi
\Id-hab èèn.ààthihnoohíhóóʔi
\Ed-hab òòst.ààthihnoohíhóóʔi
\2d-hab èèst.ààthihnoohíhóóʔi
\Ip-hab èèt.ààthihnoohíhóóʔi
\Ep-hab òòj.ààthihnoohíhóóʔi
\2p-hab èèj.ààthihnoohíhóóʔi
\3p-hab ành.thihnoohíhóóʔi
\1s-rempast jiiy.ààthihnoóhlv́v́ʔi
\2s-rempast hiiy.ààthihnoóhlv́v́ʔi
\3s-rempast ùù.thihnoóhlv́v́ʔi
\Id-rempast èèn.ààthihnoóhlv́v́ʔi
\Ed-rempast òòst.ààthihnoóhlv́v́ʔi
\2d-rempast èèst.ààthihnoóhlv́v́ʔi
\Ip-rempast èèt.ààthihnoóhlv́v́ʔi
\Ep-rempast òòj.ààthihnoóhlv́v́ʔi
\2p-rempast èèj.ààthihnoóhlv́v́ʔi
\3p-rempast ùnh.thihnoóhlv́v́ʔi
\1s-reppast jiiy.ààthihnoóhlééʔi
\2s-reppast hiiy.ààthihnoóhlééʔi
\3s-reppast ùù.thihnoóhlééʔi
\Id-reppast èèn.ààthihnoóhlééʔi
\Ed-reppast òòst.ààthihnoóhlééʔi
\2d-reppast èèst.ààthihnoóhlééʔi
\Ip-reppast èèt.ààthihnoóhlééʔi
\Ep-reppast òòj.ààthihnoóhlééʔi
\2p-reppast èèj.ààthihnoóhlééʔi
\3p-reppast ùnh.thihnoóhlééʔi
\1s-immpast jiiy.ààthihnoóka
\2s-immpast hiiy.ààthihnoóka
\3s-immpast àà.thihnoóka
\Id-immpast èèn.ààthihnoóka
\Ed-immpast òòst.ààthihnoóka
\2d-immpast èèst.ààthihnoóka
\Ip-immpast èèt.ààthihnoóka
\Ep-immpast òòj.ààthihnoóka
\2p-immpast èèj.ààthihnoóka
\3p-immpast ành.thihnoóka
\1s-fut tajiíy.áathihnoóhli
\2s-fut thiíy.áathihnoóhli
\3s-fut tvv́.thíhnoohli
\Id-fut tayeén.áathihnoóhli
\Ed-fut tayoóst.áathihnoóhli
\2d-fut tayeést.áathihnoóhli
\Ip-fut tayeét.áathihnoóhli
\Ep-fut tayoój.áathihnoóhli
\2p-fut tayeéj.áathihnoóhli
\3p-fut tvv́nh.thihnoohli     tvv́n.áthihnoohli
\1s-inf jiiy.ààthihnoóhísti
\2s-inf hiiy.ààthihnoóhísti
\3s-inf uu.thihnoóhísti
\Id-inf een.ààthihnoóhísti
\Ed-inf oost.ààthihnoóhísti
\2d-inf eest.ààthihnoóhísti
\Ip-inf eet.ààthihnoóhísti
\Ep-inf ooj.ààthihnoóhísti
\2p-inf eej.ààthihnoóhísti
\3p-inf unh.thihnoóhísti
\1s-presimp jiíy.áathihnoóka
\2s-presimp hiiy.ààthihnoóka
\3s-presimp w.athíhnooka
\Id-presimp eén.áathihnoóka
\Ed-presimp woóst.áathihnoóka
\2d-presimp eest.ààthihnoóka
\Ip-presimp eét.áathihnoóka
\Ep-presimp woój.áathihnoóka
\2p-presimp eej.ààthihnoóka
\3p-presimp w.ánhthihnooka
\1s-futimp jiiy.ààthihnoóhlv́v́ʔi
\2s-futimp hiiy.ààthihnoóhlv́v́ʔi
\3s-futimp àà.thihnoóhlv́v́ʔi
\Id-futimp èèn.ààthihnoóhlv́v́ʔi
\Ed-futimp òòst.ààthihnoóhlv́v́ʔi
\2d-futimp èèst.ààthihnoóhlv́v́ʔi
\Ip-futimp èèt.ààthihnoóhlv́v́ʔi
\Ep-futimp òòj.ààthihnoóhlv́v́ʔi
\2p-futimp èèj.ààthihnoóhlv́v́ʔi
\3p-futimp ành.thihnoóhlv́v́ʔi

\eng bring (flexible)

\1s-pres ji.ʔnoóhíha
\2s-pres hi.hnoóhíha
\3s-pres ka.hnoóhíha
\Id-pres ììnii.hnoóhíha
\Ed-pres òòstii.hnoóhíha
\2d-pres stii.hnoóhíha
\Ip-pres ììtii.hnoóhíha
\Ep-pres òòjii.hnoóhíha
\2p-pres ììjii.hnoóhíha
\3p-pres àànii.hnoóhíha
\1s-hab ji.ʔnoohíhóóʔi
\2s-hab hi.hnoohíhóóʔi
\3s-hab ka.hnoohíhóóʔi
\Id-hab ììnii.hnoohíhóóʔi
\Ed-hab òòstii.hnoohíhóóʔi
\2d-hab stii.hnoohíhóóʔi
\Ip-hab ììtii.hnoohíhóóʔi
\Ep-hab òòjii.hnoohíhóóʔi
\2p-hab ììjii.hnoohíhóóʔi
\3p-hab àànii.hnoohíhóóʔi
\1s-rempast ààki.hnoóhlv́v́ʔi (ààkhinoóhlv́v́ʔi maybe)
\2s-rempast ja.hnoóhlv́v́ʔi (chahnoóhlv́v́ʔi)
\3s-rempast ùù.hnoóhlv́v́ʔi
\Id-rempast kinii.hnoóhlv́v́ʔi
\Ed-rempast òòkinii.hnoóhlv́v́ʔi
\2d-rempast stii.hnoóhlv́v́ʔi
\Ip-rempast ììkii.hnoóhlv́v́ʔi
\Ep-rempast òòkii.hnoóhlv́v́ʔi
\2p-rempast ììjii.hnoóhlv́v́ʔi
\3p-rempast ùùnii.hnoóhlv́v́ʔi
\1s-reppast ààki.hnoóhléʔi (ààkhinoóhléʔi maybe)
\2s-reppast ja.hnoóhléʔi (chahnoóhléʔi)
\3s-reppast ùù.hnoóhléʔi
\Id-reppast kinii.hnoóhléʔi
\Ed-reppast òòkinii.hnoóhléʔi
\2d-reppast stii.hnoóhléʔi
\Ip-reppast ììkii.hnoóhléʔi
\Ep-reppast òòkii.hnoóhléʔi
\2p-reppast ììjii.hnoóhléʔi
\3p-reppast ùùnii.hnoóhléʔi
\1s-immpast ji.ʔnoóka
\2s-immpast hi.hnoóka
\3s-immpast ka.hnoóka
\Id-immpast ììnii.hnoóka
\Ed-immpast òòstii.hnoóka
\2d-immpast stii.hnoóka
\Ip-immpast ììtii.hnoóka
\Ep-immpast òòjii.hnoóka
\2p-immpast ììjii.hnoóka
\3p-immpast àànii.hnoóka
\1s-fut tají.ʔnoóhli
\2s-fut thi.hnóóhli
\3s-fut taka.hnóóhli
\Id-fut tàànií.hnóóhli
\Ed-fut tayoóstíí.hnoohli
\2d-fut tastií.hnóóhli
\Ip-fut tààtií.hnóóhli
\Ep-fut tayoójíí.hnoohli
\2p-fut tààjií.hnóóhli
\3p-fut tvv́níí.hnoohli
\1s-inf aki.hnoóhísti (akhinoóhísti maybe)
\2s-inf ja.noóhísti (chanoóhísti)
\3s-inf uu.hnoóhísti
\Id-inf kinii.hnoóhísti
\Ed-inf ookinii.hnoóhísti
\2d-inf stii.hnoóhísti
\Ip-inf ììkii.hnoóhísti
\Ep-inf ookii.hnoóhísti
\2p-inf ììjii.hnoóhísti
\3p-inf uunii.hnoóhísti
\1s-presimp jí.ʔnoóka
\2s-presimp hi.hnoóka
\3s-presimp wika.hnóóka
\Id-presimp ììnií.hnóóka
\Ed-presimp woóstíí.hnooka
\2d-presimp stii.hnoóka
\Ip-presimp ììtií.hnóóka
\Ep-presimp woójíí.hnooka
\2p-presimp ììjii.hnoóka
\3p-presimp waníí.hnooka
\1s-futimp ji.ʔnoóhlv́v́ʔi
\2s-futimp hi.hnoóhlv́v́ʔi
\3s-futimp ka.hnoóhlv́v́ʔi
\Id-futimp ììnii.hnoóhlv́v́ʔi
\Ed-futimp òòstii.hnoóhlv́v́ʔi
\2d-futimp stii.hnoóhlv́v́ʔi
\Ip-futimp ììtii.hnoóhlv́v́ʔi
\Ep-futimp òòjii.hnoóhlv́v́ʔi
\2p-futimp ììjii.hnoóhlv́v́ʔi
\3p-futimp àànii.hnoóhlv́v́ʔi

\eng bring (liquid)

\1s-pres ji.nèèjoóhíha
\2s-pres hi.nhjoóhíha
\3s-pres ka.nhjoóhíha
\Id-pres ììni.nhjoóhíha
\Ed-pres òòsti.nhjoóhíha
\2d-pres sti.nhjoóhíha
\Ip-pres ììti.nhjoóhíha
\Ep-pres òòji.nhjoóhíha
\2p-pres ììji.nhjoóhíha
\3p-pres ààni.nhjoóhíha
\1s-hab ji.nèèjoohíhóóʔi
\2s-hab hi.nhjoohíhóóʔi
\3s-hab ka.nhjoohíhóóʔi
\Id-hab ììnii.nhjoohíhóóʔi
\Ed-hab òòstìì.nhjoohíhóóʔi
\2d-hab stii.nhjoohíhóóʔi
\Ip-hab ììtii.nhjoohíhóóʔi
\Ep-hab òòstii.nhjoohíhóóʔi
\2p-hab ììjii.nhjoohíhóóʔi
\3p-hab àànii.nhjoohíhóóʔi
\1s-rempast ààki.nhjoóhlv́v́ʔi
\2s-rempast ja.nhjoóhlv́v́ʔi
\3s-rempast ù.nhjoóhlv́v́ʔi
\Id-rempast kini.nhjoóhlv́v́ʔi
\Ed-rempast òòkini.nhjoóhlv́v́ʔi
\2d-rempast sti.nhjoóhlv́v́ʔi
\Ip-rempast ììki.nhjoóhlv́v́ʔi
\Ep-rempast òòki.nhjoóhlv́v́ʔi
\2p-rempast ììji.nhjoóhlv́v́ʔi
\3p-rempast ùùni.nhjoóhlv́v́ʔi
\1s-reppast ààki.nhjoóhlééʔi
\2s-reppast ja.nhjoóhlééʔi
\3s-reppast ù.nhjoóhlééʔi
\Id-reppast kini.nhjoóhlééʔi
\Ed-reppast òòkini.nhjoóhlééʔi
\2d-reppast sti.nhjoóhlééʔi
\Ip-reppast ììki.nhjoóhlééʔi
\Ep-reppast òòki.nhjoóhlééʔi
\2p-reppast ììji.nhjoóhlééʔi
\3p-reppast ùùni.nhjoóhlééʔi
\1s-immpast ji.nèèjoóka
\2s-immpast hi.nhjoóka
\3s-immpast ka.nhjoóka
\Id-immpast ììni.nhjoóka
\Ed-immpast òòsti.nhjoóka
\2d-immpast sti.nhjoóka
\Ip-immpast ììti.nhjoóka
\Ep-immpast òòji.nhjoóka
\2p-immpast ììji.nhjoóka
\3p-immpast ààni.nhjoóka
\1s-fut taji.néejoóhli
\2s-fut thí.nhjoohli
\3s-fut taká.nhjoohli
\Id-fut tàànií.nhjoohli
\Ed-fut tayoóstí.nhjoohli
\2d-fut tastií.nhjoohli
\Ip-fut tààtií.nhjoohli
\Ep-fut tayoójí.nhjoohli
\2p-fut tààjií.nhjoohli
\3p-fut tvv́ní.nhjoohli
\1s-inf aki.nhjoóhísti
\2s-inf ja.nhjoóhísti
\3s-inf u.nhjoóhísti
\Id-inf kini.nhjoóhísti
\Ed-inf ookini.nhjoóhísti
\2d-inf sti.nhjoóhísti
\Ip-inf ììki.nhjoóhísti
\Ep-inf ooki.nhjoóhísti
\2p-inf ììji.nhjoóhísti
\3p-inf uuni.nhjoóhísti
\1s-presimp ji.néejoóka
\2s-presimp hi.nhjoóka
\3s-presimp wiká.nhjooka
\Id-presimp ììnií.nhjooka
\Ed-presimp woóstí.nhjooka
\2d-presimp sti.nhjoóka
\Ip-presimp ììtií.nhjooka
\Ep-presimp woójí.nhjooka
\2p-presimp ììjií.nhjoóka
\3p-presimp waní.nhjooka
\1s-futimp ji.nèèjoóhlv́v́ʔi
\2s-futimp hi.nhjoóhlv́v́ʔi
\3s-futimp ka.nhjoóhlv́v́ʔi
\Id-futimp ììni.nhjoóhlv́v́ʔi
\Ed-futimp òòsti.nhjoóhlv́v́ʔi
\2d-futimp sti.nhjoóhlv́v́ʔi
\Ip-futimp ììti.nhjoóhlv́v́ʔi
\Ep-futimp òòji.nhjoóhlv́v́ʔi
\2p-futimp ììji.nhjoóhlv́v́ʔi
\3p-futimp ààni.nhjoóhlv́v́ʔi

\eng bring (long)

\1s-pres jii.nóóʔiha
\2s-pres hii.noóhíha
\3s-pres kaa.noóhíha
\Id-pres ììnii.noóhíha
\Ed-pres òòstii.noóhíha
\2d-pres stii.noóhíha
\Ip-pres ììtii.noóhíha
\Ep-pres òòjii.noóhíha
\2p-pres ììjii.noóhíha
\3p-pres àànii.noóhíha
\1s-hab jii.nóóʔihóóʔi
\2s-hab hii.noohíhóóʔi
\3s-hab kaa.noohíhóóʔi
\Id-hab ììnii.noohíhóóʔi
\Ed-hab òòstii.noohíhóóʔi
\2d-hab stii.noohíhóóʔi
\Ip-hab ììtii.noohíhóóʔi
\Ep-hab òòjii.noohíhóóʔi
\2p-hab ììjii.noohíhóóʔi
\3p-hab àànii.noohíhóóʔi
\1s-rempast ààkii.noóhlv́v́ʔi
\2s-rempast jaa.noóhlv́v́ʔi
\3s-rempast ùùwaa.noóhlv́v́ʔi
\Id-rempast kinii.noóhlv́v́ʔi
\Ed-rempast òòkinii.noóhlv́v́ʔi
\2d-rempast stii.noóhlv́v́ʔi
\Ip-rempast ììkii.noóhlv́v́ʔi
\Ep-rempast òòkii.noóhlv́v́ʔi
\2p-rempast ììjii.noóhlv́v́ʔi
\3p-rempast ùùnii.noóhlv́v́ʔi
\1s-reppast ààkii.noóhlééʔi
\2s-reppast jaa.noóhlééʔi
\3s-reppast ùùwaa.noóhlééʔi
\Id-reppast kinii.noóhlééʔi
\Ed-reppast òòkinii.noóhlééʔi
\2d-reppast stii.noóhlééʔi
\Ip-reppast ììkii.noóhlééʔi
\Ep-reppast òòkii.noóhlééʔi
\2p-reppast ììjii.noóhlééʔi
\3p-reppast ùùnii.noóhlééʔi
\1s-immpast jii.noóka
\2s-immpast hii.noóka
\3s-immpast kaa.noóka
\Id-immpast ììnii.noóka
\Ed-immpast òòstii.noóka
\2d-immpast stii.noóka
\Ip-immpast ììtii.noóka
\Ep-immpast òòjii.noóka
\2p-immpast ììjii.noóka
\3p-immpast àànii.noóka
\1s-fut tajií.nóóhli
\2s-fut thií.nóóhli
\3s-fut taakaá.nóóhli
\Id-fut tàànií.nóóhli
\Ed-fut tayoóstíí.noohli
\2d-fut tastií.nóóhli
\Ip-fut tààtií.nóóhli
\Ep-fut tayoójíí.noohli
\2p-fut tààjií.nóóhli
\3p-fut tvv́níí.noohli
\1s-inf akii.noóhísti
\2s-inf jaa.noóhísti
\3s-inf uwaa.noóhísti
\Id-inf kinii.noóhísti
\Ed-inf ookinii.noóhísti
\2d-inf stii.noóhísti
\Ip-inf ììkii.noóhísti
\Ep-inf òòkii.noóhísti
\2p-inf ììjii.noóhísti
\3p-inf uunii.noóhísti
\1s-presimp jií.nóóka
\2s-presimp hii.noóka
\3s-presimp wikaá.nóóka
\Id-presimp ììnií.nóóka
\Ed-presimp woóstíí.nooka
\2d-presimp stii.noóka
\Ip-presimp ììtií.nóóka
\Ep-presimp woójíí.nooka
\2p-presimp ììjii.noóka
\3p-presimp waníí.nooka
\1s-futimp jii.noóhlv́v́ʔi
\2s-futimp hii.noóhlv́v́ʔi
\3s-futimp kaa.noóhlv́v́ʔi
\Id-futimp ììnii.noóhlv́v́ʔi
\Ed-futimp òòstii.noóhlv́v́ʔi
\2d-futimp stii.noóhlv́v́ʔi
\Ip-futimp ììtii.noóhlv́v́ʔi
\Ep-futimp òòjii.noóhlv́v́ʔi
\2p-futimp ììjii.noóhlv́v́ʔi
\3p-futimp àànii.noóhlv́v́ʔi

\eng bring (neutral)

\1s-pres jìì.yoóhíha
\2s-pres hi.hyoóhíha
\3s-pres àà.hyoóhíha
\Id-pres ììnii.hyoóhíha
\Ed-pres òòstii.hyoóhíha
\2d-pres stii.hyoóhíha
\Ip-pres ììtii.hyoóhíha
\Ep-pres òòjii.hyoóhíha
\2p-pres ììjii.hyoóhíha
\3p-pres àànii.hyoóhíha
\1s-hab jìì.yoohíhóóʔi
\2s-hab hi.hyoohíhóóʔi
\3s-hab àà.hyoohíhóóʔi
\Id-hab ììnii.hyoohíhóóʔi
\Ed-hab òòstii.hyoohíhóóʔi
\2d-hab stii.hyoohíhóóʔi
\Ip-hab ììtii.hyoohíhóóʔi
\Ep-hab òòjii.hyoohíhóóʔi
\2p-hab ììjii.hyoohíhóóʔi
\3p-hab àànii.hyoohíhóóʔi
\1s-rempast ààki.hyoóhlv́v́ʔi
\2s-rempast ja.hyoóhlv́v́ʔi
\3s-rempast ùù.hyoóhlv́v́ʔi
\Id-rempast kinii.hyoóhlv́v́ʔi
\Ed-rempast òòkinii.hyoóhlv́v́ʔi
\2d-rempast stii.hyoóhlv́v́ʔi
\Ip-rempast ììkii.hyoóhlv́v́ʔi
\Ep-rempast òòkii.hyoóhlv́v́ʔi
\2p-rempast ììjii.hyoóhlv́v́ʔi
\3p-rempast ùùnii.hyoóhlv́v́ʔi
\1s-reppast ààki.hyoóhlééʔi
\2s-reppast ja.hyoóhlééʔi
\3s-reppast ùù.hyoóhlééʔi
\Id-reppast kinii.hyoóhlééʔi
\Ed-reppast òòkinii.hyoóhlééʔi
\2d-reppast stii.hyoóhlééʔi
\Ip-reppast ììkii.hyoóhlééʔi
\Ep-reppast òòkii.hyoóhlééʔi
\2p-reppast ììjii.hyoóhlééʔi
\3p-reppast ùùnii.hyoóhlééʔi
\1s-immpast jìì.yoóka
\2s-immpast hi.hyoóka
\3s-immpast àà.hyoóka
\Id-immpast ììnii.hyoóka
\Ed-immpast òòstii.hyoóka
\2d-immpast stii.hyoóka
\Ip-immpast ììtii.hyoóka
\Ep-immpast òòjii.hyoóka
\2p-immpast ììjii.hyoóka
\3p-immpast àànii.hyoóka
\1s-fut tajíi.yoóhli
\2s-fut thi.hyóóhli
\3s-fut tvv́.hyóóhli
\Id-fut tàànií.hyóóhli
\Ed-fut tayoóstíí.hyoohli
\2d-fut tastií.hyóóhli
\Ip-fut tààtií.hyóóhli
\Ep-fut tayoójíí.hyoohli
\2p-fut tààjií.hyóóhli
\3p-fut tvv́níí.hyoohli
\1s-inf aki.hyoóhisti
\2s-inf ja.hyoóhisti
\3s-inf uu.hyoóhisti
\Id-inf kinii.hyoóhisti
\Ed-inf ookinii.hyoóhisti
\2d-inf stii.hyoóhisti
\Ip-inf ììkii.hyoóhisti
\Ep-inf ookii.hyoóhisti
\2p-inf ììjii.hyoóhisti
\3p-inf uunii.hyoóhisti
\1s-presimp jíi.yoóka
\2s-presimp hi.hyoóka
\3s-presimp wa.hyóóka
\Id-presimp ììnií.hyóóka
\Ed-presimp woóstíí.hyooka
\2d-presimp stii.hyoóka
\Ip-presimp ììtií.hyóóka
\Ep-presimp woójíí.hyooka
\2p-presimp ììjii.hyoóka
\3p-presimp waníí.hyooka
\1s-futimp jìì.yoóhlv́v́ʔi
\2s-futimp hi.hyoóhlv́v́ʔi
\3s-futimp àà.hyoóhlv́v́ʔi
\Id-futimp ììnii.hyoóhlv́v́ʔi
\Ed-futimp òòstii.hyoóhlv́v́ʔi
\2d-futimp stii.hyoóhlv́v́ʔi
\Ip-futimp ììtii.hyoóhlv́v́ʔi
\Ep-futimp òòjii.hyoóhlv́v́ʔi
\2p-futimp ììjii.hyoóhlv́v́ʔi
\3p-futimp àànii.hyoóhlv́v́ʔi

\eng comb one's hair

\1s-pres k.alììthawóóʔa
\2s-pres h.aalhthawóóʔa
\3s-pres àà.lhthawóóʔa
\Id-pres téén.aalhthawóóʔa
\Ed-pres tòòst.aalhthawóóʔa
\2d-pres teest.áálhthawóóʔa
\Ip-pres téét.aalhthawóóʔa
\Ep-pres tòòj.aalhthawóóʔa
\2p-pres tééj.aalhthawóóʔa
\3p-pres tààn.aalhthawóóʔa
\1s-hab k.alììthawóóskóóʔi
\2s-hab h.alhthawóóskóóʔi
\3s-hab àà.lhthawóóskóóʔi
\Id-hab téén.alhthawóóskóóʔi
\Ed-hab tòòst.alhthawóóskóóʔi
\2d-hab teest.álhthawóóskóóʔi
\Ip-hab téét.alhthawóóskóóʔi
\Ep-hab tòòj.alhthawóóskóóʔi
\2p-hab tééj.alhthawóóskóóʔi
\3p-hab tààn.alhthawóóskóóʔi
\1s-rempast ààkw.aalhthawóóʔvv́ʔi
\2s-rempast j.aalhthawóóʔvv́ʔi
\3s-rempast ùù.lhthawóóʔvv́ʔi
\Id-rempast teekín.aalhthawóóʔvv́ʔi
\Ed-rempast tòòkin.aalhthawóóʔvv́ʔi
\2d-rempast teest.áálhthawóóʔvv́ʔi
\Ip-rempast téék.aalhthawóóʔvv́ʔi
\Ep-rempast tòòk.aalhthawóóʔvv́ʔi
\2p-rempast tééj.aalhthawóóʔvv́ʔi
\3p-rempast tùùn.aalhthawóóʔvv́ʔi
\1s-reppast ààkw.aalhthawóóʔééʔi
\2s-reppast j.aalhthawóóʔééʔi
\3s-reppast ùù.lhthawóóʔééʔi
\Id-reppast teekín.aalhthawóóʔééʔi
\Ed-reppast tòòkin.aalhthawóóʔééʔi
\2d-reppast teest.áálhthawóóʔééʔi
\Ip-reppast téék.aalhthawóóʔééʔi
\Ep-reppast tòòk.aalhthawóóʔééʔi
\2p-reppast tééj.aalhthawóóʔééʔi
\3p-reppast tùùn.aalhthawóóʔééʔi
\1s-immpast k.alììthawoója
\2s-immpast h.aalhthawoója
\3s-immpast àà.lhthawoója
\Id-immpast téén.aalhthawoója
\Ed-immpast tòòst.aalhthawoója
\2d-immpast teest.áálhthawoója
\Ip-immpast téét.aalhthawoója
\Ep-immpast tòòj.aalhthawoója
\2p-immpast tééj.aalhthawoója
\3p-immpast tààn.aalhthawoója
\1s-fut tak.alíithawóóʔi
\2s-fut th.áálhthawoʔi
\3s-fut tvv́.lhthawoʔi
\Id-fut tootáan.aalhthawóóʔi
\Ed-fut tootayóst.aalhthawóóʔi
\2d-fut tootast.áálhthawóóʔi
\Ip-fut tootáat.aalhthawóóʔi
\Ep-fut tootayóój.aalhthawóóʔi
\2p-fut tootáaj.aalhthawóóʔi
\3p-fut tootvv́n.áálhthawoʔi
\1s-inf akw.aalhthawòòsti
\2s-inf j.aalhthawòòsti
\3s-inf uu.lhthawòòsti
\Id-inf tikin.aalhthawòòsti
\Ed-inf jookin.aalhthawòòsti
\2d-inf tist.aalhthawòòsti
\Ip-inf tììk.aalhthawòòsti
\Ep-inf jook.aalhthawòòsti
\2p-inf tììj.aalhthawòòsti
\3p-inf juun.aalhthawòòsti
\1s-presimp k.alíithawoója
\2s-presimp h.aalhthawoója
\3s-presimp w.áálhthawoója
\Id-presimp tììn.áálhthawoója
\Ed-presimp witoóst.áálhthawoója
\2d-presimp tist.áálhthawoója
\Ip-presimp tììt.áálhthawoója
\Ep-presimp witoój.áálhthawoója
\2p-presimp tììj.áálhthawoója
\3p-presimp witan.áálhthawoója
\1s-futimp k.alììthawóóʔvvʔi
\2s-futimp h.aalhthawóóʔvvʔi
\3s-futimp àà.lhthawóóʔvvʔi
\Id-futimp téén.aalhthawóóʔvvʔi
\Ed-futimp tòòst.aalhthawóóʔvvʔi
\2d-futimp teest.áálhthawóóʔvvʔi
\Ip-futimp téét.aalhthawóóʔvvʔi
\Ep-futimp tòòj.aalhthawóóʔvvʔi
\2p-futimp tééj.aalhthawóóʔvvʔi
\3p-futimp tààn.aalhthawóóʔvvʔi

\eng cook (a meal)

\1s-pres k.atààstáayvvhv́ska
\2s-pres h.ataastáayvvhv́ska
\3s-pres àà.taastáayvvhv́ska
\Id-pres ììn.ataastáayvvhv́ska
\Ed-pres òòst.ataastáayvvhv́ska
\2d-pres st.ataastáayvvhv́ska
\Ip-pres ììt.ataastáayvvhv́ska
\Ep-pres òòj.ataastáayvvhv́ska
\2p-pres ììj.ataastáayvvhv́ska
\3p-pres ààn.ataastáayvvhv́ska
\1s-hab k.atààstáayvvhvskóóʔi
\2s-hab h.ataastáayvvhvskóóʔi
\3s-hab àà.taastáayvvhvskóóʔi
\Id-hab ììn.ataastáayvvhvskóóʔi
\Ed-hab òòst.ataastáayvvhvskóóʔi
\2d-hab st.ataastáayvvhvskóóʔi
\Ip-hab ììt.ataastáayvvhvskóóʔi
\Ep-hab òòj.ataastáayvvhvskóóʔi
\2p-hab ììj.ataastáayvvhvskóóʔi
\3p-hab ààn.ataastáayvvhvskóóʔi
\1s-rempast ààkw.ataastáayvvhnvv́ʔi
\2s-rempast j.ataastáayvvhnvv́ʔi
\3s-rempast ùù.taastáayvvhnvv́ʔi
\Id-rempast kin.ataastáayvvhnvv́ʔi
\Ed-rempast òòkin.ataastáayvvhnvv́ʔi
\2d-rempast st.ataastáayvvhnvv́ʔi
\Ip-rempast ììk.ataastáayvvhnvv́ʔi
\Ep-rempast òòk.ataastáayvvhnvv́ʔi
\2p-rempast ììj.ataastáayvvhnvv́ʔi
\3p-rempast ùùn.ataastáayvvhnvv́ʔi
\1s-reppast ààkw.ataastáayvvhnééʔi
\2s-reppast j.ataastáayvvhnééʔi
\3s-reppast ùù.taastáayvvhnééʔi
\Id-reppast kin.ataastáayvvhnééʔi
\Ed-reppast òòkin.ataastáayvvhnééʔi
\2d-reppast st.ataastáayvvhnééʔi
\Ip-reppast ììk.ataastáayvvhnééʔi
\Ep-reppast òòk.aataastáayvvhnééʔi
\2p-reppast ììj.ataastáayvvhnééʔi
\3p-reppast ùùn.ataastáayvvhnééʔi
\1s-immpast k.atààstáayvvhv́vka
\2s-immpast h.ataastáayvvhv́vka
\3s-immpast àà.taastáayvvhv́vka
\Id-immpast ììn.ataastáayvvhv́vka
\Ed-immpast òòst.ataastáayvvhv́vka
\2d-immpast st.ataastáayvvhv́vka
\Ip-immpast ììt.ataastáayvvhv́vka
\Ep-immpast òòj.ataastáayvvhv́vka
\2p-immpast ììj.ataastáayvvhv́vka
\3p-immpast ààn.ataastáayvvhv́vka
\1s-fut tak.atáastáayvvhni
\2s-fut th.atáástààyvvhni
\3s-fut tvv.táástààyvvhni
\Id-fut tààn.atáástààyvvhni
\Ed-fut tayoóst.átaastààyvvhni
\2d-fut tast.atáástààyvvhni
\Ip-fut tààt.atáástààyvvhni
\Ep-fut tayoój.átaastààyvvhni
\2p-fut tààj.atáástààyvvhni
\3p-fut tvvn.átaastààyvvhni
\1s-inf akw.ataastààyhti
\2s-inf j.ataastààyhti
\3s-inf uu.taastààyhti
\Id-inf kin.ataastààyhti
\Ed-inf ookin.ataastààyhti
\2d-inf st.ataastààyhti
\Ip-inf ììk.ataastààyhti
\Ep-inf ook.ataastààyhti
\2p-inf ììj.ataastààyhti
\3p-inf uun.ataastààyhti
\1s-presimp k.atáastáayvvhv́vka
\2s-presimp h.ataastààyvvhv̀v̀ka
\3s-presimp w.atáástààyvvhv́vka
\Id-presimp ììn.atáástààyvvhv́vka
\Ed-presimp woost.átaastààyvvhv́vka
\2d-presimp st.ataastààyvvhv̀v̀ka
\Ip-presimp ììt.atáástààyvvhv́vka
\Ep-presimp wooj.átaastààyvvhv́vka
\2p-presimp ììj.ataastààyvvhv̀v̀ka
\3p-presimp wan.átaastààyvvhv́vka
\1s-futimp k.atààstáayvvhnvvʔi
\2s-futimp h.ataastáayvvhnvvʔi
\3s-futimp àà.taastáayvvhnvvʔi
\Id-futimp ììn.ataastáayvvhnvvʔi
\Ed-futimp òòst.ataastáayvvhnvvʔi
\2d-futimp st.ataastáayvvhnvvʔi
\Ip-futimp ììt.ataastáayvvhnvvʔi
\Ep-futimp òòj.ataastáayvvhnvvʔi
\2p-futimp ììj.ataastáayvvhnvvʔi
\3p-futimp ààn.ataastáayvvhnvvʔi

\eng drink, ingest (liquid)

\1s-pres k.atììtháska
\2s-pres h.atiitháska
\3s-pres àà.tiitháska
\Id-pres ììn.atiitháska
\Ed-pres òòst.atiitháska
\2d-pres st.atiitháska
\Ip-pres ììt.atiitháska
\Ep-pres òòj.atiitháska
\2p-pres ììj.atiitháska
\3p-pres ààn.atiitháska
\1s-hab k.atììthaskóóʔi
\2s-hab h.atithaskóóʔi
\3s-hab àà.tithaskóóʔi
\Id-hab ììn.atithaskóóʔi
\Ed-hab òòst.atithaskóóʔi
\2d-hab st.atithaskóóʔi
\Ip-hab ììt.atithaskóóʔi
\Ep-hab òòj.atithaskóóʔi
\2p-hab ììj.atithaskóóʔi
\3p-hab ààn.atithaskóóʔi
\1s-rempast ààkw.atiithahvv́ʔi
\2s-rempast j.atiithahvv́ʔi
\3s-rempast ùù.tiithahvv́ʔi
\Id-rempast kin.atiithahvv́ʔi
\Ed-rempast òòkin.atiithahvv́ʔi
\2d-rempast st.atiithahvv́ʔi
\Ip-rempast ììk.atiithahvv́ʔi
\Ep-rempast òòk.atiithahvv́ʔi
\2p-rempast ììj.atiithahvv́ʔi
\3p-rempast ùùn.atiithahvv́ʔi
\1s-reppast ààkw.atiithahééʔi
\2s-reppast j.atiithahééʔi
\3s-reppast ùù.tiithahééʔi
\Id-reppast kin.atiithahééʔi
\Ed-reppast òòkin.atiithahééʔi
\2d-reppast st.atiithahééʔi
\Ip-reppast ììk.atiithahééʔi
\Ep-reppast òòk.atiithahééʔi
\2p-reppast ììj.atiithahééʔi
\3p-reppast ùùn.atiithahééʔi
\1s-immpast k.atíítha
\2s-immpast h.atiítha
\3s-immpast àà.tiítha
\Id-immpast ììn.atiítha
\Ed-immpast òòst.atiítha
\2d-immpast st.atiítha
\Ip-immpast ììt.atiítha
\Ep-immpast òòj.atiítha
\2p-immpast ììj.atiítha
\3p-immpast ààn.atiítha
\1s-fut tak.atíitháhi
\2s-fut th.atííthahi
\3s-fut tvv́.tííthahi
\Id-fut tààn.atííthahi
\Ed-fut tayoóst.átiithahi
\2d-fut tast.atííthahi
\Ip-fut tààt.atííthahi
\Ep-fut tayoój.átiithahi
\2p-fut tààj.atííthahi
\3p-fut tvv́n.átiithahi
\1s-inf akw.atiithasti
\2s-inf j.atiithasti
\3s-inf uu.tiithasti
\Id-inf kin.atiithasti
\Ed-inf ookin.atiithasti
\2d-inf st.atiithasti
\Ip-inf ììk.atiithasti
\Ep-inf ook.atiithasti
\2p-inf ììj.atiithasti
\3p-inf uun.atiithasti
\1s-presimp k.atíitha
\2s-presimp h.atiítha
\3s-presimp w.atíítha
\Id-presimp ììn.atíítha
\Ed-presimp woóst.átiitha
\2d-presimp st.atiítha
\Ip-presimp ììt.atíítha
\Ep-presimp woój.átiitha
\2p-presimp ììj.atiítha
\3p-presimp wan.átiitha
\1s-futimp k.atììthahvvʔi
\2s-futimp h.atiithahvvʔi
\3s-futimp àà.tiithahvvʔi
\Id-futimp ììn.atiithahvvʔi
\Ed-futimp òòst.atiithahvvʔi
\2d-futimp st.atiithahvvʔi
\Ip-futimp ììt.atiithahvvʔi
\Ep-futimp òòj.atiithahvvʔi
\2p-futimp ììj.atiithahvvʔi
\3p-futimp ààn.atiithahvvʔi

\eng drop something (animate)

\1s-pres jiiy.atóónhtíha
\2s-pres hiiy.atóónhtíha
\3s-pres k.atóónhtíha
\Id-pres èèn.atóónhtíha
\Ed-pres òòst.atóónhtíha
\2d-pres èèst.atóónhtíha
\Ip-pres èèt.atóónhtíha
\Ep-pres òòj.atóónhtíha
\2p-pres èèj.atóónhtíha
\3p-pres ààn.atóónhtíha
\1s-hab jiiy.atónhtiiskóʔi
\2s-hab hiiy.atónhtiiskóʔi
\3s-hab k.atónhtiiskóʔi
\Id-hab èèn.atónhtiiskóʔi
\Ed-hab òòst.atónhtiiskóʔi
\2d-hab èèst.atónhtiiskóʔi
\Ip-hab èèt.atónhtiiskóʔi
\Ep-hab òòj.atónhtiiskóʔi
\2p-hab èèj.atónhtiiskóʔi
\3p-hab ààn.atónhtiiskóʔi
\1s-rempast jiiy.atóónhthanvvʔi
\2s-rempast hiiy.atóónhthanvvʔi
\3s-rempast ùù.tóónhtíha
\Id-rempast èèn.atóónhthanvvʔi
\Ed-rempast òòst.atóónhthanvvʔi
\2d-rempast èèst.atóónhthanvvʔi
\Ip-rempast èèt.atóónhthanvvʔi
\Ep-rempast òòj.atóónhthanvvʔi
\2p-rempast èèj.atóónhthanvvʔi
\3p-rempast ùùn.atóónhthanvvʔi
\1s-reppast jiiy.atóónhthanééʔi
\2s-reppast hiiy.atóónhthanééʔi
\3s-reppast ùù.tóónhthanééʔi
\Id-reppast èèn.atóónhthanééʔi
\Ed-reppast òòst.atóónhthanééʔi
\2d-reppast èèst.atóónhthanééʔi
\Ip-reppast èèt.atóónhthanééʔi
\Ep-reppast òòj.atóónhthanééʔi
\2p-reppast èèj.atóónhthanééʔi
\3p-reppast ùùn.atóónhthanééʔi
\1s-immpast jiiy.atóónhta
\2s-immpast hiiy.atóónhta
\3s-immpast k.atóónhta
\Id-immpast èèn.atóónhta
\Ed-immpast òòst.atóónhta
\2d-immpast èèst.atóónhta
\Ip-immpast èèt.atóónhta
\Ep-immpast òòj.atóónhta
\2p-immpast èèj.atóónhta
\3p-immpast ààn.atóónhta
\1s-fut tajiiy.átòònhthani
\2s-fut thiiy.átòònhthani
\3s-fut tak.atóonhthani
\Id-fut tayeen.átòònhthani
\Ed-fut tayoost.átòònhthani
\2d-fut tayeest.átòònhthani
\Ip-fut tayeet.átòònhthani
\Ep-fut tayooj.átòònhthani
\2p-fut tayeej.átòònhthani
\3p-fut tvvn.átòònhthani
\1s-inf jiiy.atòònhtohti
\2s-inf hiiy.atòònhtohti
\3s-inf uu.tòònhtohti
\Id-inf een.aatòònhtohti
\Ed-inf oost.atòònhtohti
\2d-inf eest.atòònhtohti
\Ip-inf eet.atòònhtohti
\Ep-inf ooj.atòònhtohti
\2p-inf eej.atòònhtohti
\3p-inf uun.atòònhtohti
\1s-presimp jiiy.átòònhta
\2s-presimp hiiy.aatòònhta
\3s-presimp wik.atóonhta
\Id-presimp een.átòònhta
\Ed-presimp woost.átòònhta
\2d-presimp eest.atòònhta
\Ip-presimp eet.átòònhta
\Ep-presimp wooj.átòònhta
\2p-presimp eej.atòònhta
\3p-presimp wan.átòònhta
\1s-futimp jiiy.atóónhthanvvʔi
\2s-futimp hiiy.atóónhthanvvʔi
\3s-futimp k.atóónhthanvvʔi
\Id-futimp èèn.atóónhthanvvʔi
\Ed-futimp òòst.atóónhthanvvʔi
\2d-futimp èèst.atóónhthanvvʔi
\Ip-futimp èèt.atóónhthanvvʔi
\Ep-futimp òòj.atóónhthanvvʔi
\2p-futimp èèj.atóónhthanvvʔi
\3p-futimp ààn.atóónhthanvvʔi

\eng drop something (flexible)

\1s-pres k.atóónhtíha
\2s-pres h.atóónhtíha
\3s-pres k.atóónhtíha
\Id-pres ììn.atóónhtíha
\Ed-pres òòst.atóónhtíha
\2d-pres st.atóónhtíha
\Ip-pres ììt.atóónhtíha
\Ep-pres òòj.atóónhtíha
\2p-pres ììj.atóónhtíha
\3p-pres ààn.atóónhtíha
\1s-hab k.atónhtiiskóʔi     katónhtiískóʔi
\2s-hab h.atónhtiiskóʔi     hatónhtiískóʔi
\3s-hab k.atónhtiiskóʔi     katónhtiískóʔi
\Id-hab ììn.atónhtiiskóʔi     ììnatónhtiískóʔi
\Ed-hab òòst.atónhtiiskóʔi     òòstatónhtiískóʔi
\2d-hab st.atónhtiiskóʔi     statónhtiískóʔi
\Ip-hab ììt.atónhtiiskóʔi     ììtatónhtiískóʔi
\Ep-hab òòj.atónhtiiskóʔi     òòjatónhtiískóʔi
\2p-hab ììj.atónhtiiskóʔi     ììjatónhtiískóʔi
\3p-hab ààn.atónhtiiskóʔi     àànatónhtiískóʔi
\1s-rempast ààkw.atóónhthanvvʔi
\2s-rempast j.atóónhthanvvʔi
\3s-rempast ùù.tóónhthanvvʔi
\Id-rempast kin.atóónhthanvvʔi
\Ed-rempast òòkin.atóónhthanvvʔi
\2d-rempast st.atóónhthanvvʔi
\Ip-rempast ììk.atóónhthanvvʔi
\Ep-rempast òòk.atóónhthanvvʔi
\2p-rempast ììj.atóónhthanvvʔi
\3p-rempast ùùn.atóónhthanvvʔi
\1s-reppast ààkw.atónhthanééʔi     ààkw atoonhthaneeʔi
\2s-reppast j.atóónhthanééʔi     j atoonhthaneeʔi
\3s-reppast ùù.tóónhthnééʔi     ùù toonhthaneeʔi
\Id-reppast kin.atóónhthanééʔi     kin atoonhthaneeʔi
\Ed-reppast òòkin.atóónhthanééʔi     òòkin atoonhthaneeʔi
\2d-reppast st.atóónhthanééʔi     st atoonhthaneeʔi
\Ip-reppast ììk.atóónhthanééʔi     ììk atoonhthaneeʔi
\Ep-reppast òòk.atóónhthanééʔi     òòk atoonhthaneeʔi
\2p-reppast ììj.atóónhthanééʔi     st atoonhthaneeʔi
\3p-reppast ùùn.atóónhthanééʔi     ùùn atoonhthaneeʔi
\1s-immpast k.atóónhta
\2s-immpast h.atóónhta
\3s-immpast k.atóónhta
\Id-immpast ììn.atóónhta
\Ed-immpast òòst.atóónhta
\2d-immpast st.atóónhta
\Ip-immpast ììt.atóónhta
\Ep-immpast òòj.atóónhta
\2p-immpast ììj.atóónhta
\3p-immpast ààn.atóónhta
\1s-fut tak.atóonhthani
\2s-fut th.atóonhthani
\3s-fut tak.atóonhthani
\Id-fut tààn.atóonhthani
\Ed-fut tayoost.átòònhthani
\2d-fut tast.atóonhthani     taastaatóonhthaani
\Ip-fut tààt.atóonhthani     tàtatóonhthani
\Ep-fut tayooj.átòònhthani
\2p-fut tààj.atóonhthani
\3p-fut tvvn.átòònhthani
\1s-inf akw.atòònhtohti
\2s-inf j.atòònhtohti
\3s-inf uu.tòònhtohti
\Id-inf kin.atòònhtohti
\Ed-inf ookin.atòònhtohti
\2d-inf st.atòònhtohti
\Ip-inf ììk.atòònhtohti     ììkatoonhtohti
\Ep-inf ook.atòònhtohti
\2p-inf ììj.atòònhtohti
\3p-inf uun.atòònhtohti
\1s-presimp k.atóonhta
\2s-presimp h.atòònhta
\3s-presimp wik.atóonhta
\Id-presimp ììn.atóonhta
\Ed-presimp woost.átòònhta
\2d-presimp st.atòònhta
\Ip-presimp ììt.atòònhta
\Ep-presimp wooj.átòònhta
\2p-presimp ììj.atòònhta
\3p-presimp wan.átòònhta
\1s-futimp k.atóónhthanvvʔi
\2s-futimp h.atóónhthanvvʔi
\3s-futimp k.atóónhthanvvʔi
\Id-futimp ììn.atóónhthanvvʔi
\Ed-futimp òòst.atóónhthanvvʔi
\2d-futimp st.atóónhthanvvʔi
\Ip-futimp ììt.atóónhthanvvʔi
\Ep-futimp òòj.atóónhthanvvʔi
\2p-futimp ììj.atóónhthanvvʔi
\3p-futimp ààn.atóónhthanvvʔi

\eng eat (a single solid food) (neutral)

\1s-pres ji.kíʔa
\2s-pres hi.kíʔa
\3s-pres àà.kíʔa
\Id-pres ììnii.kíʔa
\Ed-pres òòstii.kíʔa
\2d-pres stii.kíʔa
\Ip-pres ììtii.kíʔa
\Ep-pres òòjii.kíʔa
\2p-pres ììjii.kíʔa
\3p-pres àànii.kíʔa
\1s-hab ji.kíiskóóʔi
\2s-hab hi.kíiskóóʔi
\3s-hab àà.kíiskóóʔi
\Id-hab ììnii.kíiskóóʔi
\Ed-hab òòstii.kíiskóóʔi
\2d-hab stii.kíiskóóʔi
\Ip-hab ììtii.kíiskóóʔi
\Ep-hab òòjii.kíiskóóʔi
\2p-hab ììjii.kíiskóóʔi
\3p-hab àànii.kíiskóóʔi
\1s-rempast ààkí.ʔkvv́ʔi     ààkíʔkvvʔi
\2s-rempast já.ʔkvv́ʔi     jáʔkvvʔi
\3s-rempast ù.ʔkv́v́ʔi     uùkvv́ʔi     ùùkvvʔi
\Id-rempast kiní.ʔkvv́ʔi     kiníʔkvvʔi
\Ed-rempast òòkiní.ʔkvv́ʔi     òòkinííʔkvvʔi
\2d-rempast stí.ʔkvv́ʔi     stííʔkvvʔi
\Ip-rempast ììkí.ʔkvv́ʔi     ììkííʔkvvʔi
\Ep-rempast òòkí.ʔkvv́ʔi     òòkííʔkvvʔi
\2p-rempast ììjí.ʔkvv́ʔi     ììjííʔkvvʔi
\3p-rempast ùùní.ʔkvv́ʔi     ùùnííʔkvvʔi
\1s-reppast ààkí.ʔkééʔi
\2s-reppast já.ʔkééʔi
\3s-reppast ù.ʔkééʔi
\Id-reppast kiní.ʔkééʔi     kinííʔkééʔi
\Ed-reppast òòkiní.ʔkééʔi     òòkinííʔkééʔi
\2d-reppast stí.ʔkééʔi     stííʔkééʔi
\Ip-reppast ììkí.ʔkééʔi     ììkííʔkééʔi
\Ep-reppast òòkí.ʔkééʔi     òòkííʔkééʔi
\2p-reppast ììjí.ʔkééʔi     ììjííʔkééʔi
\3p-reppast ùùní.ʔkééʔi     ùùnííʔkééʔi
\1s-immpast jí.ka     jika
\2s-immpast hí.ka     hika
\3s-immpast àà.ka
\Id-immpast ììnií.ka     ììniika
\Ed-immpast òòstií.ka     òòstiika
\2d-immpast stií.ka     stiika
\Ip-immpast ììtií.ka     ììtiika
\Ep-immpast òòjií.ka     òòjiika
\2p-immpast ììjií.ka     ììjiika
\3p-immpast àànií.ka     ààniika
\1s-fut tají.ʔki     tajíki
\2s-fut thí.ʔki     thíki
\3s-fut tv́.ʔki     tv́v́ki
\Id-fut tààní.ʔki     tàànííki
\Ed-fut tayoóstí.ʔki     tayoostííki
\2d-fut tastí.ʔki     tastííki
\Ip-fut tààtí.ʔki     tààtííki
\Ep-fut tayoójí.ʔki     tayoojííki
\2p-fut tají.ʔki     tààjííki
\3p-fut tvv́ní.ʔki     tvvnííki
\1s-inf aki.kììsti
\2s-inf ja.kììsti     jakìsti
\3s-inf uu.kììsti
\Id-inf kinii.kììsti
\Ed-inf ookinii.kììsti
\2d-inf stii.kììsti
\Ip-inf ììkii.kììsti
\Ep-inf ookii.kììsti
\2p-inf ììjii.kììsti
\3p-inf uunii.kììsti
\1s-presimp jí.ka
\2s-presimp hi.ka
\3s-presimp wá.ka
\Id-presimp ììnií.ka     ììniika
\Ed-presimp woóstíí.ka     woostííka
\2d-presimp stií.ka     stiika
\Ip-presimp ììtií.ka     ììtiika
\Ep-presimp woójíí.ka     woojííka
\2p-presimp ììjií.ka     ììjiika
\3p-presimp waníí.ka     waanííka
\1s-futimp jí.ʔkvvʔi
\2s-futimp hí.ʔkvvʔi
\3s-futimp a.ʔkv́v́ʔi     ààʔkv́v́ʔi
\Id-futimp ììní.ʔkvvʔi     ììnííʔkvvʔi
\Ed-futimp òòstí.ʔkvvʔi     òòstííʔkvvʔi
\2d-futimp stí.ʔkvvʔi     stííʔkvvʔi
\Ip-futimp ììtí.ʔkvvʔi     ììtííʔkvvʔi
\Ep-futimp òòjí.ʔkvvʔi     òòjííʔkvvʔi
\2p-futimp ììjí.ʔkvvʔi     ììjííʔkvvʔi
\3p-futimp ààní.ʔkvvʔi     àànííʔkvvʔi

\eng eat (animate)

\1s-pres jiiyàà.yééʔa
\2s-pres hiiyàà.yééʔa
\3s-pres kaa.hyééʔa
\Id-pres èènìì.yééʔa
\Ed-pres òòstìì.yééʔa
\2d-pres èèstìì.yééʔa
\Ip-pres èètìì.yééʔa
\Ep-pres òòjìì.yééʔa
\2p-pres èèjìì.yééʔa
\3p-pres àànii.hyééʔa
\1s-hab jiiyàà.yééskóóʔi
\2s-hab hiiyàà.yééskóóʔi
\3s-hab kaa.hyééskóóʔi
\Id-hab èènìì.yééskóóʔi
\Ed-hab òòstìì.yééskóóʔi
\2d-hab èèstìì.yééskóóʔi
\Ip-hab èètìì.yééskóóʔi
\Ep-hab òòjìì.yééskóóʔi
\2p-hab èèjìì.yééskóóʔi
\3p-hab àànii.hyééskóóʔi
\1s-rempast jiiyàà.yááʔvv́ʔi
\2s-rempast hiiyàà.yááʔvv́ʔi
\3s-rempast ùùwaa.hyááʔvv́ʔi
\Id-rempast èènìì.yááʔvv́ʔi
\Ed-rempast òòstìì.yááʔvv́ʔi
\2d-rempast èèstìì.yááʔvv́ʔi
\Ip-rempast èètìì.yááʔvv́ʔi
\Ep-rempast òòjìì.yááʔvv́ʔi
\2p-rempast èèjìì.yááʔvv́ʔi
\3p-rempast ùùnii.hyááʔvv́ʔi
\1s-reppast jiiyàà.yááʔééʔi
\2s-reppast hiiyàà.yááʔééʔi
\3s-reppast ùùwaa.hyááʔééʔi
\Id-reppast èènìì.yááʔééʔi
\Ed-reppast òòstìì.yááʔééʔi
\2d-reppast èèstìì.yááʔééʔi
\Ip-reppast èètìì.yááʔééʔi
\Ep-reppast òòjìì.yááʔééʔi
\2p-reppast èèjìì.yááʔééʔi
\3p-reppast ùùnii.hyááʔééʔi
\1s-immpast jiiyàà.yaka
\2s-immpast hiiyàà.yaka
\3s-immpast kaa.hyaka
\Id-immpast èènìì.yaka
\Ed-immpast òòstìì.yaka
\2d-immpast èèstìì.yaka
\Ip-immpast èètìì.yaka
\Ep-immpast òòjìì.yaka
\2p-immpast èèjìì.yaka
\3p-immpast àànii.hyaka
\1s-fut tajiiyáa.yááʔi
\2s-fut thiiyáa.yááʔi
\3s-fut takaa.hyáʔi
\Id-fut tayeeníi.yááʔi
\Ed-fut tayoostíi.yááʔi
\2d-fut tayeéstíi.yááʔi
\Ip-fut tayeetíi.yááʔi
\Ep-fut tayoojíi.yááʔi
\2p-fut tayeejíi.yááʔi
\3p-fut tvvníí.hyaʔi
\1s-inf jiiyàà.yèèsti
\2s-inf hiiyàà.yèèsti
\3s-inf uwaa.hyèèsti
\Id-inf eenìì.yèèsti
\Ed-inf oostìì.yèèsti
\2d-inf eestìì.yèèsti
\Ip-inf eetìì.yèèsti
\Ep-inf oojìì.yèèsti
\2p-inf eejìì.yèèsti
\3p-inf uunii.hyèèsti
\1s-presimp jiiyáa.yaka
\2s-presimp hiiyàà.yaka
\3s-presimp wikaa.hyáka
\Id-presimp eeníi.yaka
\Ed-presimp woostíi.yaka
\2d-presimp eestìì.yaka
\Ip-presimp eetíi.yaka
\Ep-presimp woojíi.yaka
\2p-presimp eejìì.yaka
\3p-presimp waníí.hyaka
\1s-futimp jiiyàà.yááʔvvʔi
\2s-futimp hiiyàà.yááʔvvʔi
\3s-futimp kaa.hyááʔvvʔi
\Id-futimp èènìì.yááʔvvʔi
\Ed-futimp òòstìì.yááʔvvʔi
\2d-futimp èèstìì.yááʔvvʔi
\Ip-futimp èètìì.yááʔvvʔi
\Ep-futimp òòjìì.yááʔvvʔi
\2p-futimp èèjìì.yááʔvvʔi
\3p-futimp àànii.hyááʔvvʔi

\eng eat (flexible, inanimate) (whole, entire)

\1s-pres jìì.yééʔa
\2s-pres hii.hyééʔa
\3s-pres kaa.hyééʔa
\Id-pres ììnii.hyééʔa
\Ed-pres òòstii.hyééʔa
\2d-pres stii.hyééʔa
\Ip-pres ììtii.hyééʔa
\Ep-pres òòjii.hyééʔa
\2p-pres ììjii.hyééʔa
\3p-pres àànii.hyééʔa
\1s-hab jìì.yééskóóʔi
\2s-hab hii.hyééskóóʔi
\3s-hab kaa.hyééskóóʔi
\Id-hab ììnii.hyééskóóʔi
\Ed-hab òòstii.hyééskóóʔi
\2d-hab stii.hyééskóóʔi
\Ip-hab ììtii.hyééskóóʔi
\Ep-hab òòjii.hyééskóóʔi
\2p-hab ììjii.hyééskóóʔi
\3p-hab àànii.hyééskóóʔi
\1s-rempast ààkii.hyááʔvv́ʔi
\2s-rempast jaa.hyááʔvv́ʔi
\3s-rempast ùùwaa.hyááʔvv́ʔi
\Id-rempast kinii.hyááʔvv́ʔi
\Ed-rempast òòkinii.hyááʔvv́ʔi
\2d-rempast stii.hyááʔvv́ʔi
\Ip-rempast ììkii.hyááʔvv́ʔi
\Ep-rempast òòkii.hyááʔvv́ʔi
\2p-rempast ììjii.hyááʔvv́ʔi
\3p-rempast ùùnii.hyááʔvv́ʔi
\1s-reppast ààkii.hyááʔééʔi
\2s-reppast jaa.hyááʔééʔi
\3s-reppast ùùwaa.hyááʔééʔi
\Id-reppast kinii.hyááʔééʔi
\Ed-reppast òòkinii.hyááʔééʔi
\2d-reppast stii.hyááʔééʔi
\Ip-reppast ììkii.hyááʔééʔi
\Ep-reppast òòkii.hyááʔééʔi
\2p-reppast ììjii.hyááʔééʔi
\3p-reppast ùùnii.hyááʔééʔi
\1s-immpast jìì.yáka
\2s-immpast hii.hyáka
\3s-immpast kaa.hyáka
\Id-immpast ììnii.hyáka
\Ed-immpast òòstii.hyáka
\2d-immpast stii.hyáka
\Ip-immpast ììtii.hyáka
\Ep-immpast òòjii.hyáka
\2p-immpast ììjii.hyáka
\3p-immpast àànii.hyáka
\1s-fut tajíi.yááʔi
\2s-fut thii.hyáʔi
\3s-fut takaa.hyáʔi
\Id-fut tàànii.hyáʔi
\Ed-fut tayoostíí.hyaʔi
\2d-fut tastii.hyáʔi
\Ip-fut tààtii.hyáʔi
\Ep-fut tayoojíí.hyaʔi
\2p-fut tààjii.hyáʔi
\3p-fut tvvníí.hyaʔi
\1s-inf akii.hyèèsti
\2s-inf ja.hyèèsti
\3s-inf uwaa.hyèèsti
\Id-inf kinii.hyèèsti
\Ed-inf ookinii.hyèèsti
\2d-inf stii.hyèèsti
\Ip-inf ììkii.hyèèsti
\Ep-inf ookii.hyèèsti
\2p-inf ììjii.hyèèsti
\3p-inf uunii.hyèèsti
\1s-presimp jìì.yáka
\2s-presimp hii.hyaka
\3s-presimp wikaa.hyáka
\Id-presimp ììnii.hyáka
\Ed-presimp woostíí.hyaka
\2d-presimp stii.hyaka
\Ip-presimp ììtii.hyáka
\Ep-presimp woojíí.hyaka
\2p-presimp ììjii.hyaka
\3p-presimp waníí.hyaka
\1s-futimp jìì.ʔyááʔvvʔi
\2s-futimp hii.hyáʔvvʔi
\3s-futimp kaa.hyááʔvvʔi
\Id-futimp ììnii.hyááʔvvʔi
\Ed-futimp òòstii.hyááʔvvʔi
\2d-futimp stii.hyááʔvvʔi
\Ip-futimp ììtii.hyááʔvvʔi
\Ep-futimp òòjii.hyááʔvvʔi
\2p-futimp ììjii.hyááʔvvʔi
\3p-futimp àànii.hyááʔvvʔi

\eng eat (long)

\1s-pres jìì.stiíkíʔa
\2s-pres hi.stiíkíʔa
\3s-pres àà.stiíkíʔa
\Id-pres ììnii.stiíkíʔa
\Ed-pres òòstii.stiíkíʔa
\2d-pres stii.stiíkíʔa
\Ip-pres ììtii.stiíkíʔa
\Ep-pres òòjii.stiíkíʔa
\2p-pres ììjii.stiíkíʔa
\3p-pres àànii.stiíkíʔa
\1s-hab jìì.stiíkíiskóóʔi
\2s-hab hi.stiíkíiskóóʔi
\3s-hab àà.stiíkíiskóóʔi
\Id-hab ììnii.stiíkíiskóóʔi
\Ed-hab òòstii.stiíkíiskóóʔi
\2d-hab stii.stiíkíiskóóʔi
\Ip-hab ììtii.stiíkíiskóóʔi
\Ep-hab òòjii.stiíkíiskóóʔi
\2p-hab ììjii.stiíkíiskóóʔi
\3p-hab àànii.stiíkíiskóóʔi
\1s-rempast ààk.stííkvv́ʔi
\2s-rempast t.stííkvv́ʔi
\3s-rempast ùù.stííkvv́ʔi
\Id-rempast kinii.stííkvv́ʔi
\Ed-rempast òòkinii.stííkvv́ʔi
\2d-rempast stii.stííkvv́ʔi
\Ip-rempast ììkii.stííkvv́ʔi
\Ep-rempast òòkii.stííkvv́ʔi
\2p-rempast ììjii.stííkvv́ʔi
\3p-rempast ùùnii.stííkvv́ʔi
\1s-reppast ààk.stííkééʔi
\2s-reppast t.stííkééʔi
\3s-reppast ùù.stííkééʔi
\Id-reppast kinii.stííkééʔi
\Ed-reppast òòkinii.stííkééʔi
\2d-reppast stii.stííkééʔi
\Ip-reppast ììkii.stííkééʔi
\Ep-reppast òòkii.stííkééʔi
\2p-reppast ììjii.stííkééʔi
\3p-reppast ùùnii.stííkééʔi
\1s-immpast jìì.stiíka
\2s-immpast hi.stiíka
\3s-immpast àà.stiíka
\Id-immpast ììnii.stiíka
\Ed-immpast òòstii.stiíka
\2d-immpast stii.stiíka
\Ip-immpast ììtii.stiíka
\Ep-immpast òòjii.stiíka
\2p-immpast ììjii.stiíka
\3p-immpast àànii.stiíka
\1s-fut tajíi.stííki
\2s-fut thi.stííki
\3s-fut tvv́.stííki
\Id-fut tàànií.stííki
\Ed-fut tayoóstíí.stiiki
\2d-fut tastií.stííki
\Ip-fut tààtií.stííki
\Ep-fut tayoójíí.stiiki
\2p-fut tààjií.stííki
\3p-fut tvv́níí.stiiki
\1s-inf ààk.stiíkíisti
\2s-inf t.stiíkíisti
\3s-inf uu.stiíkíisti
\Id-inf kinii.stiíkíisti
\Ed-inf ookinii.stiíkíisti
\2d-inf stii.stiíkíisti
\Ip-inf ììkii.stiíkíisti
\Ep-inf ookii.stiíkíisti
\2p-inf ììjii.stiíkíisti
\3p-inf uunii.stiíkíisti
\1s-presimp jíi.stiíka
\2s-presimp hi.stiíka
\3s-presimp wa.stííka
\Id-presimp ììnií.stííka
\Ed-presimp woóstíí.stiika
\2d-presimp stii.stiíka
\Ip-presimp ììtií.stííka
\Ep-presimp woójíí.stiika
\2p-presimp ììjii.stiíka
\3p-presimp waníí.stiika
\1s-futimp jìì.stííkvvʔi
\2s-futimp hi.stííkvvʔi
\3s-futimp àà.stííkvvʔi
\Id-futimp ììnii.stííkvvʔi
\Ed-futimp òòstii.stííkvvʔi
\2d-futimp stii.stííkvvʔi
\Ip-futimp ììtii.stííkvvʔi
\Ep-futimp òòjii.stííkvvʔi
\2p-futimp ììjii.stííkvvʔi
\3p-futimp àànii.stííkvvʔi

\eng enter

\1s-pres ji.yvʔíha
\2s-pres hi.yvvhíha
\3s-pres àà.yvvhíha
\Id-pres ììnii.yvvhíha
\Ed-pres òòstii.yvvhíha
\2d-pres stii.yvvhíha
\Ip-pres ììtii.yvvhíha
\Ep-pres òòjii.yvvhíha
\2p-pres ììjii.yvvhíha
\3p-pres àànii.yvvhíha
\1s-hab ji.yvʔihóóʔi
\2s-hab hi.yvvhihóóʔi
\3s-hab àà.yvvhihóóʔi
\Id-hab ììnii.yvvhihóóʔi
\Ed-hab òòstii.yvvhihóóʔi
\2d-hab stii.yvvhihóóʔi
\Ip-hab ììtii.yvvhihóóʔi
\Ep-hab òòjii.yvvhihóóʔi
\2p-hab ììjii.yvvhihóóʔi
\3p-hab àànii.yvvhihóóʔi
\1s-rempast ààki.yvvhlvvʔi
\2s-rempast ja.yvvhlvvʔi
\3s-rempast ùù.yvvhlvvʔi
\Id-rempast kinii.yvvhlvvʔi
\Ed-rempast òòkinii.yvvhlvvʔi
\2d-rempast stii.yvvhlvvʔi
\Ip-rempast ììkii.yvvhlvvʔi
\Ep-rempast òòkii.yvvhlvvʔi
\2p-rempast ììjii.yvvhlvvʔi
\3p-rempast ùùnii.yvvhlvvʔi
\1s-reppast ààki.yvvhlééʔi
\2s-reppast ja.yvvhlééʔi
\3s-reppast ùù.yvvhlééʔi
\Id-reppast kinii.yvvhlééʔi
\Ed-reppast òòkinii.yvvhlééʔi
\2d-reppast stii.yvvhlééʔi
\Ip-reppast ììkii.yvvhlééʔi
\Ep-reppast òòkii.yvvhlééʔi
\2p-reppast ììjii.yvvhlééʔi
\3p-reppast ùùnii.yvvhlééʔi
\1s-immpast ji.yv́v́ʔa
\2s-immpast hi.yvvha
\3s-immpast àà.yvvha
\Id-immpast ììnii.yvvha
\Ed-immpast òòstii.yvvha
\2d-immpast stii.yvvha
\Ip-immpast ììtii.yvvha
\Ep-immpast òòjii.yvvha
\2p-immpast ììjii.yvvha
\3p-immpast àànii.yvvha
\1s-fut taji.yv́vli
\2s-fut thi.yv́v́hli
\3s-fut tvv.yv́v́hli
\Id-fut tàànii.yv́v́hli
\Ed-fut tayoostíí.yvvhli
\2d-fut taastii.yv́v́hli
\Ip-fut tààtii.yv́v́hli
\Ep-fut tayoojíí.yvvhli
\2p-fut tààjii.yv́v́hli
\3p-fut tvvníí.yvvhlíí
\1s-inf aki.yvvsti
\2s-inf ja.yvvsti
\3s-inf uu.yvvsti
\Id-inf kinii.yvvsti
\Ed-inf ookinii.yvvsti
\2d-inf stii.yvvsti
\Ip-inf ììkii.yvvsti
\Ep-inf ookii.yvvsti
\2p-inf ììjii.yvvsti
\3p-inf uunii.yvvsti
\1s-presimp ji.yv́ʔa
\2s-presimp hi.yvv́ha
\3s-presimp wa.yv́v́ha
\Id-presimp ììnii.yv́v́ha
\Ed-presimp woostíí.yvvha
\2d-presimp stii.yvv́ha
\Ip-presimp ììtii.yv́v́ha
\Ep-presimp woojíí.yvvha
\2p-presimp ììjii.yvv́ha
\3p-presimp waníí.yvvha
\1s-futimp ji.yv̀v̀lvvʔi
\2s-futimp hi.yvvhlvvʔi
\3s-futimp àà.yvvhlvvʔi
\Id-futimp ììnii.yvvhlvvʔi
\Ed-futimp òòstii.yvvhlvvʔi
\2d-futimp stii.yvvhlvvʔi
\Ip-futimp ììtii.yvvhlvvʔi
\Ep-futimp òòjii.yvvhlvvʔi
\2p-futimp ììjii.yvvhlvvʔi
\3p-futimp àànii.yvvhlvvʔi

\eng fall from (an) elevated position (animate)

\1s-pres ji.lóóʔoska
\2s-pres hi.lóóʔoska
\3s-pres ka.lóóʔoska
\Id-pres téénii.lóóʔoska
\Ed-pres tòòstii.lóóʔoska
\2d-pres teéstíí.lóóʔoska
\Ip-pres téétii.lóóʔoska
\Ep-pres tòòjii.lóóʔoska
\2p-pres tééjii.lóóʔoska
\3p-pres tàànii.lóóʔoska
\1s-hab ji.looʔoskooʔi
\2s-hab hi.looʔoskooʔi
\3s-hab ka.looʔoskooʔi
\Id-hab téénii.looʔoskooʔi
\Ed-hab tòòstii.lóóʔoskóóʔi
\2d-hab teéstíí.lóóʔoskóóʔi
\Ip-hab téétii.lóóʔoskóóʔi
\Ep-hab tòòjii.lóóʔoskóóʔi
\2p-hab tééjii.lóóʔoskóóʔi
\3p-hab tàànii.lóóʔoskóóʔi
\1s-rempast ààki.lóóʔosvv́ʔi
\2s-rempast ja.lóóʔosvv́ʔi
\3s-rempast ùù.lóóʔosvv́ʔi
\Id-rempast teékínii.lóóʔosvv́ʔi
\Ed-rempast tòòkinii.lóóʔosvv́ʔi
\2d-rempast teéstíí.lóóʔosvv́ʔi
\Ip-rempast téékii.lóóʔosvv́ʔi
\Ep-rempast tòòkii.lóóʔosvv́ʔi
\2p-rempast tééjii.lóóʔosvv́ʔi
\3p-rempast tùùnii.lóóʔosvv́ʔi
\1s-reppast ààki.lóóʔosééʔi
\2s-reppast ja.lóóʔosééʔi
\3s-reppast ùù.lóóʔosééʔi
\Id-reppast teékínii.lóóʔosééʔi
\Ed-reppast tòòkinii.lóóʔosééʔi
\2d-reppast teéstíí.lóóʔosééʔi
\Ip-reppast téékii.lóóʔosééʔi
\Ep-reppast tòòkii.lóóʔosééʔi
\2p-reppast tééjii.lóóʔosééʔi
\3p-reppast tùùnii.lóóʔosééʔi
\1s-immpast ji.lóóʔohi
\2s-immpast hi.lóóʔohi
\3s-immpast ka.lóóʔohi
\Id-immpast téénii.lóóʔohi
\Ed-immpast tòòstii.lóóʔohi
\2d-immpast teéstíí.lóóʔohi
\Ip-immpast téétii.lóóʔohi
\Ep-immpast tòòjii.lóóʔohi
\2p-immpast tééjii.lóóʔohi
\3p-immpast tàànii.lóóʔohi
\1s-fut taji.lóʔosi
\2s-fut thi.lóʔosi
\3s-fut taka.lóʔosi
\Id-fut tootáanii.lóʔosi
\Ed-fut tootayóóstii.lóʔosi
\2d-fut tootastíí.lóʔosi
\Ip-fut tootáatii.lóʔosi
\Ep-fut tootayóójii.lóʔosi
\2p-fut tootáajii.lóʔosi
\3p-fut tootvv́níí.lóʔosi
\1s-inf aki.loʔohísti
\2s-inf ja.loʔohísti
\3s-inf uu.loʔohísti
\Id-inf tikinii.loʔohísti
\Ed-inf jookinii.loʔohísti
\2d-inf tistii.loʔohísti
\Ip-inf tììkii.loʔohísti
\Ep-inf jookii.loʔohísti
\2p-inf tììjii.loʔohísti
\3p-inf juunii.loʔohísti
\1s-presimp jí.lóʔohi
\2s-presimp hi.loʔohi
\3s-presimp wika.lóʔohi
\Id-presimp tììnií.lóʔohi
\Ed-presimp witoóstíí.loʔohi
\2d-presimp tistií.lóʔohi
\Ip-presimp tììtií.lóʔohi
\Ep-presimp witoójíí.loʔohi
\2p-presimp tììjií.lóʔohi
\3p-presimp witaníí.loʔohi
\1s-futimp ji.lóóʔosvvʔi
\2s-futimp hi.lóóʔosvvʔi
\3s-futimp ka.lóóʔosvvʔi
\Id-futimp téénii.lóóʔosvvʔi
\Ed-futimp tòòstii.lóóʔosvvʔi
\2d-futimp teéstíí.lóóʔosvvʔi
\Ip-futimp téétii.lóóʔosvvʔi
\Ep-futimp tòòjii.lóóʔosvvʔi
\2p-futimp tééjii.lóóʔosvvʔi
\3p-futimp tàànii.lóóʔosvvʔi

\eng fall from (an) elevated position (flexible)

\1s-pres k.atóóʔoska
\2s-pres h.atóóʔoska
\3s-pres k.atóóʔoska
\Id-pres téén.atóóʔoska
\Ed-pres tòòst.atóóʔoska
\2d-pres teést.átóóʔoska
\Ip-pres téét.atóóʔoska
\Ep-pres tòòj.atóóʔoska
\2p-pres tééj.atóóʔoska
\3p-pres tààn.atóóʔoska
\1s-hab k.atooʔoskooʔi
\2s-hab h.atooʔoskooʔi
\3s-hab k.atooʔoskooʔi
\Id-hab iin.atooʔoskooʔi
\Ed-hab oost.atooʔoskooʔi
\2d-hab st.atooʔoskooʔi
\Ip-hab iit.atooʔoskooʔi
\Ep-hab ooj.atooʔoskooʔi
\2p-hab iij.atooʔoskooʔi
\3p-hab aan.atooʔoskooʔi
\1s-rempast ààkw.atóóʔosvv́ʔi
\2s-rempast j.atóóʔosvv́ʔi
\3s-rempast ùù.tóóʔosvv́ʔi
\Id-rempast teékín.atóóʔosvv́ʔi
\Ed-rempast tòòkin.atóóʔosvv́ʔi
\2d-rempast teést.átóóʔosvv́ʔi
\Ip-rempast téék.atóóʔosvv́ʔi
\Ep-rempast tòòj.atóóʔosvv́ʔi
\2p-rempast tééj.atóóʔosvv́ʔi
\3p-rempast tùùn.atóóʔosvv́ʔi
\1s-reppast ààkw.atóóʔosééʔi
\2s-reppast j.atóóʔosééʔi
\3s-reppast ùù.tóóʔosééʔi
\Id-reppast teékín.atóóʔosééʔi
\Ed-reppast tòòkin.atóóʔosééʔi
\2d-reppast teést.átóóʔosééʔi
\Ip-reppast téék.atóóʔosééʔi
\Ep-reppast tòòj.atóóʔosééʔi
\2p-reppast tééj.atóóʔosééʔi
\3p-reppast tùùn.atóóʔosééʔi
\1s-immpast k.atóóʔohi
\2s-immpast h.atóóʔohi
\3s-immpast k.atóóʔohi
\Id-immpast téén.atóóʔohi
\Ed-immpast tòòst.atóóʔohi
\2d-immpast teést.átóóʔohi
\Ip-immpast téét.atóóʔohi
\Ep-immpast tòòj.atóóʔohi
\2p-immpast tééj.atóóʔohi
\3p-immpast tààn.atóóʔohi
\1s-fut tak.atóʔosi
\2s-fut th.atóʔosi
\3s-fut tak.atóʔosi
\Id-fut tootáan.atóóʔosi
\Ed-fut tootayóóst.atóóʔosi
\2d-fut tootast.atóóʔosi
\Ip-fut tootáat.atóóʔosi
\Ep-fut tootayóój.atóóʔosi
\2p-fut tootáaj.atóóʔosi
\3p-fut tootvv́n.átòòʔosi
\1s-inf akw.atoʔohísti
\2s-inf j.atoʔohísti
\3s-inf uu.toʔohísti
\Id-inf kikin.atoʔohísti
\Ed-inf jookin.atoʔohísti
\2d-inf tist.atoʔohísti
\Ip-inf tììk.atoʔohísti
\Ep-inf jook.atoʔohísti
\2p-inf tììj.atoʔohísti
\3p-inf juun.atoʔohísti
\1s-presimp k.átóʔohi
\2s-presimp h.atoʔohi
\3s-presimp wik.atóʔohi
\Id-presimp tììn.atóʔohi
\Ed-presimp wiitoóst.átoʔohi
\2d-presimp tist.atóʔohi
\Ip-presimp tììt.atóʔohi
\Ep-presimp witoój.átoʔohi
\2p-presimp tììj.atóʔohi
\3p-presimp witan.átoʔohi
\1s-futimp k.atóóʔosvvʔi
\2s-futimp h.atóóʔosvvʔi
\3s-futimp k.atóóʔosvvʔi
\Id-futimp téén.atóóʔosvvʔi
\Ed-futimp tòòst.atóóʔosvvʔi
\2d-futimp teést.átóóʔosvvʔi
\Ip-futimp téét.atóóʔosvvʔi
\Ep-futimp tòòj.atóóʔosvvʔi
\2p-futimp tééj.atóóʔosvvʔi
\3p-futimp tààn.atóóʔosvvʔi

\eng fall from (an) elevated position (long / neutral)

\1s-pres k.oʔoska
\2s-pres h.ohoska
\3s-pres k.ohoska     koohoska
\Id-pres téén.oohoska
\Ed-pres tòòst.oohoska
\2d-pres teést.óóhoska
\Ip-pres téét.oohoska
\Ep-pres tòòj.oohoska
\2p-pres tééj.oohoska
\3p-pres tààn.oohoska
\1s-hab k.oʔoskóóʔi
\2s-hab h.ohoskóóʔi
\3s-hab k.ohoskóóʔi     koohoskóóʔi
\Id-hab téén.oohoskóóʔi
\Ed-hab tòòst.oohoskóóʔi
\2d-hab teést.óóhoskóóʔi
\Ip-hab téét.oohoskóóʔi
\Ep-hab tòòj.oohoskóóʔi
\2p-hab tééj.oohoskóóʔi
\3p-hab tààn.oohoskóóʔi
\1s-rempast ààkw.oohosvv́ʔi
\2s-rempast j.oohosvv́ʔi
\3s-rempast ùùw.oohosvv́ʔi
\Id-rempast teékín.oohosvv́ʔi
\Ed-rempast tòòkin.oohosvv́ʔi
\2d-rempast teést.óóhosvv́ʔi
\Ip-rempast téék.oohosvv́ʔi
\Ep-rempast tòòk.oohosvv́ʔi
\2p-rempast tééj.oohosvv́ʔi
\3p-rempast tùùn.oohosvv́ʔi
\1s-reppast ààkw.oohosééʔi
\2s-reppast j.oohosééʔi
\3s-reppast ùùw.oohosééʔi
\Id-reppast teékín.oohosééʔi
\Ed-reppast tòòkin.oohosééʔi
\2d-reppast teést.óóhosééʔi
\Ip-reppast téék.oohosééʔi
\Ep-reppast tòòk.oohosééʔi
\2p-reppast tééj.oohosééʔi
\3p-reppast tùùn.oohosééʔi
\1s-immpast k.oʔóhi
\2s-immpast h.oohóhi
\3s-immpast k.oohóhi
\Id-immpast téén.oohóhi
\Ed-immpast tòòst.oohóhi
\2d-immpast teést.óóhóhi
\Ip-immpast téét.oohóhi
\Ep-immpast tòòj.oohóhi
\2p-immpast tééj.oohóhi
\3p-immpast tààn.oohóhi
\1s-fut tak.óʔosi
\2s-fut th.oóhósi
\3s-fut tak.oóhósi
\Id-fut tootáan.oohosi
\Ed-fut tootayóóst.oohosi
\2d-fut tootast.óóhosi
\Ip-fut tootáat.oohosi
\Ep-fut tootayóój.oohosi
\2p-fut tootáaj.oohosi
\3p-fut tootvv́n.óóhosi
\1s-inf akw.oohohísti
\2s-inf j.oohohísti
\3s-inf uw.oohohísti     uwoohohisti
\Id-inf tikin.oohohísti
\Ed-inf jòòkin.oohohísti
\2d-inf tist.oohohísti
\Ip-inf tììk.oohohísti
\Ep-inf jook.oohohísti
\2p-inf tììj.oohohísti
\3p-inf juun.oohohísti
\1s-presimp k.óʔóhi
\2s-presimp h.oohohi
\3s-presimp wik.oóhóhi
\Id-presimp tììn.oóhóhi
\Ed-presimp witoóst.óóhohi
\2d-presimp tist.oóhóhi
\Ip-presimp tììt.oóhóhi
\Ep-presimp witoój.óóhohi
\2p-presimp tììj.oóhóhi
\3p-presimp witan.óóhohi
\1s-futimp k.oʔosvvʔi
\2s-futimp h.oohosvvʔi
\3s-futimp k.oohosvvʔi
\Id-futimp téén.oohosvvʔi
\Ed-futimp tòòst.oohosvvʔi
\2d-futimp teést.óóhosvvʔi
\Ip-futimp téét.oohosvvʔi
\Ep-futimp tòòj.oohosvvʔi
\2p-futimp tééj.oohosvvʔi
\3p-futimp tààn.oohosvvʔi

\eng find (animate)

\1s-pres jìì.wahthiha
\2s-pres hìì.wahthiha
\3s-pres àà.hwahthiha
\Id-pres èènìì.wahthiha
\Ed-pres òòstìì.wahthiha
\2d-pres èèstìì.wahthiha
\Ip-pres èètìì.wahthiha
\Ep-pres òòjìì.wahthiha
\2p-pres èèjìì.wahthiha
\3p-pres àànii.hwahthiha
\1s-hab jìì.wahthiískóʔi
\2s-hab hìì.wahthiískóʔi
\3s-hab àà.hwahthiískóʔi
\Id-hab èènìì.wahthiískóʔi
\Ed-hab òòstìì.wahthiískóʔi
\2d-hab èèstìì.wahthiískóʔi
\Ip-hab èètìì.wahthiískóʔi
\Ep-hab òòjìì.wahthiískóʔi
\2p-hab èèjìì.wahthiískóʔi
\3p-hab àànii.hwahthiískóʔi
\1s-rempast jìì.wahthvvhvv́ʔi
\2s-rempast hìì.wahthvvhvv́ʔi
\3s-rempast ùù.hwahthvvhvv́ʔi
\Id-rempast èènìì.wahthvvhvv́ʔi
\Ed-rempast òòstìì.wahthvvhvv́ʔi
\2d-rempast èèstìì.wahthvvhvv́ʔi
\Ip-rempast èètìì.wahthvvhvv́ʔi
\Ep-rempast òòjìì.wahthvvhvv́ʔi
\2p-rempast èèjìì.wahthvvhvv́ʔi
\3p-rempast ùùnii.hwahthvvhvv́ʔi
\1s-reppast jìì.wahthvvhééʔi
\2s-reppast hìì.wahthvvhééʔi
\3s-reppast ùù.hwahthvvhééʔi
\Id-reppast èènìì.wahthvvhééʔi
\Ed-reppast òòstìì.wahthvvhééʔi
\2d-reppast èèstìì.wahthvvhééʔi
\Ip-reppast èètìì.wahthvvhééʔi
\Ep-reppast òòjìì.wahthvvhééʔi
\2p-reppast èèjìì.wahthvvhééʔi
\3p-reppast ùùnii.hwahthvvhééʔi
\1s-immpast jìì.wáhtha
\2s-immpast hìì.wáhtha
\3s-immpast àà.hwáhtha
\Id-immpast èènìì.wáhtha
\Ed-immpast òòstìì.wáhtha
\2d-immpast èèstìì.wáhtha
\Ip-immpast èètìì.wáhtha
\Ep-immpast òòjìì.wáhtha
\2p-immpast èèjìì.wáhtha
\3p-immpast àànii.hwáhtha
\1s-fut tajíi.wahthvv́hi
\2s-fut thíi.wahthvv́hi
\3s-fut tvv.hwáhthvvhi
\Id-fut tayeeníi.wahthvv́hi
\Ed-fut tayoostíi.wahthvv́hi
\2d-fut tayeestíi.wahthvv́hi
\Ip-fut tayeetíi.wahthvv́hi
\Ep-fut tayoojíi.wahthvv́hi
\2p-fut tayeejíi.wahthvv́hi
\3p-fut tvvníí.hwahthvvhi
\1s-inf jìì.wahthv́hti
\2s-inf hìì.wahthv́hti
\3s-inf uu.hwahthv́hti
\Id-inf eenìì.wahthv́hti
\Ed-inf oostìì.wahthv́hti
\2d-inf eestìì.wahthv́hti
\Ip-inf eetìì.wahthv́hti
\Ep-inf oojìì.wahthv́hti
\2p-inf eejìì.wahthv́hti
\3p-inf uunii.hwahthv́hti
\1s-presimp jíi.wáhtha
\2s-presimp hìì.wahtha
\3s-presimp wa.hwáhtha
\Id-presimp eéníi.wáhtha
\Ed-presimp woóstíi.wáhtha
\2d-presimp eestìì.wahtha
\Ip-presimp eétíi.wáhtha
\Ep-presimp woójíi.wáhtha
\2p-presimp eejìì.wahtha
\3p-presimp waaníí.hwahtha
\1s-futimp jìì.wahthvvhvvʔi
\2s-futimp hìì.wahthvvhvvʔi
\3s-futimp àà.hwahthvvhvvʔi
\Id-futimp èènìì.wahthvvhvvʔi
\Ed-futimp òòstìì.wahthvvhvvʔi
\2d-futimp èèstìì.wahthvvhvvʔi
\Ip-futimp èètìì.wahthvvhvvʔi
\Ep-futimp òòjìì.wahthvvhvvʔi
\2p-futimp èèjìì.wahthvvhvvʔi
\3p-futimp àànii.hwahthvvhvvʔi

\eng find (flexible)

\1s-pres ji.náawhthíha     jiináawhthíha
\2s-pres hi.náawhthíha
\3s-pres ka.náawhthíha
\Id-pres ììnii.náawhthíha
\Ed-pres òòstii.náawhthíha
\2d-pres stii.náawhthíha
\Ip-pres ììtii.náawhthíha
\Ep-pres òòjii.náawhthíha
\2p-pres ììjii.náawhthíha
\3p-pres àànii.náawhthíha
\1s-hab ji.náawhthiískóʔi
\2s-hab hi.náawhthiískóʔi
\3s-hab ka.náawhthiískóʔi
\Id-hab ììnii.náawhthiískóʔi
\Ed-hab òòstii.náawhthiískóʔi
\2d-hab stii.náawhthiískóʔi
\Ip-hab ììtii.náawhthiískóʔi
\Ep-hab òòjii.náawhthiískóʔi
\2p-hab ììjii.náawhthiískóʔi
\3p-hab àànii.náawhthiískóʔi
\1s-rempast ààki.náawhthvvhvv́ʔi
\2s-rempast ja.náawhthvvhvv́ʔi
\3s-rempast ùù.náawhthvvhvv́ʔi
\Id-rempast kinii.náawhthvvhvv́ʔi
\Ed-rempast òòkinii.náawhthvvhvv́ʔi
\2d-rempast stii.náawhthvvhvv́ʔi
\Ip-rempast ììkii.náawhthvvhvv́ʔi
\Ep-rempast òòkii.náawhthvvhvv́ʔi
\2p-rempast ììjii.náawhthvvhvv́ʔi
\3p-rempast ùùnii.náawhthvvhvv́ʔi
\1s-reppast ààki.náawhthvvhééʔi
\2s-reppast ja.náawhthvvhééʔi
\3s-reppast ùù.náawhthvvhééʔi
\Id-reppast kinii.náawhthvvhééʔi
\Ed-reppast òòkinii.náawhthvvhééʔi
\2d-reppast stii.náawhthvvhééʔi
\Ip-reppast ììkii.náawhthvvhééʔi
\Ep-reppast òòkii.náawhthvvhééʔi
\2p-reppast ììjii.náawhthvvhééʔi
\3p-reppast ùùnii.náawhthvvhééʔi
\1s-immpast ji.náawhtha
\2s-immpast hi.náawhtha
\3s-immpast ka.náawhtha
\Id-immpast ììnii.náawhtha
\Ed-immpast òòstii.náawhtha
\2d-immpast stii.náawhtha
\Ip-immpast ììtii.náawhtha
\Ep-immpast òòjii.náawhtha
\2p-immpast ììjii.náawhtha
\3p-immpast àànii.náawhtha
\1s-fut taji.náawhthvv́hi
\2s-fut thi.náawhthvv́hi
\3s-fut taka.náawhthvv́hi
\Id-fut tàànií.náawhthvv́hi
\Ed-fut tayoóstíí.nàwhthvv́hi
\2d-fut tastií.náawhthvv́hi
\Ip-fut tààtií.náawhthvv́hi
\Ep-fut tayoójíí.nàwhthvv́hi
\2p-fut tààjií.náawhthvv́hi
\3p-fut tvv́níí.nàwhthvv́hi
\1s-inf aki.nàwhthv́hti
\2s-inf ja.nàwhthv́hti
\3s-inf ùù.nàwhthv́hti     uunàwhthv́hti
\Id-inf kinii.nàwhthv́hti
\Ed-inf òòkinii.nàwhthv́hti
\2d-inf stii.nàwhthv́hti
\Ip-inf ììkii.nàwhthv́hti
\Ep-inf òòkii.nàwhthv́hti
\2p-inf ììjii.nàwhthv́hti
\3p-inf uunii.nàwhthv́hti
\1s-presimp jí.náawhtha
\2s-presimp hi.nàwhtha     hiinàwhtha
\3s-presimp wika.náawhtha
\Id-presimp ììnií.náawhtha
\Ed-presimp woóstíí.nàwhtha
\2d-presimp stii.nàwhtha
\Ip-presimp ììtií.náawhtha
\Ep-presimp woójíí.nàwhtha
\2p-presimp ììjii.nàwhtha
\3p-presimp waníí.nàwhtha
\1s-futimp ji.náawhthvvhvvʔi
\2s-futimp hi.náawhthvvhvvʔi
\3s-futimp ka.náawhthvvhvvʔi
\Id-futimp ììnii.náawhthvvhvvʔi
\Ed-futimp òòstii.náawhthvvhvvʔi
\2d-futimp stii.náawhthvvhvvʔi
\Ip-futimp ììtii.náawhthvvhvvʔi
\Ep-futimp òòjii.náawhthvvhvvʔi
\2p-futimp ììjii.náawhthvvhvvʔi
\3p-futimp àànii.náawhthvvhvvʔi

\eng find (flexible, animate)

\1s-pres jii.náawhthíha     jináawhthíha
\2s-pres hii.náawhthíha
\3s-pres ka.náawhthíha
\Id-pres èènii.náawhthíha
\Ed-pres òòstii.náawhthíha
\2d-pres èèstii.náawhthíha
\Ip-pres èètii.náawhthíha
\Ep-pres òòjii.náawhthíha
\2p-pres èèjii.náawhthíha
\3p-pres àànii.náawhthíha
\1s-hab jii.náawhthiískóʔi
\2s-hab hii.náawhthiískóʔi
\3s-hab ka.náawhthiískóʔi
\Id-hab èènii.náawhthiískóʔi
\Ed-hab òòstii.náawhthiískóʔi
\2d-hab èèstii.náawhthiískóʔi
\Ip-hab èètii.náawhthiískóʔi
\Ep-hab òòjii.náawhthiískóʔi
\2p-hab èèjii.náawhthiískóʔi
\3p-hab àànii.náawhthiískóʔi
\1s-rempast jii.náawhthvvhvv́ʔi
\2s-rempast hii.náawhthvvhvv́ʔi
\3s-rempast ùù.náawhthvvhvv́ʔi
\Id-rempast èènii.náawhthvvhvv́ʔi
\Ed-rempast òòstii.náawhthvvhvv́ʔi
\2d-rempast èèstii.náawhthvvhvv́ʔi
\Ip-rempast èètii.náawhthvvhvv́ʔi
\Ep-rempast òòjii.náawhthvvhvv́ʔi
\2p-rempast èèjii.náawhthvvhvv́ʔi
\3p-rempast ùùnii.náawhthvvhvv́ʔi
\1s-reppast jii.náawhthvvhééʔi
\2s-reppast hii.náawhthvvhééʔi
\3s-reppast ùù.náawhthvvhééʔi
\Id-reppast èènii.náawhthvvhééʔi
\Ed-reppast òòstii.náawhthvvhééʔi
\2d-reppast èèstii.náawhthvvhééʔi
\Ip-reppast èètii.náawhthvvhééʔi
\Ep-reppast òòjii.náawhthvvhééʔi
\2p-reppast èèjii.náawhthvvhééʔi
\3p-reppast ùùnii.náawhthvvhééʔi
\1s-immpast jii.náawhtha
\2s-immpast hii.náawhtha
\3s-immpast ka.náawhtha
\Id-immpast èènii.náawhtha
\Ed-immpast òòstii.náawhtha
\2d-immpast èèstii.náawhtha
\Ip-immpast èètii.náawhtha
\Ep-immpast òòjii.náawhtha
\2p-immpast èèjii.náawhtha
\3p-immpast àànii.náawhtha
\1s-fut tajií.náawhthvv́hi
\2s-fut thií.náawhthvv́hi
\3s-fut taka.náawhthvv́hi
\Id-fut tayeéníí.nàwhthvv́hi
\Ed-fut tayoóstíí.nàwhthvv́hi
\2d-fut tayeéstíí.nàwhthvv́hi
\Ip-fut tayeétíí.nàwhthvv́hi
\Ep-fut tayoójíí.nàwhthvv́hi
\2p-fut tayeéjíí.nàwhthvv́hi
\3p-fut tvv́níí.nàwhthvv́hi
\1s-inf jii.nàwhthv́hti
\2s-inf hii.nàwhthv́hti
\3s-inf uu.nàwhthv́hti
\Id-inf eenii.nàwhthv́hti
\Ed-inf oostii.nàwhthv́hti
\2d-inf eestii.nàwhthv́hti
\Ip-inf eetii.nàwhthv́hti
\Ep-inf oojii.nàwhthv́hti
\2p-inf eejii.nàwhthv́hti
\3p-inf uunii.nàwhthv́hti
\1s-presimp jií.náawhtha
\2s-presimp hii.nàwhtha     hinàwhtha
\3s-presimp wika.náawhtha
\Id-presimp eéníí.nàwhtha
\Ed-presimp woóstíí.nàwhtha
\2d-presimp eestii.nàwhtha
\Ip-presimp eétíí.nàwhtha
\Ep-presimp woójíí.nàwhtha
\2p-presimp eejii.nàwhtha
\3p-presimp waníí.nàwhtha
\1s-futimp jii.náawhthvvhvvʔi
\2s-futimp hii.náawhthvvhvvʔi
\3s-futimp ka.náawhthvvhvvʔi
\Id-futimp èènii.náawhthvvhvvʔi
\Ed-futimp òòstii.náawhthvvhvvʔi
\2d-futimp èèstii.náawhthvvhvvʔi
\Ip-futimp èètii.náawhthvvhvvʔi
\Ep-futimp òòjii.náawhthvvhvvʔi
\2p-futimp èèjii.náawhthvvhvvʔi
\3p-futimp àànii.náawhthvvhvvʔi

\eng find (liquid)

\1s-pres ji.nèèwhthíha
\2s-pres hi.neewhthíha
\3s-pres ka.neewhthíha
\Id-pres ììnii.neewhthíha
\Ed-pres òòstii.neewhthíha
\2d-pres stii.neewhthíha
\Ip-pres ììtii.neewhthíha
\Ep-pres òòjii.neewhthíha
\2p-pres ììjii.neewhthíha
\3p-pres àànii.newhthíha
\1s-hab ji.nèèwhthiískóʔi
\2s-hab hi.neewhthiískóʔi
\3s-hab ̀ka.neewhthiískóʔi
\Id-hab ììnii.neewhthiískóʔi
\Ed-hab òòstii.neewhthiískóʔi
\2d-hab stii.neewhthiískóʔi
\Ip-hab ììtii.neewhthiískóʔi
\Ep-hab òòjii.neewhthiískóʔi
\2p-hab ììjii.neewhthiískóʔi
\3p-hab àànii.neewhthiískóʔi
\1s-rempast ààki.neewhthvvhvv́ʔi
\2s-rempast ja.neewhthvvhvv́ʔi
\3s-rempast ùù.neewhthvvhvv́ʔi
\Id-rempast kinii.neewhthvvhvv́ʔi
\Ed-rempast òòkinii.neewhthvvhvv́ʔi
\2d-rempast stii.neewhthvvhvv́ʔi
\Ip-rempast ììkii.neewhthvvhvv́ʔi
\Ep-rempast òòkii.neewhthvvhvv́ʔi
\2p-rempast ììjii.neewhthvvhvv́ʔi
\3p-rempast ùùnii.neewhthvvhvv́ʔi
\1s-reppast ààki.neewhthvvhééʔi
\2s-reppast ja.neewhthvvhééʔi
\3s-reppast ùù.neewhthvvhééʔi
\Id-reppast kinii.neewhthvvhééʔi
\Ed-reppast òòkinii.neewhthvvhééʔi
\2d-reppast stii.neewhthvvhééʔi
\Ip-reppast ììkii.neewhthvvhééʔi
\Ep-reppast òòkii.neewhthvvhééʔi
\2p-reppast ììjii.neewhthvvhééʔi
\3p-reppast ùùnii.neewhthvvhééʔi
\1s-immpast ji.nèèwáhtha
\2s-immpast hi.neehwáhtha
\3s-immpast ka.neehwáhtha
\Id-immpast ììnii.neehwáhtha
\Ed-immpast òòstii.neehwáhtha
\2d-immpast stii.neehwáhtha
\Ip-immpast ììtii.neehwáhtha
\Ep-immpast òòjii.neehwáhtha
\2p-immpast ììjii.neehwáhtha
\3p-immpast àànii.neehwáhtha
\1s-fut taji.néewhthvv́hi
\2s-fut thi.nééwhthvvhi
\3s-fut taka.nééwhthvvhi
\Id-fut tàànií.nééwhthvvhi
\Ed-fut tayoóstíí.neewhthvvhi
\2d-fut tastií.nééwhthvvhi
\Ip-fut tààtií.nééwhthvvhi
\Ep-fut taayoójíí.neewhthvvhi
\2p-fut tààjií.nééwhthvvhi
\3p-fut tvv́níí.neewhthvvhi
\1s-inf aki.neewhthv́hti
\2s-inf ja.neewhthv́hti
\3s-inf uu.neewhthv́hti
\Id-inf kinii.neewhthv́hti
\Ed-inf ookinii.neewhthv́hti
\2d-inf stii.neewhthv́hti
\Ip-inf ììkii.neewhthv́hti
\Ep-inf ookii.neewhthv́hti
\2p-inf ììjii.neewhthv́hti
\3p-inf uunii.neewhthv́hti
\1s-presimp ji.néewáhtha
\2s-presimp hi.neehwahtha
\3s-presimp wika.nééhwahtha
\Id-presimp ììnií.nééhwahtha
\Ed-presimp woóstíí.neehwahtha
\2d-presimp stii.neehwahtha
\Ip-presimp ììtií.nééhwahtha
\Ep-presimp woójíí.neehwahtha
\2p-presimp ììjii.neehwahtha
\3p-presimp waníí.neehwahtha
\1s-futimp ji.nèèwhthvvhvvʔi
\2s-futimp hi.neewhthvvhvvʔi
\3s-futimp ka.neewhthvvhvvʔi
\Id-futimp ììnii.neewhthvvhvvʔi
\Ed-futimp òòstii.neewhthvvhvvʔi
\2d-futimp stii.neewhthvvhvvʔi
\Ip-futimp ììtii.neewhthvvhvvʔi
\Ep-futimp òòjii.neewhthvvhvvʔi
\2p-futimp ììjii.neewhthvvhvvʔi
\3p-futimp àànii.neewhthvvhvvʔi

\eng find (long)

\1s-pres ji.yv̀v̀wahthíha     jiiyv̀v̀wahtíha
\2s-pres hi.yvvhwahthíha
\3s-pres àà.yvvhwahthíha
\Id-pres ììnii.yvvhwahthíha
\Ed-pres òòstii.yvvhwahthíha
\2d-pres stii.yvvhwahthíha
\Ip-pres ììtii.yvvhwahthíha
\Ep-pres òòjii.yvvhwahthíha
\2p-pres ììjii.yvvhwahthíha
\3p-pres àànii.yvvhwahthíha
\1s-hab ji.yv̀v̀wahthiiskóʔi
\2s-hab hi.yvvhwahthiiskóʔi
\3s-hab àà.yvvhwahthiiskóʔi     ààyvvhwahthiískóʔi
\Id-hab ììnii.yvvhwahthiiskóʔi
\Ed-hab òòstii.yvvhwahthiiskóʔi
\2d-hab stii.yvvhwahthiiskóʔi
\Ip-hab ììtii.yvvhwahthiiskóʔi
\Ep-hab òòjii.yvvhwahthiiskóʔi
\2p-hab ììjii.yvvhwahthiiskóʔi
\3p-hab àànii.yvvhwahthiiskóʔi
\1s-rempast ààki.yvwhthvvhvv́ʔi
\2s-rempast ja.yvwhthvvhvv́ʔi
\3s-rempast ùù.yvwhthvvhvv́ʔi     ùùyvvhwahthvvhvv́ʔi
\Id-rempast kinii.yvwhthvvhvv́ʔi
\Ed-rempast òòkinii.yvwhthvvhvv́ʔi
\2d-rempast stii.yvwhthvvhvv́ʔi
\Ip-rempast ììkii.yvwhthvvhvv́ʔi
\Ep-rempast òòkii.yvwhthvvhvv́ʔi
\2p-rempast ììjii.yvwhthvvhvv́ʔi
\3p-rempast ùùnii.yvwhthvvhvv́ʔi
\1s-reppast ààki.yvwhthvvhééʔi
\2s-reppast ja.yvwhthvvhééʔi
\3s-reppast ùù.yvwhthvvhééʔi
\Id-reppast kinii.yvwhthvvhééʔi
\Ed-reppast òòkinii.yvwhthvvhééʔi
\2d-reppast stii.yvwhthvvhééʔi
\Ip-reppast ììkii.yvwhthvvhééʔi
\Ep-reppast òòkii.yvwhthvvhééʔi
\2p-reppast ììjii.yvwhthvvhééʔi
\3p-reppast ùùnii.yvwhthvvhééʔi
\1s-immpast ji.yv̀v̀wáhtha
\2s-immpast hi.yvvhwáhtha
\3s-immpast àà.yvvhwáhtha
\Id-immpast ììnii.yvvhwáhtha
\Ed-immpast òòstii.yvvhwáhtha
\2d-immpast stii.yvvhwáhtha
\Ip-immpast ììtii.yvvhwáhtha
\Ep-immpast òòjii.yvvhwáhtha
\2p-immpast ììjii.yvvhwáhtha
\3p-immpast àànii.yvvhwáhtha
\1s-fut tajii.yv́vwahthvv́hi
\2s-fut thi.yv́v́hwahthvvhi
\3s-fut tvv́.yv́v́hwahthvvhi
\Id-fut tàànií.yv́v́hwahthvvhi
\Ed-fut tayoóstíí.yvvhwahthvvhi
\2d-fut tastií.yv́v́hwahthvvhi
\Ip-fut tààtií.yv́v́hwahthvvhi
\Ep-fut tayoójíí.yvvhwahthvvhi
\2p-fut tààjií.yv́v́hwahthvvhi
\3p-fut tvv́níí.yvvhwahthvvhi
\1s-inf aki.yvvhwahthv́hti
\2s-inf ja.yvvhwahthv́hti
\3s-inf uu.yvvhwahthv́hti     uuyvvhwahthvhti
\Id-inf kinii.yvvhwahthv́hti
\Ed-inf ookinii.yvvhwahthv́hti
\2d-inf stii.yvvhwahthv́hti
\Ip-inf ììkii.yvvhwahthv́hti
\Ep-inf ookii.yvvhwahthv́hti
\2p-inf ììjii.yvvhwahthv́hti
\3p-inf uunii.yvvhwahthv́hti
\1s-presimp ji.yv́vwáhtha
\2s-presimp hi.yvvhwahtha
\3s-presimp wa.yv́v́hwahtha
\Id-presimp ììnií.yv́v́hwahtha
\Ed-presimp woóstíí.yvvhwahtha
\2d-presimp stii.yvvhwahtha
\Ip-presimp ììtií.yv́v́hwahtha
\Ep-presimp woójíí.yvvhwahtha
\2p-presimp ììjii.yvvhwahtha
\3p-presimp waníí.yvvhwahtha
\1s-futimp ji.yv̀v̀wahthvvhvvʔi
\2s-futimp hi.yvvhwahthvvhvvʔi
\3s-futimp àà.yvvhwahthvvhvvʔi
\Id-futimp ììnii.yvvhwahthvvhvvʔi
\Ed-futimp òòstii.yvvhwahthvvhvvʔi
\2d-futimp stii.yvvhwahthvvhvvʔi
\Ip-futimp ììtii.yvvhwahthvvhvvʔi
\Ep-futimp òòjii.yvvhwahthvvhvvʔi
\2p-futimp ììjii.yvvhwahthvvhvvʔi
\3p-futimp àànii.yvvhwahthvvhvvʔi

\eng find (neutral)

\1s-pres jìì.wahthíha
\2s-pres hi.hwahthíha
\3s-pres àà.hwahthíha
\Id-pres ììnii.hwahthíha
\Ed-pres òòstii.hwahthíha
\2d-pres stii.hwahthíha
\Ip-pres ììtii.hwahthíha
\Ep-pres òòjii.hwahthíha
\2p-pres ììjii.hwahthíha
\3p-pres àànii.hwahthíha
\1s-hab jìì.wahthiiskóʔi
\2s-hab hi.hwahthiiskóʔi
\3s-hab àà.hwahthiiskóʔi
\Id-hab ììnii.hwahthiiskóʔi
\Ed-hab òòstii.hwahthiiskóʔi
\2d-hab stii.hwahthiiskóʔi
\Ip-hab ììtii.hwahthiiskóʔi
\Ep-hab òòjii.hwahthiiskóʔi
\2p-hab ììjii.hwahthiiskóʔi
\3p-hab àànii.hwahthiiskóʔi
\1s-rempast ààki.wahthvvhvv́ʔi (ààkhiwahthvvhvv́ʔi)
\2s-rempast ja.wahthvvhvv́ʔi (chawahthvvhvv́ʔi)     jawahthvhvʔi
\3s-rempast ùù.hwahthvvhvv́ʔi
\Id-rempast kinii.hwahthvvhvv́ʔi
\Ed-rempast òòkinii.hwahthvvhvv́ʔi
\2d-rempast stii.hwahthvvhvv́ʔi
\Ip-rempast ììkii.hwahthvvhvv́ʔi
\Ep-rempast òòkii.hwahthvvhvv́ʔi
\2p-rempast ììjii.hwahthvvhvv́ʔi
\3p-rempast ùùnii.hwahthvvhvv́ʔi
\1s-reppast ààki.wahthvvhééʔi (ààkhiwahthvvhééʔi)
\2s-reppast ja.wahthvvhééʔi (chawahthvvhééʔi)
\3s-reppast ùù.hwahthvvhééʔi
\Id-reppast kinii.hwahthvvhééʔi
\Ed-reppast òòkinii.hwahthvvhééʔi
\2d-reppast stii.hwahthvvhééʔi
\Ip-reppast ììkii.hwahthvvhééʔi
\Ep-reppast òòkii.hwahthvvhééʔi
\2p-reppast ììjii.hwahthvvhééʔi
\3p-reppast ùùnii.hwahthvvhééʔi
\1s-immpast jìì.wáhtha
\2s-immpast hi.hwáhtha
\3s-immpast àà.hwáhtha
\Id-immpast ììnii.hwáhtha
\Ed-immpast òòstii.hwáhtha
\2d-immpast stii.hwáhtha
\Ip-immpast ììtii.hwáhtha     iihwahtha
\Ep-immpast òòjii.hwáhtha     okihwahtha
\2p-immpast ììjii.hwáhtha
\3p-immpast àànii.hwáhtha
\1s-fut tajíi.wahthvv́hi
\2s-fut thi.hwáhthvvhi
\3s-fut tvv́.hwáhthvvhi
\Id-fut tàànií.hwáhthvvhi
\Ed-fut tayoóstíí.hwahthvvhi
\2d-fut tastií.hwáhthvvhi
\Ip-fut tààtií.hwáhthvvhi
\Ep-fut tayoójíí.hwahthvvhi
\2p-fut tààjií.hwáhthvvhi
\3p-fut tvv́níí.hwahthvvhi
\1s-inf aki.wahthv́hti (akhiwahthv́hti)
\2s-inf ja.wahthv́hti (chawahthv́hti)
\3s-inf uu.hwahthv́hti
\Id-inf kinii.hwahthv́hti
\Ed-inf ookinii.hwahthv́hti
\2d-inf stii.hwahthv́hti
\Ip-inf ììkii.hwahthv́hti
\Ep-inf ookii.hwahthv́hti
\2p-inf ììjii.hwahthv́hti
\3p-inf uunii.hwahthv́hti
\1s-presimp jíi.wáhtha
\2s-presimp hi.hwahtha
\3s-presimp wa.hwáhtha
\Id-presimp ììnií.hwáhtha
\Ed-presimp woóstíí.hwahtha
\2d-presimp stii.hwahtha
\Ip-presimp ììtií.hwáhtha
\Ep-presimp woójíí.hwahtha
\2p-presimp ììjii.hwahtha
\3p-presimp waníí.hwahtha
\1s-futimp jìì.wahthvvhvvʔi
\2s-futimp hi.hwahthvvhvvʔi
\3s-futimp àà.hwahthvvhvvʔi
\Id-futimp ììnii.hwahthvvhvvʔi
\Ed-futimp òòstii.hwahthvvhvvʔi
\2d-futimp stii.hwahthvvhvvʔi
\Ip-futimp ììtii.hwahthvvhvvʔi
\Ep-futimp òòjii.hwahthvvhvvʔi
\2p-futimp ììjii.hwahthvvhvvʔi
\3p-futimp àànii.hwahthvvhvvʔi

\eng fish

\1s-pres k.ààsuúhv́ska
\2s-pres h.asuúhv́ska
\3s-pres àà.suúhv́ska
\Id-pres ììn.asuúhv́ska
\Ed-pres òòst.asuúhv́ska
\2d-pres st.asuúhv́ska
\Ip-pres ììt.asuúhv́ska
\Ep-pres òòj.asuúhv́ska
\2p-pres ììj.asuúhv́ska
\3p-pres ààn.asuúhv́ska
\1s-hab k.ààsuúhv́skóóʔi
\2s-hab h.asuúhv́skóóʔi
\3s-hab àà.suúhv́skóóʔi
\Id-hab ììn.asuúhv́skóóʔi
\Ed-hab òòst.asuúhv́skóóʔi
\2d-hab st.asuúhv́skóóʔi
\Ip-hab ììt.asuúhv́skóóʔi
\Ep-hab òòj.asuúhv́skóóʔi
\2p-hab ììj.asuúhv́skóóʔi
\3p-hab ààn.asuúhv́skóóʔi
\1s-rempast ààk.suúhnv́v́ʔi
\2s-rempast j.suúhnv́v́ʔi (chsuúhnv́v́ʔi)
\3s-rempast ùù.suúhnv́v́ʔi
\Id-rempast kin.asuúhnv́v́ʔi
\Ed-rempast òòkin.asuúhnv́v́ʔi
\2d-rempast st.asuúhnv́v́ʔi
\Ip-rempast ììk.asuúhnv́v́ʔi
\Ep-rempast òòk.asuúhnv́v́ʔi
\2p-rempast ììj.asuúhnv́v́ʔi
\3p-rempast ùùn.asuúhnv́v́ʔi
\1s-reppast ààk.suúnéʔi
\2s-reppast j.suúnéʔi (chsuúnéʔi)
\3s-reppast ùù.suúnéʔi
\Id-reppast kin.asuúnéʔi
\Ed-reppast òòkin.asuúnéʔi
\2d-reppast st.asuúnéʔi
\Ip-reppast ììk.asuúnéʔi
\Ep-reppast òòk.asuúnéʔi
\2p-reppast ììj.asuúnéʔi
\3p-reppast ùùn.asuúnéʔi
\1s-immpast k.ààsuúhv́vka
\2s-immpast h.asuúhv́vka
\3s-immpast àà.suúhv́vka
\Id-immpast ììn.asuúhv́vka
\Ed-immpast òòst.asuúhv́vka
\2d-immpast st.asuúhv́vka
\Ip-immpast ììt.asuúhv́vka
\Ep-immpast òòj.asuúhv́vka
\2p-immpast ììj.asuúhv́vka
\3p-immpast ààn.asuúhv́vka
\1s-fut tak.áasuuhni
\2s-fut th.asúúhni
\3s-fut tvv.súúhni
\Id-fut tààn.asúúhni
\Ed-fut tayoost.ásuuhni
\2d-fut tààst.asúúhni
\Ip-fut tààt.asúúhni
\Ep-fut tayooj.ásuuhni
\2p-fut tààj.asúúhni
\3p-fut tvvn.ásuuhni
\1s-inf ak.súhti
\2s-inf j.súhti (chsúhti)
\3s-inf uu.súhti
\Id-inf kin.asúhti
\Ed-inf ookin.asúhti
\2d-inf st.asúhti
\Ip-inf ììk.asúhti
\Ep-inf ook.asúhti
\2p-inf ììj.asúhti
\3p-inf uun.asúhti
\1s-presimp k.áasuúhv́vka
\2s-presimp h.asuuhv̀v̀ka
\3s-presimp w.asúúhv̀v̀ka
\Id-presimp ììn.asúúhv̀v̀ka
\Ed-presimp woost.ásuuhv̀v̀ka
\2d-presimp st.asuuhv̀v̀ka
\Ip-presimp ììt.asúúhv̀v̀ka
\Ep-presimp wooj.ásuuhv̀v̀ka
\2p-presimp ììj.asuuhv̀v̀ka
\3p-presimp wan.ásuuhv̀v̀ka
\1s-futimp k.ààsuúhnv́v́ʔi
\2s-futimp h.asuúhnv́v́ʔi
\3s-futimp àà.suúhnv́v́ʔi
\Id-futimp ììn.asuúhnv́v́ʔi
\Ed-futimp òòst.asuúhnv́v́ʔi
\2d-futimp st.asuúhnv́v́ʔi
\Ip-futimp ììt.asuúhnv́v́ʔi
\Ep-futimp òòj.asuúhnv́v́ʔi
\2p-futimp ììj.asuúhnv́v́ʔi
\3p-futimp ààn.asuúhnv́v́ʔi

\eng give (somebody something) (liquid)

\1s-pres jii.nèènéha
\2s-pres hii.nèènéha
\3s-pres ka.neehnéha
\Id-pres èènii.nèènéha
\Ed-pres òòstii.nèènéha
\2d-pres èèstii.nèènéha
\Ip-pres èètii.nèènéha
\Ep-pres òòjii.nèènéha
\2p-pres èèjii.nèènéha
\3p-pres àànii.neehnéha
\1s-hab jii.nèènehóʔi
\2s-hab hii.nèènehóʔi
\3s-hab ka.neehnehóʔi
\Id-hab èènii.nèènehóʔi
\Ed-hab òòstii.nèènehóʔi
\2d-hab èèstii.nèènehóʔi
\Ip-hab èètii.nèènehóʔi
\Ep-hab òòjii.nèènehóʔi
\2p-hab èèjii.nèènehóʔi
\3p-hab àànii.neehnehóʔi
\1s-rempast jii.nèèneélv́v́ʔi
\2s-rempast hii.nèèneélv́v́ʔi
\3s-rempast ùù.neehneélv́v́ʔi
\Id-rempast èènii.nèèneélv́v́ʔi
\Ed-rempast òòstii.nèèneélv́v́ʔi
\2d-rempast èèstii.nèèneélv́v́ʔi
\Ip-rempast èètii.nèèneélv́v́ʔi
\Ep-rempast òòjii.nèèneélv́v́ʔi
\2p-rempast èèjii.nèèneélv́v́ʔi
\3p-rempast ùùnii.neehneélv́v́ʔi
\1s-reppast jii.nèèneeléʔi
\2s-reppast hii.nèèneeléʔi
\3s-reppast ùù.neehneeléʔi
\Id-reppast èènii.nèèneeléʔi
\Ed-reppast òòstii.nèèneeléʔi
\2d-reppast èèstii.nèèneeléʔi
\Ip-reppast èètii.nèèneeléʔi
\Ep-reppast òòjii.nèèneeléʔi
\2p-reppast èèjii.nèèneeléʔi
\3p-reppast ùùnii.neehneeléʔi
\1s-immpast jii.neʔv́si
\2s-immpast hii.neʔv́si
\3s-immpast ka.neehv́si
\Id-immpast èènii.nèʔv́si
\Ed-immpast òòstii.nèʔv́si
\2d-immpast èèstii.nèʔv́si
\Ip-immpast èètii.nèʔv́si
\Ep-immpast òòjii.nèʔv́si
\2p-immpast èèjii.nèʔv́si
\3p-immpast àànii.neehv́si
\1s-fut tajii.néeneeli
\2s-fut thii.nééneeli
\3s-fut taka.nééhneeli
\Id-fut tayeeníí.nèèneeli
\Ed-fut tayoostíí.nèèneeli
\2d-fut tayeestíí.nèèneeli
\Ip-fut tayeetíí.nèèneeli
\Ep-fut tayoojíí.nèèneeli
\2p-fut tayeejíí.nèèneeli
\3p-fut tvvníí.neehneeli
\1s-inf jii.nèènehti
\2s-inf hii.nèènehti
\3s-inf uu.neehnéhti
\Id-inf eenìì.nèènehti
\Ed-inf oostìì.nèènehti
\2d-inf eestii.nèènehti
\Ip-inf eetii.nèènehti
\Ep-inf oojii.nèènehti
\2p-inf eejii.nèènehti
\3p-inf uunii.neehnéhti
\1s-presimp jii.néʔvsi
\2s-presimp hii.nèʔvsi
\3s-presimp wika.nééhvsi
\Id-presimp eeníí.nèʔv́si
\Ed-presimp woostíí.nèʔv́si
\2d-presimp eestii.nèʔvsi
\Ip-presimp eetíí.nèʔv́si
\Ep-presimp woojíí.nèʔv́si
\2p-presimp eejii.nèʔvsi
\3p-presimp waníí.neehvvsi
\1s-futimp jii.nèèneelv́v́ʔi
\2s-futimp hii.nèèneelv́v́ʔi
\3s-futimp ka.neehneelv́v́ʔi
\Id-futimp èènii.nèèneelv́v́ʔi
\Ed-futimp òòstii.nèèneelv́v́ʔi
\2d-futimp èèstii.nèèneelv́v́ʔi
\Ip-futimp èètii.nèèneelv́v́ʔi
\Ep-futimp òòjii.nèèneelv́v́ʔi
\2p-futimp èèjii.nèèneelv́v́ʔi
\3p-futimp àànii.neehneelv́v́ʔi

\eng give (somebody something) (long)

\1s-pres jíí.teeha
\2s-pres híí.teeha
\3s-pres àà.teeha
\Id-pres èènii.tééha
\Ed-pres òòstii.tééha
\2d-pres èèstii.tééha
\Ip-pres èètii.tééha
\Ep-pres òòjii.tééha
\2p-pres èèjii.tééha
\3p-pres àànii.tééha
\1s-hab jii.tééhóóʔi
\2s-hab hii.tééhóóʔi
\3s-hab àà.teehóóʔi
\Id-hab èènii.tééhóóʔi
\Ed-hab òòstii.tééhóóʔi
\2d-hab èèstii.tééhóóʔi
\Ip-hab èètii.tééhóóʔi
\Ep-hab òòjii.tééhóóʔi
\2p-hab èèjii.tééhóóʔi
\3p-hab àànii.tééhóóʔi
\1s-rempast jíí.teelvvʔi
\2s-rempast híí.teelvvʔi
\3s-rempast ùù.téélvvʔi
\Id-rempast èènii.téélvvʔi
\Ed-rempast òòstíí.teelvvʔi
\2d-rempast èèstíí.teelvvʔi
\Ip-rempast èètíí.teelvvʔi
\Ep-rempast òòjíí.teelvvʔi
\2p-rempast èèjíí.teelvvʔi
\3p-rempast ùùníí.teelvvʔi
\1s-reppast jii.téélééʔi
\2s-reppast hii.téélééʔi
\3s-reppast ùù.téélééʔi
\Id-reppast èènii.téélééʔi
\Ed-reppast òòstii.téélééʔi
\2d-reppast èèstii.téélééʔi
\Ip-reppast èètii.téélééʔi
\Ep-reppast òòji.téélééʔi
\2p-reppast èèjii.téélééʔi
\3p-reppast ùùnii.téélééʔi
\1s-immpast jii.tíisi
\2s-immpast hii.tíisi
\3s-immpast àà.tíisi
\Id-immpast èènii.tíisi
\Ed-immpast òòstii.tíisi
\2d-immpast èèstii.tíisi
\Ip-immpast èètii.tíisi
\Ep-immpast òòjii.tíisi
\2p-immpast èèjii.tíisi
\3p-immpast àànii.tíisi
\1s-fut tajíí.teeli
\2s-fut thíí.teeli
\3s-fut tv́v́.teli
\Id-fut tayeeníí.teeli
\Ed-fut tayoostíí.teeli
\2d-fut tayeestíí.teeli
\Ip-fut tayeetíí.teeli
\Ep-fut tayoojíí.teeli
\2p-fut tayeejíí.teeli
\3p-fut tvvníí.teeli
\1s-inf jii.téhti
\2s-inf hii.téhti
\3s-inf uu.téhti
\Id-inf eenii.téhti
\Ed-inf oostii.téhti
\2d-inf eestii.téhti
\Ip-inf eetii.téhti
\Ep-inf oojii.téhti
\2p-inf eejii.téhti
\3p-inf uunii.téhti
\1s-presimp jii.tíisi
\2s-presimp hii.tíisi
\3s-presimp wa.tíisi
\Id-presimp eeníí.tììsi
\Ed-presimp woostíí.tììsi
\2d-presimp eestii.tììsi
\Ip-presimp eetíí.tììsi
\Ep-presimp woojíí.tììsi
\2p-presimp eejii.tììsi
\3p-presimp waníí.tììsi
\1s-futimp jii.téélvvʔi
\2s-futimp hii.téélvvʔi
\3s-futimp àà.téélvvʔi
\Id-futimp èènii.téélvvʔi
\Ed-futimp òòstii.téélvvʔi
\2d-futimp èèstii.téélvvʔi
\Ip-futimp èètii.téélvvʔi
\Ep-futimp òòjii.téélvvʔi
\2p-futimp èèjii.téélvvʔi
\3p-futimp àànii.téélvvʔi

\eng give (somebody something) (neutral)

\1s-pres jìì.neha
\2s-pres hìì.neha
\3s-pres àà.hneha
\Id-pres èènìì.neha
\Ed-pres òòstìì.neha
\2d-pres èèstìì.neha
\Ip-pres èètìì.neha
\Ep-pres òòjìì.neha
\2p-pres èèjìì.neha
\3p-pres àànii.hneha
\1s-hab jìì.neehóʔi
\2s-hab hìì.neehóʔi
\3s-hab àà.hneehóʔi     ààhneéhóʔi
\Id-hab èènìì.neehóʔi
\Ed-hab òòstìì.neehóʔi
\2d-hab èèstìì.neehóʔi
\Ip-hab èètìì.neehóʔi
\Ep-hab òòjìì.neehóʔi
\2p-hab èèjìì.neehóʔi
\3p-hab àànii.hnééhóʔi
\1s-rempast jìì.neelvvʔi
\2s-rempast hìì.neelvvʔi
\3s-rempast ùù.hneelv́v́ʔi     ùùhneélv́v́ʔi
\Id-rempast èènìì.neelvvʔi
\Ed-rempast òòstìì.neelvvʔi
\2d-rempast èèstìì.neelvvʔi
\Ip-rempast èètìì.neelvvʔi
\Ep-rempast òòjìì.neelvvʔi
\2p-rempast èèjìì.neelvvʔi
\3p-rempast ùùnii.hneelv́v́ʔi
\1s-reppast jìì.neeléʔi
\2s-reppast hìì.neeléʔi
\3s-reppast ùù.hneeléʔi
\Id-reppast èènìì.neeléʔi
\Ed-reppast òòstìì.neeléʔi
\2d-reppast èèstìì.neeléʔi
\Ip-reppast èètìì.neeléʔi
\Ep-reppast òòjìì.neeléʔi
\2p-reppast èèjìì.neeléʔi
\3p-reppast ùùnii.hneeléʔi
\1s-immpast jì.ʔvvsi
\2s-immpast hì.ʔvvsi
\3s-immpast àà.hvvsi
\Id-immpast èèni.ʔvvsi
\Ed-immpast òòsti.ʔvvsi
\2d-immpast èèsti.ʔvvsi
\Ip-immpast èèti.ʔvvsi
\Ep-immpast òòji.ʔvvsi
\2p-immpast èèji.ʔvvsi
\3p-immpast àànii.hvvsi
\1s-fut tajíi.neeli
\2s-fut thíi.neeli
\3s-fut tvv.hnééli
\Id-fut tayeeníi.neeli
\Ed-fut tayoostíi.neeli
\2d-fut tayeestíi.neeli
\Ip-fut tayeetíi.neeli
\Ep-fut tayoojíi.neeli
\2p-fut tayeejíi.neeli
\3p-fut tvvníí.hneeli
\1s-inf jìì.neehti
\2s-inf hìì.neehti
\3s-inf uu.hnééhti     ùùhnéhti
\Id-inf eenìì.neehti
\Ed-inf oostìì.neehti
\2d-inf eestìì.neehti
\Ip-inf eetìì.neehti
\Ep-inf oojìì.neehti
\2p-inf ejìì.neehti
\3p-inf unìì.hnééhti
\1s-presimp jí.ʔvsi
\2s-presimp hi.ʔvsi
\3s-presimp wa.hv́v́si
\Id-presimp eení.ʔvvsi
\Ed-presimp woostí.ʔvvsi
\2d-presimp eesti.ʔvvsi
\Ip-presimp eetí.ʔvvsi
\Ep-presimp woojí.ʔvvsi
\2p-presimp eeji.ʔvvsi
\3p-presimp waníí.hvvsi
\1s-futimp jìì.neelv́v́ʔi
\2s-futimp hìì.neelv́v́ʔi
\3s-futimp àà.hneelv́v́ʔi
\Id-futimp èènìì.neelv́v́ʔi
\Ed-futimp òòstìì.neelv́v́ʔi
\2d-futimp èèstìì.neelv́v́ʔi
\Ip-futimp èètìì.neelv́v́ʔi
\Ep-futimp òòjìì.neelv́v́ʔi
\2p-futimp èèjìì.neelv́v́ʔi
\3p-futimp àànii.hneelv́v́ʔi

\eng greet someone

\1s-pres jii.yóóliha
\2s-pres hii.yóóliha
\3s-pres àà.yóóliha
\Id-pres èènii.yóóliha
\Ed-pres òòstii.yóóliha
\2d-pres èèstii.yóóliha
\Ip-pres èètii.yóóliha
\Ep-pres òòjii.yóóliha
\2p-pres èèjii.yóóliha
\3p-pres àànii.yóóliha
\1s-hab jii.yóólihóóʔi
\2s-hab hii.yóólihóóʔi
\3s-hab àà.yóólihóóʔi
\Id-hab èènii.yóólihóóʔi
\Ed-hab òòstii.yóólihóóʔi
\2d-hab èèstii.yóólihóóʔi
\Ip-hab èètii.yóólihóóʔi
\Ep-hab òòjii.yóólihóóʔi
\2p-hab èèjii.yóólihóóʔi
\3p-hab àànii.yóólihóóʔi
\1s-rempast jii.yoolíilvvʔi
\2s-rempast hii.yoolíilvvʔi
\3s-rempast ùù.yoolíilvvʔi
\Id-rempast èènii.yoolíilvvʔi
\Ed-rempast òòstii.yoolíilvvʔi
\2d-rempast èèstii.yoolíilvvʔi
\Ip-rempast èètii.yoolíilvvʔi
\Ep-rempast òòjii.yoolíilvvʔi
\2p-rempast èèjii.yoolíilvvʔi
\3p-rempast ùùnii.yoolíilvvʔi
\1s-reppast jii.yoolíilééʔi
\2s-reppast hii.yoolíilééʔi
\3s-reppast ùù.yoolíilééʔi
\Id-reppast èènii.yoolíílééʔi
\Ed-reppast òòstii.yoolíilééʔi
\2d-reppast èèstii.yoolíilééʔi
\Ip-reppast èètii.yoolíilééʔi
\Ep-reppast òòjii.yoolíilééʔi
\2p-reppast èèjii.yoolíilééʔi
\3p-reppast ùùnii.yoolíilééʔi
\1s-immpast jii.yoolíka
\2s-immpast hii.yoolíka
\3s-immpast àà.yoolíka
\Id-immpast èènii.yoolíka
\Ed-immpast òòstii.yoolíka
\2d-immpast èèstii.yoolíka
\Ip-immpast èètii.yoolíka
\Ep-immpast òòjii.yoolíka
\2p-immpast èèjii.yoolíka
\3p-immpast àànii.yoolíka
\1s-fut tajii.yóólììli
\2s-fut thii.yóólììli
\3s-fut tvv.yóólììli
\Id-fut tayeeníí.yoolììli
\Ed-fut tayoostíí.yoolììli
\2d-fut tayeestíí.yoolììli
\Ip-fut tayeetíí.yoolììli
\Ep-fut tayoojíí.yoolììli
\2p-fut tayeejíí.yoolììli
\3p-fut tvvníí.yoolììli
\1s-inf jii.yoolíisti
\2s-inf hii.yoolíisti
\3s-inf uu.yoolíisti
\Id-inf eenii.yoolíisti
\Ed-inf oostii.yoolíisti
\2d-inf eestii.yoolíisti
\Ip-inf eetii.yoolíisti
\Ep-inf oojii.yoolíisti
\2p-inf eejii.yoolíisti
\3p-inf uunii.yoolíisti
\1s-presimp jii.yóólika
\2s-presimp hii.yoolika
\3s-presimp wa.yóólika
\Id-presimp eeníí.yoolika
\Ed-presimp woostíí.yoolika
\2d-presimp eestii.yoolika
\Ip-presimp eetíí.yoolika
\Ep-presimp woojíí.yoolika
\2p-presimp eejii.yoolika
\3p-presimp waníí.yoolika
\1s-futimp jii.yoolíilvvʔi
\2s-futimp hii.yoolíilvvʔi
\3s-futimp àà.yoolíilvvʔi
\Id-futimp èènii.yoolíilvvʔi
\Ed-futimp òòstii.yoolíilvvʔi
\2d-futimp èèstii.yoolíilvvʔi
\Ip-futimp èètii.yoolíilvvʔi
\Ep-futimp òòjii.yoolíilvvʔi
\2p-futimp èèjii.yoolíilvvʔi
\3p-futimp àànii.yoolíilvvʔi

\eng handle (animate)

\1s-pres jìì.ʔniitóoha
\2s-pres hìì.ʔniitóoha
\3s-pres ka.hniitóoha
\Id-pres èènìì.ʔniitóoha
\Ed-pres òòstìì.ʔniitóoha
\2d-pres èèstìì.ʔniitóoha
\Ip-pres èètìì.ʔniitóoha
\Ep-pres òòjìì.ʔniitóoha
\2p-pres èèjìì.ʔniitóoha
\3p-pres àànii.hniitóoha
\1s-hab jìì.ʔniitóohóóʔi
\2s-hab hìì.ʔniitóohóóʔi
\3s-hab ka.hniitóohóóʔi
\Id-hab èènìì.ʔniitóohóóʔi
\Ed-hab òòstìì.ʔniitóohóóʔi
\2d-hab èèstìì.ʔniitóohóóʔi
\Ip-hab èètìì.ʔniitóohóóʔi
\Ep-hab òòjìì.ʔniitóohóóʔi
\2p-hab èèjìì.ʔniitóohóóʔi
\3p-hab àànii.hniitóohóóʔi
\1s-rempast jìì.ʔniitóolvv́ʔi
\2s-rempast hìì.ʔniitóolvv́ʔi
\3s-rempast ùù.hniitóolvv́ʔi
\Id-rempast èènìì.ʔniitóolvv́ʔi
\Ed-rempast òòstìì.ʔniitóolvv́ʔi
\2d-rempast èèstìì.ʔniitóolvv́ʔi
\Ip-rempast èètìì.ʔniitóolvv́ʔi
\Ep-rempast òòjìì.ʔniitóolvv́ʔi
\2p-rempast èèjìì.ʔniitóolvv́ʔi
\3p-rempast ùùnii.hniitóolvv́ʔi
\1s-reppast jìì.ʔniitóoleéʔi
\2s-reppast hìì.ʔniitóoleéʔi
\3s-reppast ùù.hniitóoleéʔi
\Id-reppast èènìì.ʔniitóoleéʔi
\Ed-reppast òòstìì.ʔniitóoleéʔi
\2d-reppast èèstìì.ʔniitóoleéʔi
\Ip-reppast èètìì.ʔniitóoleéʔi
\Ep-reppast òòjìì.ʔniitóoleéʔi
\2p-reppast èèjìì.ʔniitóoleéʔi
\3p-reppast ùùnii.hniitóoleéʔi
\1s-immpast jìì.ʔniita
\2s-immpast hìì.ʔniita
\3s-immpast ka.hniita
\Id-immpast èènìì.ʔniita
\Ed-immpast òòstìì.ʔniita
\2d-immpast èèstìì.ʔniita
\Ip-immpast èètìì.ʔniita
\Ep-immpast òòjìì.ʔniita
\2p-immpast èèjìì.ʔniita
\3p-immpast àànii.hniita
\1s-fut tajíi.ʔniítóoli
\2s-fut thíi.ʔniítóoli
\3s-fut taka.hníítòòli
\Id-fut tayeéníi.ʔniítóoli
\Ed-fut tayoóstíi.ʔniítóoli
\2d-fut tayeéstíi.ʔniítóoli
\Ip-fut tayeétíi.ʔniítóoli
\Ep-fut tayoójíi.ʔniítóoli
\2p-fut tayeéjíi.ʔniítóoli
\3p-fut tvv́níí.hniitòòli
\1s-inf ji.ʔniítáasti
\2s-inf hi.ʔniítáasti
\3s-inf uu.hniítáasti
\Id-inf eenì.ʔniítáasti
\Ed-inf oostì.ʔniítáasti
\2d-inf eestì.ʔniítáasti
\Ip-inf eetì.ʔniítáasti
\Ep-inf oojì.ʔniítáasti
\2p-inf eejì.ʔniítáasti
\3p-inf uunii.hniítáasti
\1s-presimp jíi.ʔniíta
\2s-presimp hì.ʔniíta
\3s-presimp wika.hnííta
\Id-presimp eéníi.ʔniíta
\Ed-presimp woóstíi.ʔniíta
\2d-presimp eestì.ʔniíta
\Ip-presimp eétíi.ʔniíta
\Ep-presimp woójíi.ʔniíta
\2p-presimp eejì.ʔniíta
\3p-presimp waníí.hniita
\1s-futimp jìì.ʔniitóolvvʔi
\2s-futimp hìì.ʔniitóolvvʔi
\3s-futimp ka.hniitóolvvʔi
\Id-futimp èènìì.ʔniitóolvvʔi
\Ed-futimp òòstìì.ʔniitóolvvʔi
\2d-futimp èèstìì.ʔniitóolvvʔi
\Ip-futimp èètìì.ʔniitóolvvʔi
\Ep-futimp òòjìì.ʔniitóolvvʔi
\2p-futimp èèjìì.ʔniitóolvvʔi
\3p-futimp àànii.hniitóolvvʔi

\eng handle (flexible)

\1s-pres ji.ʔniítóoha
\2s-pres hi.hniítóoha
\3s-pres ka.hniítóoha
\Id-pres ììnii.hniítóoha
\Ed-pres òòstii.hniítóoha
\2d-pres stii.hniítóoha
\Ip-pres ììtii.hniítóoha
\Ep-pres òòjii.hniítóoha
\2p-pres ììjii.hniítóoha
\3p-pres àànii.hniítóoha
\1s-hab ji.ʔniitóohóóʔi
\2s-hab hi.hniitóohóóʔi
\3s-hab ka.hniitóohóóʔi     kahniítóohóóʔi
\Id-hab ììnii.hniitóohóóʔi
\Ed-hab òòstii.hniitóohóóʔi
\2d-hab stii.hniitóohóóʔi
\Ip-hab ììtii.hniitóohóóʔi
\Ep-hab òòjii.hniitóohóóʔi
\2p-hab ììjii.hniitóohóóʔi
\3p-hab àànii.hniitóohóóʔi
\1s-rempast ààki.hniítóolvv́ʔi
\2s-rempast ja.hniítóolvv́ʔi
\3s-rempast ùù.hniítóolvv́ʔi
\Id-rempast kinii.hniítóolvv́ʔi
\Ed-rempast òòkinii.hniítóolvv́ʔi
\2d-rempast stii.hniítóolvv́ʔi
\Ip-rempast ììkii.hniítóolvv́ʔi
\Ep-rempast òòkii.hniítóolvv́ʔi
\2p-rempast ììjii.hniítóolvv́ʔi
\3p-rempast ùùnii.hniítóolvv́ʔi
\1s-reppast ààki.hniítóolééʔi
\2s-reppast ja.hniítóolééʔi
\3s-reppast ùù.hniítóolééʔi
\Id-reppast kinii.hniítóolééʔi
\Ed-reppast òòkinii.hniítóolééʔi
\2d-reppast stii.hniítóolééʔi
\Ip-reppast ììkii.hniítóolééʔi
\Ep-reppast òòkii.hniítóolééʔi
\2p-reppast ììjii.hniítóolééʔi
\3p-reppast ùùnii.hniítóolééʔi
\1s-immpast ji.ʔniíta
\2s-immpast hi.hniíta
\3s-immpast ka.hniíta
\Id-immpast ììnii.hniíta
\Ed-immpast òòstii.hniíta
\2d-immpast stii.hniíta
\Ip-immpast ììtii.hniíta
\Ep-immpast òòjii.hniíta
\2p-immpast ììjii.hniíta
\3p-immpast àànii.hniíta
\1s-fut tají.ʔniítóoli
\2s-fut thi.hníítòòli
\3s-fut taka.hníítòòli
\Id-fut tàànií.hníítòòli
\Ed-fut tayoóstíí.hniitòòli
\2d-fut tastií.hníítòòli
\Ip-fut tààtií.hníítòòli
\Ep-fut tayoójíí.hniitòòli
\2p-fut tààjií.hníítòòli
\3p-fut tvv́níí.hniitòòli
\1s-inf aki.hniítáasti
\2s-inf ja.hniítáasti
\3s-inf uu.hniítáasti
\Id-inf kinii.hniítáasti
\Ed-inf ookinii.hniítáasti
\2d-inf stii.hniítáasti
\Ip-inf ììkii.hniítáasti
\Ep-inf ookii.hniítáasti
\2p-inf ììjii.hniítáasti
\3p-inf uunii.hniítáasti
\1s-presimp jí.ʔniíta
\2s-presimp hi.hniíta
\3s-presimp wika.hnííta
\Id-presimp ììnií.hnííta
\Ed-presimp woóstíí.hniita
\2d-presimp stii.hniíta
\Ip-presimp ììtii.hnííta
\Ep-presimp woójíí.hniita
\2p-presimp ììjii.hniíta
\3p-presimp waníí.hniita
\1s-futimp ji.ʔniítóolvvʔi
\2s-futimp hi.hniítóolvvʔi
\3s-futimp ka.hniítóolvvʔi
\Id-futimp ììnii.hniítóolvvʔi     kinihnitolvʔi
\Ed-futimp òòstii.hniítóolvvʔi     okinihnitolvʔi
\2d-futimp stii.hniítóolvvʔi
\Ip-futimp ììtii.hniítóolvvʔi     ikihnitolvʔi
\Ep-futimp òòjii.hniítóolvvʔi     okihnitolvʔi
\2p-futimp ììjii.hniítóolvvʔi
\3p-futimp àànii.hniítóolvvʔi     unihnitolvʔi

\eng handle (liquid)

\1s-pres ji.nv̀v̀jiítóoha
\2s-pres hi.nhjiítóoha
\3s-pres ka.nhjiítóoha
\Id-pres ììni.nhjiítóoha
\Ed-pres òòsti.nhjiítóoha
\2d-pres sti.nhjiítóoha
\Ip-pres ììti.nhjiítóoha
\Ep-pres òòji.nhjiítóoha
\2p-pres ììji.nhjiítóoha
\3p-pres ààni.nhjiítóoha
\1s-hab ji.nèèjiitóohóóʔi
\2s-hab hi.nhjiitóohóóʔi
\3s-hab ka.nhjiitóohóóʔi
\Id-hab ììni.nhjiitóohóóʔi
\Ed-hab òòsti.nhjiitóohóóʔi
\2d-hab sti.nhjiitóohóóʔi
\Ip-hab ììti.nhjiitóohóóʔi
\Ep-hab òòji.nhjiitóohóóʔi
\2p-hab ììji.nhjiitóohóóʔi
\3p-hab ààni.nhjiitóohóóʔi
\1s-rempast ààki.nhjiítóolvv́ʔi
\2s-rempast ja.nhjiítóolvv́ʔi
\3s-rempast ùù.nhjiítóolvv́ʔi
\Id-rempast kini.nhjiítóolvv́ʔi
\Ed-rempast òòkini.nhjiítóolvv́ʔi
\2d-rempast sti.nhjiítóolvv́ʔi
\Ip-rempast ììki.nhjiítóolvv́ʔi
\Ep-rempast òòki.nhjiítóolvv́ʔi
\2p-rempast ììji.nhjiítóolvv́ʔi
\3p-rempast ùùni.nhjiítóolvv́ʔi
\1s-reppast ààki.nhjiítóolééʔi
\2s-reppast ja.nhjiítóolééʔi
\3s-reppast ùù.nhjiítóolééʔi
\Id-reppast kini.nhjiítóolééʔi
\Ed-reppast òòkini.nhjiítóolééʔi
\2d-reppast sti.nhjiítóolééʔi
\Ip-reppast ììki.nhjiítóolééʔi
\Ep-reppast òòki.nhjiítóolééʔi
\2p-reppast ììji.nhjiítóolééʔi
\3p-reppast ùùni.nhjiítóolééʔi
\1s-immpast ji.nèèjiíta
\2s-immpast hi.nhjiíta
\3s-immpast ka.nhjiíta
\Id-immpast ììni.nhjiíta
\Ed-immpast òòsti.nhjiíta
\2d-immpast sti.nhjiíta
\Ip-immpast ììti.nhjiíta
\Ep-immpast òòji.nhjiíta
\2p-immpast ììji.nhjiíta
\3p-immpast ààni.nhjiíta
\1s-fut taji.néejiítóoli
\2s-fut thí.nhjiitòòli
\3s-fut taká.nhjiitòòli
\Id-fut tàànií.nhjiitòòli
\Ed-fut tayoóstí.nhjiitòòli
\2d-fut tastií.nhjiitòòli
\Ip-fut tààtií.nhjiitòòli
\Ep-fut tayoójí.nhjiitòòli
\2p-fut tààjií.nhjiitòòli
\3p-fut tvv́ní.nhjiitòòli
\1s-inf aki.nhjiítáasti
\2s-inf ja.nhjiítáasti
\3s-inf u.nhjiítáasti
\Id-inf kini.nhjiítáasti
\Ed-inf ookini.nhjiítáasti
\2d-inf sti.nhjiítáasti
\Ip-inf ììki.nhjiítáasti
\Ep-inf ooki.nhjiítáasti
\2p-inf ììji.nhjiítáasti
\3p-inf uuni.nhjiítáasti
\1s-presimp ji.néejiíta
\2s-presimp hi.nhjiíta
\3s-presimp wiká.nhjiita
\Id-presimp ììnií.nhjiita
\Ed-presimp woóstí.nhjiita
\2d-presimp sti.nhjiíta
\Ip-presimp ììtií.nhjiita
\Ep-presimp woójí.nhjiita
\2p-presimp ììji.nhjiíta
\3p-presimp waní.nhjiita
\1s-futimp ji.nèèjiítóolvvʔi
\2s-futimp hi.nhjiítóolvvʔi
\3s-futimp ka.nhjiítóolvvʔi
\Id-futimp ììni.nhjiítóolvvʔi
\Ed-futimp òòsti.nhjiítóolvvʔi
\2d-futimp sti.nhjiítóolvvʔi
\Ip-futimp ììti.nhjiítóolvvʔi
\Ep-futimp òòji.nhjiítóolvvʔi
\2p-futimp ììji.nhjiítóolvvʔi
\3p-futimp ààni.nhjiítóolvvʔi

\eng handle (long)

\1s-pres jii.niítóoha
\2s-pres hii.niítóoha
\3s-pres kaa.niítóoha
\Id-pres ììnii.niítóoha
\Ed-pres òòstii.niítóoha
\2d-pres stii.niítóoha
\Ip-pres ììtii.niítóoha
\Ep-pres òòjii.niítóoha
\2p-pres ììjii.niítóoha
\3p-pres àànii.niítóoha
\1s-hab jii.niitóohóóʔi
\2s-hab hii.niitóohóóʔi
\3s-hab kaa.niitóohóóʔi     kaaniítóohóóʔi
\Id-hab ììnii.niitóohóóʔi
\Ed-hab òòstii.nitóohóóʔi
\2d-hab stii.niitóohóóʔi
\Ip-hab ììtii.niitóohóóʔi
\Ep-hab òòjii.niitóohóóʔi
\2p-hab ììjii.niitóohóóʔi
\3p-hab àànii.niitóohóóʔi
\1s-rempast ààkii.niítóolvv́ʔi
\2s-rempast jaa.niítóolvv́ʔi
\3s-rempast ùùwaa.niítóolvv́ʔi
\Id-rempast kinii.niítóolvv́ʔi
\Ed-rempast òòkinii.niítóolvv́ʔi
\2d-rempast stii.niítóolvv́ʔi
\Ip-rempast ììkii.niítóolvv́ʔi
\Ep-rempast òòkii.niítóolvv́ʔi     ojinitolvʔi
\2p-rempast ììjii.niítóolvv́ʔi
\3p-rempast ùùnii.niítóolvv́ʔi
\1s-reppast ààkii.niítóolééʔi
\2s-reppast jaa.niítóolééʔi
\3s-reppast ùùwaa.niítóolééʔi
\Id-reppast kinii.niítóolééʔi
\Ed-reppast òòkinii.niítóolééʔi
\2d-reppast stii.niítóolééʔi
\Ip-reppast ììkii.niítóolééʔi
\Ep-reppast òòkii.niítóolééʔi
\2p-reppast ììjii.niítóolééʔi
\3p-reppast ùùnii.niítóolééʔi
\1s-immpast jii.niíta
\2s-immpast hii.niíta
\3s-immpast kaa.niíta
\Id-immpast ììnii.niíta
\Ed-immpast òòstii.niíta
\2d-immpast stii.niíta
\Ip-immpast ììtii.niíta
\Ep-immpast òòjii.niíta
\2p-immpast ììjii.niíta
\3p-immpast àànii.niíta
\1s-fut tajií.níítòòli
\2s-fut thií.níítòòli
\3s-fut takaá.níítòòli
\Id-fut tàànií.níítòòli
\Ed-fut tayoóstíí.niitòòli
\2d-fut tastií.níítòòli
\Ip-fut tààtií.níítòòli
\Ep-fut tayoójíí.niitòòli
\2p-fut tààjií.níítòòli
\3p-fut tvv́níí.niitòòli
\1s-inf akii.niítáasti
\2s-inf jaa.niítáasti
\3s-inf uwaa.niítáasti
\Id-inf kinii.niítáasti
\Ed-inf ookinii.niítáasti
\2d-inf stii.niítáasti
\Ip-inf ììkii.niítáasti
\Ep-inf ookii.niítáasti
\2p-inf ììjii.niítáasti
\3p-inf uunii.niítáasti
\1s-presimp jií.nííta
\2s-presimp hii.niíta
\3s-presimp wikaá.nííta
\Id-presimp ììnií.nííta
\Ed-presimp woóstíí.niita
\2d-presimp stii.niíta
\Ip-presimp ììtií.nííta
\Ep-presimp woójíí.niita
\2p-presimp ììjii.niíta
\3p-presimp waníí.niita
\1s-futimp jii.niítóolvvʔi
\2s-futimp hii.niítóolvvʔi
\3s-futimp kaa.niítóolvvʔi
\Id-futimp ììnii.niítóolvvʔi
\Ed-futimp òòstii.niítóolvvʔi
\2d-futimp stii.niítóolvvʔi
\Ip-futimp ììtii.niítóolvvʔi
\Ep-futimp òòjii.niítóolvvʔi
\2p-futimp ììjii.niítóolvvʔi
\3p-futimp àànii.niítóolvvʔi

\eng handle, have in one's hand (neutral)

\1s-pres ji.ʔiítóoha
\2s-pres hi.hiítóoha
\3s-pres àà.hiítóoha
\Id-pres ììnii.hiítóoha
\Ed-pres òòstii.hiítóoha
\2d-pres stii.hiítóoha
\Ip-pres ììtii.hiítóoha
\Ep-pres òòjii.hiítóoha
\2p-pres ììjii.hiítóoha
\3p-pres àànii.hiítóoha
\1s-hab ji.ʔiitóohóóʔi
\2s-hab hi.hitóohóóʔi
\3s-hab àà.hiitóohóóʔi     ààhiítóohóóʔi
\Id-hab ììnii.hiitóohóóʔi
\Ed-hab òòstii.hiitóohóóʔi
\2d-hab stii.hiitóohóóʔi
\Ip-hab ììtii.hiitóohóóʔi
\Ep-hab òòjii.hiitóohóóʔi
\2p-hab ììjii.hiitóohóóʔi
\3p-hab àànii.hiitóohóóʔi
\1s-rempast ààki.hiítóolvv́ʔi
\2s-rempast ja.hiítóolvv́ʔi
\3s-rempast ùù.hiítóolvv́ʔi
\Id-rempast kinii.hiítóolvv́ʔi
\Ed-rempast òòkinii.hiítóolvv́ʔi
\2d-rempast stii.hiítóolvv́ʔi
\Ip-rempast ììkii.hiítóolvv́ʔi
\Ep-rempast òòkii.hiítóolvv́ʔi
\2p-rempast ììjii.hiítóolvv́ʔi
\3p-rempast ùùnii.hiítóolvv́ʔi
\1s-reppast ààki.hiítóolééʔi
\2s-reppast ja.hiítóolééʔi
\3s-reppast ùù.hiítóolééʔi
\Id-reppast kinii.hiítóolééʔi
\Ed-reppast òòkinii.hiítóolééʔi
\2d-reppast stii.hiítóolééʔi
\Ip-reppast ììkii.hiítóolééʔi
\Ep-reppast òòkii.hiítóolééʔi
\2p-reppast ììjii.hiítóolééʔi
\3p-reppast ùùnii.hiítóolééʔi
\1s-immpast ji.ʔiíta
\2s-immpast hi.hiíta
\3s-immpast àà.hiíta
\Id-immpast ììnii.hiíta
\Ed-immpast òòstii.hiíta
\2d-immpast stii.hiíta
\Ip-immpast ììtii.hiíta
\Ep-immpast òòjii.hiíta
\2p-immpast ììjii.hiíta
\3p-immpast àànii.hiíta
\1s-fut tají.ʔiítóoli
\2s-fut thi.híítòòli
\3s-fut tvv́.híítòòli
\Id-fut tàànií.híítòòli
\Ed-fut tayoóstíí.hiitòòli
\2d-fut tastií.híítòòli
\Ip-fut tààtií.híítòòli
\Ep-fut tayoójíí.hiitòòli
\2p-fut tààjií.híítòòli
\3p-fut tvv́níí.hiitòòli
\1s-inf aki.hiítáasti
\2s-inf ja.hiítáasti
\3s-inf uu.hiítáasti
\Id-inf kinii.hiítáasti
\Ed-inf ookinii.hiítáasti
\2d-inf stii.hiítáasti
\Ip-inf ììkii.hiítáasti
\Ep-inf ookii.hiítáasti
\2p-inf ììjii.hiítáasti
\3p-inf ùùnii.hiítáasti
\1s-presimp jí.ʔiíta
\2s-presimp hi.hiíta
\3s-presimp wá.hííta
\Id-presimp ììnií.hííta
\Ed-presimp woóstíí.hiita
\2d-presimp stii.hiíta
\Ip-presimp ììtií.hííta
\Ep-presimp woójíí.hiita
\2p-presimp ììjii.hiíta
\3p-presimp waníí.hiita
\1s-futimp ji.ʔiítóolvvʔi
\2s-futimp hi.hiítóolvvʔi
\3s-futimp àà.hiítóolvvʔi
\Id-futimp ììnii.hiítóolvvʔi
\Ed-futimp òòstii.hiítóolvvʔi
\2d-futimp stii.hiítóolvvʔi
\Ip-futimp ììtii.hiítóolvvʔi
\Ep-futimp òòjii.hiítóolvvʔi
\2p-futimp ììjii.hiítóolvvʔi
\3p-futimp àànii.hiítóolvvʔi

\eng hang (up) something (animate)

\1s-pres jiiy.atv́v́ʔvska
\2s-pres hiiy.atv́v́ʔvska
\3s-pres k.atv́v́ʔvska
\Id-pres èèn.atv́v́ʔvska
\Ed-pres òòst.atv́v́ʔvska
\2d-pres èèst.atv́v́ʔvska
\Ip-pres èèt.atv́v́ʔvska
\Ep-pres òòj.atv́v́ʔvska
\2p-pres èèj.atv́v́ʔvska
\3p-pres ààn.atv́v́ʔvska
\1s-hab jiiy.atv́v́ʔvskóóʔi
\2s-hab hiiy.atv́v́ʔvskóóʔi
\3s-hab k.atv́v́ʔvskóóʔi
\Id-hab èèn.atv́v́ʔvskóóʔi
\Ed-hab òòst.atv́v́ʔvskóóʔi
\2d-hab èèst.atv́v́ʔvskóóʔi
\Ip-hab èèt.atv́v́ʔvskóóʔi
\Ep-hab òòj.atv́v́ʔvskóóʔi
\2p-hab èèj.atv́v́ʔvskóóʔi
\3p-hab ààn.atv́v́ʔvskóóʔi
\1s-rempast jiiy.atv́v́nvv́ʔi
\2s-rempast hiiy.atv́v́nvv́ʔi
\3s-rempast ùù.tv́v́nvv́ʔi
\Id-rempast èèn.atv́v́nvv́ʔi
\Ed-rempast òòst.atv́v́nvv́ʔi
\2d-rempast èèst.atv́v́nvv́ʔi
\Ip-rempast èèt.atv́v́nvv́ʔi
\Ep-rempast òòj.atv́v́nvv́ʔi
\2p-rempast èèj.atv́v́nvv́ʔi
\3p-rempast ùùn.atv́v́nvv́ʔi
\1s-reppast jiiy.atv́v́nééʔi
\2s-reppast hiiy.atv́v́nééʔi
\3s-reppast ùù.tv́v́nééʔi
\Id-reppast èèn.atv́v́nééʔi
\Ed-reppast òòst.atv́v́nééʔi
\2d-reppast èèst.atv́v́nééʔi
\Ip-reppast èèt.atv́v́nééʔi
\Ep-reppast òòj.atv́v́nééʔi
\2p-reppast èèj.atv́v́nééʔi
\3p-reppast ùùn.atv́v́nééʔi
\1s-immpast jiiy.atv́v́ʔv̀v̀ka
\2s-immpast hiiy.atv́v́ʔv̀v̀ka
\3s-immpast k.atv́v́ʔv̀v̀ka
\Id-immpast èèn.atv́v́ʔv̀v̀ka
\Ed-immpast òòst.atv́v́ʔv̀v̀ka
\2d-immpast èèst.atv́v́ʔv̀v̀ka
\Ip-immpast èèt.atv́v́ʔv̀v̀ka
\Ep-immpast òòj.atv́v́ʔv̀v̀ka
\2p-immpast èèj.atv́v́ʔv̀v̀ka
\3p-immpast ààn.atv́v́ʔv̀v̀ka
\1s-fut tajiíy.átv̀v̀ni
\2s-fut thiíy.átv̀v̀ni
\3s-fut tak.atv́vni
\Id-fut tayeén.átv̀v̀ni
\Ed-fut tayoóst.átv̀v̀ni
\2d-fut tayeést.átv̀v̀ni
\Ip-fut tayeét.átv̀v̀ni
\Ep-fut tayoój.átv̀v̀ni
\2p-fut tayeéj.átv̀v̀ni
\3p-fut tvv́n.átv̀v̀ni
\1s-inf jiiy.atv̀v̀ti
\2s-inf hiiy.atv̀v̀ti
\3s-inf uu.tv̀v̀ti
\Id-inf een.atv̀v̀ti
\Ed-inf oost.atv̀v̀ti
\2d-inf eest.atv̀v̀ti
\Ip-inf eet.atv̀v̀ti
\Ep-inf ooj.atv̀v̀ti
\2p-inf eej.atv̀v̀ti
\3p-inf uun.atv̀v̀ti
\1s-presimp jiíy.átvʔv̀v̀ka
\2s-presimp hiiy.atvʔv̀v̀ka
\3s-presimp wik.atv́ʔv̀v̀ka
\Id-presimp eén.átvʔv̀v̀ka
\Ed-presimp woóst.átvʔv̀v̀ka
\2d-presimp eest.atvʔv̀v̀ka
\Ip-presimp eét.átvʔv̀v̀ka
\Ep-presimp woój.átvʔv̀v̀ka
\2p-presimp eej.atvʔv̀v̀ka
\3p-presimp wan.átvʔv̀v̀ka
\1s-futimp jiiy.atv́v́nvvʔi
\2s-futimp hiiy.atv́v́nvvʔi
\3s-futimp k.atv́v́nvvʔi
\Id-futimp èèn.atv́v́nvvʔi
\Ed-futimp òòst.atv́v́nvvʔi
\2d-futimp èèst.atv́v́nvvʔi
\Ip-futimp èèt.atv́v́nvvʔi
\Ep-futimp òòj.atv́v́nvvʔi
\2p-futimp èèj.atv́v́nvvʔi
\3p-futimp ààn.atv́v́nvvʔi

\eng hang (up) something (flexible)

\1s-pres k.atv́v́ʔvska
\2s-pres h.atv́v́ʔvska
\3s-pres k.atv́v́ʔvska
\Id-pres ììn.atv́v́ʔvska
\Ed-pres òòst.atv́v́ʔvska
\2d-pres st.atv́v́ʔvska
\Ip-pres ììt.atv́v́ʔvska
\Ep-pres òòj.atv́v́ʔvska
\2p-pres ììj.atv́v́ʔvska
\3p-pres ààn.atv́v́ʔvska
\1s-hab k.atv́v́ʔvskóóʔi
\2s-hab h.atv́v́ʔvskóóʔi
\3s-hab k.atv́v́ʔvskóóʔi
\Id-hab ììn.atv́v́ʔvskóóʔi
\Ed-hab òòst.atv́v́ʔvskóóʔi
\2d-hab st.atv́v́ʔvskóóʔi
\Ip-hab ììt.atv́v́ʔvskóóʔi
\Ep-hab òòj.atv́v́ʔvskóóʔi
\2p-hab ììj.atv́v́ʔvskóóʔi
\3p-hab ààn.atv́v́ʔvskóóʔi
\1s-rempast ààkw.atv́v́nvv́ʔi
\2s-rempast j.atv́v́nvv́ʔi
\3s-rempast ùù.tv́v́nvv́ʔi
\Id-rempast kin.atv́v́nvv́ʔi
\Ed-rempast òòkin.atv́v́nvv́ʔi
\2d-rempast st.atv́v́nvv́ʔi
\Ip-rempast ììk.atv́v́nvv́ʔi
\Ep-rempast òòk.atv́v́nvv́ʔi
\2p-rempast ììj.atv́v́nvv́ʔi
\3p-rempast ùùn.atv́v́nvv́ʔi
\1s-reppast ààkw.atv́v́nééʔi
\2s-reppast j.atv́v́nééʔi
\3s-reppast ùù.tv́v́nééʔi
\Id-reppast kin.atv́v́nééʔi
\Ed-reppast òòkin.atv́v́nééʔi
\2d-reppast st.atv́v́nééʔi
\Ip-reppast ììk.atv́v́nééʔi
\Ep-reppast òòk.atv́v́nééʔi
\2p-reppast ììj.atv́v́nééʔi
\3p-reppast ùùn.atv́v́nééʔi
\1s-immpast k.atv́v́ʔv̀v̀ka
\2s-immpast h.atv́v́ʔv̀v̀ka
\3s-immpast k.atv́v́ʔv̀v̀ka
\Id-immpast ììn.atv́v́ʔv̀v̀ka
\Ed-immpast òòst.atv́v́ʔv̀v̀ka
\2d-immpast st.atv́v́ʔv̀v̀ka
\Ip-immpast ììt.atv́v́ʔv̀v̀ka
\Ep-immpast òòj.atv́v́ʔv̀v̀ka
\2p-immpast ììj.atv́v́ʔv̀v̀ka
\3p-immpast ààn.atv́v́ʔv̀v̀ka
\1s-fut tak.atv́vni
\2s-fut th.atv́vni
\3s-fut tak.atv́vni
\Id-fut tààn.atv́vni
\Ed-fut tayoóst.átv̀v̀ni
\2d-fut tast.atv́vni
\Ip-fut tààt.atv́vni
\Ep-fut tayoój.átv̀v̀ni
\2p-fut tààj.atv́vni
\3p-fut tvv́n.átv̀v̀ni
\1s-inf akw.atv̀v̀ti
\2s-inf j.atv̀v̀ti
\3s-inf uu.tv̀v̀ti
\Id-inf kin.atv̀v̀ti
\Ed-inf ookin.atv̀v̀ti
\2d-inf st.atv̀v̀ti
\Ip-inf ììk.atv̀v̀ti
\Ep-inf ook.atv̀v̀ti
\2p-inf ììj.atv̀v̀ti
\3p-inf uun.atv̀v̀ti
\1s-presimp k.atv́ʔv̀v̀ka
\2s-presimp h.atvʔv̀v̀ka
\3s-presimp wik.atv́ʔv̀v̀ka
\Id-presimp ììn.atv́ʔv̀v̀ka
\Ed-presimp woóst.átvʔv̀v̀ka
\2d-presimp st.atvʔv̀v̀ka
\Ip-presimp ììt.atv́ʔv̀v̀ka
\Ep-presimp woój.átvʔv̀v̀ka
\2p-presimp ììj.atvʔv̀v̀ka
\3p-presimp wan.átvʔv̀v̀ka
\1s-futimp k.atv́v́nvvʔi
\2s-futimp h.atv́v́nvvʔi
\3s-futimp k.atv́v́nvvʔi
\Id-futimp ììn.atv́v́nvvʔi
\Ed-futimp òòst.atv́v́nvvʔi
\2d-futimp st.atv́v́nvvʔi
\Ip-futimp ììt.atv́v́nvvʔi
\Ep-futimp òòj.atv́v́nvvʔi
\2p-futimp ììj.atv́v́nvvʔi
\3p-futimp ààn.atv́v́nvvʔi

\eng hang (up) something (long)

\1s-pres k.ààthóósatíʔa
\2s-pres h.athóósatíʔa
\3s-pres k.thóósatíʔa
\Id-pres ììn.athóósatíʔa
\Ed-pres òòst.athóósatíʔa
\2d-pres st.athóósatíʔa
\Ip-pres ììt.athóósatíʔa
\Ep-pres òòj.athóósatíʔa
\2p-pres ììj.athóósatíʔa
\3p-pres ààn.athóósatíʔa
\1s-hab k.ààthóósatíiskóóʔi
\2s-hab h.athóósatíiskóóʔi
\3s-hab k.thóósatíiskóóʔi
\Id-hab ììn.athóósatíiskóóʔi
\Ed-hab òòst.athóósatíiskóóʔi
\2d-hab st.athóósatíiskóóʔi
\Ip-hab ììt.athóósatíiskóóʔi
\Ep-hab òòj.athóósatíiskóóʔi
\2p-hab ììj.athóósatíiskóóʔi
\3p-hab ààn.athóósatíiskóóʔi
\1s-rempast ààkw.athóósaʔtvv́ʔi
\2s-rempast j.athóósaʔtvv́ʔi
\3s-rempast ùùwh.thóósaʔtvv́ʔi
\Id-rempast kin.athóósaʔtvv́ʔi
\Ed-rempast òòkin.athóósaʔtvv́ʔi
\2d-rempast st.athóósaʔtvv́ʔi
\Ip-rempast ììk.athóósaʔtvv́ʔi
\Ep-rempast òòk.athóósaʔtvv́ʔi
\2p-rempast ììj.athóósaʔtvv́ʔi
\3p-rempast ùùn.athóósaʔtvv́ʔi
\1s-reppast ààkw.athóósaʔtééʔi
\2s-reppast j.athóósaʔtééʔi
\3s-reppast ùùwh.thóósaʔtééʔi
\Id-reppast kin.athóósaʔtééʔi
\Ed-reppast òòkin.athóósaʔtééʔi
\2d-reppast st.athóósaʔtééʔi
\Ip-reppast ììk.athóósaʔtééʔi
\Ep-reppast òòk.athóósaʔtééʔi
\2p-reppast ììj.athóósaʔtééʔi
\3p-reppast ùùn.athóósaʔtééʔi
\1s-immpast k.ààthóósata
\2s-immpast h.athóósata
\3s-immpast k.thóósata
\Id-immpast ììn.athóósata
\Ed-immpast òòst.athóósata
\2d-immpast st.athóósata
\Ip-immpast ììt.athóósata
\Ep-immpast òòj.athóósata
\2p-immpast ììj.athóósata
\3p-immpast ààn.athóósata
\1s-fut tak.áathóósaʔti
\2s-fut th.athóosaʔti
\3s-fut tak.thóosaʔti
\Id-fut tààn.athóosaʔti
\Ed-fut tayoóst.áthòòsaʔti
\2d-fut tast.athóosaʔti
\Ip-fut tààt.athóosaʔti
\Ep-fut tayoój.áthòòsaʔti
\2p-fut tààj.athóosaʔti
\3p-fut tvv́n.áthòòsaʔti
\1s-inf akw.athòòsatììsti
\2s-inf j.athòòsatììsti
\3s-inf uwh.thòòsatììsti
\Id-inf kin.athòòsatììsti
\Ed-inf ookin.athòòsatììsti
\2d-inf st.athòòsatììsti
\Ip-inf ììk.athòòsatììsti
\Ep-inf ook.athòòsatììsti
\2p-inf ììj.athòòsatììsti
\3p-inf uun.athòòsatììsti
\1s-presimp k.áathóósata
\2s-presimp h.athòòsata
\3s-presimp wik.thóosata
\Id-presimp ììn.athóosata
\Ed-presimp woóst.áthòòsata
\2d-presimp st.athòòsata
\Ip-presimp ììt.athóosata
\Ep-presimp woój.áthòòsata
\2p-presimp ììj.athòòsata
\3p-presimp wan.áthòòsata
\1s-futimp k.ààthóósaʔtvvʔi
\2s-futimp h.athóósaʔtvvʔi
\3s-futimp k.thóósaʔtvvʔi
\Id-futimp ììn.athóósaʔtvvʔi
\Ed-futimp òòst.athóósaʔtvvʔi
\2d-futimp st.athóósaʔtvvʔi
\Ip-futimp ììt.athóósaʔtvvʔi
\Ep-futimp òòj.athóósaʔtvvʔi
\2p-futimp ììj.athóósaʔtvvʔi
\3p-futimp ààn.athóósaʔtvvʔi

\eng hang (up) something (neutral)

\1s-pres k.aʔtv́ska
\2s-pres h.athv́ska
\3s-pres k.athv́ska
\Id-pres ììn.athv́ska
\Ed-pres òòst.athv́ska
\2d-pres st.athv́ska
\Ip-pres ììt.athv́ska
\Ep-pres òòj.athv́ska
\2p-pres ììj.athv́ska
\3p-pres ààn.athv́ska
\1s-hab k.aʔtvskóʔi
\2s-hab h.athvskóʔi
\3s-hab k.athvskóʔi
\Id-hab ììn.athvskóʔi
\Ed-hab òòst.athvskóʔi
\2d-hab st.athvskóʔi
\Ip-hab ììt.athvskóʔi
\Ep-hab òòj.athvskóʔi
\2p-hab ììj.athvskóʔi
\3p-hab ààn.athvskóʔi
\1s-rempast ààkw.athanv́v́ʔi
\2s-rempast j.athanv́v́ʔi
\3s-rempast ùù.thanv́v́ʔi
\Id-rempast kin.athanv́v́ʔi
\Ed-rempast òòkin.athanv́v́ʔi
\2d-rempast st.athanv́v́ʔi
\Ip-rempast ììk.athanv́v́ʔi
\Ep-rempast òòk.athanv́v́ʔi
\2p-rempast ììj.athanv́v́ʔi
\3p-rempast ùùn.athanv́v́ʔi
\1s-reppast ààkw.athanéʔi
\2s-reppast j.athanéʔi
\3s-reppast ùù.thanéʔi
\Id-reppast kin.athanéʔi
\Ed-reppast òòkin.athanéʔi
\2d-reppast st.athanéʔi
\Ip-reppast ììk.athanéʔi
\Ep-reppast òòk.athanéʔi
\2p-reppast ììj.athanéʔi
\3p-reppast ùùn.athanéʔi
\1s-immpast k.aʔtv́vka
\2s-immpast h.athv́vka
\3s-immpast k.athv́vka
\Id-immpast ììn.athv́vka
\Ed-immpast òòst.athv́vka
\2d-immpast st.athv́vka
\Ip-immpast ììt.athv́vka
\Ep-immpast òòj.athv́vka
\2p-immpast ììj.athv́vka
\3p-immpast ààn.athv́vka
\1s-fut tak.atáani
\2s-fut th.athani
\3s-fut tak.atháni
\Id-fut tààn.atháni
\Ed-fut tayoóst.áthani
\2d-fut tast.atháni
\Ip-fut tààt.atháni
\Ep-fut tayoój.áthani
\2p-fut tààj.atháni
\3p-fut tvv́n.áthani
\1s-inf akw.atti
\2s-inf j.atti
\3s-inf uu.tti
\Id-inf kin.atti
\Ed-inf ookin.atti
\2d-inf st.atti
\Ip-inf ììk.atti
\Ep-inf ook.atti
\2p-inf ììj.atti
\3p-inf uun.atti
\1s-presimp k.áʔtv́vka
\2s-presimp h.athv̀v̀ka
\3s-presimp wik.athv́vka
\Id-presimp ììn.athv́vka
\Ed-presimp woost.áthv̀v̀ka
\2d-presimp st.athv̀v̀ka
\Ip-presimp ììt.athv́vka
\Ep-presimp wooj.áthv̀v̀ka
\2p-presimp ììj.athv̀v̀ka
\3p-presimp wan.áthv̀v̀ka
\1s-futimp k.atàànvvʔi
\2s-futimp h.athanv́v́ʔi
\3s-futimp k.athanv́v́ʔi
\Id-futimp ììn.athanv́v́ʔi
\Ed-futimp òòst.athanv́v́ʔi
\2d-futimp st.athanv́v́ʔi
\Ip-futimp ììt.athanv́v́ʔi
\Ep-futimp òòj.athanv́v́ʔi
\2p-futimp ììj.athanv́v́ʔi
\3p-futimp ààn.athanv́v́ʔi

\eng have something, possess (flexible)

\1s-pres ààki.náʔa
\2s-pres ja.náʔa
\3s-pres ùù.náʔa
\Id-pres kinii.náʔa
\Ed-pres òòkinii.náʔa
\2d-pres stii.náʔa
\Ip-pres ììkii.náʔa
\Ep-pres òòkii.náʔa
\2p-pres ììjii.náʔa
\3p-pres ùùnii.náʔa
\1s-hab ààki.náʔoóʔi
\2s-hab ja.náʔoóʔi
\3s-hab ùù.náʔoóʔi
\Id-hab kinii.náʔoóʔi
\Ed-hab òòkinii.náʔoóʔi
\2d-hab stii.náʔoóʔi
\Ip-hab ììkii.náʔoóʔi
\Ep-hab òòkii.náʔoóʔi
\2p-hab ììjii.náʔoóʔi
\3p-hab ùùnii.náʔoóʔi
\1s-rempast ààki.náʔvv́ʔi
\2s-rempast ja.náʔvv́ʔi
\3s-rempast ùù.náʔvv́ʔi
\Id-rempast kinii.náʔvv́ʔi
\Ed-rempast òòkinii.náʔvv́ʔi
\2d-rempast stii.náʔvv́ʔi
\Ip-rempast ììkii.náʔvv́ʔi
\Ep-rempast òòkii.náʔvv́ʔi
\2p-rempast ììjii.náʔvv́ʔi
\3p-rempast ùùnii.náʔvv́ʔi
\1s-reppast ààki.náʔééʔi
\2s-reppast ja.náʔééʔi
\3s-reppast ùù.náʔééʔi
\Id-reppast kinii.náʔééʔi
\Ed-reppast òòkinii.náʔééʔi
\2d-reppast stii.náʔééʔi
\Ip-reppast ììkii.náʔééʔi
\Ep-reppast òòkii.náʔééʔi
\2p-reppast ììjii.náʔééʔi
\3p-reppast ùùnii.náʔééʔi
\1s-immpast ---
\2s-immpast ---
\3s-immpast ---
\Id-immpast ---
\Ed-immpast ---
\2d-immpast ---
\Ip-immpast ---
\Ep-immpast ---
\2p-immpast ---
\3p-immpast ---
\1s-fut ààki.náʔéésti
\2s-fut ja.náʔéésti
\3s-fut ùù.náʔéésti
\Id-fut kinii.náʔéésti
\Ed-fut òòkinii.náʔéésti
\2d-fut stii.náʔéésti
\Ip-fut ììkii.náʔéésti
\Ep-fut òòkii.náʔéésti
\2p-fut ììjii.náʔéésti
\3p-fut ùùnii.náʔéésti
\1s-inf aki.nvti
\2s-inf ja.nvti
\3s-inf u.nvti
\Id-inf kini.nvti
\Ed-inf okini.nvti
\2d-inf sti.nvti
\Ip-inf iki.nvti
\Ep-inf oki.nvti
\2p-inf iji.nvti
\3p-inf uni.nvti
\1s-presimp ji.nvʔvvka
\2s-presimp hi.nvʔvvka
\3s-presimp wiika.nvʔvvka
\Id-presimp iinii.nvʔvvka
\Ed-presimp woostii.nvʔvvka
\2d-presimp stii.nvʔvvka
\Ip-presimp iitii.nvʔvvka
\Ep-presimp woojii.nvʔvvka
\2p-presimp iijii.nvʔvvka
\3p-presimp wanii.nvʔvvka
\1s-futimp ààki.náʔéésti
\2s-futimp ja.náʔéésti
\3s-futimp ùù.náʔéésti
\Id-futimp kinii.náʔéésti
\Ed-futimp òòkinii.náʔéésti
\2d-futimp stii.náʔéésti
\Ip-futimp ììkii.náʔéésti
\Ep-futimp òòkii.náʔéésti
\2p-futimp ììjii.náʔéésti
\3p-futimp ùùnii.náʔéésti

\eng have something, possess (liquid)

\1s-pres ààki.néha
\2s-pres ja.néha
\3s-pres ùù.néha
\Id-pres kinii.néha
\Ed-pres òòkinii.néha
\2d-pres stii.néha
\Ip-pres ììkii.néha
\Ep-pres òòkii.néha
\2p-pres ììjii.néha
\3p-pres ùùnii.néha
\1s-hab ààki.neehóóʔi
\2s-hab ja.neehóóʔi
\3s-hab ùù.neehóóʔi
\Id-hab kinii.neehóóʔi
\Ed-hab òòkinii.neehóóʔi
\2d-hab stii.neehóóʔi
\Ip-hab ììkii.neehóóʔi
\Ep-hab òòkii.neehóóʔi
\2p-hab ììjii.neehóóʔi
\3p-hab ùùnii.neehóóʔi
\1s-rempast ààki.neehvv́ʔi
\2s-rempast ja.neehvv́ʔi
\3s-rempast ùù.neehvv́ʔi
\Id-rempast kinii.neehvv́ʔi
\Ed-rempast òòkinii.neehvv́ʔi
\2d-rempast stii.neehvv́ʔi
\Ip-rempast ììkii.neehvv́ʔi
\Ep-rempast òòkii.neehvv́ʔi
\2p-rempast ììjii.neehvv́ʔi
\3p-rempast ùùnii.neehvv́ʔi
\1s-reppast ààki.neehééʔi
\2s-reppast ja.neehééʔi
\3s-reppast ùù.neehééʔi
\Id-reppast kinii.neehééʔi
\Ed-reppast òòkinii.neehééʔi
\2d-reppast stii.neehééʔi
\Ip-reppast ììkii.neehééʔi
\Ep-reppast òòkii.neehééʔi
\2p-reppast ììjii.neehééʔi
\3p-reppast ùùnii.neehééʔi
\1s-immpast ---
\2s-immpast ---
\3s-immpast ---
\Id-immpast ---
\Ed-immpast ---
\2d-immpast ---
\Ip-immpast ---
\Ep-immpast ---
\2p-immpast ---
\3p-immpast ---
\1s-fut ààki.neehéésti
\2s-fut ja.neehéésti
\3s-fut ùù.neehéésti
\Id-fut kinii.neehéésti
\Ed-fut òòkinii.neehéésti
\2d-fut stii.neehéésti
\Ip-fut ììkii.neehéésti
\Ep-fut òòkii.neehéésti
\2p-fut ììjii.neehéésti
\3p-fut ùùnii.neehéésti
\1s-inf aaki.nehti
\2s-inf ja.nehti
\3s-inf uu.nehti
\Id-inf kinii.nehti
\Ed-inf ookinii.nehti
\2d-inf stii.nehti
\Ip-inf ììkii.nehti
\Ep-inf ookii.nehti
\2p-inf ììjii.nehti
\3p-inf ùùnii.nehti
\1s-presimp ji.neʔvvka
\2s-presimp hi.neehvvka
\3s-presimp wika.neehvvka
\Id-presimp iinii.neehvvka
\Ed-presimp woostii.neehvvka
\2d-presimp stii.neehvvka
\Ip-presimp iitii.neehvvka
\Ep-presimp woojii.neehvvka
\2p-presimp iijii.neehvvka
\3p-presimp wanii.neehvvka
\1s-futimp ààki.neehéésti
\2s-futimp ja.neehéésti
\3s-futimp ùù.neehéésti
\Id-futimp kinii.neehéésti
\Ed-futimp òòkinii.neehéésti
\2d-futimp stii.neehéésti
\Ip-futimp ììkii.neehéésti
\Ep-futimp òòkii.neehéésti
\2p-futimp ììjii.neehéésti
\3p-futimp ùùnii.neehéésti

\eng have something, possess (neutral)

\1s-pres ààkí.ha
\2s-pres já.ha
\3s-pres uú.ha
\Id-pres kinií.ha
\Ed-pres òòkinií.ha
\2d-pres stií.ha
\Ip-pres ììkií.ha
\Ep-pres òòkií.ha
\2p-pres ììjií.ha
\3p-pres ùùnií.ha
\1s-hab ààki.hóóʔi
\2s-hab ja.hóóʔi
\3s-hab ùù.hóóʔi
\Id-hab kinii.hóóʔi
\Ed-hab òòkinii.hóóʔi
\2d-hab stii.hóóʔi
\Ip-hab ììkii.hóóʔi
\Ep-hab òòkii.hóóʔi
\2p-hab ììjii.hóóʔi
\3p-hab ùùnii.hóóʔi
\1s-rempast ààki.hvv́ʔi
\2s-rempast ja.hvv́ʔi
\3s-rempast ùù.hvv́ʔi
\Id-rempast kinii.hvv́ʔi
\Ed-rempast òòkinii.hvv́ʔi
\2d-rempast stii.hvv́ʔi
\Ip-rempast ììkii.hvv́ʔi
\Ep-rempast òòkii.hvv́ʔi
\2p-rempast ììjii.hvv́ʔi
\3p-rempast ùùnii.hvv́ʔi
\1s-reppast ààki.hééʔi
\2s-reppast ja.hééʔi
\3s-reppast ùù.hééʔi
\Id-reppast kinii.hééʔi
\Ed-reppast òòkinii.hééʔi
\2d-reppast stii.hééʔi
\Ip-reppast ììkii.hééʔi
\Ep-reppast òòkii.hééʔi
\2p-reppast ììjii.hééʔi
\3p-reppast ùùnii.hééʔi
\1s-immpast ---
\2s-immpast ---
\3s-immpast ---
\Id-immpast ---
\Ed-immpast ---
\2d-immpast ---
\Ip-immpast ---
\Ep-immpast ---
\2p-immpast ---
\3p-immpast ---
\1s-fut ààki.héésti
\2s-fut ja.héésti
\3s-fut ùù.héésti
\Id-fut kinii.héésti
\Ed-fut òòkinii.héésti
\2d-fut stii.héésti
\Ip-fut ììkii.héésti
\Ep-fut òòkii.héésti
\2p-fut ììjii.héésti
\3p-fut ùùnii.héésti
\1s-inf ---
\2s-inf ---
\3s-inf ---
\Id-inf ---
\Ed-inf ---
\2d-inf ---
\Ip-inf ---
\Ep-inf ---
\2p-inf ---
\3p-inf ---
\1s-presimp ---
\2s-presimp ---
\3s-presimp ---
\Id-presimp ---
\Ed-presimp ---
\2d-presimp ---
\Ip-presimp ---
\Ep-presimp ---
\2p-presimp ---
\3p-presimp ---
\1s-futimp ààki.héésti
\2s-futimp ja.héésti
\3s-futimp ùù.héésti
\Id-futimp kinii.héésti
\Ed-futimp òòkinii.héésti
\2d-futimp stii.héésti
\Ip-futimp ììkii.héésti
\Ep-futimp òòkii.héésti
\2p-futimp ììjii.héésti
\3p-futimp ùùnii.héésti

\eng hear someone, somebody

\1s-pres jiiy.ààthvvkííʔa
\2s-pres hiiy.ààthvvkííʔa
\3s-pres àà.thvvkííʔa
\Id-pres èèn.ààthvvkííʔa
\Ed-pres òòst.ààthvvkííʔa
\2d-pres èèst.ààthvvkííʔa
\Ip-pres èèt.ààthvvkííʔa
\Ep-pres òòj.ààthvvkííʔa
\2p-pres èèj.ààthvvkííʔa
\3p-pres ààn.athvvkííʔa
\1s-hab jiiy.ààthvvkíískóóʔi
\2s-hab hiiy.ààthvvkíískóóʔi
\3s-hab àà.thvvkíískóóʔi
\Id-hab èèn.ààthvvkíískóóʔi
\Ed-hab òòst.ààthvvkíískóóʔi
\2d-hab èèst.ààthvvkíískóóʔi
\Ip-hab èèt.ààthvvkíískóóʔi
\Ep-hab òòj.ààthvvkíískóóʔi
\2p-hab èèj.àthvvkíískóóʔi
\3p-hab ààn.athvvkíískóóʔi
\1s-rempast jiiy.ààthvvkáanvv́ʔi
\2s-rempast hiiy.ààthvvkáanvv́ʔi
\3s-rempast ùù.thvvkáanvv́ʔi
\Id-rempast èèn.ààthvvkáanvv́ʔi
\Ed-rempast òòst.ààthvvkáanvv́ʔi
\2d-rempast èèst.ààthvvkáanvv́ʔi
\Ip-rempast èèt.ààthvvkáanvv́ʔi
\Ep-rempast òòj.ààthvvkáanvv́ʔi
\2p-rempast èèj.ààthvvkáanvv́ʔi
\3p-rempast ùùn.athvvkáanvv́ʔi
\1s-reppast jiiy.ààthvvkáanééʔi
\2s-reppast hiiy.ààthvvkáanééʔi
\3s-reppast ùù.thvvkáanééʔi
\Id-reppast èèn.ààthvvkáanééʔi
\Ed-reppast òòst.ààthvvkáanééʔi
\2d-reppast èèst.ààthvvkáanééʔi
\Ip-reppast èèt.ààthvvkáanééʔi
\Ep-reppast òòj.ààthvvkáanééʔi
\2p-reppast èèj.ààthvvkáanééʔi
\3p-reppast ùùn.athvvkáanééʔi
\1s-immpast jiiy.ààthvvkv́vka
\2s-immpast hiiy.ààthvvkv́vka
\3s-immpast àà.thvvkv́vka
\Id-immpast èèn.ààthvvkv́vka
\Ed-immpast òòst.ààthvvkv́vka
\2d-immpast èèst.ààthvvkv́vka
\Ip-immpast èèt.ààthvvkv́vka
\Ep-immpast òòj.ààthvvkv́vka
\2p-immpast èèj.ààthvvkv́vka
\3p-immpast ààn.athvvkv́vka
\1s-fut tajiiy.áathvvkáani
\2s-fut thiiy.áathvvkáani
\3s-fut tvv.thv́v́kààni
\Id-fut tayeen.áathvvkáani
\Ed-fut tayoost.áathvvkáani
\2d-fut tayeest.áathvvkáani
\Ip-fut tayeet.áathvvkáani
\Ep-fut tayooj.áathvvkáani
\2p-fut tayeej.áathvvkáani
\3p-fut tvvn.áthvvkààni
\1s-inf jiiy.ààthvvkóoti
\2s-inf hiiy.ààthvvkóoti
\3s-inf uu.thvvkóoti
\Id-inf een.ààthvvkóoti
\Ed-inf oost.ààthvvkóoti
\2d-inf eest.ààthvvkóoti
\Ip-inf eet.ààthvvkóoti
\Ep-inf ooj.ààthvvkóoti
\2p-inf eej.ààthvvkóoti
\3p-inf uun.athvvkóoti
\1s-presimp jiiy.áathvvkv́vka
\2s-presimp hiiy.ààthvvkv̀v̀ka
\3s-presimp w.athv́v́kv̀v̀ka
\Id-presimp een.áathvvkv́vka
\Ed-presimp woost.áathvvkv́vka
\2d-presimp eest.ààthvvkv̀v̀ka
\Ip-presimp eet.áathvvkv́vka
\Ep-presimp wooj.áathvvkv́vka
\2p-presimp eej.ààthvvkv̀v̀ka
\3p-presimp waan.áthvvkv̀v̀ka
\1s-futimp jiiy.ààthvvkáanvvʔi
\2s-futimp hiiy.ààthvvkáanvvʔi
\3s-futimp àà.thvvkáanvvʔi
\Id-futimp èèn.ààthvvkáanvvʔi
\Ed-futimp òòst.ààthvvkáanvvʔi
\2d-futimp èèst.ààthvvkáanvvʔi
\Ip-futimp èèt.ààthvvkáanvvʔi
\Ep-futimp òòj.ààthvvkáanvvʔi
\2p-futimp èèj.ààthvvkáanvvʔi
\3p-futimp ààn.athvvkáanvvʔi

\eng hear something

\1s-pres k.ààthvvkííʔa
\2s-pres h.athvvkííʔa
\3s-pres àà.thvvkííʔa
\Id-pres ììn.athvvkííʔa
\Ed-pres òòst.athvvkííʔa
\2d-pres st.athvvkííʔa
\Ip-pres ììt.athvvkííʔa
\Ep-pres òòj.athvvkííʔa
\2p-pres ììj.athvvkííʔa
\3p-pres ààn.athvvkííʔa
\1s-hab k.ààthvvkíískóóʔi
\2s-hab h.athvvkíískóóʔi
\3s-hab àà.thvvkíískóóʔi
\Id-hab ììn.athvvkíískóóʔi
\Ed-hab òòst.athvvkíískóóʔi
\2d-hab st.athvvkíískóóʔi
\Ip-hab ììt.athvvkíískóóʔi
\Ep-hab òòj.athvvkíískóóʔi
\2p-hab ììj.athvvkíískóóʔi
\3p-hab ààn.athvvkíískóóʔi
\1s-rempast ààkw.athvvkáanvv́ʔi
\2s-rempast j.athvvkáanvv́ʔi
\3s-rempast ùù.thvvkáanvv́ʔi
\Id-rempast kin.athvvkáanvv́ʔi
\Ed-rempast òòkin.athvvkáanvv́ʔi
\2d-rempast st.athvvkáanvv́ʔi
\Ip-rempast ììk.athvvkáanvv́ʔi
\Ep-rempast òòk.athvvkáanvv́ʔi
\2p-rempast ììj.athvvkáanvv́ʔi
\3p-rempast ùùn.athvvkáanvv́ʔi
\1s-reppast ààkw.athvvkáanééʔi
\2s-reppast j.athvvkáanééʔi
\3s-reppast ùù.thvvkáanééʔi
\Id-reppast kin.athvvkáanééʔi
\Ed-reppast òòkin.athvvkáanééʔi
\2d-reppast st.athvvkáanééʔi
\Ip-reppast ììk.athvvkáanééʔi
\Ep-reppast òòk.athvvkáanééʔi
\2p-reppast ììj.athvvkáanééʔi
\3p-reppast ùùn.athvvkáanééʔi
\1s-immpast k.ààthvvkv́vka
\2s-immpast h.athvvkv́vka
\3s-immpast àà.thvvkv́vka
\Id-immpast ììn.athvvkv́vka
\Ed-immpast òòst.athvvkv́vka
\2d-immpast st.athvvkv́vka
\Ip-immpast ììt.athvvkv́vka
\Ep-immpast òòj.athvvkv́vka
\2p-immpast ììj.athvvkv́vka
\3p-immpast ààn.athvvkv́vka
\1s-fut tak.áathvvkáani
\2s-fut th.athv́v́kààni
\3s-fut tvv.thv́v́kààni
\Id-fut tààn.athv́v́kààni
\Ed-fut tayoost.áthvvkààni
\2d-fut taast.athv́v́kààni
\Ip-fut tààt.athv́v́kààni
\Ep-fut tayooj.áthvvkààni
\2p-fut tààj.athv́v́kààni
\3p-fut tvvn.áthvvkààni
\1s-inf akw.athvvkóoti
\2s-inf j.athvvkóoti
\3s-inf uu.thvvkóoti
\Id-inf kiin.athvvkóoti
\Ed-inf ookin.athvvkóoti
\2d-inf st.athvvkóoti
\Ip-inf ììk.athvvkóoti
\Ep-inf ook.athvvkóoti
\2p-inf ììj.athvvkóoti
\3p-inf uun.athvvkóoti
\1s-presimp k.áathvvkv́vka
\2s-presimp h.athvvkv̀v̀ka
\3s-presimp w.athv́v́kv̀v̀ka
\Id-presimp ììn.athv́v́kv̀v̀ka
\Ed-presimp woost.áthvvkv̀v̀ka
\2d-presimp st.athvvkv̀v̀ka
\Ip-presimp ììt.athv́v́kvvka
\Ep-presimp wooj.athv́v́kv̀v̀ka
\2p-presimp ììj.athvvkv̀v̀ka
\3p-presimp wan.athv́v́kv̀v̀ka
\1s-futimp k.ààthvvkàànvvʔi
\2s-futimp h.athvvkàànvvʔi
\3s-futimp àà.thvvkáanvvʔi
\Id-futimp ììn.athvvkáanvvʔi
\Ed-futimp òòst.athvvkáanvvʔi
\2d-futimp st.athvvkáanvvʔi
\Ip-futimp ììt.athvvkáanvvʔi
\Ep-futimp òòj.athvvkáanvvʔi
\2p-futimp ììj.athvvkáanvvʔi
\3p-futimp ààn.athvvkáanvvʔi

\eng hide something (animate)

\1s-pres jiiy.v̀v̀skalv́ʔvska
\2s-pres hiiy.v̀v̀skalv́ʔvska
\3s-pres k.v̀v̀skalv́ʔvska
\Id-pres èèn.v̀v̀skalv́ʔvska
\Ed-pres òòst.v̀v̀skalv́ʔvska
\2d-pres èèst.v̀v̀skalv́ʔvska
\Ip-pres èèt.v̀v̀skalv́ʔvska
\Ep-pres òòj.v̀v̀skalv́ʔvska
\2p-pres èèj.v̀v̀skalv́ʔvska
\3p-pres ààn.vvskalv́ʔvska
\1s-hab jiiy.v̀v̀skalv́ʔvskóóʔi
\2s-hab hiiy.v̀v̀skalv́ʔvskóóʔi
\3s-hab k.vvskalv́ʔvskóóʔi
\Id-hab èèn.v̀v̀skalv́ʔvskóóʔi
\Ed-hab òòst.v̀v̀skalv́ʔvskóóʔi
\2d-hab èèst.v̀v̀skalv́ʔvskóóʔi
\Ip-hab èèt.v̀v̀skalv́ʔvskóóʔi
\Ep-hab òòj.v̀v̀skalv́ʔvskóóʔi
\2p-hab èèj.v̀v̀skalv́ʔvskóóʔi
\3p-hab ààn.vvskalv́ʔvskóóʔi
\1s-rempast jiiy.v̀v̀skalv́vnvv́ʔi
\2s-rempast hiiy.v̀v̀skalv́vnvv́ʔi
\3s-rempast ùùwaa.skalv́vnvv́ʔi
\Id-rempast èèn.v̀v̀skalv́vnvv́ʔi
\Ed-rempast òòst.v̀v̀skalv́vnvv́ʔi
\2d-rempast èèst.v̀v̀skalv́vnvv́ʔi
\Ip-rempast èèt.v̀v̀skalv́vnvv́ʔi
\Ep-rempast òòj.v̀v̀skalv́vnvv́ʔi
\2p-rempast èèj.v̀v̀skalv́vnvv́ʔi
\3p-rempast ùùn.vvskalv́vnvv́ʔi
\1s-reppast jiiy.v̀v̀skalv́vnééʔi
\2s-reppast hiiy.v̀v̀skalv́vnééʔi
\3s-reppast ùùwaa.skalv́vnééʔi
\Id-reppast èèn.v̀v̀skalv́vnééʔi
\Ed-reppast òòst.v̀v̀skalv́vnééʔi
\2d-reppast èèst.v̀v̀skalv́vnééʔi
\Ip-reppast èèt.v̀v̀skalv́vnééʔi
\Ep-reppast òòj.v̀v̀skalv́vnééʔi
\2p-reppast èèj.v̀v̀skalv́vnééʔi
\3p-reppast ùùn.vvskalv́vnééʔi
\1s-immpast jiiy.v̀v̀skalv́ʔv̀v̀ka
\2s-immpast hiiy.v̀v̀skalv́ʔv̀v̀ka
\3s-immpast k.vvskalv́ʔv̀v̀ka
\Id-immpast èèn.v̀v̀skalv́ʔv̀v̀ka
\Ed-immpast òòst.v̀v̀skalv́ʔv̀v̀ka
\2d-immpast èèst.v̀v̀skalv́ʔv̀v̀ka
\Ip-immpast èèt.v̀v̀skalv́ʔv̀v̀ka
\Ep-immpast òòj.v̀v̀skalv́ʔv̀v̀ka
\2p-immpast èèj.v̀v̀skalv́ʔv̀v̀ka
\3p-immpast ààn.vvskalv́ʔv̀v̀ka
\1s-fut tajiíy.v́vskalv́vni
\2s-fut thiíy.v́vskalv́vni
\3s-fut tak.vv́skálv̀v̀ni
\Id-fut tayeén.v́vskalv́vni
\Ed-fut tayoóst.v́vskalv́vni
\2d-fut tayeést.v́vskalv́vni
\Ip-fut tayeét.v́vskalv́vni
\Ep-fut tayoót.v́vskalv́vni
\2p-fut tayeéj.v́vskalv́vni
\3p-fut tvv́n.v́v́skalv̀v̀ni
\1s-inf jiiy.v̀v̀skalv̀v̀ti
\2s-inf hiiy.v̀v̀skalv̀v̀ti
\3s-inf uwaa.skalv̀v̀ti
\Id-inf een.v̀v̀skalv̀v̀ti
\Ed-inf oost.v̀v̀skalv̀v̀ti
\2d-inf eest.v̀v̀skalv̀v̀ti
\Ip-inf eet.v̀v̀skalv̀v̀ti
\Ep-inf ooj.v̀v̀skalv̀v̀ti
\2p-inf èèj.v̀v̀skalv̀v̀ti
\3p-inf uun.vvskalv̀v̀ti
\1s-presimp jiíy.v́vskalv́ʔv̀v̀ka
\2s-presimp hiiy.v̀v̀skalvʔv̀v̀ka
\3s-presimp wik.vv́skálvʔv̀v̀ka
\Id-presimp eén.v́vskalv́ʔv̀v̀ka
\Ed-presimp woóst.v́vskalv́ʔv̀v̀ka
\2d-presimp eest.v̀v̀skalvʔv̀v̀ka
\Ip-presimp eét.v́vskalv́ʔv̀v̀ka
\Ep-presimp woój.v́vskalv́ʔv̀v̀ka
\2p-presimp eej.v̀v̀skalvʔv̀v̀ka
\3p-presimp wan.v́v́skalvʔv̀v̀ka
\1s-futimp jiiy.v̀v̀skalv́vnvvʔi
\2s-futimp hiiy.v̀v̀skalv́vnvvʔi
\3s-futimp k.vvskalv́vnvvʔi
\Id-futimp èèn.v̀v̀skalv́vnvvʔi
\Ed-futimp òòst.v̀v̀skalv́vnvvʔi
\2d-futimp èèst.v̀v̀skalv́vnvvʔi
\Ip-futimp èèt.v̀v̀skalv́vnvvʔi
\Ep-futimp òòj.v̀v̀skalv́vnvvʔi
\2p-futimp èèj.v̀v̀skalv́vnvvʔi
\3p-futimp ààn.vvskalv́vnvvʔi

\eng hide something (flexible)

\1s-pres k.v̀v̀skalv́ʔvska
\2s-pres h.vvskalv́ʔvska
\3s-pres k.vvskalv́ʔvska
\Id-pres ììn.vvskalv́ʔvska
\Ed-pres òòst.vvskalv́ʔvska
\2d-pres st.vvskalv́ʔvska
\Ip-pres ììt.vvskalv́ʔvska
\Ep-pres òòj.vvskalv́ʔvska
\2p-pres ììj.vvskalv́ʔvska
\3p-pres ààn.vvskalv́ʔvska
\1s-hab k.v̀v̀skalv́ʔvskóóʔi
\2s-hab h.vvskalv́ʔvskóóʔi
\3s-hab k.vvskalv́ʔvskóóʔi
\Id-hab ììn.vvskalv́ʔvskóóʔi
\Ed-hab òòst.vvskalv́ʔvskóóʔi
\2d-hab st.vvskalv́ʔvskóóʔi
\Ip-hab ììt.vvskalv́ʔvskóóʔi
\Ep-hab òòj.vvskalv́ʔvskóóʔi
\2p-hab ììj.vvskalv́ʔvskóóʔi
\3p-hab ààn.vvskalv́ʔvskóóʔi
\1s-rempast ààkw.vvskalv́vnvv́ʔi
\2s-rempast j.vvskalv́vnvv́ʔi
\3s-rempast ùùwaa.skalv́vnvv́ʔi
\Id-rempast kin.vvskalv́vnvv́ʔi
\Ed-rempast òòkin.vvskalv́vnvv́ʔi
\2d-rempast st.vvskalv́vnvv́ʔi
\Ip-rempast ììk.vvskalv́vnvv́ʔi
\Ep-rempast òòk.vvskalv́vnvv́ʔi
\2p-rempast ììj.vvskalv́vnvv́ʔi
\3p-rempast ùùn.vvskalv́vnvv́ʔi
\1s-reppast ààkw.vvskalv́vnééʔi
\2s-reppast j.vvskalv́vnééʔi
\3s-reppast ùùwaa.skalv́vnééʔi
\Id-reppast kin.vvskalv́vnééʔi
\Ed-reppast òòkin.vvskalv́vnééʔi
\2d-reppast st.vvskalv́vnééʔi
\Ip-reppast ììk.vvskalv́vnééʔi
\Ep-reppast òòk.vvskalv́vnééʔi
\2p-reppast ììj.vvskalv́vnééʔi
\3p-reppast ùùn.vvskalv́vnééʔi
\1s-immpast k.v̀v̀skalv́ʔv̀v̀ka
\2s-immpast h.vvskalv́ʔv̀v̀ka
\3s-immpast k.vvskalv́ʔv̀v̀ka
\Id-immpast ììn.vvskalv́ʔv̀v̀ka
\Ed-immpast òòst.vvskalv́ʔv̀v̀ka
\2d-immpast st.vvskalv́ʔv̀v̀ka
\Ip-immpast ììt.vvskalv́ʔv̀v̀ka
\Ep-immpast òòj.vvskalv́ʔv̀v̀ka
\2p-immpast ììj.vvskalv́ʔv̀v̀ka
\3p-immpast ààn.vvskalv́ʔv̀v̀ka
\1s-fut tak.v́vskalv́vni
\2s-fut th.vv́skálv̀v̀ni
\3s-fut tak.vv́skálv̀v̀ni
\Id-fut tààn.vv́skálv̀v̀ni
\Ed-fut tayoóst.v́v́skalv̀v̀ni
\2d-fut tast.vv́skálv̀v̀ni
\Ip-fut tààt.vv́skálv̀v̀ni
\Ep-fut tayoój.v́v́skalv̀v̀ni
\2p-fut tààj.vv́skálv̀v̀ni
\3p-fut tvv́n.v́v́skalv̀v̀ni
\1s-inf akw.vvskalv̀v̀ti
\2s-inf j.vvskalv̀v̀ti
\3s-inf uwaa.skalv̀v̀ti
\Id-inf kin.vvskalv̀v̀ti
\Ed-inf ookin.vvskalv̀v̀ti
\2d-inf st.vvskalv̀v̀ti
\Ip-inf ììk.vvskalv̀v̀ti
\Ep-inf ook.vvskalv̀v̀ti
\2p-inf ììj.vvskalv̀v̀ti
\3p-inf uun.vvskalv̀v̀ti
\1s-presimp k.v́vskalv́ʔv̀v̀ka
\2s-presimp h.vvskalvʔv̀v̀ka
\3s-presimp wik.vv́skálvʔv̀v̀ka
\Id-presimp ììn.vv́skálvʔv̀v̀ka
\Ed-presimp woóst.v́v́skalvʔv̀v̀ka
\2d-presimp st.vvskalvʔv̀v̀ka
\Ip-presimp ììt.vv́skálvʔv̀v̀ka
\Ep-presimp woój.v́v́skalvʔv̀v̀ka
\2p-presimp ììj.vvskalvʔv̀v̀ka
\3p-presimp wan.v́v́skalvʔv̀v̀ka
\1s-futimp k.v̀v̀skalv́vnvvʔi
\2s-futimp h.vvskalv́vnvvʔi
\3s-futimp k.vvskalv́vnvvʔi
\Id-futimp ììn.vvskalv́vnvvʔi
\Ed-futimp òòst.vvskalv́vnvvʔi
\2d-futimp st.vvskalv́vnvvʔi
\Ip-futimp ììt.vvskalv́vnvvʔi
\Ep-futimp òòj.vvskalv́vnvvʔi
\2p-futimp ììj.vvskalv́vnvvʔi
\3p-futimp ààn.vvskalv́vnvvʔi

\eng hide something (long)

\1s-pres k.v̀v̀skalatíʔa
\2s-pres h.vvskalatíʔa
\3s-pres k.vvskalatíʔa
\Id-pres ììn.vvskalatíʔa
\Ed-pres òòst.vvskalatíʔa
\2d-pres st.vvskalatíʔa
\Ip-pres ììt.vvskalatíʔa
\Ep-pres òòj.vvskalatíʔa
\2p-pres ììj.vvskalatíʔa
\3p-pres ààn.vvskalatíʔa
\1s-hab k.v̀v̀skalatíiskóóʔi
\2s-hab h.vvskalatíiskóóʔi
\3s-hab k.vvskalatíiskóóʔi
\Id-hab ììn.vvskalatíiskóóʔi
\Ed-hab òòst.vvskalatíiskóóʔi
\2d-hab st.vvskalatíiskóóʔi
\Ip-hab ììt.vvskalatíiskóóʔi
\Ep-hab òòj.vvskalatíiskóóʔi
\2p-hab ììj.vvskalatíiskóóʔi
\3p-hab ààn.vvskalatíiskóóʔi
\1s-rempast ààkw.vvskaláʔtvv́ʔi
\2s-rempast j.vvskaláʔtvv́ʔi
\3s-rempast ùùwaa.skaláʔtvv́ʔi
\Id-rempast kin.vvskaláʔtvv́ʔi
\Ed-rempast òòkin.vvskaláʔtvv́ʔi
\2d-rempast st.vvskaláʔtvv́ʔi
\Ip-rempast ììk.vvskaláʔtvv́ʔi
\Ep-rempast òòk.vvskaláʔtvv́ʔi
\2p-rempast ììj.vvskaláʔtvv́ʔi
\3p-rempast ùùn.vvskaláʔtvv́ʔi
\1s-reppast ààkw.vvskaláʔtééʔi
\2s-reppast j.vvskaláʔtééʔi
\3s-reppast ùùwaa.skaláʔtééʔi
\Id-reppast kin.vvskaláʔtééʔi
\Ed-reppast òòkin.vvskaláʔtééʔi
\2d-reppast st.vvskaláʔtééʔi
\Ip-reppast ììk.vvskaláʔtééʔi
\Ep-reppast òòk.vvskaláʔtééʔi
\2p-reppast ììj.vvskaláʔtééʔi
\3p-reppast ùùn.vvskaláʔtééʔi
\1s-immpast k.v̀v̀skaláta
\2s-immpast h.vvskaláta
\3s-immpast k.vvskaláta
\Id-immpast ììn.vvskaláta
\Ed-immpast òòst.vvskaláta
\2d-immpast st.vvskaláta
\Ip-immpast ììt.vvskaláta
\Ep-immpast òòj.vvskaláta
\2p-immpast ììj.vvskaláta
\3p-immpast ààn.vvskaláta
\1s-fut tak.v́vskaláʔti
\2s-fut th.vv́skálaʔti
\3s-fut tak.vv́skálaʔti
\Id-fut tààn.vv́skálaʔti
\Ed-fut tayoóst.v́v́skalaʔti
\2d-fut tast.vv́skálaʔti
\Ip-fut tààt.vv́skálaʔti
\Ep-fut tayoój.v́v́skalaʔti
\2p-fut tààj.vv́skálaʔti
\3p-fut tvv́n.v́v́skalaʔti
\1s-inf akw.vvskalatììsti
\2s-inf j.vvskalatììsti
\3s-inf uwaa.skalatììsti
\Id-inf kin.vvskalatììsti
\Ed-inf ookin.vvskalatììsti
\2d-inf st.vvskalatììsti
\Ip-inf ììk.vvskalatììsti
\Ep-inf ook.vvskalatììsti
\2p-inf ììj.vvskalatììsti
\3p-inf uun.vvskalatììsti
\1s-presimp k.v́vskaláta
\2s-presimp h.vvskalata
\3s-presimp wik.vv́skálata
\Id-presimp ììn.vv́skálata
\Ed-presimp woóst.v́v́skalata
\2d-presimp st.vvskalata
\Ip-presimp ììt.vv́skálata
\Ep-presimp woój.v́v́skalata
\2p-presimp ììj.vvskalata
\3p-presimp wan.v́v́skalata
\1s-futimp k.v̀v̀skaláʔtvvʔi
\2s-futimp h.vvskaláʔtvvʔi
\3s-futimp k.vvskaláʔtvvʔi
\Id-futimp ììn.vvskaláʔtvvʔi
\Ed-futimp òòst.vvskaláʔtvvʔi
\2d-futimp st.vvskaláʔtvvʔi
\Ip-futimp ììt.vvskaláʔtvvʔi
\Ep-futimp òòj.vvskaláʔtvvʔi
\2p-futimp ììj.vvskaláʔtvvʔi
\3p-futimp ààn.vvskaláʔtvvʔi

\eng hide something (neutral)

\1s-pres k.v̀v̀skahlv́ska
\2s-pres h.vvskahlv́ska
\3s-pres k.vvskahlv́ska
\Id-pres ììn.vvskahlv́ska
\Ed-pres òòst.vvskahlv́ska
\2d-pres st.vvskahlv́ska
\Ip-pres ììt.vvskahlv́ska
\Ep-pres òòj.vvskahlv́ska
\2p-pres ììj.vvskahlv́ska
\3p-pres ààn.vvskahlv́ska
\1s-hab k.v̀v̀skahlv́skóʔi
\2s-hab h.vvskahlv́skóʔi
\3s-hab k.vvskahlv́skóʔi
\Id-hab ììn.vvskahlv́skóʔi
\Ed-hab òòst.vvskahlv́skóʔi
\2d-hab st.vvskahlv́skóʔi
\Ip-hab ììt.vvskahlv́skóʔi
\Ep-hab òòj.vvskahlv́skóʔi
\2p-hab ììj.vskahlv́skóʔi
\3p-hab ààn.vvskahlv́skóʔi
\1s-rempast ààkw.vvskahlanv́v́ʔi
\2s-rempast j.vvskahlanv́v́ʔi
\3s-rempast ùùwaa.skahlanv́v́ʔi
\Id-rempast kin.vvskahlanv́v́ʔi
\Ed-rempast òòkin.vvskahlanv́v́ʔi
\2d-rempast st.vvskahlanv́v́ʔi
\Ip-rempast ììk.vvskahlanv́v́ʔi
\Ep-rempast òòk.vvskahlanv́v́ʔi
\2p-rempast ììj.vvskahlanv́v́ʔi
\3p-rempast ùùn.vvskahlanv́v́ʔi
\1s-reppast ààkw.vvskahlanéʔi
\2s-reppast j.vvskahlanéʔi
\3s-reppast ùùwaa.skahlanéʔi
\Id-reppast kin.vvskahlanéʔi
\Ed-reppast òòkin.vvskahlanéʔi
\2d-reppast st.vvskahlanéʔi
\Ip-reppast ììk.vvskahlanéʔi
\Ep-reppast òòk.vvskahlanéʔi
\2p-reppast ììj.vvskahlanéʔi
\3p-reppast ùùn.vvskahlanéʔi
\1s-immpast k.v̀v̀skahlv́vka
\2s-immpast h.vvskahlv́vka
\3s-immpast k.vvskahlv́vka
\Id-immpast ììn.vvskahlv́vka
\Ed-immpast òòst.vvskahlv́vka
\2d-immpast st.vvskahlv́vka
\Ip-immpast ììt.vvskahlv́vka
\Ep-immpast òòj.vvskahlv́vka
\2p-immpast ììj.vvskahlv́vka
\3p-immpast ààn.vvskahlv́vka
\1s-fut tak.v́vskahláni
\2s-fut th.vv́skáhlani
\3s-fut tak.vv́skáhlani
\Id-fut tààn.vv́skáhlani
\Ed-fut tayoóst.v́v́skahlani
\2d-fut tast.vv́skáhlani
\Ip-fut tààt.vv́skáhlani
\Ep-fut tayoój.v́v́skahlani
\2p-fut tààj.vv́skáhlani
\3p-fut tvv́n.v́v́skahlani
\1s-inf akw.vvskalhti
\2s-inf j.vvskalhti
\3s-inf uwaa.skalhti
\Id-inf kin.vvskalhti
\Ed-inf ookin.vvskalhti
\2d-inf st.vvskalhti
\Ip-inf ììk.vvskalhti
\Ep-inf ook.vvskalhti
\2p-inf ììj.vvskalhti
\3p-inf uun.vvskalhti
\1s-presimp k.v́vskahlv́vka
\2s-presimp h.vvskahlv̀v̀ka
\3s-presimp wik.vv́skáhlv̀v̀ka
\Id-presimp ììn.vv́skáhlv̀v̀ka
\Ed-presimp woóst.v́v́skahlv̀v̀ka
\2d-presimp st.vvskahlv̀v̀ka
\Ip-presimp ììt.vv́skáhlv̀v̀ka
\Ep-presimp woój.v́v́skahlv̀v̀ka
\2p-presimp ììj.vvskahlv̀v̀ka
\3p-presimp wan.v́v́skahlv̀v̀ka
\1s-futimp k.v̀v̀skahlanv́v́ʔi
\2s-futimp h.vvskahlanv́v́ʔi
\3s-futimp k.vvskahlanv́v́ʔi
\Id-futimp ììn.vvskahlanv́v́ʔi
\Ed-futimp òòst.vvskahlanv́v́ʔi
\2d-futimp st.vvskahlanv́v́ʔi
\Ip-futimp ììt.vvskahlanv́v́ʔi
\Ep-futimp òòj.vvskahlanv́v́ʔi
\2p-futimp ììj.vvskahlanv́v́ʔi
\3p-futimp ààn.vvskahlanv́v́ʔi

\eng hold in hand (animate)

\1s-pres jì.ʔnéha
\2s-pres hì.ʔnéha
\3s-pres ka.hnéha
\Id-pres èènì.ʔnéha
\Ed-pres òòstì.ʔnéha
\2d-pres èèstì.ʔnéha
\Ip-pres èètì.ʔnéha
\Ep-pres òòjì.ʔnéha
\2p-pres èèjì.ʔnéha
\3p-pres àànii.hnéha
\1s-hab ji.ʔneehóóʔi
\2s-hab hi.ʔneehóóʔi
\3s-hab ka.hneehóóʔi
\Id-hab èènìì.ʔneehóóʔi
\Ed-hab òòstìì.ʔneehóóʔi
\2d-hab èèstìì.ʔneehóóʔi
\Ip-hab èètìì.ʔneehóóʔi
\Ep-hab òòstìì.ʔneehóóʔi
\2p-hab èèjìì.ʔneehóóʔi
\3p-hab àànii.hneehóóʔi
\1s-rempast jì.ʔneehvv́ʔi
\2s-rempast hì.ʔneehvv́ʔi
\3s-rempast ka.hneehvv́ʔi
\Id-rempast èènì.ʔneehvv́ʔi
\Ed-rempast òòstì.ʔneehvv́ʔi
\2d-rempast èèstì.ʔneehvv́ʔi
\Ip-rempast èètì.ʔneehvv́ʔi
\Ep-rempast òòjì.ʔneehvv́ʔi
\2p-rempast èèjì.ʔneehvv́ʔi
\3p-rempast àànii.hneehvv́ʔi
\1s-reppast jì.ʔneehééʔi
\2s-reppast hì.ʔneehééʔi
\3s-reppast ka.hneehééʔi
\Id-reppast èènì.ʔneehééʔi
\Ed-reppast òòstì.ʔneehééʔi
\2d-reppast èèstì.ʔneehééʔi
\Ip-reppast èètì.ʔneehééʔi
\Ep-reppast òòjì.ʔneehééʔi
\2p-reppast èèjì.ʔneehééʔi
\3p-reppast àànii.hneehééʔi
\1s-immpast ---
\2s-immpast ---
\3s-immpast ---
\Id-immpast ---
\Ed-immpast ---
\2d-immpast ---
\Ip-immpast ---
\Ep-immpast ---
\2p-immpast ---
\3p-immpast ---
\1s-fut jì.ʔneehéésti
\2s-fut hì.ʔneehéésti
\3s-fut ka.hneehéésti
\Id-fut èènì.ʔneehéésti
\Ed-fut òòstì.ʔneehéésti
\2d-fut èèstì.ʔneehéésti
\Ip-fut èètì.ʔneehéésti
\Ep-fut òòjì.ʔneehéésti
\2p-fut èèjì.ʔneehéésti
\3p-fut àànii.hneehéésti
\1s-inf ---
\2s-inf ---
\3s-inf ---
\Id-inf ---
\Ed-inf ---
\2d-inf ---
\Ip-inf ---
\Ep-inf ---
\2p-inf ---
\3p-inf ---
\1s-presimp ---
\2s-presimp ---
\3s-presimp ---
\Id-presimp ---
\Ed-presimp ---
\2d-presimp ---
\Ip-presimp ---
\Ep-presimp ---
\2p-presimp ---
\3p-presimp ---
\1s-futimp jì.ʔneehéésti
\2s-futimp hì.ʔneehéésti
\3s-futimp ka.hneehéésti
\Id-futimp èènì.ʔneehéésti
\Ed-futimp òòstì.ʔneehéésti
\2d-futimp èèstì.ʔneehéésti
\Ip-futimp èètì.ʔneehéésti
\Ep-futimp òòjì.ʔneehéésti
\2p-futimp èèjì.ʔneehéésti
\3p-futimp àànii.hneehéésti

\eng hold in hand (flexible)

\1s-pres ji.ʔnéha     jììnéha
\2s-pres hi.hnéha
\3s-pres ka.hnéha
\Id-pres ììnii.hnéha
\Ed-pres òòstii.hnéha
\2d-pres stii.hnéha
\Ip-pres ììtii.hnéha
\Ep-pres òòjii.hnéha
\2p-pres ììjii.hnéha
\3p-pres àànii.hnéha
\1s-hab ji.ʔneehóóʔi
\2s-hab hi.hneehóóʔi
\3s-hab ka.hneehóóʔi
\Id-hab ììnii.hneehóóʔi
\Ed-hab òòstii.hneehóóʔi
\2d-hab stii.hneehóóʔi
\Ip-hab ììtii.hneehóóʔi
\Ep-hab òòjii.hneehóóʔi
\2p-hab ììjii.hneehóóʔi
\3p-hab àànii.hneehóóʔi
\1s-rempast ji.ʔneehvv́ʔi
\2s-rempast hi.hneehvv́ʔi
\3s-rempast ka.hneehvv́ʔi
\Id-rempast ììnii.hneehvv́ʔi
\Ed-rempast òòstii.hneehvv́ʔi
\2d-rempast stii.hneehvv́ʔi
\Ip-rempast ììtii.hneehvv́ʔi
\Ep-rempast òòjii.hneehvv́ʔi
\2p-rempast ììjii.hneehvv́ʔi
\3p-rempast àànii.hneehvv́ʔi
\1s-reppast ji.ʔneehééʔi
\2s-reppast hi.hneehééʔi
\3s-reppast ka.hneehééʔi
\Id-reppast ììnii.hneehééʔi
\Ed-reppast òòstii.hneehééʔi
\2d-reppast stii.hneehééʔi
\Ip-reppast ììtii.hneehééʔi
\Ep-reppast òòjii.hneehééʔi
\2p-reppast ììjii.hneehééʔi
\3p-reppast àànii.hneehééʔi
\1s-immpast ---
\2s-immpast ---
\3s-immpast ---
\Id-immpast ---
\Ed-immpast ---
\2d-immpast ---
\Ip-immpast ---
\Ep-immpast ---
\2p-immpast ---
\3p-immpast ---
\1s-fut ji.ʔneehéésti
\2s-fut hi.hneehéésti
\3s-fut ka.hneehéésti
\Id-fut ììnii.hneehéésti
\Ed-fut òòstii.hneehéésti
\2d-fut stii.hneehéésti
\Ip-fut ììtii.hneehéésti
\Ep-fut òòjii.hneehéésti
\2p-fut ììjii.hneehéésti
\3p-fut àànii.hneehéésti
\1s-inf ---
\2s-inf ---
\3s-inf ---
\Id-inf ---
\Ed-inf ---
\2d-inf ---
\Ip-inf ---
\Ep-inf ---
\2p-inf ---
\3p-inf ---
\1s-presimp ---
\2s-presimp ---
\3s-presimp ---
\Id-presimp ---
\Ed-presimp ---
\2d-presimp ---
\Ip-presimp ---
\Ep-presimp ---
\2p-presimp ---
\3p-presimp ---
\1s-futimp ji.ʔneehéésti
\2s-futimp hi.hneehéésti
\3s-futimp ka.hneehéésti
\Id-futimp ììnii.hneehéésti
\Ed-futimp òòstii.hneehéésti
\2d-futimp stii.hneehéésti
\Ip-futimp ììtii.hneehéésti
\Ep-futimp òòjii.hneehéésti
\2p-futimp ììjii.hneehéésti
\3p-futimp àànii.hneehéésti

\eng hold (in hand) (liquid)

\1s-pres ji.nèèjéha     jinv̀v̀jéha
\2s-pres hi.nhjéha
\3s-pres ka.nhjéha
\Id-pres ììni.nhjéha
\Ed-pres òòsti.nhjéha
\2d-pres sti.nhjéha
\Ip-pres ììti.nhjéha
\Ep-pres òòji.nhjéha
\2p-pres ììji.nhjéha
\3p-pres ààni.nhjéha
\1s-hab ji.nèèjeehóʔi
\2s-hab hi.nhjeehóʔi
\3s-hab ka.nhjeehóʔi
\Id-hab ììnii.nhjeehóʔi
\Ed-hab òòstii.nhjeehóʔi
\2d-hab stii.nhjeehóʔi
\Ip-hab ììtii.nhjeehóʔi
\Ep-hab òòjii.nhjeehóʔi
\2p-hab ììjii.nhjeehóʔi
\3p-hab ààni.nhjeehóʔi
\1s-rempast ji.nèèjeehvv́ʔi
\2s-rempast hi.nhjeehvv́ʔi
\3s-rempast ka.nhjeehvv́ʔi
\Id-rempast ììni.nhjeehvv́ʔi
\Ed-rempast òòsti.nhjeehvv́ʔi
\2d-rempast sti.nhjeehvv́ʔi
\Ip-rempast ììti.nhjeehvv́ʔi
\Ep-rempast òòji.nhjeehvv́ʔi
\2p-rempast ììji.nhjeehvv́ʔi
\3p-rempast ààni.nhjeehvv́ʔi
\1s-reppast ji.nèèjeehééʔi
\2s-reppast hi.nhjeehééʔi
\3s-reppast ka.nhjeehééʔi
\Id-reppast ììni.nhjeehééʔi
\Ed-reppast òòsti.nhjeehééʔi
\2d-reppast sti.nhjeehééʔi
\Ip-reppast ììti.nhjeehééʔi
\Ep-reppast òòji.nhjeehééʔi
\2p-reppast ììji.nhjeehééʔi
\3p-reppast ààni.nhjeehééʔi
\1s-immpast ---
\2s-immpast ---
\3s-immpast ---
\Id-immpast ---
\Ed-immpast ---
\2d-immpast ---
\Ip-immpast ---
\Ep-immpast ---
\2p-immpast ---
\3p-immpast ---
\1s-fut ji.nèèjeehéésti
\2s-fut hi.nhjeehéésti
\3s-fut ka.nhjeehéésti
\Id-fut ììni.nhjeehéésti
\Ed-fut òòsti.nhjeehéésti
\2d-fut sti.nhjeehéésti
\Ip-fut ììti.nhjeehéésti
\Ep-fut òòji.nhjeehéésti
\2p-fut ììji.nhjeehéésti
\3p-fut ààni.nhjeehéésti
\1s-inf ---
\2s-inf ---
\3s-inf ---
\Id-inf ---
\Ed-inf ---
\2d-inf ---
\Ip-inf ---
\Ep-inf ---
\2p-inf ---
\3p-inf ---
\1s-presimp ---
\2s-presimp ---
\3s-presimp ---
\Id-presimp ---
\Ed-presimp ---
\2d-presimp ---
\Ip-presimp ---
\Ep-presimp ---
\2p-presimp ---
\3p-presimp ---
\1s-futimp ji.nèèjeehéésti
\2s-futimp hi.nhjeehéésti
\3s-futimp ka.nhjeehéésti
\Id-futimp ììni.nhjeehéésti
\Ed-futimp òòsti.nhjeehéésti
\2d-futimp sti.nhjeehéésti
\Ip-futimp ììti.nhjeehéésti
\Ep-futimp òòji.nhjeehéésti
\2p-futimp ììji.nhjeehéésti
\3p-futimp ààni.nhjeehéésti

\eng hold in hand (long)

\1s-pres jii.néha
\2s-pres hii.néha
\3s-pres kaa.néha
\Id-pres ììnii.néha
\Ed-pres òòstii.néha
\2d-pres stii.néha
\Ip-pres ììtii.néha
\Ep-pres òòjii.néha
\2p-pres ììjii.néha
\3p-pres àànii.néha
\1s-hab jii.neehóóʔi
\2s-hab hii.neehóóʔi
\3s-hab kaa.neehóóʔi
\Id-hab ììnii.neehóóʔi
\Ed-hab òòstii.neehóóʔi
\2d-hab stii.neehóóʔi
\Ip-hab ììtii.neehóóʔi
\Ep-hab òòjii.neehóóʔi
\2p-hab ììjii.neehóóʔi
\3p-hab àànii.neehóóʔi
\1s-rempast jii.nehvv́ʔi
\2s-rempast hii.nehvv́ʔi
\3s-rempast kaa.nehvv́ʔi
\Id-rempast ììnii.nehvv́ʔi
\Ed-rempast òòstii.nehvv́ʔi
\2d-rempast stii.nehvv́ʔi
\Ip-rempast ììtii.nehvv́ʔi
\Ep-rempast òòjii.nehvv́ʔi
\2p-rempast ììjii.nehvv́ʔi
\3p-rempast àànii.nehvv́ʔi
\1s-reppast jii.nehééʔi
\2s-reppast hii.nehééʔi
\3s-reppast kaa.nehééʔi
\Id-reppast ììnii.nehééʔi
\Ed-reppast òòstii.nehééʔi
\2d-reppast stii.nehééʔi
\Ip-reppast ììtii.nehééʔi
\Ep-reppast òòjii.nehééʔi
\2p-reppast ììjii.nehééʔi
\3p-reppast àànii.nehééʔi
\1s-immpast ---
\2s-immpast ---
\3s-immpast ---
\Id-immpast ---
\Ed-immpast ---
\2d-immpast ---
\Ip-immpast ---
\Ep-immpast ---
\2p-immpast ---
\3p-immpast ---
\1s-fut jii.nehéésti
\2s-fut hii.nehéésti
\3s-fut kaa.nehéésti
\Id-fut ììnii.nehéésti
\Ed-fut òòstii.nehéésti
\2d-fut stii.nehéésti
\Ip-fut ììtii.nehéésti
\Ep-fut òòjii.nehéésti
\2p-fut ììjii.nehéésti
\3p-fut àànii.nehéésti
\1s-inf ---
\2s-inf ---
\3s-inf ---
\Id-inf ---
\Ed-inf ---
\2d-inf ---
\Ip-inf ---
\Ep-inf ---
\2p-inf ---
\3p-inf ---
\1s-presimp ---
\2s-presimp ---
\3s-presimp ---
\Id-presimp ---
\Ed-presimp ---
\2d-presimp ---
\Ip-presimp ---
\Ep-presimp ---
\2p-presimp ---
\3p-presimp ---
\1s-futimp jii.nehéésti
\2s-futimp hii.neehéésti
\3s-futimp kaa.nehéésti
\Id-futimp ììnii.nehéésti
\Ed-futimp òòstii.nehéésti
\2d-futimp stii.nehéésti
\Ip-futimp ììtii.nehéésti
\Ep-futimp òòjii.nehéésti
\2p-futimp ììjii.nehéésti
\3p-futimp àànii.nehéésti

\eng hold in hand, have with (neutral)

\1s-pres jìì.yéha
\2s-pres hi.hyééha
\3s-pres àà.hyééha
\Id-pres ììnii.hyééha
\Ed-pres òòstii.hyééha
\2d-pres stii.hyééha
\Ip-pres ììtii.hyééha
\Ep-pres òòjii.hyééha
\2p-pres ììjii.hyééha
\3p-pres àànii.hyééha
\1s-hab jìì.yeehóóʔi
\2s-hab hi.hyeehóóʔi
\3s-hab àà.hyeehóóʔi
\Id-hab ììnii.hyeehóóʔi
\Ed-hab òòstii.hyeehóóʔi
\2d-hab stii.hyeehóóʔi
\Ip-hab ììtii.hyeehóóʔi
\Ep-hab òòjii.hyeehóóʔi
\2p-hab ììjii.hyeehóóʔi
\3p-hab àànii.hyeehóóʔi
\1s-rempast jì.ʔyeehvv́ʔi
\2s-rempast hi.hyeehvv́ʔi
\3s-rempast àà.hyeehvv́ʔi
\Id-rempast ììnii.hyeehvv́ʔi
\Ed-rempast òòstii.hyeehvv́ʔi
\2d-rempast stii.hyeehvv́ʔi
\Ip-rempast ììtii.hyeehvv́ʔi
\Ep-rempast òòjii.hyeehvv́ʔi
\2p-rempast ììjii.hyeehvv́ʔi
\3p-rempast àànii.hyeehvv́ʔi
\1s-reppast jì.ʔyeehééʔi
\2s-reppast hi.hyeehééʔi
\3s-reppast àà.hyeehééʔi
\Id-reppast ììnii.hyeehééʔi
\Ed-reppast òòstii.hyeehééʔi
\2d-reppast stii.hyeehééʔi
\Ip-reppast ììtii.hyeehééʔi
\Ep-reppast òòjii.hyeehééʔi
\2p-reppast ììjii.hyeehééʔi
\3p-reppast àànii.hyeehééʔi
\1s-immpast ---
\2s-immpast ---
\3s-immpast ---
\Id-immpast ---
\Ed-immpast ---
\2d-immpast ---
\Ip-immpast ---
\Ep-immpast ---
\2p-immpast ---
\3p-immpast ---
\1s-fut jìì.yeehéésti
\2s-fut hi.hyeehéésti
\3s-fut àà.hyeehéésti
\Id-fut ììnii.hyeehéésti
\Ed-fut òòstii.hyeehéésti
\2d-fut stii.hyeehéésti
\Ip-fut ììtii.hyeehéésti
\Ep-fut òòjii.hyeehéésti
\2p-fut ììjii.hyeehéésti
\3p-fut àànii.hyeehéésti
\1s-inf ---
\2s-inf ---
\3s-inf ---
\Id-inf ---
\Ed-inf ---
\2d-inf ---
\Ip-inf ---
\Ep-inf ---
\2p-inf ---
\3p-inf ---
\1s-presimp ---
\2s-presimp ---
\3s-presimp ---
\Id-presimp ---
\Ed-presimp ---
\2d-presimp ---
\Ip-presimp ---
\Ep-presimp ---
\2p-presimp ---
\3p-presimp ---
\1s-futimp jìì.yeehéésti
\2s-futimp hi.hyeehéésti
\3s-futimp àà.hyeehéésti
\Id-futimp ììnii.hyeehéésti
\Ed-futimp òòstii.hyeehéésti
\2d-futimp stii.hyeehéésti
\Ip-futimp ììtii.hyeehéésti
\Ep-futimp òòjii.hyeehéésti
\2p-futimp ììjii.hyeehéésti
\3p-futimp àànii.hyeehéésti

\eng kick (animate)

\1s-pres jiiy.ààyvhthééʔa
\2s-pres hiiy.ààyvhthééʔa
\3s-pres àà.hyvhthééʔa
\Id-pres èèn.ààyvhthééʔa
\Ed-pres òòst.ààyvhthééʔa
\2d-pres èèst.ààyvhthééʔa
\Ip-pres èèt.ààyvhthééʔa
\Ep-pres òòj.ààyvhthééʔa
\2p-pres èèj.ààyvhthééʔa
\3p-pres ààn.aahyvhthééʔa
\1s-hab jiiy.ààyvhthééskóóʔi
\2s-hab hiiy.ààyvhthééskóóʔi
\3s-hab àà.hyvhthééskóóʔi
\Id-hab èèn.ààyvhthééskóóʔi
\Ed-hab òòst.ààyvhthééskóóʔi
\2d-hab èèst.ààyvhthééskóóʔi
\Ip-hab èèt.ààyvhthééskóóʔi
\Ep-hab òòj.ààyvhthééskóóʔi
\2p-hab èèj.ààyvhthééskóóʔi
\3p-hab ààn.aahyvhthééskóóʔi
\1s-rempast jiiy.ààyvhthéésvv́ʔi
\2s-rempast hiiy.ààyvhthéésvv́ʔi
\3s-rempast ùù.hyvhthéésvv́ʔi
\Id-rempast èèn.ààyvhthéésvv́ʔi
\Ed-rempast òòst.ààyvhthéésvv́ʔi
\2d-rempast èèst.ààyvhthéésvv́ʔi
\Ip-rempast èèt.ààyvhthéésvv́ʔi
\Ep-rempast òòj.ààyvhthéésvv́ʔi
\2p-rempast èèj.ààyvhthéésvv́ʔi
\3p-rempast ùùn.aahyvhthéésvv́ʔi
\1s-reppast jiiy.ààyvhthéésééʔi
\2s-reppast hiiy.ààyvhthéésééʔi
\3s-reppast ùù.hyvhthéésééʔi
\Id-reppast èèn.ààyvhthéésééʔi
\Ed-reppast òòst.ààyvhthéésééʔi
\2d-reppast èèst.ààyvhthéésééʔi
\Ip-reppast èèt.ààyvhthéésééʔi
\Ep-reppast òòj.ààyvhthéésééʔi
\2p-reppast èèj.ààyvhthéésééʔi
\3p-reppast ùùn.aahyvhthéésééʔi
\1s-immpast jiiy.ààyvhtháki
\2s-immpast hiiy.ààyvhtháki
\3s-immpast àà.hyvhtháki
\Id-immpast èèn.ààyvhtháki
\Ed-immpast òòst.ààyvhtháki
\2d-immpast èèst.ààyvhtháki
\Ip-immpast èèt.ààyvhtháki
\Ep-immpast òòj.ààyvhtháki
\2p-immpast èèj.ààyvhtháki
\3p-immpast ààn.aahyvhtháki
\1s-fut tajiíy.áayvhthéési
\2s-fut thiiy.áayvhthéési
\3s-fut tvv.hyvhthèèsi
\Id-fut tayeén.áayvhthéési
\Ed-fut tayoóst.áayvhthéési
\2d-fut tayeést.áayvhthéési
\Ip-fut tayeét.áayvhthéési
\Ep-fut tayoój.áayvhthéési
\2p-fut tayeéj.áayvhthéési
\3p-fut tvvn.ááhyvhthèèsi
\1s-inf jiiy.ààyvhthèèsti
\2s-inf hiiy.ààyvhthèèsti
\3s-inf uu.hyvhthèèsti
\Id-inf een.ààyvhthèèsti
\Ed-inf oost.ààyvhthèèsti
\2d-inf eest.ààyvhthèèsti
\Ip-inf eet.ààyvhthèèsti
\Ep-inf ooj.ààyvhthèèsti
\2p-inf eej.ààyvhthèèsti
\3p-inf uun.aahyvvhthèèsti
\1s-presimp jiiy.áayvhtháki
\2s-presimp hiiy.ààyvhthaki
\3s-presimp w.aahyv́hthaki
\Id-presimp een.áayvhtháki
\Ed-presimp woost.áayvhtháki
\2d-presimp eest.ààyvhthaki
\Ip-presimp eet.áayvhtháki
\Ep-presimp wooj.áayvhtháki
\2p-presimp eej.ààyvhthaki
\3p-presimp wan.ááhyvhthaki
\1s-futimp jiiy.ààyvhthéésvvʔi
\2s-futimp hiiy.ààyvhthéésvvʔi
\3s-futimp àà.hyvhthéésvvʔi
\Id-futimp èèn.ààyvhthéésvvʔi
\Ed-futimp òòst.ààyvhthéésvvʔi
\2d-futimp èèst.ààyvhthéésvvʔi
\Ip-futimp èèt.ààyvhthéésvvʔi
\Ep-futimp òòj.ààyvhthéésvvʔi
\2p-futimp èèj.ààyvhthéésvvʔi
\3p-futimp ààn.aahyvhthéésvvʔi

\eng kick (inanimate)

\1s-pres k.ààyvhthééʔa
\2s-pres h.aahyvhthééʔa
\3s-pres àà.hyvhthééʔa
\Id-pres ììn.aahyvhthééʔa
\Ed-pres òòst.aahyvhthééʔa
\2d-pres st.aahyvhthééʔa
\Ip-pres ììt.aahyvhthééʔa
\Ep-pres òòj.aahyvhthééʔa
\2p-pres ììj.aahyvhthééʔa
\3p-pres ààn.aahyvhthééʔa
\1s-hab k.ààyvhthééskóóʔi
\2s-hab h.ahyvhthééskóóʔi
\3s-hab àà.hyvhthééskóóʔi
\Id-hab ììn.aahyvhthééskóóʔi
\Ed-hab òòst.aahyvhthééskóóʔi
\2d-hab st.aahyvhthééskóóʔi
\Ip-hab ììt.aahyvhthééskóóʔi
\Ep-hab òòj.aahyvhthééskóóʔi
\2p-hab ììj.aahyvhthééskóóʔi
\3p-hab ààn.aahyvhthééskóóʔi
\1s-rempast ààkw.aahyvhthéésvv́ʔi
\2s-rempast j.aahyvhthéésvv́ʔi
\3s-rempast ùù.hyvhthéésvv́ʔi
\Id-rempast kin.aahyvhthéésvv́ʔi
\Ed-rempast òòkin.aahyvhthéésvv́ʔi
\2d-rempast st.aahyvhthéésvv́ʔi
\Ip-rempast ììk.aahyvhthéésvv́ʔi
\Ep-rempast òòk.aahyvhthéésvv́ʔi
\2p-rempast ììj.aahyvhthéésvv́ʔi
\3p-rempast ùùn.aahyvhthéésvv́ʔi
\1s-reppast ààkw.aahyvhthéésééʔi
\2s-reppast j.aahyvhthéésééʔi
\3s-reppast ùù.hyvhthéésééʔi
\Id-reppast kin.aahyvhthéésééʔi
\Ed-reppast òòkin.aahyvhthéésééʔi
\2d-reppast st.aahyvhthéésééʔi
\Ip-reppast ììk.aahyvhthéésééʔi
\Ep-reppast òòk.aahyvhthéésééʔi
\2p-reppast ììj.aahyvhthéésééʔi
\3p-reppast ùùn.aahyvhthéésééʔi
\1s-immpast k.ààyvhtháki
\2s-immpast h.aahyvhtháki
\3s-immpast àà.hyvhtháki
\Id-immpast ììn.aahyvhtháki
\Ed-immpast òòst.aahyvhtháki
\2d-immpast st.aahyvhtháki
\Ip-immpast ììt.aahyvhtháki
\Ep-immpast òòj.aahyvhtháki
\2p-immpast ììj.aahyvhtháki
\3p-immpast ààn.aahyvhtháki
\1s-fut tak.áayvhthéési
\2s-fut th.aahyv́hthèèsi
\3s-fut tvv.hyv́hthèèsi
\Id-fut tààn.aáhyv́hthèèsi
\Ed-fut tayoóst.ááhyvhthèèsi
\2d-fut tast.aáhyv́hthèèsi
\Ip-fut tààt.aáhyv́hthèèsi
\Ep-fut tayoój.ááhyvhthèèsi
\2p-fut tààj.aáhyv́hthèèsi
\3p-fut tvvn.ááhyvhthèèsi
\1s-inf akw.ááhyvthèèsi
\2s-inf j.ááhyvthèèsi
\3s-inf uu.hyvhthèèsti
\Id-inf kin.ááhyvthèèsi
\Ed-inf ookin.ááhyvthèèsi
\2d-inf st.ááhyvthèèsi
\Ip-inf ììk.ááhyvthèèsi
\Ep-inf ook.ááhyvthèèsi
\2p-inf ììj.ááhyvthèèsi
\3p-inf uun.ááhyvthèèsi
\1s-presimp k.áayvhtháki
\2s-presimp h.aahyvhthaki
\3s-presimp w.aahyv́hthaki
\Id-presimp ììn.aáhyv́hthaki
\Ed-presimp woost.ááhyvhthaki
\2d-presimp st.aahyvhthaki
\Ip-presimp ììt.aáhyv́hthaki
\Ep-presimp wooj.ááhyvhthaki
\2p-presimp ììj.aahyvhthaki
\3p-presimp wan.ááhyvhthaki
\1s-futimp k.ààyvhthéésvvʔi
\2s-futimp h.aahyvhthéésvvʔi
\3s-futimp àà.hyvhthéésvvʔi
\Id-futimp ììn.aahyvhthéésvvʔi
\Ed-futimp òòst.aahyvhthéésvvʔi
\2d-futimp st.aahyvhthéésvvʔi
\Ip-futimp ììt.aahyvhthéésvvʔi
\Ep-futimp òòj.aahyvhthéésvvʔi
\2p-futimp ììj.aahyvhthéésvvʔi
\3p-futimp ààn.aahyvhthéésvvʔi

\eng learn

\1s-pres k.atèèlhkwáʔa
\2s-pres h.ateelhkwáʔa
\3s-pres àà.teelhkwáʔa
\Id-pres ììn.ateelhkwáʔa
\Ed-pres òòst.ateelhkwáʔa
\2d-pres st.ateelhkwáʔa
\Ip-pres ììt.ateelhkwáʔa
\Ep-pres òòj.ateelhkwáʔa
\2p-pres ììj.ateelhkwáʔa
\3p-pres ààn.ateelhkwáʔa
\1s-hab k.atèèlhkwáaskóóʔi
\2s-hab h.ateelhkwáaskóóʔi
\3s-hab àà.teelhkwáaskóóʔi
\Id-hab ììn.ateelhkwáaskóóʔi
\Ed-hab òòst.ateelhkwáaskóóʔi
\2d-hab st.ateelhkwáaskóóʔi
\Ip-hab ììt.ateelhkwáaskóóʔi
\Ep-hab òòj.ateelhkwáaskóóʔi
\2p-hab ììj.ateelhkwáaskóóʔi
\3p-hab ààn.ateelhkwáaskóóʔi
\1s-rempast ààkw.ateelhkwáʔvv́ʔi
\2s-rempast j.ateelhkwáʔvv́ʔi
\3s-rempast ùù.teelhkwáʔvv́ʔi
\Id-rempast kin.ateelhkwáʔvv́ʔi
\Ed-rempast òòkin.ateelhkwáʔvv́ʔi
\2d-rempast st.ateelhkwáʔvv́ʔi
\Ip-rempast ììk.ateelhkwáʔvv́ʔi
\Ep-rempast òòk.ateelhkwáʔvv́ʔi
\2p-rempast ììj.ateelhkwáʔvv́ʔi
\3p-rempast ùùn.ateelhkwáʔvv́ʔi
\1s-reppast ààkw.ateelhkwáʔééʔi
\2s-reppast j.ateelhkwáʔééʔi
\3s-reppast ùù.teelhkwáʔééʔi
\Id-reppast kin.ateelhkwáʔééʔi
\Ed-reppast òòkin.ateelhkwáʔééʔi
\2d-reppast st.ateelhkwáʔééʔi
\Ip-reppast ììk.ateelhkwáʔééʔi
\Ep-reppast òòk.ateelhkwáʔééʔi
\2p-reppast ììj.ateelhkwáʔééʔi
\3p-reppast ùùn.ateelhkwáʔééʔi
\1s-immpast k.atèèlóóhkwa
\2s-immpast h.ateehlóóhkwa
\3s-immpast àà.teehlóóhkwa
\Id-immpast ììn.ateehlóóhkwa
\Ed-immpast òòst.ateehlóóhkwa
\2d-immpast st.ateehlóóhkwa
\Ip-immpast ììt.ateehlóóhkwa
\Ep-immpast òòj.ateehlóóhkwa
\2p-immpast ììj.ateehlóóhkwa
\3p-immpast ààn.ateehlóóhkwa
\1s-fut tak.atéélhkwáʔi
\2s-fut th.atéélhkwaʔi
\3s-fut tvv.téélhkwaʔi
\Id-fut tààn.atéélhkwaʔi
\Ed-fut tayoóst.áteelhkwaʔi
\2d-fut tast.atéélhkwaʔi
\Ip-fut tààt.atéélhkwaʔi
\Ep-fut tayoój.áteelhkwaʔi
\2p-fut tààj.atéélhkwaʔi
\3p-fut tvvn.áteelhkwaʔi
\1s-inf akw.ateelhkwààsti
\2s-inf j.ateelhkwààsti
\3s-inf uu.teelhkwààsti
\Id-inf kin.ateelhkwààsti
\Ed-inf ookin.ateelhkwààsti
\2d-inf st.ateelhkwààsti
\Ip-inf ììk.ateelhkwààsti
\Ep-inf ook.ateelhkwààsti
\2p-inf ììj.ateelhkwààsti
\3p-inf uun.ateelhkwààsti
\1s-presimp k.atéelóóhkwa
\2s-presimp h.ateehloohkwa
\3s-presimp w.atééhloohkwa
\Id-presimp ììn.atééhloohkwa
\Ed-presimp woost.áteehloohkwa
\2d-presimp st.ateehloohkwa
\Ip-presimp ììt.atééhloohkwa
\Ep-presimp wooj.áteehloohkwa
\2p-presimp ììj.ateehloohkwa
\3p-presimp wan.áteehloohkwa
\1s-futimp k.atèèlhkwáʔvvʔi
\2s-futimp h.ateelhkwáʔvvʔi
\3s-futimp àà.teelhkwáʔvvʔi
\Id-futimp ììn.ateelhkwáʔvvʔi
\Ed-futimp òòst.ateelhkwáʔvvʔi
\2d-futimp st.ateelhkwáʔvvʔi
\Ip-futimp ììt.ateelhkwáʔvvʔi
\Ep-futimp òòj.ateelhkwáʔvvʔi
\2p-futimp ììj.ateelhkwáʔvvʔi
\3p-futimp ààn.ateelhkwáʔvvʔi

\eng leave (behind) (animate)

\1s-pres jiiyàà.khahiiyáʔa
\2s-pres hiiyàà.khahiiyáʔa
\3s-pres kaa.khahiiyáʔa
\Id-pres èènìì.khahiiyáʔa
\Ed-pres òòstìì.khahiiyáʔa
\2d-pres èèstìì.khahiiyáʔa
\Ip-pres èètìì.khahiiyáʔa
\Ep-pres òòjìì.khahiiyáʔa
\2p-pres èèjìì.khahiiyáʔa
\3p-pres àànii.khahiiyáʔa
\1s-hab jiiyàà.khahiiyáaskóóʔi
\2s-hab hiiyàà.khahiiyáaskóóʔi
\3s-hab kaa.khahiiyáaskóóʔi
\Id-hab èènìì.khahiiyáaskóóʔi
\Ed-hab òòstìì.khahiiyáaskóóʔi
\2d-hab èèstìì.khahiiyáaskóóʔi
\Ip-hab èètìì.khahiiyáaskóóʔi
\Ep-hab òòjìì.khahiiyáaskóóʔi
\2p-hab èèjìì.khahiiyáaskóóʔi
\3p-hab àànii.khahiiyáaskóóʔi
\1s-rempast jiiyàà.khahííyvv́ʔi
\2s-rempast hiiyàà.khahííyvv́ʔi
\3s-rempast ùùwaa.khahííyvv́ʔi
\Id-rempast èènìì.khahííyvv́ʔi
\Ed-rempast òòstìì.khahííyvv́ʔi
\2d-rempast èèstìì.khahííyvv́ʔi
\Ip-rempast èètìì.khahííyvv́ʔi
\Ep-rempast òòjìì.khahííyvv́ʔi
\2p-rempast èèjìì.khahííyvv́ʔi
\3p-rempast ùùnìì.khahííyvv́ʔi
\1s-reppast jiiyàà.khahííyééʔi
\2s-reppast hiiyàà.khahííyééʔi
\3s-reppast ùùwaa.khahííyééʔi
\Id-reppast èènìì.khahííyééʔi
\Ed-reppast òòstìì.khahííyééʔi
\2d-reppast èèstìì.khahííyééʔi
\Ip-reppast èètìì.khahííyééʔi
\Ep-reppast òòjìì.khahííyééʔi
\2p-reppast èèjìì.khahííyééʔi
\3p-reppast ùùnìì.khahííyééʔi
\1s-immpast jiiyàà.khahiíya
\2s-immpast hiiyàà.khahiíya
\3s-immpast kaa.khahiíya
\Id-immpast èènìì.khahiíya
\Ed-immpast òòstìì.khahiíya
\2d-immpast èèstìì.khahiíya
\Ip-immpast èètìì.khahiíya
\Ep-immpast òòjìì.khahiíya
\2p-immpast èèjìì.khahiíya
\3p-immpast àànii.khahiíya
\1s-fut tajiíyáa.khahííyi
\2s-fut thiíyáa.khahííyi
\3s-fut takaá.kháhiiyi
\Id-fut tayeéníi.khahííyi
\Ed-fut tayoóstíi.khahííyi
\2d-fut tayeéstíi.khahííyi
\Ip-fut tayeétíi.khahííyi
\Ep-fut tayoójíi.khahííyi
\2p-fut tayeéjíi.khahííyi
\3p-fut tvv́níí.khahiiyi
\1s-inf jiiyàà.khahiíyáasti
\2s-inf hiiyàà.khahiíyáasti
\3s-inf uwaa.khahiíyáasti
\Id-inf eenìì.khahiíyáasti
\Ed-inf oostìì.khahiíyáasti
\2d-inf eestìì.khahiíyáasti
\Ip-inf eetìì.khahiíyáasti
\Ep-inf oojìì.khahiíyáasti
\2p-inf eejìì.khahiíyáasti
\3p-inf uunii.khahiíyáasti
\1s-presimp jiíyáa.khahiíya
\2s-presimp hiiyàà.khahiíya
\3s-presimp wikaá.kháhiiya
\Id-presimp eéníi.khahiíya
\Ed-presimp woóstíi.khahiíya
\2d-presimp eestìì.khahiíya
\Ip-presimp eétíi.khahiíya
\Ep-presimp woójíi.khahiíya
\2p-presimp eejìì.khahiíya
\3p-presimp waníí.khahiiya
\1s-futimp jiiyàà.khahííyvvʔi
\2s-futimp hiiyàà.khahííyvvʔi
\3s-futimp kaa.khahííyvvʔi
\Id-futimp èènìì.khahííyvvʔi
\Ed-futimp òòstìì.khahííyvvʔi
\2d-futimp èèstìì.khahííyvvʔi
\Ip-futimp èètìì.khahííyvvʔi
\Ep-futimp òòjìì.khahííyvvʔi
\2p-futimp èèjìì.khahííyvvʔi
\3p-futimp àànii.khahííyvvʔi

\eng leave (behind) (flexible)

\1s-pres jí.ʔniiyáʔa
\2s-pres hí.ʔniiyáʔa
\3s-pres ká.ʔniiyáʔa
\Id-pres ììní.ʔniiyáʔa
\Ed-pres òòstí.ʔniiyáʔa
\2d-pres stí.ʔniiyáʔa
\Ip-pres ììtí.ʔniiyáʔa
\Ep-pres òòjí.ʔniiyáʔa
\2p-pres ììjí.ʔniiyáʔa
\3p-pres ààní.ʔniiyáʔa
\1s-hab jí.ʔniiyáaskóóʔi
\2s-hab hí.ʔniiyáaskóóʔi
\3s-hab ká.ʔniiyáaskóóʔi
\Id-hab ììní.ʔniiyáaskóóʔi
\Ed-hab òòstí.ʔniiyáaskóóʔi
\2d-hab stí.ʔniiyáaskóóʔi
\Ip-hab ììtí.ʔniiyáaskóóʔi
\Ep-hab òòjí.ʔniiyáaskóóʔi
\2p-hab ììjí.ʔniiyáaskóóʔi
\3p-hab ààní.ʔniiyáaskóóʔi
\1s-rempast ààkí.ʔniiyvv́ʔi
\2s-rempast já.ʔniiyvv́ʔi
\3s-rempast ù.ʔnííyvv́ʔi
\Id-rempast kiní.ʔniiyvv́ʔi
\Ed-rempast òòkiní.ʔniiyvv́ʔi
\2d-rempast stí.ʔniiyvv́ʔi
\Ip-rempast ììkí.ʔniiyvv́ʔi
\Ep-rempast òòkí.ʔniiyvv́ʔi
\2p-rempast ììjí.ʔniiyvv́ʔi
\3p-rempast ùùní.ʔniiyvv́ʔi
\1s-reppast ààkí.ʔniiyééʔi
\2s-reppast já.ʔniiyééʔi
\3s-reppast ù.ʔnííyééʔi
\Id-reppast kiní.ʔniiyééʔi
\Ed-reppast òòkiní.ʔniiyééʔi
\2d-reppast stí.ʔniiyééʔi
\Ip-reppast ììkí.ʔniiyééʔi
\Ep-reppast òòkí.ʔniiyééʔi
\2p-reppast ììjí.ʔniiyééʔi
\3p-reppast ùùní.ʔniiyééʔi
\1s-immpast jí.ʔniiya
\2s-immpast hí.ʔniiya
\3s-immpast ká.ʔniiya
\Id-immpast ììní.ʔniiya
\Ed-immpast òòstí.ʔniiya
\2d-immpast stí.ʔniiya
\Ip-immpast ììtí.ʔniiya
\Ep-immpast òòjí.ʔniiya
\2p-immpast ììjí.ʔniiya
\3p-immpast ààní.ʔniiya
\1s-fut taají.ʔniiyi
\2s-fut thí.ʔniiyi
\3s-fut taká.ʔniiyi
\Id-fut tààní.ʔniiyi
\Ed-fut tayoóstí.ʔniiyi
\2d-fut tastí.ʔniiyi
\Ip-fut tààtí.ʔniiyi
\Ep-fut tayoójí.ʔniiyi
\2p-fut tají.ʔniiyi
\3p-fut tvv́ní.ʔniiyi
\1s-inf aki.ʔniíyáasti
\2s-inf ja.ʔniíyáasti
\3s-inf u.ʔniíyáasti
\Id-inf kini.ʔniíyáasti
\Ed-inf okini.ʔniíyáasti
\2d-inf sti.ʔniíyáasti
\Ip-inf ììki.ʔniíyáasti
\Ep-inf ooki.ʔniíyáasti
\2p-inf ììji.ʔniíyáasti
\3p-inf uuni.ʔniíyáasti
\1s-presimp jí.ʔniiya
\2s-presimp hi.ʔniíya
\3s-presimp wiká.ʔniiya
\Id-presimp ììní.ʔniiya
\Ed-presimp woóstí.ʔniiya
\2d-presimp sti.ʔniíya
\Ip-presimp ììtí.ʔniiya
\Ep-presimp woójí.ʔniiya
\2p-presimp ììji.ʔniíya
\3p-presimp waaní.ʔniiya
\1s-futimp jí.ʔniiyv́v́ʔi
\2s-futimp hí.ʔniiyv́v́ʔi
\3s-futimp ká.ʔniiyv́v́ʔi
\Id-futimp ììní.ʔniiyv́v́ʔi
\Ed-futimp òòstí.ʔniiyv́v́ʔi
\2d-futimp stí.ʔniiyv́v́ʔi
\Ip-futimp ììtí.ʔniiyv́v́ʔi
\Ep-futimp òòjí.ʔniiyv́v́ʔi
\2p-futimp ììjí.ʔniiyv́v́ʔi
\3p-futimp ààní.ʔniiyv́v́ʔi

\eng leave (behind) (liquid)

\1s-pres ji.neʔiiyáʔa
\2s-pres hi.neehiiyáʔa
\3s-pres ka.neehiiyáʔa
\Id-pres ììnii.neehiiyáʔa
\Ed-pres òòstii.neehiiyáʔa
\2d-pres stii.neehiiyáʔa
\Ip-pres ììtii.neehiiyáʔa
\Ep-pres òòjii.neehiiyáʔa
\2p-pres ììjii.neehiiyáʔa
\3p-pres àànii.neehiiyáʔa
\1s-hab ji.neʔiiyáaskóóʔi
\2s-hab hi.neehiiyáaskóóʔi
\3s-hab ka.neehiiyáaskóóʔi
\Id-hab ììnii.neehiiyáaskóóʔi
\Ed-hab òòstii.neehiiyáaskóóʔi
\2d-hab stii.neehiiyáaskóóʔi
\Ip-hab ììtii.neehiiyáaskóóʔi
\Ep-hab òòjii.neehiiyáaskóóʔi
\2p-hab ììjii.neehiiyáaskóóʔi
\3p-hab àànii.neehiiyáaskóóʔi
\1s-rempast ààki.neehííyvv́ʔi
\2s-rempast ja.neehííyvv́ʔi
\3s-rempast ùù.neehííyvv́ʔi
\Id-rempast kinii.neehííyvv́ʔi
\Ed-rempast òòkinii.neehííyvv́ʔi
\2d-rempast stii.neehííyvv́ʔi
\Ip-rempast ììkii.neehííyvv́ʔi
\Ep-rempast òòkii.neehííyvv́ʔi
\2p-rempast ììjii.neehííyvv́ʔi
\3p-rempast ùùnii.neehííyvv́ʔi
\1s-reppast ààki.neehííyééʔi
\2s-reppast ja.neehííyééʔi
\3s-reppast ùù.neehííyééʔi
\Id-reppast kinii.neehííyééʔi
\Ed-reppast òòkinii.neehííyééʔi
\2d-reppast stii.neehííyééʔi
\Ip-reppast ììkii.neehííyééʔi
\Ep-reppast òòkii.neehííyééʔi
\2p-reppast ììjii.neehííyééʔi
\3p-reppast ùùnii.neehííyééʔi
\1s-immpast ji.neʔiíya
\2s-immpast hi.neehiíya
\3s-immpast ka.neehiíya
\Id-immpast ììnii.neehiíya
\Ed-immpast òòstii.neehiíya
\2d-immpast stii.neehiíya
\Ip-immpast ììtii.neehiíya
\Ep-immpast òòjii.neehiíya
\2p-immpast ììjii.neehiíya
\3p-immpast àànii.neehiíya
\1s-fut taji.néʔííyi
\2s-fut thi.nééhiiyi
\3s-fut taka.nééhiiyi
\Id-fut tàànií.nééhiiyi
\Ed-fut tayoóstíí.neeyiihi
\2d-fut tastií.nééhiiyi
\Ip-fut tààtií.nééhiiyi
\Ep-fut tayoójíí.neehiiyi
\2p-fut tààjií.nééhiiyi
\3p-fut tvv́níí.neehiiyi
\1s-inf aki.neehiíyáasti
\2s-inf ja.neehiíyáasti
\3s-inf uu.neehiíyáasti
\Id-inf kinii.neehiíyáasti
\Ed-inf ookinii.neehiíyáasti
\2d-inf stii.neehiíyáasti
\Ip-inf ììkii.neehiíyáasti
\Ep-inf ookii.neehiíyáasti
\2p-inf ììjii.neehiíyáasti
\3p-inf uunii.neehiíyáasti
\1s-presimp ji.néʔiíya
\2s-presimp hi.neehiíya
\3s-presimp wika.nééhiiya
\Id-presimp ììnií.nééhiiya
\Ed-presimp woóstíí.neehiiya
\2d-presimp stii.neehiíya
\Ip-presimp ììtií.nééhiiya
\Ep-presimp woójíí.neehiiya
\2p-presimp ììjii.neehiíya
\3p-presimp wanéé.neehiiya
\1s-futimp ji.neʔííyvvʔi
\2s-futimp hi.neehííyvvʔi
\3s-futimp ka.neehííyvvʔi
\Id-futimp ììnii.neehííyvvʔi
\Ed-futimp òòstii.neehííyvvʔi
\2d-futimp stii.neehííyvvʔi
\Ip-futimp ììtii.neehííyvvʔi
\Ep-futimp òòjii.neehííyvvʔi
\2p-futimp ììjii.neehííyvvʔi
\3p-futimp àànii.neehííyvvʔi

\eng leave (behind) (long)

\1s-pres ji.tíisiiyáʔa
\2s-pres hi.tíisiiyáʔa
\3s-pres àà.tíisiiyáʔa
\Id-pres ììnii.tíisiiyáʔa
\Ed-pres òòstii.tíisiiyáʔa
\2d-pres stii.tíisiiyáʔa
\Ip-pres ììtii.tíisiiyáʔa
\Ep-pres òòjii.tíisiiyáʔa
\2p-pres ììjii.tíisiiyáʔa
\3p-pres àànii.tíisiiyáʔa
\1s-hab ji.tíisiiyáaskóóʔi
\2s-hab hi.tíisiiyáaskóóʔi
\3s-hab àà.tíisiiyáaskóóʔi
\Id-hab ììnii.tíisiiyáaskóóʔi
\Ed-hab òòstii.tíisiiyáaskóóʔi
\2d-hab stii.tíisiiyáaskóóʔi
\Ip-hab ììtii.tíisiiyáaskóóʔi
\Ep-hab òòjii.tíisiiyáaskóóʔi
\2p-hab ììjii.tíisiiyáaskóóʔi
\3p-hab àànii.tíisiiyáaskóóʔi
\1s-rempast ààki.tíisiiyvv́ʔi
\2s-rempast ja.tíisiiyvv́ʔi
\3s-rempast ùù.tíisiiyvv́ʔi
\Id-rempast kinii.tíisiiyvv́ʔi
\Ed-rempast òòkinii.tíisiiyvv́ʔi
\2d-rempast stii.tíisiiyvv́ʔi
\Ip-rempast ììkii.tíisiiyvv́ʔi
\Ep-rempast òòkii.tíisiiyvv́ʔi
\2p-rempast ììjii.tíisiiyvv́ʔi
\3p-rempast ùùnii.tíisiiyvv́ʔi
\1s-reppast ààki.tíisiiyééʔi
\2s-reppast ja.tíisiiyééʔi
\3s-reppast ùù.tíisiiyééʔi
\Id-reppast kinii.tíisiiyééʔi
\Ed-reppast òòkinii.tíisiiyééʔi
\2d-reppast stii.tíisiiyééʔi
\Ip-reppast ììkii.tíisiiyééʔi
\Ep-reppast òòkii.tíisiiyééʔi
\2p-reppast ììjii.tíisiiyééʔi
\3p-reppast ùùnii.tíisiiyééʔi
\1s-immpast ji.tíisiiya
\2s-immpast hi.tíisiiya
\3s-immpast àà.tíisiiya
\Id-immpast ììnii.tíisiiya
\Ed-immpast òòstii.tíisiiya
\2d-immpast stii.tíisiiya
\Ip-immpast ììtii.tíisiiya
\Ep-immpast òòjii.tíisiiya
\2p-immpast ììjii.tíisiiya
\3p-immpast àànii.tíisiiya
\1s-fut taji.tíisiiyi
\2s-fut thi.tíisiiyi
\3s-fut tvv́.tíisiiyi
\Id-fut tàànií.tíisiiyi
\Ed-fut tayoóstíí.tììsiiyi
\2d-fut tastií.tíisiiyi
\Ip-fut tààtií.tíisiiyi
\Ep-fut tayoójíí.tììsiiyi
\2p-fut tààjií.tíisiiyi
\3p-fut tvv́níí.tììsiiyi
\1s-inf aki.tììsiíyáasti
\2s-inf ja.tììsiíyáasti
\3s-inf uu.tììsiíyáasti
\Id-inf kinii.tììsiíyáasti
\Ed-inf ookinii.tììsiíyáasti
\2d-inf stii.tììsiíyáasti
\Ip-inf ììkii.tììsiíyáasti
\Ep-inf ookii.tììsiíyáasti
\2p-inf ììjii.tììsiíyáasti
\3p-inf uunii.tììsiíyáasti
\1s-presimp ji.tíisiiya
\2s-presimp hi.tììsiíya
\3s-presimp wa.tíisiiya
\Id-presimp ììnií.tíisiiya
\Ed-presimp woóstíí.tììsiiya
\2d-presimp stii.tììsiíya
\Ip-presimp ììtií.tíisiiya
\Ep-presimp woójíí.tììsiiya
\2p-presimp ììjii.tììsiíya
\3p-presimp waníí.tììsiiya
\1s-futimp ji.tíisiiyvvʔi
\2s-futimp hi.tíisiiyvvʔi
\3s-futimp àà.tíisiiyvvʔi
\Id-futimp ììnii.tíisiiyvvʔi
\Ed-futimp òòstii.tíisiiyvvʔi
\2d-futimp stii.tíisiiyvvʔi
\Ip-futimp ììtii.tíisiiyvvʔi
\Ep-futimp òòjii.tíisiiyvvʔi
\2p-futimp ììjii.tíisiiyvvʔi
\3p-futimp àànii.tíisiiyvvʔi

\eng leave (behind) (neutral)

\1s-pres ji.ʔiiyáʔa
\2s-pres hi.hiiyáʔa
\3s-pres àà.hiiyáʔa
\Id-pres ììnii.hiiyáʔa
\Ed-pres òòstii.hiiyáʔa
\2d-pres stii.hiiyáʔa
\Ip-pres ììtii.hiiyáʔa
\Ep-pres òòjii.hiiyáʔa
\2p-pres ììjii.hiiyáʔa
\3p-pres àànii.hiiyáʔa
\1s-hab ji.ʔiiyáaskóóʔi
\2s-hab hi.hiiyáaskóóʔi
\3s-hab àà.hiiyáaskóóʔi
\Id-hab ììnii.hiiyáaskóóʔi
\Ed-hab òòstii.hiiyáaskóóʔi
\2d-hab stii.hiiyáaskóóʔi
\Ip-hab ììtii.hiiyáaskóóʔi
\Ep-hab òòjii.hiiyáaskóóʔi
\2p-hab ììjii.hiiyáaskóóʔi
\3p-hab àànii.hiiyáaskóóʔi
\1s-rempast ààki.hííyvv́ʔi
\2s-rempast ja.hííyvv́ʔi
\3s-rempast ùù.hííyvv́ʔi
\Id-rempast kinii.hííyvv́ʔi
\Ed-rempast òòkinii.hííyvv́ʔi
\2d-rempast stii.hííyvv́ʔi
\Ip-rempast ììkii.hííyvv́ʔi
\Ep-rempast òòkii.hííyvv́ʔi
\2p-rempast ììjii.hííyvv́ʔi
\3p-rempast ùùnii.hííyvv́ʔi
\1s-reppast ààki.hííyééʔi
\2s-reppast ja.hííyééʔi
\3s-reppast ùù.hííyééʔi
\Id-reppast kinii.hííyééʔi
\Ed-reppast òòkinii.hííyééʔi
\2d-reppast stii.hííyééʔi
\Ip-reppast ììkii.hííyééʔi
\Ep-reppast òòkii.hííyééʔi
\2p-reppast ììjii.hííyééʔi
\3p-reppast ùùnii.hííyééʔi
\1s-immpast ji.ʔiíya
\2s-immpast hi.hiíya
\3s-immpast àà.hiíya
\Id-immpast ììnii.hiíya
\Ed-immpast òòstii.hiíya
\2d-immpast stii.hiíya
\Ip-immpast ììtii.hiíya
\Ep-immpast òòjii.hiíya
\2p-immpast ììjii.hiíya
\3p-immpast àànii.hiíya
\1s-fut tají.ʔííyi
\2s-fut thi.hííyi
\3s-fut tvv́.hííyi
\Id-fut tàànií.hííyi
\Ed-fut tayoóstíí.hiiyi
\2d-fut tastií.hííyi
\Ip-fut tààtií.hííyi
\Ep-fut tayoójíí.hiiyi
\2p-fut tààjií.hííyi
\3p-fut tvv́níí.hiiyi
\1s-inf aki.hiíyáasti
\2s-inf ja.hiíyáasti
\3s-inf uu.hiíyáasti
\Id-inf kinii.hiíyáasti
\Ed-inf ookinii.hiíyáasti
\2d-inf stii.hiíyáasti
\Ip-inf ììkii.hiíyáasti
\Ep-inf ookii.hiíyáasti
\2p-inf ììjii.hiíyáasti
\3p-inf uunii.hiíyáasti
\1s-presimp jí.ʔiíya
\2s-presimp hi.hiíya
\3s-presimp wa.hííya
\Id-presimp ììnií.hííya
\Ed-presimp woóstíí.hiiya
\2d-presimp stii.hiíya
\Ip-presimp ììtií.hííya
\Ep-presimp woójíí.hiiya
\2p-presimp ììjii.hiíya
\3p-presimp waníí.hiiya
\1s-futimp ji.ʔííyvvʔi
\2s-futimp hi.hííyvvʔi
\3s-futimp àà.hííyvvʔi
\Id-futimp ììnii.hííyvvʔi
\Ed-futimp òòstii.hííyvvʔi
\2d-futimp stii.hííyvvʔi
\Ip-futimp ììtii.hííyvvʔi
\Ep-futimp òòjii.hííyvvʔi
\2p-futimp ììjii.hííyvvʔi
\3p-futimp àànii.hííyvvʔi

\eng lie, tell a lie

\1s-pres k.ajììskóóʔvska
\2s-pres h.atskóóʔvska
\3s-pres àà.tskóóʔvska
\Id-pres ììn.atskóóʔvska
\Ed-pres òòst.atskóóʔvska
\2d-pres st.atskóóʔvska
\Ip-pres ììt.atskóóʔvska
\Ep-pres òòj.atskóóʔvska
\2p-pres ììj.atskóóʔvska
\3p-pres ààn.atskóóʔvska
\1s-hab k.ajììskóóʔvskóóʔi
\2s-hab h.atskóóʔvskóóʔi
\3s-hab àà.tskóóʔvskóóʔi
\Id-hab ììn.atskóóʔvskóóʔi
\Ed-hab òòst.atskóóʔvskóóʔi
\2d-hab st.atskóóʔvskóóʔi
\Ip-hab ììt.atskóóʔvskóóʔi
\Ep-hab òòj.atskóóʔvskóóʔi
\2p-hab ììj.atskóóʔvskóóʔi
\3p-hab ààn.atskóóʔvskóóʔi
\1s-rempast ààkw.atskóónvv́ʔi
\2s-rempast j.atskóónvv́ʔi
\3s-rempast ùù.tskóónvv́ʔi
\Id-rempast kin.atskóónvv́ʔi
\Ed-rempast òòkin.atskóónvv́ʔi
\2d-rempast st.atskóónvv́ʔi
\Ip-rempast ììk.atskóónvv́ʔi
\Ep-rempast òòk.atskóónvv́ʔi
\2p-rempast ììj.atskóónvv́ʔi
\3p-rempast ùùn.atskóónvv́ʔi
\1s-reppast ààkw.atskóónééʔi
\2s-reppast j.atskóónééʔi
\3s-reppast ùù.tskóónééʔi
\Id-reppast kin.atskóónééʔi
\Ed-reppast òòkin.átskóónééʔi
\2d-reppast st.atskóónééʔi
\Ip-reppast ììk.atskóónééʔi
\Ep-reppast òòk.atskóónééʔi
\2p-reppast ììj.atskóónééʔi
\3p-reppast ùùn.atskóónééʔi
\1s-immpast k.ajììskóóʔv̀v̀ka
\2s-immpast h.atskóóʔv̀v̀ka
\3s-immpast àà.tskóóʔv̀v̀ka
\Id-immpast ììn.atskóóʔv̀v̀ka
\Ed-immpast òòst.atskóóʔv̀v̀ka
\2d-immpast st.atskóóʔv̀v̀ka
\Ip-immpast ììt.atskóóʔv̀v̀ka
\Ep-immpast òòj.atskóóʔv̀v̀ka
\2p-immpast ììj.atskóóʔv̀v̀ka
\3p-immpast ààn.atskóóʔv̀v̀ka
\1s-fut tak.ajíiskóóni
\2s-fut th.átskòòni
\3s-fut tvv́.tskòòni
\Id-fut tààn.átskòòni
\Ed-fut tayoost.átskòòni
\2d-fut tast.átskòòni
\Ip-fut tàt.átskòòni
\Ep-fut tayooj.átskòòni
\2p-fut tàj.átskòòni
\3p-fut tvvn.átskòòni
\1s-inf akw.atskòòti
\2s-inf j.atskòòti
\3s-inf uu.tskòòti
\Id-inf kin.atskòòti
\Ed-inf ookin.atskòòti
\2d-inf st.atskòòti
\Ip-inf ììk.atskòòti
\Ep-inf ook.atskòòti
\2p-inf ììj.atskòòti
\3p-inf uun.atskòòti
\1s-presimp k.ajíiskóóʔv̀v̀ka
\2s-presimp h.atskoʔv̀v̀ka
\3s-presimp w.átskoʔv̀v̀ka
\Id-presimp ììn.átskoʔv̀v̀ka
\Ed-presimp woost.átskoʔv̀v̀ka
\2d-presimp st.atskoʔv̀v̀ka
\Ip-presimp ììt.átskoʔv̀v̀ka
\Ep-presimp wooj.átskoʔv̀v̀ka
\2p-presimp ììj.atskoʔv̀v̀ka
\3p-presimp waan.átskoʔv̀v̀ka
\1s-futimp k.ajììskóónvvʔi
\2s-futimp h.atskóónvvʔi
\3s-futimp àà.tskóónvvʔi
\Id-futimp ììn.atskóónvvʔi
\Ed-futimp òòst.atskóónvvʔi
\2d-futimp st.atskóónvvʔi
\Ip-futimp ììt.atskóónvvʔi
\Ep-futimp òòj.atskóónvvʔi
\2p-futimp ììj.atskóónvvʔi
\3p-futimp ààn.atskóónvvʔi

\eng listen to somebody/something

\1s-pres jiiy.ààthvvtáastiha kààthvvtáastiha
\2s-pres h.athvvtáastiha
\3s-pres àà.thvvtáastiha
\Id-pres ììn.athvvtáastiha
\Ed-pres òòst.athvvtáastiha
\2d-pres st.athvvtáastiha
\Ip-pres ììt.athvvtáastiha
\Ep-pres òòj.athvvtáastiha
\2p-pres ììj.athvvtáastiha
\3p-pres ààn.athvvtáastiha
\1s-hab k.ààthvvtáastiiskóóʔi
\2s-hab h.athvvtáastiiskóóʔi
\3s-hab àà.thvvtáastiiskóóʔi
\Id-hab ììn.athvvtáastiiskóóʔi
\Ed-hab òòst.athvvtáastiiskóóʔi
\2d-hab st.athvvtáastiiskóóʔi
\Ip-hab ììt.athvvtáastiiskóóʔi
\Ep-hab òòj.athvvtáastiiskóóʔi
\2p-hab ììj.athvvtáastiiskóóʔi
\3p-hab ààn.athvvtáastiiskóóʔi
\1s-rempast ààkw.athvvtáasthanvv́ʔi
\2s-rempast j.athvvtáasthanvv́ʔi
\3s-rempast ùù.thvvtáasthanvv́ʔi
\Id-rempast kin.athvvtáasthanvv́ʔi
\Ed-rempast òòkin.athvvtáasthanvv́ʔi
\2d-rempast st.athvvtáasthanvv́ʔi
\Ip-rempast ììk.athvvtáasthanvv́ʔi
\Ep-rempast òòk.athvvtáasthanvv́ʔi
\2p-rempast ììj.athvvtáasthanvv́ʔi
\3p-rempast ùùn.athvvtáasthanvv́ʔi
\1s-reppast ààkw.athvvtáasthanééʔi
\2s-reppast j.athvvtáasthanééʔi
\3s-reppast ùù.thvvtáasthanééʔi
\Id-reppast kin.athvvtáasthanééʔi
\Ed-reppast òòkin.athvvtáasthanééʔi
\2d-reppast st.athvvtáasthanééʔi
\Ip-reppast ììk.athvvtáasthanééʔi
\Ep-reppast òòk.athvvtáasthanééʔi
\2p-reppast ììj.athvvtáasthanééʔi
\3p-reppast ùùn.athvvtáasthanééʔi
\1s-immpast k.ààthvvtáasta
\2s-immpast h.athvvtáasta
\3s-immpast àà.thvvtáasta
\Id-immpast ììn.athvvtáasta
\Ed-immpast òòst.athvvtáasta
\2d-immpast st.athvvtáasta
\Ip-immpast ììt.athvvtáasta
\Ep-immpast òòj.athvvtáasta
\2p-immpast ììj.athvvtáasta
\3p-immpast ààn.athvvtáasta
\1s-fut tak.áathvvtáasthani
\2s-fut th.athv́v́tààsthani
\3s-fut tvv.thv́v́tààsthaani
\Id-fut tààn.athv́v́tààsthani
\Ed-fut tayoóst.áthvvtààsthani
\2d-fut taast.athv́v́tààsthani
\Ip-fut tààt.athv́v́tààsthani
\Ep-fut tayoój.áthvvtààsthani
\2p-fut tààj.athv́v́tààsthani
\3p-fut tvvn.áthvvtààsthani
\1s-inf akw.athvvtààstohti
\2s-inf j.athvvtààstohti
\3s-inf uu.thvvtààstóhti
\Id-inf kin.athvvtààstohti
\Ed-inf ookin.athvvtààstohti
\2d-inf st.athvvtààstohti
\Ip-inf ììk.athvvtààstohti
\Ep-inf ook.aathvvtààstohti
\2p-inf iij.athvvtààstohti
\3p-inf uun.athvvtààstohti
\1s-presimp k.áathvvtáasta
\2s-presimp hiiy.ààthvvtààsta hathvvtààsta
\3s-presimp w.athv́v́tààsta
\Id-presimp ììn.athv́v́tààsta
\Ed-presimp woost.áthvvtààsta
\2d-presimp st.athvvtààsta
\Ip-presimp ììt.athv́v́tààsta
\Ep-presimp wooj.áthvvtààsta
\2p-presimp ììj.athvvtààsta
\3p-presimp waan.áthvvtààsta
\1s-futimp k.ààthvvtáasthanvvʔi
\2s-futimp h.athvvtáasthanvvʔi
\3s-futimp àà.thvvtáasthanvvʔi
\Id-futimp ììn.athvvtáasthanvvʔi
\Ed-futimp òòst.athvvtáasthanvvʔi
\2d-futimp st.athvvtáasthanvvʔi
\Ip-futimp ììt.athvvtáasthanvvʔi
\Ep-futimp òòj.athvvtáasthanvvʔi
\2p-futimp ììj.athvvtáasthanvvʔi
\3p-futimp ààn.athvvtáasthanvvʔi

\eng make fall from an elevated position / drop (animate)

\1s-pres jii.lóónhtíha
\2s-pres hii.lóónhtíha
\3s-pres ka.lóónhtíha
\Id-pres èènii.lóónhtíha
\Ed-pres òòstii.lóónhtíha
\2d-pres èèstii.lóónhtíha
\Ip-pres èètii.lóónhtíha
\Ep-pres òòjii.lóónhtíha
\2p-pres èèjii.lóónhtíha
\3p-pres àànii.lóónhtíha
\1s-hab jii.lóónhtiískóʔi
\2s-hab hii.lóónhtiískóʔi
\3s-hab ka.lóónhtiískóʔi
\Id-hab èènii.lóónhtiískóʔi
\Ed-hab òòstii.lóónhtiískóʔi
\2d-hab èèstii.lóónhtiískóʔi
\Ip-hab èètii.lóónhtiískóʔi
\Ep-hab òòjii.lóónhtiískóʔi
\2p-hab èèjii.lóónhtiískóʔi
\3p-hab àànii.lóónhtiískóʔi
\1s-rempast jii.lóónhthanvv́ʔi
\2s-rempast hii.lóónhthanvv́ʔi
\3s-rempast ùù.lóónhthanvv́ʔi
\Id-rempast èènii.lóónhthanvv́ʔi
\Ed-rempast òòstii.lóónhthanvv́ʔi
\2d-rempast èèstii.lóónhthanvv́ʔi
\Ip-rempast èètii.lóónhthanvv́ʔi
\Ep-rempast òòjii.lóónhthanvv́ʔi
\2p-rempast èèjii.lóónhthanvv́ʔi
\3p-rempast ùùnii.lóónhthanvv́ʔi
\1s-reppast jii.lóónhthanééʔi
\2s-reppast hii.lóónhthanééʔi
\3s-reppast ùù.lóónhthanééʔi
\Id-reppast èènii.lóónhthanééʔi
\Ed-reppast òòstii.lóónhthanééʔi
\2d-reppast èèstii.lóónhthanééʔi
\Ip-reppast èètii.lóónhthanééʔi
\Ep-reppast òòjii.lóónhthanééʔi
\2p-reppast èèjii.lóónhthanééʔi
\3p-reppast ùùnii.lóónhthanééʔi
\1s-immpast jii.lóónhta
\2s-immpast hii.lóónhta
\3s-immpast ka.lóónhta
\Id-immpast èènii.lóónhta
\Ed-immpast òòstii.lóónhta
\2d-immpast èèstii.lóónhta
\Ip-immpast èètii.lóónhta
\Ep-immpast òòjii.lóónhta
\2p-immpast èèjii.lóónhta
\3p-immpast àànii.lóónhta
\1s-fut tajií.lóonhthani
\2s-fut thií.lóonhthani
\3s-fut taka.lóonhthani
\Id-fut tayeéníí.lòònhthani
\Ed-fut tayoóstíí.lòònhthani
\2d-fut tayeéstíí.lòònhthani
\Ip-fut tayeétíí.lòònhthani
\Ep-fut tayoójíí.lòònhthani
\2p-fut tayeéjíí.lòònhthani
\3p-fut tvv́níí.lòònhthani
\1s-inf jii.lòònhtóhti
\2s-inf hii.lòònhtóhti
\3s-inf uu.lòònhtóhti
\Id-inf eenii.lòònhtóhti
\Ed-inf oostii.lòònhtóhti
\2d-inf eestii.lòònhtóhti
\Ip-inf eetii.lòònhtóhti
\Ep-inf oojii.lòònhtóhti
\2p-inf eejii.lòònhtóhti
\3p-inf uunii.lòònhtóhti
\1s-presimp jií.lóonhta
\2s-presimp hii.lòònhta
\3s-presimp wika.lóonhta
\Id-presimp eéníí.lòònhta
\Ed-presimp woóstíí.lòònhta
\2d-presimp eestii.lòònhta
\Ip-presimp eétíí.lòònhta
\Ep-presimp woójíí.lòònhta
\2p-presimp eejii.lòònhta
\3p-presimp waníí.lòònhta
\1s-futimp jii.lóónhthanvvʔi
\2s-futimp hii.lóónhthanvvʔi
\3s-futimp ka.lóónhthanvvʔi
\Id-futimp èènii.lóónhthanvvʔi
\Ed-futimp òòstii.lóónhthanvvʔi
\2d-futimp èèstii.lóónhthanvvʔi
\Ip-futimp èètii.lóónhthanvvʔi
\Ep-futimp òòjii.lóónhthanvvʔi
\2p-futimp èèjii.lóónhthanvvʔi
\3p-futimp àànii.lóónhthanvvʔi

\eng make fall/drop (flexible)

\1s-pres k.atónhtíha
\2s-pres h.atónhtíha
\3s-pres k.atónhtíha
\Id-pres ììn.atónhtíha
\Ed-pres òòst.atónhtíha
\2d-pres st.atónhtíha
\Ip-pres ììt.atónhtíha
\Ep-pres òòj.atónhtíha
\2p-pres ììj.atónhtíha
\3p-pres ààn.atónhtíha
\1s-hab k.atóónhtiískóʔi
\2s-hab h.atóónhtiískóʔi
\3s-hab k.atóónhtiískóʔi
\Id-hab ììn.atóónhtiískóʔi
\Ed-hab òòst.atóónhtiískóʔi
\2d-hab st.atóónhtiískóʔi
\Ip-hab ììt.atóónhtiískóʔi
\Ep-hab òòj.atóónhtiískóʔi
\2p-hab ììj.atóónhtiískóʔi
\3p-hab ààn.atóónhtiískóʔi
\1s-rempast ààkw.atónhthanvv́ʔi
\2s-rempast j.atónhthanvv́ʔi
\3s-rempast ùù.tónhthanvv́ʔi
\Id-rempast kin.atónhthanvv́ʔi
\Ed-rempast òòkin.atónhthanvv́ʔi
\2d-rempast st.atónhthanvv́ʔi
\Ip-rempast ììk.atónhthanvv́ʔi
\Ep-rempast òòk.atónhthanvv́ʔi
\2p-rempast ììj.atónhthanvv́ʔi
\3p-rempast ùùn.atónhthanvv́ʔi
\1s-reppast ààkw.atónhthanééʔi
\2s-reppast j.atónhthanééʔi
\3s-reppast ùù.tónhthanééʔi
\Id-reppast kin.atónhthanééʔi
\Ed-reppast òòkin.atónhthanééʔi
\2d-reppast st.atónhthanééʔi
\Ip-reppast ììk.atónhthanééʔi
\Ep-reppast òòk.atónhthanééʔi
\2p-reppast ììj.atónhthanééʔi
\3p-reppast ùùn.atónhthanééʔi
\1s-immpast k.atónhta
\2s-immpast h.atónhta
\3s-immpast k.atónhta
\Id-immpast ììn.atónhta
\Ed-immpast òòst.atónhta
\2d-immpast st.atónhta
\Ip-immpast ììt.atónhta
\Ep-immpast òòj.atónhta
\2p-immpast ììj.atónhta
\3p-immpast ààn.atónhta
\1s-fut tak.atóonhtháni
\2s-fut th.atóonhtháni
\3s-fut tak.atóonhtháni
\Id-fut tààn.atóonhtháni
\Ed-fut tayoóst.átònhtháni
\2d-fut tast.atóonhtháni
\Ip-fut tààt.atóonhtháni
\Ep-fut tayoój.átònhtháni
\2p-fut tààj.atóonhtháni
\3p-fut tvv́n.átònhtháni
\1s-inf akw.atònhtóhti
\2s-inf j.atònhtóhti
\3s-inf uu.tònhtóhti
\Id-inf kin.atònhtóhti
\Ed-inf ookin.atònhtóhti
\2d-inf st.atònhtóhti
\Ip-inf ììk.atònhtóhti
\Ep-inf ook.atònhtóhti
\2p-inf ììj.atònhtóhti
\3p-inf uun.atònhtóhti
\1s-presimp k.atóonhta
\2s-presimp h.atònhta
\3s-presimp wik.atóonhta
\Id-presimp ììn.atóonhta
\Ed-presimp woóst.átònhta
\2d-presimp st.atònhta
\Ip-presimp ììt.atóonhta
\Ep-presimp woój.átònhta
\2p-presimp ììj.atònhta
\3p-presimp wan.átònhta
\1s-futimp k.atónhthanvvʔi
\2s-futimp h.atónhthanvvʔi
\3s-futimp k.atónhthanvvʔi
\Id-futimp ììn.atónhthanvvʔi
\Ed-futimp òòst.atónhthanvvʔi
\2d-futimp st.atónhthanvvʔi
\Ip-futimp ììt.atónhthanvvʔi
\Ep-futimp òòj.atónhthanvvʔi
\2p-futimp ììj.atónhthanvvʔi
\3p-futimp ààn.atónhthanvvʔi

\eng make fall/drop (long; neutral)

\1s-pres k.oʔónhtiiha     koʔonhtíha
\2s-pres h.oohónhtiiha
\3s-pres k.oohónhtiiha     koohonhtíha
\Id-pres ììn.oohónhtiiha
\Ed-pres òòst.oohónhtiiha
\2d-pres st.oohónhtiiha
\Ip-pres ììt.oohónhtiiha
\Ep-pres òòj.oohónhtiiha
\2p-pres ììj.oohónhtiiha
\3p-pres ààn.oohónhtiiha
\1s-hab k.oʔonhtiískóʔi
\2s-hab h.oohonhtiískóʔi
\3s-hab k.oohonhtiískóʔi
\Id-hab ììn.oohonhtiískóʔi
\Ed-hab òòst.oohonhtiískóʔi
\2d-hab st.oohonhtiískóʔi
\Ip-hab ììt.oohonhtiískóʔi
\Ep-hab òòj.oohonhtiískóʔi
\2p-hab ììj.oohonhtiískóʔi
\3p-hab ààn.oohonhtiískóʔi
\1s-rempast ààkw.oohonhthanv́v́ʔi
\2s-rempast j.oohonhthanv́v́ʔi
\3s-rempast ùùw.oohonhthanv́v́ʔi     ùùwoohonhthánv́v́ʔi
\Id-rempast kin.oohonhthanv́v́ʔi
\Ed-rempast òòkin.oohonhthanv́v́ʔi
\2d-rempast st.oohonhthanv́v́ʔi
\Ip-rempast ììk.oohonhthanv́v́ʔi
\Ep-rempast òòk.oohonhthanv́v́ʔi
\2p-rempast ììj.oohonhthanv́v́ʔi
\3p-rempast ùùn.oohonhthanv́v́ʔi
\1s-reppast ààkw.oohonhthanééʔi
\2s-reppast j.oohonhthanééʔi
\3s-reppast ùùw.oohonhthanééʔi
\Id-reppast kin.oohonhthanééʔi
\Ed-reppast òòkin.oohonhthanééʔi
\2d-reppast st.oohonhthanééʔi
\Ip-reppast ììk.oohonhthanééʔi
\Ep-reppast òòk.oohonhthanééʔi
\2p-reppast ììj.oohonhthanééʔi
\3p-reppast ùùn.oohonhthanééʔi
\1s-immpast k.oʔónhta
\2s-immpast h.oohónhta
\3s-immpast k.oohónhta
\Id-immpast ììn.oohónhta
\Ed-immpast òòst.oohónhta
\2d-immpast st.oohónhta
\Ip-immpast ììt.oohónhta
\Ep-immpast òòj.oohónhta
\2p-immpast ììj.oohónhta
\3p-immpast ààn.oohónhta
\1s-fut tak.óʔonhtháni
\2s-fut th.oóhónhthani
\3s-fut tak.oóhónhthani
\Id-fut tààn.oóhónhthani
\Ed-fut tayoóst.óóhonhthani
\2d-fut tast.oóhónhthani
\Ip-fut tààt.oóhónhthani
\Ep-fut tayoój.óóhonhthani
\2p-fut tààj.oóhónhthani
\3p-fut tvv́n.óóhonhthani
\1s-inf akw.oohonhtóhti
\2s-inf j.oohonhtóhti
\3s-inf uw.oohonhtóhti
\Id-inf kin.oohonhtóhti
\Ed-inf ookin.oohonhtóhti
\2d-inf st.oohonhtóhti
\Ip-inf ììk.oohonhtóhti
\Ep-inf ook.oohonhtóhti
\2p-inf ììj.oohonhtóhti
\3p-inf uun.oohonhtóhti
\1s-presimp k.óʔónhta
\2s-presimp h.oohonhta
\3s-presimp wik.oóhónhta
\Id-presimp ììn.oóhónhta
\Ed-presimp woóst.óóhonhta
\2d-presimp st.oohonhta
\Ip-presimp ììt.oóhónhta
\Ep-presimp woój.óóhonhta
\2p-presimp ììj.oohonhta
\3p-presimp wan.óóhonhta
\1s-futimp k.oʔonhthanv́v́ʔi
\2s-futimp h.oohonhthanv́v́ʔi
\3s-futimp k.oohonhthanv́v́ʔi
\Id-futimp ììn.oohonhthanv́v́ʔi
\Ed-futimp òòst.oohonhthanv́v́ʔi
\2d-futimp st.oohonhthanv́v́ʔi
\Ip-futimp ììt.oohonhthanv́v́ʔi
\Ep-futimp òòj.oohonhthanv́v́ʔi
\2p-futimp ììj.oohonhthanv́v́ʔi
\3p-futimp ààn.oohonhthanv́v́ʔi

\eng move from one location to another (animate) (involuntary)

\1s-pres ji.ʔnv́v́ʔa
\2s-pres hi.ʔnv́v́ʔa
\3s-pres ká.ʔnvvʔa
\Id-pres èèni.ʔnv́v́ʔa
\Ed-pres òòsti.ʔnv́v́ʔa
\2d-pres èèsti.ʔnv́v́ʔa
\Ip-pres èèti.ʔnv́v́ʔa
\Ep-pres òòji.ʔnv́v́ʔa
\2p-pres èèji.ʔnv́v́ʔa
\3p-pres ààni.ʔnv́v́ʔa
\1s-hab ji.ʔnv́vskóóʔi
\2s-hab hi.ʔnv́vskóóʔi
\3s-hab ká.ʔnv̀v̀skóóʔi
\Id-hab èèni.ʔnv́vskóóʔi
\Ed-hab òòsti.ʔnv́vskóóʔi
\2d-hab èèsti.ʔnv́vskóóʔi
\Ip-hab èèti.ʔnv́vskóóʔi
\Ep-hab òòji.ʔnv́vskóóʔi
\2p-hab èèji.ʔnv́vskóóʔi
\3p-hab ààni.ʔnv́vskóóʔi
\1s-rempast ji.ʔnv́vsvv́ʔi
\2s-rempast hi.ʔnv́vsvv́ʔi
\3s-rempast ù.ʔnv́vsvv́ʔi
\Id-rempast èèni.ʔnv́vsvv́ʔi
\Ed-rempast òòsti.ʔnv́vsvv́ʔi
\2d-rempast èèsti.ʔnv́vsvv́ʔi
\Ip-rempast èèti.ʔnv́vsvv́ʔi
\Ep-rempast òòji.ʔnv́vsvv́ʔi
\2p-rempast èèji.ʔnv́vsvv́ʔi
\3p-rempast ùùni.ʔnv́vsvv́ʔi
\1s-reppast ji.ʔnv́vsééʔi
\2s-reppast hi.ʔnv́vsééʔi
\3s-reppast ù.ʔnv́vsééʔi
\Id-reppast èèni.ʔnv́vsééʔi
\Ed-reppast òòsti.ʔnv́vsééʔi
\2d-reppast èèsti.ʔnv́vsééʔi
\Ip-reppast èèti.ʔnv́vsééʔi
\Ep-reppast òòji.ʔnv́vsééʔi
\2p-reppast èèji.ʔnv́vsééʔi
\3p-reppast ùùni.ʔnv́vsééʔi
\1s-immpast jí.ʔnvvna
\2s-immpast hí.ʔnvvna
\3s-immpast ká.ʔnvvna
\Id-immpast èèní.ʔnvvna
\Ed-immpast òòstí.ʔnvvna
\2d-immpast èèstí.ʔnvvna
\Ip-immpast èètí.ʔnvvna
\Ep-immpast òòjí.ʔnvvna
\2p-immpast èèjí.ʔnvvna
\3p-immpast ààní.ʔnvvna
\1s-fut tají.ʔnv̀v̀si
\2s-fut thí.ʔnv̀v̀si
\3s-fut taká.ʔnv̀v̀si
\Id-fut tayeéní.ʔnv̀v̀si
\Ed-fut tayoóstí.ʔnv̀v̀si
\2d-fut tayeéstí.ʔnv̀v̀si
\Ip-fut tayeétí.ʔnv̀v̀si
\Ep-fut tayoójí.ʔnv̀v̀si
\2p-fut tayeéjí.ʔnv̀v̀si
\3p-fut tvv́ní.ʔnv̀v̀si
\1s-inf ji.ʔnv̀v̀sti
\2s-inf hi.ʔnv̀v̀sti
\3s-inf u.ʔnv̀v̀sti
\Id-inf eeni.ʔnv̀v̀sti
\Ed-inf oosti.ʔnv̀v̀sti
\2d-inf eesti.ʔnv̀v̀sti
\Ip-inf eeti.ʔnv̀v̀sti
\Ep-inf ooji.ʔnv̀v̀sti
\2p-inf eeji.ʔnv̀v̀sti
\3p-inf uuni.ʔnv̀v̀sti
\1s-presimp jí.ʔnvvna
\2s-presimp hi.ʔnvv́na
\3s-presimp wiká.ʔnvvna
\Id-presimp eéní.ʔnvvna
\Ed-presimp woóstí.ʔnvvna
\2d-presimp eesti.ʔnvv́na
\Ip-presimp eétí.ʔnvvna
\Ep-presimp woójí.ʔnvvna
\2p-presimp eejii.ʔnvv́na
\3p-presimp waní.ʔnvvna
\1s-futimp ji.ʔnv́vsvvʔi
\2s-futimp hi.ʔnv́vsvvʔi
\3s-futimp ká.ʔnv̀v̀svvʔi
\Id-futimp èèni.ʔnv́vsvvʔi
\Ed-futimp òòsti.ʔnv́vsvvʔi
\2d-futimp èèsti.ʔnv́vsvvʔi
\Ip-futimp èèti.ʔnv́vsvvʔi
\Ep-futimp òòji.ʔnv́vsvvʔi
\2p-futimp èèji.ʔnv́vsvvʔi
\3p-futimp ààni.ʔnv́vsvvʔi

\eng move from one location to another (animate) (voluntary)

\1s-pres jiiyàà.khahv́v́ʔa
\2s-pres hiiyàà.khahv́v́ʔa
\3s-pres kaa.khahv́v́ʔa
\Id-pres èènìì.khahv́v́ʔa
\Ed-pres òòstìì.khahv́v́ʔa
\2d-pres èèstìì.khahv́v́ʔa
\Ip-pres èètìì.khahv́v́ʔa
\Ep-pres òòjìì.khahv́v́ʔa
\2p-pres èèjìì.khahv́v́ʔa
\3p-pres àànii.khahv́v́ʔa
\1s-hab jiiyàà.khahv́v́skóóʔi
\2s-hab hiiyàà.khahv́v́skóóʔi
\3s-hab kaa.khahv́v́skóóʔi
\Id-hab èènìì.khahv́v́skóóʔi
\Ed-hab òòstìì.khahv́v́skóóʔi
\2d-hab èèstìì.khahv́v́skóóʔi
\Ip-hab èètìì.khahv́v́skóóʔi
\Ep-hab òòjìì.khahv́v́skóóʔi
\2p-hab èèjìì.khahv́v́skóóʔi
\3p-hab àànii.khahv́v́skóóʔi
\1s-rempast jiiyàà.khahv́v́svv́ʔi
\2s-rempast hiiyàà.khahv́v́svv́ʔi
\3s-rempast ùùwaa.khahv́v́svv́ʔi
\Id-rempast èènìì.khahv́v́svv́ʔi
\Ed-rempast òòstìì.khahv́v́svv́ʔi
\2d-rempast èèstìì.khahv́v́svv́ʔi
\Ip-rempast èètìì.khahv́v́svv́ʔi
\Ep-rempast òòjìì.khahv́v́svv́ʔi
\2p-rempast èèjìì.khahv́v́svv́ʔi
\3p-rempast ùùnii.khahv́v́svv́ʔi
\1s-reppast jiiyàà.khahv́v́sééʔi
\2s-reppast hiiyàà.khahv́v́sééʔi
\3s-reppast ùùwaa.khahv́v́sééʔi
\Id-reppast èènìì.khahv́v́sééʔi
\Ed-reppast òòstìì.khahv́v́sééʔi
\2d-reppast èèstìì.khahv́v́sééʔi
\Ip-reppast èètìì.khahv́v́sééʔi
\Ep-reppast òòjìì.khahv́v́sééʔi
\2p-reppast èèjìì.khahv́v́sééʔi
\3p-reppast ùùnii.khahv́v́sééʔi
\1s-immpast jiiyàà.khahvv́na
\2s-immpast hiiyàà.khahvv́na
\3s-immpast kaa.khahvv́na
\Id-immpast èènìì.khahvv́na
\Ed-immpast òòstìì.khahvv́na
\2d-immpast èèstìì.khahvv́na
\Ip-immpast èètìì.khahvv́na
\Ep-immpast òòjìì.khahvv́na
\2p-immpast èèjìì.khahvv́na
\3p-immpast àànii.khahvv́na
\1s-fut tajiíyáa.khahv́v́si
\2s-fut thiíyáa.khahv́v́si
\3s-fut takaá.kháhv̀v̀si
\Id-fut tayeéníi.khahv́v́si
\Ed-fut tayoóstíi.khahv́v́si
\2d-fut tayeéstíi.khahv́v́si
\Ip-fut tayeétíi.khahv́v́si
\Ep-fut tayoójíi.khahv́v́si
\2p-fut tayeéjíi.khahv́v́si
\3p-fut tvv́níí.khahv̀v̀si
\1s-inf jiiyàà.khahv̀v̀sti
\2s-inf hiiyàà.khahv̀v̀sti
\3s-inf uwaa.khahv̀v̀sti
\Id-inf eenìì.khahv̀v̀sti
\Ed-inf oostìì.khahv̀v̀sti
\2d-inf eestìì.khahv̀v̀sti
\Ip-inf eetìì.khahv̀v̀sti
\Ep-inf oojìì.khahv̀v̀sti
\2p-inf eejìì.khahv̀v̀sti
\3p-inf uunii.khahv̀v̀sti
\1s-presimp jiíyáa.khahvv́na
\2s-presimp hiiyàà.khahvv́na
\3s-presimp wikaá.kháhvvna
\Id-presimp eéníi.khahvv́na
\Ed-presimp woóstíi.khahvv́na
\2d-presimp eestìì.khahvv́na
\Ip-presimp eétíi.khahvv́na
\Ep-presimp oójíi.khahvv́na
\2p-presimp eejìì.khahvv́na
\3p-presimp waníí.khahvvna
\1s-futimp jiiyàà.khahv́v́svvʔi
\2s-futimp hiiyàà.khahv́v́svvʔi
\3s-futimp kaa.khahv́v́svvʔi
\Id-futimp èènìì.khahv́v́svvʔi
\Ed-futimp òòstìì.khahv́v́svvʔi
\2d-futimp èèstìì.khahv́v́svvʔi
\Ip-futimp èètìì.khahv́v́svvʔi
\Ep-futimp òòjìì.khahv́v́svvʔi
\2p-futimp èèjìì.khahv́v́svvʔi
\3p-futimp àànii.khahv́v́svvʔi

\eng move from one location to another (flexible)

\1s-pres jí.ʔnvʔa
\2s-pres hí.ʔnvʔa
\3s-pres ká.ʔnvʔa
\Id-pres ììni.ʔnv́ʔa
\Ed-pres òòstii.ʔnv́ʔa
\2d-pres sti.ʔnv́ʔa
\Ip-pres ììti.ʔnv́ʔa
\Ep-pres òòji.ʔnv́ʔa
\2p-pres ììji.ʔnv́ʔa
\3p-pres ààni.ʔnv́ʔa
\1s-hab jí.ʔnv̀v̀skóóʔi
\2s-hab hí.ʔnv̀v̀skóóʔi
\3s-hab ká.ʔnv̀v̀skóóʔi
\Id-hab ììníí.ʔnv̀v̀skóóʔi
\Ed-hab òòstíí.ʔnv̀v̀skóóʔi
\2d-hab stíí.ʔnv̀v̀skóóʔi
\Ip-hab ììtíí.ʔnv̀v̀skóóʔi
\Ep-hab òòjíí.ʔnv̀v̀skóóʔi
\2p-hab ììjíí.ʔnv̀v̀skóóʔi
\3p-hab ààníí.ʔnv̀v̀skóóʔi
\1s-rempast ààkí.ʔnv̀v̀svv́ʔi
\2s-rempast já.ʔnv̀v̀svv́ʔi
\3s-rempast ù.ʔnv́vsvv́ʔi
\Id-rempast kini.ʔnv́vsvv́ʔi
\Ed-rempast òòkini.ʔnv́vsvv́ʔi
\2d-rempast sti.ʔnv́vsvv́ʔi
\Ip-rempast ììki.ʔnv́vsvv́ʔi
\Ep-rempast òòki.ʔnv́vsvv́ʔi
\2p-rempast ììji.ʔnv́vsvv́ʔi
\3p-rempast ùùni.ʔnv́vsvv́ʔi
\1s-reppast ààkí.ʔnv̀v̀sééʔi
\2s-reppast já.ʔnv̀v̀sééʔi
\3s-reppast ù.ʔnv́vsééʔi
\Id-reppast kini.ʔnv́vsééʔi
\Ed-reppast òòkini.ʔnv́vsééʔi
\2d-reppast sti.ʔnv́vsééʔi
\Ip-reppast ììki.ʔnv́vsééʔi
\Ep-reppast òòki.ʔnv́vsééʔi
\2p-reppast ììji.ʔnv́vsééʔi
\3p-reppast ùùni.ʔnv́vsééʔi
\1s-immpast jí.ʔnvvna
\2s-immpast hí.ʔnvvna
\3s-immpast ká.ʔnvvna
\Id-immpast ììní.ʔnvvna
\Ed-immpast òòstí.ʔnvvna
\2d-immpast stí.ʔnvvna
\Ip-immpast ììtí.ʔnvvna
\Ep-immpast òòjí.ʔnvvna
\2p-immpast ììjí.ʔnvvna
\3p-immpast ààní.ʔnvvna
\1s-fut tají.ʔnv̀v̀si
\2s-fut thí.ʔnv̀v̀si
\3s-fut taká.ʔnv̀v̀si
\Id-fut tààní.ʔnv̀v̀si
\Ed-fut tayoóstí.ʔnv̀v̀si
\2d-fut tastí.ʔnv̀v̀si
\Ip-fut tààtí.ʔnv̀v̀si
\Ep-fut tayoójí.ʔnv̀v̀si
\2p-fut tààjí.ʔnv̀v̀si
\3p-fut tvv́ní.ʔnv̀v̀si
\1s-inf aki.ʔnv̀v̀sti
\2s-inf ja.ʔnv̀v̀sti
\3s-inf u.ʔnv̀v̀sti
\Id-inf kini.ʔnv̀v̀sti
\Ed-inf ookini.ʔnv̀v̀sti
\2d-inf sti.ʔnv̀v̀sti
\Ip-inf ììki.ʔnv̀v̀sti
\Ep-inf ooki.ʔnv̀v̀sti
\2p-inf ììji.ʔnv̀v̀sti
\3p-inf uuni.ʔnv̀v̀sti
\1s-presimp jí.ʔnvvna
\2s-presimp hi.ʔnvv́na
\3s-presimp wiká.ʔnvvna
\Id-presimp ììní.ʔnvvna
\Ed-presimp woóstí.ʔnvvna
\2d-presimp sti.ʔnvv́na
\Ip-presimp ììtí.ʔnvvna
\Ep-presimp woójí.ʔnvvna
\2p-presimp ììji.ʔnvvna
\3p-presimp waní.ʔnvvna
\1s-futimp jí.ʔnv̀v̀svvʔi
\2s-futimp hí.ʔnv̀v̀svvʔi
\3s-futimp ká.ʔnv̀v̀svvʔi
\Id-futimp ììni.ʔnv́vsvvʔi
\Ed-futimp òòsti.ʔnv́vsvvʔi
\2d-futimp sti.ʔnv́vsvvʔi
\Ip-futimp ììti.ʔnv́vsvvʔi
\Ep-futimp òòji.ʔnv́vsvvʔi
\2p-futimp ììji.ʔnv́vsvvʔi
\3p-futimp ààni.ʔnv́vsvvʔi

\eng move from one location to another (liquid)

\1s-pres ji.neʔiíyv́ʔa
\2s-pres hi.neehiíyv́ʔa
\3s-pres ka.neehiíyv́ʔa
\Id-pres ììnii.neehiíyv́ʔa
\Ed-pres òòstii.neehiíyv́ʔa
\2d-pres stii.neehiíyv́ʔa
\Ip-pres ììtii.neehiíyv́ʔa
\Ep-pres òòjii.neehiíyv́ʔa
\2p-pres ììjii.neehiíyv́ʔa
\3p-pres àànii.neehiíyv́ʔa
\1s-hab ji.neʔiíyv́vskóóʔi
\2s-hab hi.neehiíyv́vskóóʔi
\3s-hab ka.neehiíyv́vskóóʔi
\Id-hab ììnii.neehiíyv́vskóóʔi
\Ed-hab òòstii.neehiíyv́vskóóʔi
\2d-hab stii.neehiíyv́vskóóʔi
\Ip-hab ììtii.neehiíyv́vskóóʔi
\Ep-hab òòjii.neehiíyv́vskóóʔi
\2p-hab ììjii.neehiíyv́vskóóʔi
\3p-hab àànii.neehiíyv́vskóóʔi
\1s-rempast ààki.neehiíyv́vsvv́ʔi
\2s-rempast ja.neehiíyv́vsvv́ʔi
\3s-rempast ùù.neehiíyv́vsvv́ʔi
\Id-rempast kinii.neehiíyv́vsvv́ʔi
\Ed-rempast òòkinii.neehiíyv́vsvv́ʔi
\2d-rempast stii.neehiíyv́vsvv́ʔi
\Ip-rempast ììkii.neehiíyv́vsvv́ʔi
\Ep-rempast òòkii.neehiíyv́vsvv́ʔi
\2p-rempast ììjii.neehiíyv́vsvv́ʔi
\3p-rempast ùùnii.neehiíyv́vsvv́ʔi
\1s-reppast ààki.neehiíyv́vsééʔi
\2s-reppast ja.neehiíyv́vsééʔi
\3s-reppast ùù.neehiíyv́vsééʔi
\Id-reppast kinii.neehiíyv́vsééʔi
\Ed-reppast òòkinii.neehiíyv́vsééʔi
\2d-reppast stii.neehiíyv́vsééʔi
\Ip-reppast ììkii.neehiíyv́vsééʔi
\Ep-reppast òòkii.neehiíyv́vsééʔi
\2p-reppast ììjii.neehiíyv́vsééʔi
\3p-reppast ùùnii.neehiíyv́vsééʔi
\1s-immpast ji.neʔiíyv́v́na
\2s-immpast hi.neehiíyv́v́na
\3s-immpast ka.neehiíyv́v́na
\Id-immpast ììnii.neehiíyv́v́na
\Ed-immpast òòstii.neehiíyv́v́na
\2d-immpast stii.neehiíyv́v́na
\Ip-immpast ììtii.neehiíyv́v́na
\Ep-immpast òòjii.neehiíyv́v́na
\2p-immpast ììjii.neehiíyv́v́na
\3p-immpast àànii.neehiíyv́v́na
\1s-fut taji.néʔiíyv́vsi
\2s-fut thi.nééhiiyv̀v̀si
\3s-fut taka.nééhiiyv̀v̀si
\Id-fut tàànií.nééhiiyv̀v̀si
\Ed-fut tayoóstíí.neehiiyv̀v̀si
\2d-fut tastií.nééhiiyv̀v̀si
\Ip-fut tààtií.nééhiiyv̀v̀si
\Ep-fut tayoójíí.neehiiyv̀v̀si
\2p-fut tààjií.nééhiiyv̀v̀si
\3p-fut tvv́níí.neehiiyv̀v̀si
\1s-inf aki.neehiíyv́vsti
\2s-inf ja.neehiíyv́vsti
\3s-inf uu.neehiíyv́vsti
\Id-inf kinii.neehiíyv́vsti
\Ed-inf ookinii.neehiíyv́vsti
\2d-inf stii.neehiíyv́vsti
\Ip-inf ììkii.neehiíyv́vsti
\Ep-inf ookii.neehiíyv́vsti
\2p-inf ììjii.neehiíyv́vsti
\3p-inf uunii.neehiíyv́vsti
\1s-presimp jí.néʔiíyv́v́na
\2s-presimp hi.neehiiyvv́na
\3s-presimp wika.nééhiiyvvna
\Id-presimp ììnií.nééhiiyvvna
\Ed-presimp woóstíí.neehiiyvvna
\2d-presimp stii.neehiiyvv́na
\Ip-presimp ììtií.nééhiiyvvna
\Ep-presimp woójíí.neehiiyvvna
\2p-presimp ììjii.neehiiyvv́na
\3p-presimp waníí.neehiiyvvna
\1s-futimp ji.neʔiíyv́vsvvʔi
\2s-futimp hi.neehiíyv́vsvvʔi
\3s-futimp ka.neehiíyv́vsvvʔi
\Id-futimp ììnii.neehiíyv́vsvvʔi
\Ed-futimp òòstii.neehiíyv́vsvvʔi
\2d-futimp stii.neehiíyv́vsvvʔi
\Ip-futimp ììtii.neehiíyv́vsvvʔi
\Ep-futimp òòjii.neehiíyv́vsvvʔi
\2p-futimp ììjii.neehiíyv́vsvvʔi
\3p-futimp àànii.neehiíyv́vsvvʔi

\eng move from one location to another (long)

\1s-pres ji.tíisiiyv́v́ʔa
\2s-pres hi.tíisiiyv́v́ʔa
\3s-pres àà.tíisiiyv́v́ʔa
\Id-pres ììnii.tíisiiyv́v́ʔa
\Ed-pres òòstii.tíisiiyv́v́ʔa
\2d-pres stii.tíisiiyv́v́ʔa
\Ip-pres ììtii.tíisiiyv́v́ʔa
\Ep-pres òòjii.tíisiiyv́v́ʔa
\2p-pres ììjii.tíisiiyv́v́ʔa
\3p-pres àànii.tíisiiyv́v́ʔa
\1s-hab ji.tíisiiyv́v́skóóʔi
\2s-hab hi.tíisiiyv́v́skóóʔi
\3s-hab àà.tíisiiyv́v́skóóʔi
\Id-hab ììnii.tíisiiyv́v́skóóʔi
\Ed-hab òòstii.tíisiiyv́v́skóóʔi
\2d-hab stii.tíisiiyv́v́skóóʔi
\Ip-hab ììtii.tíisiiyv́v́skóóʔi
\Ep-hab òòjii.tíisiiyv́v́skóóʔi
\2p-hab ììjii.tíisiiyv́v́skóóʔi
\3p-hab àànii.tíisiiyv́v́skóóʔi
\1s-rempast ààki.tíisiiyv́v́svv́ʔi
\2s-rempast ja.tíisiiyv́v́svv́ʔi
\3s-rempast ùù.tíisiiyv́v́svv́ʔi
\Id-rempast kinii.tíisiiyv́v́svv́ʔi
\Ed-rempast òòkinii.tíisiiyv́v́svv́ʔi
\2d-rempast stii.tíisiiyv́v́svv́ʔi
\Ip-rempast ììkii.tíisiiyv́v́svv́ʔi
\Ep-rempast òòkii.tíisiiyv́v́svv́ʔi
\2p-rempast ììjii.tíisiiyv́v́svv́ʔi
\3p-rempast ùùnii.tíisiiyv́v́svv́ʔi
\1s-reppast ààki.tíisiiyv́v́sééʔi
\2s-reppast ja.tíisiiyv́v́sééʔi
\3s-reppast ùù.tíisiiyv́v́sééʔi
\Id-reppast kinii.tíisiiyv́v́sééʔi
\Ed-reppast òòkinii.tíisiiyv́v́sééʔi
\2d-reppast stii.tíisiiyv́v́sééʔi
\Ip-reppast ììkii.tíisiiyv́v́sééʔi
\Ep-reppast òòkii.tíisiiyv́v́sééʔi
\2p-reppast ììjii.tíisiiyv́v́sééʔi
\3p-reppast ùùnii.tíisiiyv́v́sééʔi
\1s-immpast ji.tíisiiyvv́na
\2s-immpast hi.tíisiiyvv́na
\3s-immpast àà.tíisiiyvv́na
\Id-immpast ììnii.tíisiiyvv́na
\Ed-immpast òòstii.tíisiiyvv́na
\2d-immpast stii.tíisiiyvv́na
\Ip-immpast ììtii.tíisiiyvv́na
\Ep-immpast òòjii.tíisiiyvv́na
\2p-immpast ììjii.tíisiiyvv́na
\3p-immpast àànii.tíisiiyvv́na
\1s-fut taji.tíisiiyv́v́si
\2s-fut thi.tíisiiyv́v́si
\3s-fut tvv́.tíisiiyv́v́si
\Id-fut tààn.iítíisiiyv́v́si
\Ed-fut tayoóst.íítììsiiyv́v́si
\2d-fut tastií.tíisiiyv́v́si
\Ip-fut tààtií.tíisiiyv́v́si
\Ep-fut tayoójíí.tììsiiyv́v́si
\2p-fut tààjií.tíisiiyv́v́si
\3p-fut tvv́níí.tììsiiyv́v́si
\1s-inf aki.tììsiíyv́vsti
\2s-inf ja.tììsiíyv́vsti
\3s-inf uu.tììsiíyv́vsti
\Id-inf kinii.tììsiíyv́vsti
\Ed-inf ookinii.tììsiíyv́vsti
\2d-inf stii.tììsiíyv́vsti
\Ip-inf ììkii.tììsiíyv́vsti
\Ep-inf ookii.tììsiíyv́vsti
\2p-inf ììjii.tììsiíyv́vsti
\3p-inf uunii.tììsiíyv́vsti
\1s-presimp jí.tíisiiyvv́na
\2s-presimp hi.tììsiiyvv́na
\3s-presimp wa.tíisiiyvv́na
\Id-presimp ììnií.tíisiiyvv́na
\Ed-presimp woóstíí.tììsiiyvv́na
\2d-presimp stii.tììsiiyvv́na
\Ip-presimp ììtií.tíisiiyvv́na
\Ep-presimp woójíí.tììsiiyvv́na
\2p-presimp ììjii.tììsiiyvv́na
\3p-presimp waaníí.tììsiiyvv́na
\1s-futimp ji.tíisiiyv́v́svvʔi
\2s-futimp hi.tíisiiyv́v́svvʔi
\3s-futimp àà.tíisiiyv́v́svvʔi
\Id-futimp ììnii.tíisiiyv́v́svvʔi
\Ed-futimp òòstii.tíisiiyv́v́svvʔi
\2d-futimp stii.tíisiiyv́v́svvʔi
\Ip-futimp ììtii.tíisiiyv́v́svvʔi
\Ep-futimp òòjii.tíisiiyv́v́svvʔi
\2p-futimp ììjii.tíisiiyv́v́svvʔi
\3p-futimp àànii.tíisiiyv́v́svvʔi

\eng move from one location to another (neutral) (something not placed)

\1s-pres ji.ʔv́v́ʔa
\2s-pres hi.hv́v́ʔa
\3s-pres àà.hv́v́ʔa
\Id-pres ììnii.hv́v́ʔa
\Ed-pres òòstii.hv́v́ʔa
\2d-pres stii.hv́v́ʔa
\Ip-pres ììtii.hv́v́ʔa
\Ep-pres òòjii.hv́v́ʔa
\2p-pres ììjii.hv́v́ʔa
\3p-pres àànii.hv́v́ʔa
\1s-hab ji.ʔv́v́skóóʔi
\2s-hab hi.hv́v́skóóʔi
\3s-hab àà.hv́v́skóóʔi
\Id-hab ììnii.hv́v́skóóʔi
\Ed-hab òòstii.hv́v́skóóʔi
\2d-hab stii.hv́v́skóóʔi
\Ip-hab ììtii.hv́v́skóóʔi
\Ep-hab òòjii.hv́v́skóóʔi
\2p-hab ììjii.hv́v́skóóʔi
\3p-hab àànii.hv́v́skóóʔi
\1s-rempast ààki.hv́v́svv́ʔi
\2s-rempast ja.hv́v́svv́ʔi
\3s-rempast ùù.hv́v́svv́ʔi
\Id-rempast kinii.hv́v́svv́ʔi
\Ed-rempast òòkinii.hv́v́svv́ʔi
\2d-rempast stii.hv́v́svv́ʔi
\Ip-rempast ììkii.hv́v́svv́ʔi
\Ep-rempast òòkii.hv́v́svv́ʔi
\2p-rempast ììjii.hv́v́svv́ʔi
\3p-rempast ùùnii.hv́v́svv́ʔi
\1s-reppast ààki.hv́v́sééʔi
\2s-reppast ja.hv́v́sééʔi
\3s-reppast ùù.hv́v́sééʔi
\Id-reppast kinii.hv́v́sééʔi
\Ed-reppast òòkinii.hv́v́sééʔi
\2d-reppast stii.hv́v́sééʔi
\Ip-reppast ììkii.hv́v́sééʔi
\Ep-reppast òòkii.hv́v́sééʔi
\2p-reppast ììjii.hv́v́sééʔi
\3p-reppast ùùnii.hv́v́sééʔi
\1s-immpast ji.ʔvv́na
\2s-immpast hi.hvv́na
\3s-immpast àà.hvv́na
\Id-immpast ììnii.hvv́na
\Ed-immpast òòstii.hvv́na
\2d-immpast stii.hvv́na
\Ip-immpast ììtii.hvv́na
\Ep-immpast òòjii.hvv́na
\2p-immpast ììjii.hvv́na
\3p-immpast àànii.hvv́na
\1s-fut tají.ʔv́v́si
\2s-fut thi.hv́vsi
\3s-fut tvv́.hv́vsi
\Id-fut tàànií.hv́vsi
\Ed-fut tayoóstíí.hv̀v̀si
\2d-fut tastií.hv́vsi
\Ip-fut tààtií.hv́vsi
\Ep-fut tayoójíí.hv̀v̀si
\2p-fut tààjií.hv́vsi
\3p-fut tvv́níí.hv̀v̀si
\1s-inf aki.hv̀v̀sti
\2s-inf ja.hv̀v̀sti
\3s-inf uu.hv̀v̀sti
\Id-inf kinii.hv̀v̀sti
\Ed-inf ookinii.hv̀v̀sti
\2d-inf stii.hv̀v̀sti
\Ip-inf ììkii.hv̀v̀sti
\Ep-inf ookii.hv̀v̀sti
\2p-inf ììjii.hv̀v̀sti
\3p-inf uunii.hv̀v̀sti
\1s-presimp jí.ʔvv́na
\2s-presimp hi.hvv́na
\3s-presimp wa.hv́v́na
\Id-presimp ììnií.hv́v́na
\Ed-presimp woóstíí.hvvna
\2d-presimp stii.hvv́na
\Ip-presimp ììtií.hv́v́na
\Ep-presimp woójíí.hvvna
\2p-presimp ììjii.hvv́na
\3p-presimp waníí.hvvna
\1s-futimp ji.ʔv́v́svvʔi
\2s-futimp hi.hv́v́svvʔi
\3s-futimp àà.hv́v́svvʔi
\Id-futimp ììnii.hv́v́svvʔi
\Ed-futimp òòstii.hv́v́svvʔi
\2d-futimp stii.hv́v́svvʔi
\Ip-futimp ììtii.hv́v́svvʔi
\Ep-futimp òòjii.hv́v́svvʔi
\2p-futimp ììjii.hv́v́svvʔi
\3p-futimp àànii.hv́v́svvʔi

\eng move from one location to another (neutral) (something that had been placed)

\1s-pres jìì.khahv́v́ʔa
\2s-pres hii.khahv́v́ʔa
\3s-pres kaa.khahv́v́ʔa
\Id-pres ììnii.khahv́v́ʔa
\Ed-pres òòstii.khahv́v́ʔa
\2d-pres stii.khahv́v́ʔa
\Ip-pres ììtii.khahv́v́ʔa
\Ep-pres òòjii.khahv́v́ʔa
\2p-pres ììjii.khahv́v́ʔa
\3p-pres àànii.khahv́v́ʔa
\1s-hab jìì.khahv́v́skóóʔi
\2s-hab hii.khahv́v́skóóʔi
\3s-hab kaa.khahv́v́skóóʔi
\Id-hab ììnii.khahv́v́skóóʔi
\Ed-hab òòstii.khahv́v́skóóʔi
\2d-hab stii.khahv́v́skóóʔi
\Ip-hab ììtii.khahv́v́skóóʔi
\Ep-hab òòjii.khahv́v́skóóʔi
\2p-hab ììjii.khahv́v́skóóʔi
\3p-hab àànii.khahv́v́skóóʔi
\1s-rempast ààkii.khahv́v́svv́ʔi
\2s-rempast jaa.khahv́v́svv́ʔi
\3s-rempast ùùwaa.khahv́v́svv́ʔi
\Id-rempast kinii.khahv́v́svv́ʔi
\Ed-rempast òòkinii.khahv́v́svv́ʔi
\2d-rempast stii.khahv́v́svv́ʔi
\Ip-rempast ììkii.khahv́v́svv́ʔi
\Ep-rempast òòkii.khahv́v́svv́ʔi
\2p-rempast ììjii.khahv́v́svv́ʔi
\3p-rempast ùùnii.khahv́v́svv́ʔi
\1s-reppast ààkii.khahv́v́sééʔi
\2s-reppast jaa.khahv́v́sééʔi
\3s-reppast ùùwaa.khahv́v́sééʔi
\Id-reppast kinii.khahv́v́sééʔi
\Ed-reppast òòkinii.khahv́v́sééʔi
\2d-reppast stii.khahv́v́sééʔi
\Ip-reppast ììkii.khahv́v́sééʔi
\Ep-reppast òòkii.khahv́v́sééʔi
\2p-reppast ììjii.khahv́v́sééʔi
\3p-reppast ùùnii.khahv́v́sééʔi
\1s-immpast jìì.khahvv́na
\2s-immpast hii.khahvv́na
\3s-immpast kaa.khahvv́na
\Id-immpast ììnii.khahvv́na
\Ed-immpast òòstii.khahvv́na
\2d-immpast stii.khahvv́na
\Ip-immpast ììtii.khahvv́na
\Ep-immpast òòjii.khahvv́na
\2p-immpast ììjii.khahvv́na
\3p-immpast àànii.khahvv́na
\1s-fut tajíi.khahv́v́si
\2s-fut thií.kháhv̀v̀si
\3s-fut takaá.kháhv̀v̀si
\Id-fut tàànií.kháhv̀v̀si
\Ed-fut tayoóstíí.khahv̀v̀si
\2d-fut tastií.kháhv̀v̀si
\Ip-fut tààtií.kháhv̀v̀si
\Ep-fut tayoójíí.khahv̀v̀si
\2p-fut tààjií.kháhv̀v̀si
\3p-fut tvv́níí.khahv̀v̀si
\1s-inf akii.khahv̀v̀sti
\2s-inf jaa.khahv̀v̀sti
\3s-inf uwaa.khahv̀v̀sti
\Id-inf kinii.khahv̀v̀sti
\Ed-inf ookinii.khahv̀v̀sti
\2d-inf stii.khahv̀v̀sti
\Ip-inf ììkii.khahv̀v̀sti
\Ep-inf ookii.khahv̀v̀sti
\2p-inf ììjii.khahv̀v̀sti
\3p-inf uunii.khahv̀v̀sti
\1s-presimp jíi.khahvv́na
\2s-presimp hii.khahvv́na
\3s-presimp wijaá.kháhvvna
\Id-presimp ììnií.kháhvvna
\Ed-presimp woóstíí.khahvvna
\2d-presimp stii.khahvv́na
\Ip-presimp ììtí.kháhvvna
\Ep-presimp woójíí.khahvvna
\2p-presimp ììjii.khahvv́na
\3p-presimp waníí.khahvvna
\1s-futimp jìì.khahv́v́svvʔi
\2s-futimp hii.khahv́v́svvʔi
\3s-futimp kaa.khahv́v́svvʔi
\Id-futimp ììnii.khahv́v́svvʔi
\Ed-futimp òòstii.khahv́v́svvʔi
\2d-futimp stii.khahv́v́svvʔi
\Ip-futimp ììtii.khahv́v́svvʔi
\Ep-futimp òòjii.khahv́v́svvʔi
\2p-futimp ììjii.khahv́v́svvʔi
\3p-futimp àànii.khahv́v́svvʔi

\eng pick up, receive, get (animate)

\1s-pres jii.nééʔa
\2s-pres hii.nééʔa
\3s-pres ka.nééʔa
\Id-pres èènii.nééʔa
\Ed-pres òòstii.nééʔa
\2d-pres èèstii.nééʔa
\Ip-pres èètii.nééʔa
\Ep-pres òòjii.nééʔa
\2p-pres èèjii.nééʔa
\3p-pres àànii.nééʔa
\1s-hab jii.nééskóóʔi
\2s-hab hii.nééskóóʔi
\3s-hab ka.nééskóóʔi
\Id-hab èènii.nééskóóʔi
\Ed-hab òòstii.nééskóóʔi
\2d-hab èèstii.nééskóóʔi
\Ip-hab èètii.nééskóóʔi
\Ep-hab òòjii.nééskóóʔi
\2p-hab èèjii.nééskóóʔi
\3p-hab àànii.nééskóóʔi
\1s-rempast jii.néésvv́ʔi
\2s-rempast hii.néésvv́ʔi
\3s-rempast ùù.néésvv́ʔi
\Id-rempast èènii.néésvv́ʔi
\Ed-rempast òòstii.néésvv́ʔi
\2d-rempast èèstii.néésvv́ʔi
\Ip-rempast èètii.néésvv́ʔi
\Ep-rempast òòjii.néésvv́ʔi
\2p-rempast èèjii.néésvv́ʔi
\3p-rempast ùùnii.néésvv́ʔi
\1s-reppast jii.néésééʔi
\2s-reppast hii.néésééʔi
\3s-reppast ùù.néésééʔi
\Id-reppast èènii.néésééʔi
\Ed-reppast òòstii.néésééʔi
\2d-reppast èèstii.néésééʔi
\Ip-reppast èètii.néésééʔi
\Ep-reppast òòjii.néésééʔi
\2p-reppast èèjii.néésééʔi
\3p-reppast ùùnii.néésééʔi
\1s-immpast jii.náki
\2s-immpast hii.náki
\3s-immpast ka.náki
\Id-immpast èènii.náki
\Ed-immpast òòstii.náki
\2d-immpast èèstii.náki
\Ip-immpast èètii.náki
\Ep-immpast òòjii.náki
\2p-immpast èèjii.náki
\3p-immpast àànii.náki
\1s-fut tajií.néesi
\2s-fut thií.néesi
\3s-fut taka.néesi
\Id-fut tayeéníí.nèèsi
\Ed-fut tayoóstíí.nèèsi
\2d-fut tayeéstíí.nèèsi
\Ip-fut tayeétíí.nèèsi
\Ep-fut tayoójíí.nèèsi
\2p-fut tayeéjíí.nèèsi
\3p-fut tvv́níí.nèèsi
\1s-inf jii.nèèsti
\2s-inf hii.nèèsti
\3s-inf uu.nèèsti
\Id-inf eenii.nèèsti
\Ed-inf oostii.nèèsti
\2d-inf eestii.nèèsti
\Ip-inf eetii.nèèsti
\Ep-inf oojii.nèèsti
\2p-inf eejii.nèèsti
\3p-inf uunii.nèèsti
\1s-presimp jií.náki
\2s-presimp hii.naki
\3s-presimp wika.náki
\Id-presimp eéníí.naki
\Ed-presimp woóstíí.naki
\2d-presimp eestii.naki
\Ip-presimp eétíí.naki
\Ep-presimp oójíí.naki
\2p-presimp eejii.naki
\3p-presimp waníí.naki
\1s-futimp jii.néésvvʔi
\2s-futimp hii.néésvvʔi
\3s-futimp ka.néésvvʔi
\Id-futimp èènii.néésvvʔi
\Ed-futimp òòstii.néésvvʔi
\2d-futimp èèstii.néésvvʔi
\Ip-futimp èètii.néésvvʔi
\Ep-futimp òòjii.néésvvʔi
\2p-futimp èèjii.néésvvʔi
\3p-futimp àànii.néésvvʔi

\eng pick up, receive, get (flexible)

\1s-pres ji.nééʔa
\2s-pres hi.nééʔa
\3s-pres ka.nééʔa
\Id-pres ììnii.nééʔa
\Ed-pres òòstii.nééʔa
\2d-pres stii.nééʔa
\Ip-pres ììtii.nééʔa
\Ep-pres òòjii.nééʔa
\2p-pres ììjii.nééʔa
\3p-pres àànii.nééʔa
\1s-hab ji.nééskóóʔi
\2s-hab hi.nééskóóʔi
\3s-hab ka.nééskóóʔi
\Id-hab ììnii.nééskóóʔi
\Ed-hab òòstii.nééskóóʔi
\2d-hab stii.nééskóóʔi
\Ip-hab ììtii.nééskóóʔi
\Ep-hab òòjii.nééskóóʔi
\2p-hab ììjii.nééskóóʔi
\3p-hab àànii.nééskóóʔi
\1s-rempast ààki.néésvv́ʔi
\2s-rempast ja.néésvv́ʔi
\3s-rempast ùù.néésvv́ʔi
\Id-rempast kinii.néésvv́ʔi
\Ed-rempast òòkinii.néésvv́ʔi
\2d-rempast stii.néésvv́ʔi
\Ip-rempast ììkii.néésvv́ʔi
\Ep-rempast òòkii.néésvv́ʔi
\2p-rempast ììjii.néésvv́ʔi
\3p-rempast ùùnii.néésvv́ʔi
\1s-reppast ààki.néésééʔi
\2s-reppast ja.néésééʔi
\3s-reppast ùù.néésééʔi
\Id-reppast kinii.néésééʔi
\Ed-reppast òòkinii.néésééʔi
\2d-reppast stii.néésééʔi
\Ip-reppast ììkii.néésééʔi
\Ep-reppast òòkii.néésééʔi
\2p-reppast ììjii.néésééʔi
\3p-reppast ùùnii.néésééʔi
\1s-immpast ji.náki
\2s-immpast hi.náki
\3s-immpast ka.náki
\Id-immpast ììnii.náki
\Ed-immpast òòstii.náki
\2d-immpast stii.náki
\Ip-immpast ììtii.náki
\Ep-immpast òòjii.náki
\2p-immpast ììjii.náki
\3p-immpast àànii.náki
\1s-fut taji.néesi
\2s-fut thi.néesi
\3s-fut taka.néesi
\Id-fut tàànií.néesi
\Ed-fut tayoóstíí.nèèsi
\2d-fut tastií.néesi
\Ip-fut tààtií.néesi
\Ep-fut tayoójíí.nèèsi
\2p-fut tààjií.néesi
\3p-fut tvv́níí.nèèsi
\1s-inf aki.nèèsti
\2s-inf ja.nèèsti
\3s-inf uu.nèèsti
\Id-inf kinii.nèèsti
\Ed-inf ookinii.nèèsti
\2d-inf stii.nèèsti
\Ip-inf ììkii.nèèsti
\Ep-inf ookii.nèèsti
\2p-inf ììjii.nèèsti
\3p-inf uunii.nèèsti
\1s-presimp jí.náki
\2s-presimp hi.naki
\3s-presimp wiká.náki
\Id-presimp ììnií.náki
\Ed-presimp woóstíí.naki
\2d-presimp stii.naki
\Ip-presimp ììtií.náki
\Ep-presimp woójíí.naki
\2p-presimp ììjii.naki
\3p-presimp waníí.naki
\1s-futimp ji.néésvvʔi
\2s-futimp hi.néésvvʔi
\3s-futimp ka.néésvvʔi
\Id-futimp ììnii.néésvvʔi
\Ed-futimp òòstii.néésvvʔi
\2d-futimp stii.néésvvʔi
\Ip-futimp ììtii.néésvvʔi
\Ep-futimp òòjii.néésvvʔi
\2p-futimp ììjii.néésvvʔi
\3p-futimp àànii.néésvvʔi

\eng pick up, receive, get (liquid)

\1s-pres ji.neekííʔa
\2s-pres hi.neekííʔa
\3s-pres ka.neekííʔa
\Id-pres ììnii.neekííʔa
\Ed-pres òòstii.neekííʔa
\2d-pres stii.neekííʔa
\Ip-pres ììtii.neekííʔa
\Ep-pres òòjii.neekííʔa
\2p-pres ììjii.neekííʔa
\3p-pres àànii.neekííʔa
\1s-hab ji.neekíískóóʔi
\2s-hab hi.neekíískóóʔi
\3s-hab ka.neekíískóóʔi
\Id-hab ììnii.neekíískóóʔi
\Ed-hab òòstii.neekíískóóʔi
\2d-hab stii.neekíískóóʔi
\Ip-hab ììtii.neekíískóóʔi
\Ep-hab òòjii.neekíískóóʔi
\2p-hab ììjii.neekíískóóʔi
\3p-hab àànii.neekíískóóʔi
\1s-rempast ààki.neekíísvv́ʔi
\2s-rempast ja.neekíísvv́ʔi
\3s-rempast ùù.neekíísvv́ʔi
\Id-rempast kinii.neekíísvv́ʔi
\Ed-rempast òòkinii.neekíísvv́ʔi
\2d-rempast stii.neekíísvv́ʔi
\Ip-rempast ììkii.neekíísvv́ʔi
\Ep-rempast òòkii.neekíísvv́ʔi
\2p-rempast ììjii.neekíísvv́ʔi
\3p-rempast ùùnii.neekíísvv́ʔi
\1s-reppast ààki.neekíísééʔi
\2s-reppast ja.neekíísééʔi
\3s-reppast ùù.neekíísééʔi
\Id-reppast kinii.neekíísééʔi
\Ed-reppast òòkinii.neekíísééʔi
\2d-reppast stii.neekíísééʔi
\Ip-reppast ììkii.neekíísééʔi
\Ep-reppast òòkii.neekíísééʔi
\2p-reppast ììjii.neekíísééʔi
\3p-reppast ùùnii.neekíísééʔi
\1s-immpast ji.neéki
\2s-immpast hi.neéki
\3s-immpast ka.neéki
\Id-immpast ììnii.neéki
\Ed-immpast òòstii.neéki
\2d-immpast stii.neéki
\Ip-immpast ììtii.neéki
\Ep-immpast òòjii.neéki
\2p-immpast ììjii.neéki
\3p-immpast àànii.neéki
\1s-fut taji.néékììsi
\2s-fut thi.néékììsi
\3s-fut taka.néékììsi
\Id-fut tàànií.néékììsi
\Ed-fut tayoóstíí.neekììsi
\2d-fut tastií.néékììsi
\Ip-fut tààtií.néékììsi
\Ep-fut tayoójíí.neekììsi
\2p-fut tààjií.néékììsi
\3p-fut tvv́níí.neekììsi
\1s-inf aki.neekììsti
\2s-inf ja.neekììsti
\3s-inf uu.neekììsti
\Id-inf kinii.neekììsti
\Ed-inf ookinii.neekììsti
\2d-inf stii.neekììsti
\Ip-inf ììkii.neekììsti
\Ep-inf ookii.neekììsti
\2p-inf ììjii.neekììsti
\3p-inf uunii.neekììsti
\1s-presimp jí.nééki
\2s-presimp hi.neéki
\3s-presimp wika.nééki
\Id-presimp ììnií.nééki
\Ed-presimp woóstíí.neeki
\2d-presimp stii.neéki
\Ip-presimp ììtií.nééki
\Ep-presimp woójíí.neeki
\2p-presimp ììjii.neéki
\3p-presimp waníí.neeki
\1s-futimp ji.neekíísvvʔi
\2s-futimp hi.neekíísvvʔi
\3s-futimp ka.neekíísvvʔi
\Id-futimp ììnii.neekíísvvʔi
\Ed-futimp òòstii.neekíísvvʔi
\2d-futimp stii.neekíísvvʔi
\Ip-futimp ììtii.neekíísvvʔi
\Ep-futimp òòjii.neekíísvvʔi
\2p-futimp ììjii.neekíísvvʔi
\3p-futimp àànii.neekíísvvʔi

\eng pick up, receive, get (long)

\1s-pres ji.yííʔa
\2s-pres hi.yiha
\3s-pres àà.yiha
\Id-pres ììnii.yiha
\Ed-pres òòstii.yiha
\2d-pres stii.yiha
\Ip-pres ììtii.yiha
\Ep-pres òòjii.yiha
\2p-pres ììjii.yiha
\3p-pres àànii.yiha
\1s-hab ji.yíískóʔi
\2s-hab hi.yiískóʔi
\3s-hab àà.yiískóʔi
\Id-hab ììnii.yiískóʔi
\Ed-hab òòstii.yiískóʔi
\2d-hab stii.yiískóʔi
\Ip-hab ììtii.yiískóʔi
\Ep-hab òòjii.yiískóʔi
\2p-hab ììjii.yiískóʔi
\3p-hab àànii.yiískóʔi
\1s-rempast ààki.yvvhvv́ʔi
\2s-rempast ja.yvvhvv́ʔi
\3s-rempast ùù.yvvhvv́ʔi
\Id-rempast kinii.yvvhvv́ʔi
\Ed-rempast òòkinii.yvvhvv́ʔi
\2d-rempast stii.yvvhvv́ʔi
\Ip-rempast ììkii.yvvhvv́ʔi
\Ep-rempast òòkii.yvvhvv́ʔi
\2p-rempast ììjii.yvvhvv́ʔi
\3p-rempast ùùnii.yvvhvv́ʔi
\1s-reppast ààki.yvvhééʔi
\2s-reppast ja.yvvhééʔi
\3s-reppast ùù.yvvhééʔi
\Id-reppast kinii.yvvhééʔi
\Ed-reppast òòkinii.yvvhééʔi
\2d-reppast stii.yvvhééʔi
\Ip-reppast ììkii.yvvhééʔi
\Ep-reppast òòkii.yvvhééʔi
\2p-reppast ììjii.yvvhééʔi
\3p-reppast ùùnii.yvvhééʔi
\1s-immpast ji.ya
\2s-immpast hi.ya
\3s-immpast àà.ya
\Id-immpast ììnií.ya
\Ed-immpast òòstií.ya
\2d-immpast stií.ya
\Ip-immpast ììtií.ya
\Ep-immpast òòjií.ya
\2p-immpast ììjií.ya
\3p-immpast àànií.ya
\1s-fut taji.yv́ʔi
\2s-fut thi.yv́v́hi
\3s-fut tvv́.yv́v́hi
\Id-fut tàànií.yv́v́hi
\Ed-fut tayoóstíí.yvvhi
\2d-fut tastií.yv́v́hi
\Ip-fut tààtií.yv́v́hi
\Ep-fut tayoójíí.yvvhi
\2p-fut tààjií.yv́v́hi
\3p-fut tvv́níí.yvvhi
\1s-inf aki.yhti
\2s-inf ja.yhti
\3s-inf u.yhti
\Id-inf kini.yhti
\Ed-inf ookini.yhti
\2d-inf sti.yhti
\Ip-inf ììki.yhti
\Ep-inf ooki.yhti
\2p-inf ììji.yhti
\3p-inf uuni.yhti
\1s-presimp jí.ya
\2s-presimp hi.ya
\3s-presimp wá.ya
\Id-presimp ììnií.ya
\Ed-presimp woóstíí.ya
\2d-presimp stií.ya
\Ip-presimp ììtií.ya
\Ep-presimp woójíí.ya
\2p-presimp ììjií.ya
\3p-presimp waníí.ya
\1s-futimp ji.yvʔvvʔi
\2s-futimp hi.yvʔvvʔi
\3s-futimp àà.yvʔvvʔi
\Id-futimp ììnii.yvʔvvʔi
\Ed-futimp òòstii.yvʔvvʔi
\2d-futimp stii.yvʔvvʔi
\Ip-futimp ììtii.yvʔvvʔi
\Ep-futimp òòjii.yvʔvvʔi
\2p-futimp ììjii.yvʔvvʔi
\3p-futimp àànii.yvʔvvʔi

\eng pick up, receive, get (neutral)

\1s-pres ji.kííʔa
\2s-pres hi.kííʔa
\3s-pres àà.kííʔa
\Id-pres ììnii.kííʔa
\Ed-pres òòstii.kííʔa
\2d-pres stii.kííʔa
\Ip-pres ììtii.kííʔa
\Ep-pres òòjii.kííʔa
\2p-pres ììjii.kííʔa
\3p-pres àànii.kííʔa
\1s-hab jii.kíískóóʔi
\2s-hab
\3s-hab àà.kíískóóʔi
\Id-hab
\Ed-hab
\2d-hab
\Ip-hab
\Ep-hab
\2p-hab
\3p-hab
\1s-rempast ààki.kíísvv́ʔi
\2s-rempast ja.kíísvv́ʔi
\3s-rempast ùù.kíísvv́ʔi
\Id-rempast kinii.kíísvv́ʔi
\Ed-rempast òòkinii.kíísvv́ʔi
\2d-rempast stii.kíísvv́ʔi
\Ip-rempast ììkii.kíísvv́ʔi
\Ep-rempast òòkii.kíísvv́ʔi
\2p-rempast ììjii.kíísvv́ʔi
\3p-rempast ùùnii.kíísvv́ʔi
\1s-reppast ààki.kíísééʔi
\2s-reppast ja.kíísééʔi
\3s-reppast ùù.kíísééʔi
\Id-reppast kinii.kíísééʔi
\Ed-reppast òòkinii.kíísééʔi
\2d-reppast stii.kíísééʔi
\Ip-reppast ììkii.kíísééʔi
\Ep-reppast òòkii.kíísééʔi
\2p-reppast ììjii.kíísééʔi
\3p-reppast ùùnii.kíísééʔi
\1s-immpast jí.ki
\2s-immpast hí.ki
\3s-immpast àà.ki
\Id-immpast ììnií.ki
\Ed-immpast òòstií.ki
\2d-immpast stií.ki
\Ip-immpast ììtií.ki
\Ep-immpast òòjií.ki
\2p-immpast ììjií.ki
\3p-immpast àànií.ki
\1s-fut taji.kíisi
\2s-fut thi.kíisi
\3s-fut tvv́.kíisi
\Id-fut tàànií.kíisi
\Ed-fut tayoóstíí.kììsi
\2d-fut tastií.kíisi
\Ip-fut tààtií.kíisi
\Ep-fut tayoójíí.kììsi
\2p-fut tààjií.kíisi
\3p-fut tvv́níí.kììsi
\1s-inf aki.kììsti
\2s-inf ja.kììsti
\3s-inf uu.kììsti
\Id-inf kinii.kììsti
\Ed-inf ookinii.kììsti
\2d-inf stii.kììsti
\Ip-inf ììkii.kììsti
\Ep-inf ookii.kììsti
\2p-inf ììjii.kììsti
\3p-inf uunii.kììsti
\1s-presimp jí.ki
\2s-presimp hi.ki
\3s-presimp wá.ki
\Id-presimp ììnií.ki
\Ed-presimp woóstíí.ki
\2d-presimp stií.ki
\Ip-presimp ììtií.ki
\Ep-presimp woójíí.ki
\2p-presimp ììjií.ki
\3p-presimp waníí.ki
\1s-futimp ji.kíísvvʔi
\2s-futimp hi.kíísvvʔi
\3s-futimp àà.kíísvvʔi
\Id-futimp ììnii.kíísvvʔi
\Ed-futimp òòstii.kíísvvʔi
\2d-futimp stii.kíísvvʔi
\Ip-futimp ììtii.kíísvvʔi
\Ep-futimp òòjii.kíísvvʔi
\2p-futimp ììjii.kíísvvʔi
\3p-futimp àànii.kíísvvʔi

\eng place on an elevated surface (animate)

\1s-pres jìì.hlv́v́ʔvska
\2s-pres hìì.hlv́v́ʔvska
\3s-pres àà.hlv́v́ʔvska
\Id-pres èènìì.hlv́v́ʔvska
\Ed-pres òòstìì.hlv́v́ʔvska
\2d-pres èèstìì.hlv́v́ʔvska
\Ip-pres èètìì.hlv́v́ʔvska
\Ep-pres òòjìì.hlv́v́ʔvska
\2p-pres èèjìì.hlv́v́ʔvska
\3p-pres àànii.hlv́v́ʔvska
\1s-hab jìì.hlv́v́ʔvskóóʔi
\2s-hab hìì.hlv́v́ʔvskóóʔi
\3s-hab àà.hlv́v́ʔvskóóʔi
\Id-hab èènìì.hlv́v́ʔvskóóʔi
\Ed-hab òòstìì.hlv́v́ʔvskóóʔi
\2d-hab èèstìì.hlv́v́ʔvskóóʔi
\Ip-hab èètìì.hlv́v́ʔvskóóʔi
\Ep-hab òòjìì.hlv́v́ʔvskóóʔi
\2p-hab èèjìì.hlv́v́ʔvskóóʔi
\3p-hab àànii.hlv́v́ʔvskóóʔi
\1s-rempast jìì.hlv́v́nvv́ʔi
\2s-rempast hìì.hlv́v́nvv́ʔi
\3s-rempast ùù.hlv́v́nvv́ʔi
\Id-rempast èènìì.hlv́v́nvv́ʔi
\Ed-rempast òòstìì.hlv́v́nvv́ʔi
\2d-rempast èèstìì.hlv́v́nvv́ʔi
\Ip-rempast èètìì.hlv́v́nvv́ʔi
\Ep-rempast òòjìì.hlv́v́nvv́ʔi
\2p-rempast èèjìì.hlv́v́nvv́ʔi
\3p-rempast ùùnii.hlv́v́nvv́ʔi
\1s-reppast jìì.hlv́v́nééʔi
\2s-reppast hìì.hlv́v́nééʔi
\3s-reppast ùù.hlv́v́nééʔi
\Id-reppast èènìì.hlv́v́nééʔi
\Ed-reppast òòstìì.hlv́v́nééʔi
\2d-reppast èèstìì.hlv́v́nééʔi
\Ip-reppast èètìì.hlv́v́nééʔi
\Ep-reppast òòjìì.hlv́v́nééʔi
\2p-reppast èèjìì.hlv́v́nééʔi
\3p-reppast ùùnii.hlv́v́nééʔi
\1s-immpast jìì.hlv́v́ʔv̀v̀ka
\2s-immpast hìì.hlv́v́ʔvvka
\3s-immpast àà.hlv́v́ʔv̀v̀ka
\Id-immpast èènìì.hlv́v́ʔv̀v̀ka
\Ed-immpast òòstìì.hlv́v́ʔv̀v̀ka
\2d-immpast èèstìì.hlv́v́ʔv̀v̀ka
\Ip-immpast èètìì.hlv́v́ʔv̀v̀ka
\Ep-immpast òòjìì.hlv́v́ʔv̀v̀ka
\2p-immpast èèjìì.hlv́v́ʔv̀v̀ka
\3p-immpast àànii.hlv́v́ʔv̀v̀ka
\1s-fut tajíi.hlv́v́ni
\2s-fut thíi.hlv́v́ni
\3s-fut tvv́.hlv́vni
\Id-fut tayeéníi.hlv́v́ni
\Ed-fut tayoóstíi.hlv́v́ni
\2d-fut tayeéstíi.hlv́v́ni
\Ip-fut tayeétíi.hlv́v́ni
\Ep-fut tayoójíi.hlv́v́ni
\2p-fut tayeéjíi.hlv́v́ni
\3p-fut tvv́níí.hlv̀v̀ni
\1s-inf jìì.hlv̀v̀ti
\2s-inf hìì.hlv̀v̀ti
\3s-inf ùù.hlv̀v̀ti
\Id-inf èènìì.hlv̀v̀ti
\Ed-inf oostìì.hlv̀v̀ti
\2d-inf eestìì.hlv̀v̀ti
\Ip-inf eetìì.hlv̀v̀ti
\Ep-inf oojìì.hlv̀v̀ti
\2p-inf eejìì.hlv̀v̀ti
\3p-inf uunii.hlv̀v̀ti
\1s-presimp jií.hlv́v́ʔv̀v̀ka
\2s-presimp hìì.hlvʔv̀v̀ka
\3s-presimp wa.hlv́v́ʔv̀v̀ka
\Id-presimp eéníi.hlv́v́ʔv̀v̀ka
\Ed-presimp woóstíi.hlv́v́ʔv̀v̀ka
\2d-presimp eestìì.hlvʔv̀v̀ka
\Ip-presimp eétíi.hlv́v́ʔv̀v̀ka
\Ep-presimp woójíi.hlv́v́ʔv̀v̀ka
\2p-presimp eejìì.hlvʔv̀v̀ka
\3p-presimp waníí.hlvʔv̀v̀ka
\1s-futimp jìì.hlv́v́nvvʔi
\2s-futimp hìì.hlv́v́nvvʔi
\3s-futimp àà.hlv́v́nvvʔi
\Id-futimp èènìì.hlv́v́nvvʔi
\Ed-futimp òòstìì.hlv́v́nvvʔi
\2d-futimp èèstìì.hlv́v́nvvʔi
\Ip-futimp èètìì.hlv́v́nvvʔi
\Ep-futimp òòjìì.hlv́v́nvvʔi
\2p-futimp èèjìì.hlv́v́nvvʔi
\3p-futimp àànii.hlv́v́nvvʔi

\eng place on an elevated surface (flexible)

\1s-pres jìì.hlv́v́ʔvska
\2s-pres hi.hlv́v́ʔvska
\3s-pres àà.hlv́v́ʔvska
\Id-pres ììnii.hlv́v́ʔvska
\Ed-pres òòstii.hlv́v́ʔvska
\2d-pres stii.hlv́v́ʔvska
\Ip-pres ììtii.hlv́v́ʔvska
\Ep-pres òòjii.hlv́v́ʔvska
\2p-pres ììjii.hlv́v́ʔvska
\3p-pres àànii.hlv́v́ʔvska
\1s-hab jìì.hlv́v́ʔvskóóʔi
\2s-hab hi.hlv́v́ʔvskóóʔi
\3s-hab àà.hlv́v́ʔvskóóʔi
\Id-hab ììnii.hlv́v́ʔvskóóʔi
\Ed-hab òòstii.hlv́v́ʔvskóóʔi
\2d-hab stii.hlv́v́ʔvskóóʔi
\Ip-hab ììtii.hlv́v́ʔvskóóʔi
\Ep-hab òòjii.hlv́v́ʔvskóóʔi
\2p-hab ììjii.hlv́v́ʔvskóóʔi
\3p-hab àànii.hlv́v́ʔvskóóʔi
\1s-rempast ààk.hlv́v́nvv́ʔi
\2s-rempast ts.hlv́v́nvv́ʔi
\3s-rempast ùù.hlv́v́nvv́ʔi
\Id-rempast kinii.hlv́v́nvv́ʔi
\Ed-rempast òòkinii.hlv́v́nvv́ʔi
\2d-rempast stii.hlv́v́nvv́ʔi
\Ip-rempast ììkii.hlv́v́nvv́ʔi
\Ep-rempast òòkii.hlv́v́nvv́ʔi
\2p-rempast ììjii.hlv́v́nvv́ʔi
\3p-rempast ùùnii.hlv́v́nvv́ʔi
\1s-reppast ààk.hlv́v́nééʔi
\2s-reppast ts.hlv́v́nééʔi
\3s-reppast ùù.hlv́v́nééʔi
\Id-reppast kinii.hlv́v́nééʔi
\Ed-reppast òòkinii.hlv́v́nééʔi
\2d-reppast stii.hlv́v́nééʔi
\Ip-reppast ììkii.hlv́v́nééʔi
\Ep-reppast òòkii.hlv́v́nééʔi
\2p-reppast ììjii.hlv́v́nééʔi
\3p-reppast ùùnii.hlv́v́nééʔi
\1s-immpast jìì.hlv́v́ʔv̀v̀ka
\2s-immpast hi.hlv́v́ʔv̀v̀ka
\3s-immpast àà.hlv́v́ʔv̀v̀ka
\Id-immpast ììnii.hlv́v́ʔv̀v̀ka
\Ed-immpast òòstii.hlv́v́ʔv̀v̀ka
\2d-immpast stii.hlv́v́ʔv̀v̀ka
\Ip-immpast ììtii.hlv́v́ʔv̀v̀ka
\Ep-immpast òòjii.hlv́v́ʔv̀v̀ka
\2p-immpast ììjii.hlv́v́ʔv̀v̀ka
\3p-immpast àànii.hlv́v́ʔv̀v̀ka
\1s-fut tajíi.hlv́v́ni
\2s-fut thi.hlv́vni
\3s-fut tvv́.hlv́vni
\Id-fut tàànií.hlv́vni
\Ed-fut tayoóstíí.hlv̀v̀ni
\2d-fut tastií.hlv́vni
\Ip-fut tààtií.hlv́vni
\Ep-fut tayoójíí.hlv̀v̀ni
\2p-fut tààjií.hlv́vni
\3p-fut tvv́níí.hlv̀v̀ni
\1s-inf ak.hlv̀v̀ti
\2s-inf ts.hlv̀v̀ti
\3s-inf ùù.hlv̀v̀ti
\Id-inf kinii.hlv̀v̀ti
\Ed-inf ookiinii.hlv̀v̀ti
\2d-inf stii.hlv̀v̀ti
\Ip-inf ììkii.hlv̀v̀ti
\Ep-inf ookii.hlv̀v̀ti
\2p-inf ììjii.hlv̀v̀ti
\3p-inf uunii.hlv̀v̀ti
\1s-presimp jíi.hlv́v́ʔv̀v̀ka
\2s-presimp hi.hlvʔv̀v̀ka
\3s-presimp wa.hlv́ʔv̀v̀ka
\Id-presimp ììnií.hlv́ʔv̀v̀ka
\Ed-presimp woóstíí.hlvʔv̀v̀ka
\2d-presimp stii.hlvʔv̀v̀ka
\Ip-presimp ììtií.hlv́ʔvv̀ka
\Ep-presimp woójií.hlvʔv̀v̀ka
\2p-presimp ììjii.hlvʔv̀v̀ka
\3p-presimp wanii.hlvʔv̀v̀ka
\1s-futimp jìì.hlv́v́nvvʔi
\2s-futimp hi.hlv́v́nvvʔi
\3s-futimp àà.hlv́v́nvvʔi
\Id-futimp ììnii.hlv́v́nvvʔi
\Ed-futimp òòstii.hlv́v́nvvʔi
\2d-futimp stii.hlv́v́nvvʔi
\Ip-futimp ììtii.hlv́v́nvvʔi
\Ep-futimp òòjii.hlv́v́nvvʔi
\2p-futimp ììjii.hlv́v́nvvʔi
\3p-futimp àànii.hlv́v́nvvʔi

\eng place on an elevated surface (long)

\1s-pres jìì.hlatíʔa
\2s-pres hi.hlatíʔa
\3s-pres àà.hlatíʔa
\Id-pres ììnii.hlatíʔa
\Ed-pres òòstii.hlatíʔa
\2d-pres stii.hlatíʔa
\Ip-pres ììtii.hlatíʔa
\Ep-pres òòjii.hlatíʔa
\2p-pres ììjii.hlatíʔa
\3p-pres àànii.hlatíʔa
\1s-hab jìì.hlatíiskóóʔi
\2s-hab hi.hlatíiskóóʔi
\3s-hab àà.hlatíiskóóʔi
\Id-hab ììnii.hlatíiskóóʔi
\Ed-hab òòstii.hlatíiskóóʔi
\2d-hab stii.hlatíiskóóʔi
\Ip-hab ììtii.hlatíiskóóʔi
\Ep-hab òòjii.hlatíiskóóʔi
\2p-hab ììjii.hlatíiskóóʔi
\3p-hab àànii.hlatíiskóóʔi
\1s-rempast ààk.hláʔtvv́ʔi
\2s-rempast ts.hláʔtvv́ʔi
\3s-rempast ùù.hláʔtvv́ʔi
\Id-rempast kinii.hláʔtvv́ʔi
\Ed-rempast òòkinii.hláʔtvv́ʔi
\2d-rempast stii.hláʔtvv́ʔi
\Ip-rempast ììkii.hláʔtvv́ʔi
\Ep-rempast òòkii.hláʔtvv́ʔi
\2p-rempast ììjii.hláʔtvv́ʔi
\3p-rempast ùùnii.hláʔtvv́ʔi
\1s-reppast ààk.hláʔtééʔi
\2s-reppast ts.hláʔtééʔi
\3s-reppast ùù.hláʔtééʔi
\Id-reppast kinii.hláʔtééʔi
\Ed-reppast òòkinii.hláʔtééʔi
\2d-reppast stii.hláʔtééʔi
\Ip-reppast ììkii.hláʔtééʔi
\Ep-reppast òòkii.hláʔtééʔi
\2p-reppast ììjii.hláʔtééʔi
\3p-reppast ùùnii.hláʔtééʔi
\1s-immpast jìì.hlata
\2s-immpast hi.hlata
\3s-immpast àà.hlata
\Id-immpast ììnii.hláta
\Ed-immpast òòstii.hláta
\2d-immpast stii.hláta
\Ip-immpast ììtii.hláta
\Ep-immpast òòjii.hláta
\2p-immpast ììjii.hláta
\3p-immpast àànii.hláta
\1s-fut tajíi.hlaáʔti
\2s-fut thi.hláʔti
\3s-fut tvv́.hláʔti
\Id-fut tàànií.hláʔti
\Ed-fut tayoóstíí.hlaʔti
\2d-fut tastií.hláʔti
\Ip-fut tààtií.hláʔti
\Ep-fut tayoójíí.hlaʔti
\2p-fut tààjií.hláʔti
\3p-fut tvv́níí.hlaʔti
\1s-inf ak.hlatììsti
\2s-inf ts.hlatììsti
\3s-inf ùù.hlatììsti
\Id-inf kinii.hlatììsti
\Ed-inf ookinii.hlatììsti
\2d-inf stii.hlatììsti
\Ip-inf ììkii.hlatììsti
\Ep-inf ookii.hlatììsti
\2p-inf ììjii.hlatììsti
\3p-inf uunii.hlatììsti
\1s-presimp jíi.hláta
\2s-presimp hi.hlata
\3s-presimp wa.hláta
\Id-presimp ììnií.hláta
\Ed-presimp woóstíí.hlata
\2d-presimp stii.hlata
\Ip-presimp ììtií.hláta
\Ep-presimp woójíí.hlata
\2p-presimp ììjii.hlata
\3p-presimp waníí.hlata
\1s-futimp jìì.hláʔtvvʔi
\2s-futimp hi.hláʔtvvʔi
\3s-futimp àà.hláʔtvvʔi
\Id-futimp ììnii.hláʔtvvʔi
\Ed-futimp òòstii.hláʔtvvʔi
\2d-futimp stii.hláʔtvvʔi
\Ip-futimp ììtii.hláʔtvvʔi
\Ep-futimp òòjii.hláʔtvvʔi
\2p-futimp ììjii.hláʔtvvʔi
\3p-futimp àànii.hláʔtvvʔi

\eng place on an elevated surface (neutral)

\1s-pres jìì.hlahv́ska
\2s-pres hi.hlahv́ska
\3s-pres àà.hlahv́ska
\Id-pres ììnii.hlahv́ska
\Ed-pres òòstii.hlahv́ska
\2d-pres stii.hlahv́ska
\Ip-pres ììtii.hlahv́ska
\Ep-pres òòjii.hlahv́ska
\2p-pres ììjii.hlahv́ska
\3p-pres àànii.hlahv́ska
\1s-hab jìì.hlahv́skóóʔi
\2s-hab hi.hlahv́skóóʔi
\3s-hab àà.hlahv́skóóʔi
\Id-hab ììnii.hlahv́skóóʔi
\Ed-hab òòstii.hlahv́skóóʔi
\2d-hab stii.hlahv́skóóʔi
\Ip-hab ììtii.hlahv́skóóʔi
\Ep-hab òòjii.hlahv́skóóʔi
\2p-hab ììjii.hlahv́skóóʔi
\3p-hab àànii.hlahv́skóóʔi
\1s-rempast ààk.hlahnvv́ʔi
\2s-rempast ts.hlahnvv́ʔi
\3s-rempast ùù.hlahnvv́ʔi
\Id-rempast kinii.hlahnvv́ʔi
\Ed-rempast òòkinii.hlahnvv́ʔi
\2d-rempast stii.hlahnvv́ʔi
\Ip-rempast ììkii.hlahnvv́ʔi
\Ep-rempast òòkii.hlahnvv́ʔi
\2p-rempast ììjii.hlahnvv́ʔi
\3p-rempast ùùnii.hlahnvv́ʔi
\1s-reppast ààk.hlahnééʔi
\2s-reppast ts.hlahnééʔi
\3s-reppast ùù.hlahnééʔi
\Id-reppast kinii.hlahnééʔi
\Ed-reppast òòkinii.hlahnééʔi
\2d-reppast stii.hlahnééʔi
\Ip-reppast ììkii.hlahnééʔi
\Ep-reppast òòkii.hlahnééʔi
\2p-reppast ììjii.hlahnééʔi
\3p-reppast ùùnii.hlahnééʔi
\1s-immpast jìì.hlahv́vka
\2s-immpast hi.hlahv́vka
\3s-immpast àà.hlahv́vka
\Id-immpast ììnii.hlahv́vka
\Ed-immpast òòstii.hlahv́vka
\2d-immpast stii.hlahv́vka
\Ip-immpast ììtii.hlahv́vka
\Ep-immpast òòjii.hlahv́vka
\2p-immpast ììjii.hlahv́vka
\3p-immpast àànii.hlahv́vka
\1s-fut tajíi.hlahni
\2s-fut thi.hláhni
\3s-fut tvv́.hláhni
\Id-fut tàànií.hláhni
\Ed-fut tayoóstíí.hlahni
\2d-fut tastií.hláhni
\Ip-fut tààtií.hláhni
\Ep-fut tayoójíí.hlahni
\2p-fut tààjií.hláhni
\3p-fut tvv́níí.hlahni
\1s-inf ak.hlohti
\2s-inf ts.hlohti
\3s-inf uu.hlohti
\Id-inf kinii.hlohti
\Ed-inf òòkinii.hlohti
\2d-inf stii.hlohti
\Ip-inf ììkii.hlohti
\Ep-inf ookii.hlohti
\2p-inf ììjii.hlohti
\3p-inf uunii.hlohti
\1s-presimp jíi.hlahv́vka
\2s-presimp hi.hlahv̀v̀ka
\3s-presimp wa.hláhv̀v̀ka
\Id-presimp ììnií.hláhv̀v̀ka
\Ed-presimp woóstíí.hlahv̀v̀ka
\2d-presimp stii.hlahv̀v̀ka
\Ip-presimp ììtií.hláhv̀v̀ka
\Ep-presimp woójíí.hlahv̀v̀ka
\2p-presimp ììjii.hlahv̀v̀ka
\3p-presimp waníí.hlahv̀v̀ka
\1s-futimp jìì.hlahnvvʔi
\2s-futimp hi.hlahnvvʔi
\3s-futimp àà.hlahnvvʔi
\Id-futimp ììnii.hlahnvvʔi
\Ed-futimp òòstii.hlahnvvʔi
\2d-futimp stii.hlahnvvʔi
\Ip-futimp ììtii.hlahnvvʔi
\Ep-futimp òòjii.hlahnvvʔi
\2p-futimp ììjii.hlahnvvʔi
\3p-futimp àànii.hlahnvvʔi

\eng pour into a container (liquid) (focus on action)

\1s-pres ji.tlíʔa
\2s-pres hi.tlíʔa
\3s-pres àà.tlíʔa
\Id-pres ììnii.tlíʔa
\Ed-pres òòstii.tlíʔa
\2d-pres stii.tlíʔa
\Ip-pres ììtii.tlíʔa
\Ep-pres òòjii.tlíʔa
\2p-pres ììjii.tlíʔa
\3p-pres àànii.tlíʔa
\1s-hab ji.tlíiskóóʔi
\2s-hab hi.tlíiskóóʔi
\3s-hab àà.tlíiskóóʔi
\Id-hab ììnii.tlíiskóóʔi
\Ed-hab òòstii.tlíiskóóʔi
\2d-hab stii.tlíiskóóʔi
\Ip-hab ììtii.tlíiskóóʔi
\Ep-hab òòjii.tlíiskóóʔi
\2p-hab ììjii.tlíiskóóʔi
\3p-hab àànii.tlíiskóóʔi
\1s-rempast ààkí.ʔtlvv́ʔi
\2s-rempast já.ʔtlvv́ʔi
\3s-rempast ù.ʔtlvv́ʔi
\Id-rempast kiní.ʔtlvv́ʔi
\Ed-rempast òòkiní.ʔtlvv́ʔi
\2d-rempast stí.ʔtlvv́ʔi
\Ip-rempast ììkí.ʔtlvv́ʔi
\Ep-rempast òòkí.ʔtlvv́ʔi
\2p-rempast ììjí.ʔtlvv́ʔi
\3p-rempast ùùní.ʔtlvv́ʔi
\1s-reppast ààkí.ʔtlééʔi
\2s-reppast já.ʔtlééʔi
\3s-reppast ù.ʔtlééʔi
\Id-reppast kiní.ʔtlééʔi
\Ed-reppast òòkiní.ʔtlééʔi
\2d-reppast stí.ʔtlééʔi
\Ip-reppast ììkí.ʔtlééʔi
\Ep-reppast òòkí.ʔtlééʔi
\2p-reppast ììjí.ʔtlééʔi
\3p-reppast ùùní.ʔtlééʔi
\1s-immpast ji.tlíika
\2s-immpast hi.tlíika
\3s-immpast àà.tlíika
\Id-immpast ììnii.tlíika
\Ed-immpast òòstii.tlíika
\2d-immpast stii.tlíika
\Ip-immpast ììtii.tlíika
\Ep-immpast òòjii.tlíika
\2p-immpast ììjii.tlíika
\3p-immpast àànii.tlíika
\1s-fut tají.ʔtli
\2s-fut thí.ʔtli
\3s-fut tv́.ʔtli
\Id-fut tààní.ʔtli
\Ed-fut tayoostí.ʔtli
\2d-fut tastí.ʔtli
\Ip-fut tààtí.ʔtli
\Ep-fut tayoójí.ʔtli
\2p-fut tààjí.ʔtli
\3p-fut tvv́ní.ʔtli
\1s-inf aki.tlììsti
\2s-inf ja.tlììsti
\3s-inf uu.tlììsti
\Id-inf kinii.tlììsti
\Ed-inf ookinii.tlììsti
\2d-inf stii.tlììsti
\Ip-inf ììkii.tlììsti
\Ep-inf ookii.tlììsti
\2p-inf ììjii.tlììsti
\3p-inf uunii.tlììsti
\1s-presimp jí.tlíika
\2s-presimp hi.tlììka
\3s-presimp wa.tlíika
\Id-presimp ììnií.tlíika
\Ed-presimp woóstíí.tlììka
\2d-presimp stii.tlììka
\Ip-presimp ììtií.tlíika
\Ep-presimp woójíí.tlììka
\2p-presimp ììjii.tlììka
\3p-presimp waníí.tlììka
\1s-futimp jí.ʔtlvvʔi
\2s-futimp hí.ʔtlvvʔi
\3s-futimp à.ʔtlvvʔi
\Id-futimp ììní.ʔtlvvʔi
\Ed-futimp òòstí.ʔtlvvʔi
\2d-futimp stí.ʔtlvvʔi
\Ip-futimp ììtí.ʔtlvvʔi
\Ep-futimp òòjí.ʔtlvvʔi
\2p-futimp ììjí.ʔtlvvʔi
\3p-futimp ààní.ʔtlvvʔi

\eng pour into a container (liquid) (focus on container)

\1s-pres ji.tlíistiha
\2s-pres hi.tlíistiha
\3s-pres àà.tlíistiha
\Id-pres ììnii.tlíistiha
\Ed-pres òòstii.tlíistiha
\2d-pres stii.tlíistiha
\Ip-pres ììtii.tlíistiha
\Ep-pres òòjii.tlíistiha
\2p-pres ììjii.tlíistiha
\3p-pres àànii.tlíistiha
\1s-hab ji.tlíistiiskóóʔi
\2s-hab hi.tlíistiiskóóʔi
\3s-hab àà.tlíistiiskóóʔi
\Id-hab ììnii.tlíistiiskóóʔi
\Ed-hab òòstii.tlíistiiskóóʔi
\2d-hab stii.tlíistiiskóóʔi
\Ip-hab ììtii.tlíistiiskóóʔi
\Ep-hab òòjii.tlíistiiskóóʔi
\2p-hab ììjii.tlíistiiskóóʔi
\3p-hab àànii.tlíistiiskóóʔi
\1s-rempast ààki.tlíisthanvv́ʔi
\2s-rempast ja.tlíisthanvv́ʔi
\3s-rempast ùù.tlíisthanvv́ʔi
\Id-rempast kinii.tlíisthanvv́ʔi
\Ed-rempast òòkinii.tlíisthanvv́ʔi
\2d-rempast stii.tlíisthanvv́ʔi
\Ip-rempast ììkii.tlíisthanvv́ʔi
\Ep-rempast òòkii.tlíisthanvv́ʔi
\2p-rempast ììjii.tlíisthanvv́ʔi
\3p-rempast ùùnii.tlíisthanvv́ʔi
\1s-reppast ààki.tlíisthanééʔi
\2s-reppast ja.tlíisthanééʔi
\3s-reppast ùù.tlíisthanééʔi
\Id-reppast kinii.tlíisthanééʔi
\Ed-reppast òòkinii.tlíisthanééʔi
\2d-reppast stii.tlíisthanééʔi
\Ip-reppast ììkii.tlíisthanééʔi
\Ep-reppast òòkii.tlíisthanééʔi
\2p-reppast ììjii.tlíisthanééʔi
\3p-reppast ùùnii.tlíisthanééʔi
\1s-immpast ji.tlíista
\2s-immpast hi.tlíista
\3s-immpast àà.tlíista
\Id-immpast ììnii.tlíista
\Ed-immpast òòstii.tlíista
\2d-immpast stii.tlíista
\Ip-immpast ììtii.tlíista
\Ep-immpast òòjii.tlíista
\2p-immpast ììjii.tlíista
\3p-immpast àànii.tlíista
\1s-fut taji.tlíisthani
\2s-fut thi.tlíisthani
\3s-fut tvv́.tlíisthani
\Id-fut tàànií.tlíisthani
\Ed-fut tayoóstíí.tlììsthani
\2d-fut tastií.tlíisthani
\Ip-fut tààtií.tlíisthani
\Ep-fut tayoójíí.tlììsthani
\2p-fut tààjií.tlíisthani
\3p-fut tvv́níí.tlììsthani
\1s-inf aki.tlììstóhti
\2s-inf ja.tlììstóhti
\3s-inf uu.tlììstóhti
\Id-inf kinii.tlììstóhti
\Ed-inf ookinii.tlììstóhti
\2d-inf stii.tlììstóhti
\Ip-inf ììkii.tlììstóhti
\Ep-inf ookii.tlììstóhti
\2p-inf ììjii.tlììstóhti
\3p-inf uunii.tlììstóhti
\1s-presimp jí.tlíista
\2s-presimp hi.tlììsta
\3s-presimp wa.tlíista
\Id-presimp ììnií.tlíista
\Ed-presimp woóstíí.tlììsta
\2d-presimp stii.tlììsta
\Ip-presimp ììtií.tlíista
\Ep-presimp woójíí.tlììsta
\2p-presimp ììjii.tlììsta
\3p-presimp waníí.tlììsta
\1s-futimp ji.tlíisthanvvʔi
\2s-futimp hi.tlíisthanvvʔi
\3s-futimp àà.tlíisthanvvʔi
\Id-futimp ììnii.tlíisthanvvʔi
\Ed-futimp òòstii.tlíisthanvvʔi
\2d-futimp stii.tlíisthanvvʔi
\Ip-futimp ììtii.tlíisthanvvʔi
\Ep-futimp òòjii.tlíisthanvvʔi
\2p-futimp ììjii.tlíisthanvvʔi
\3p-futimp àànii.tlíisthanvvʔi

\eng preach

\1s-pres k.alììjatoóhv́ska
\2s-pres h.aalhjatoóhv́ska
\3s-pres àà.lhjatoóhv́ska
\Id-pres ììn.aalhjatoóhv́ska
\Ed-pres òòst.aalhjatoóhv́ska
\2d-pres st.aalhjatoóhv́ska
\Ip-pres ììt.aalhjatoóhv́ska
\Ep-pres òòj.aalhjatoóhv́ska
\2p-pres ììj.aalhjatoóhv́ska
\3p-pres ààn.aalhjatoóhv́ska
\1s-hab k.alììjatoóhv́skóóʔi
\2s-hab h.alhjatoóhv́skóóʔi
\3s-hab àà.lhjatoóhv́skóóʔi
\Id-hab ììn.alhjatoóhv́skóóʔi
\Ed-hab òòst.alhjatoóhv́skóóʔi
\2d-hab st.alhjatoóhv́skóóʔi
\Ip-hab ììt.alhjatoóhv́skóóʔi
\Ep-hab òòj.alhjatoóhv́skóóʔi
\2p-hab ììj.alhjatoóhv́skóóʔi
\3p-hab ààn.alhjatoóhv́skóóʔi
\1s-rempast ààkw.alhjatoóhnv́v́ʔi
\2s-rempast j.alhjatoóhnv́v́ʔi
\3s-rempast ùù.lhjatoóhnv́v́ʔi
\Id-rempast kin.alhjatoóhnv́v́ʔi
\Ed-rempast òòkin.alhjatoóhnv́v́ʔi
\2d-rempast st.alhjatoóhnv́v́ʔi
\Ip-rempast ììk.alhjatoóhnv́v́ʔi
\Ep-rempast òòk.alhjatoóhnv́v́ʔi
\2p-rempast ììj.alhjatoóhnv́v́ʔi
\3p-rempast ùùn.alhjatoóhnv́v́ʔi
\1s-reppast ààkw.alhjatoóhnéʔi
\2s-reppast j.alhjatoóhnéʔi
\3s-reppast ùù.lhjatoóhnéʔi
\Id-reppast kin.alhjatoóhnéʔi
\Ed-reppast òòkin.alhjatoóhnéʔi
\2d-reppast st.alhjatoóhnéʔi
\Ip-reppast ììk.alhjatoóhnéʔi
\Ep-reppast òòk.alhjatoóhnéʔi
\2p-reppast ììj.alhjatoóhnéʔi
\3p-reppast ùùn.alhjatoóhnéʔi
\1s-immpast k.alììjatoóhv́vka
\2s-immpast h.alhjatoóhv́vka
\3s-immpast àà.lhjatoóhv́vka
\Id-immpast ììn.alhjatoóhv́vka
\Ed-immpast òòst.alhjatoóhv́vka
\2d-immpast st.alhjatoóhv́vka
\Ip-immpast ììt.alhjatoóhv́vka
\Ep-immpast òòj.alhjatoóhv́vka
\2p-immpast ììj.alhjatoóhv́vka
\3p-immpast ààn.alhjatoóhv́vka
\1s-fut tak.alíijatoóhni
\2s-fut th.álhjatoohni
\3s-fut tvv́.lhjatoohni
\Id-fut tààn.álhjatoohni
\Ed-fut tayoóst.álhjatoohni
\2d-fut tast.álhjatoohni
\Ip-fut tààt.álhjatoohni
\Ep-fut tayoój.álhjatoohni
\2p-fut tààj.álhjatoohni
\3p-fut tvvn.álhjatoohni
\1s-inf akw.alhjátti
\2s-inf j.alhjátti
\3s-inf uu.lhjátti
\Id-inf kin.alhjátti
\Ed-inf ookin.alhjátti
\2d-inf st.alhjátti
\Ip-inf ììk.alhjátti
\Ep-inf ook.alhjátti
\2p-inf ììj.alhjátti
\3p-inf uun.alhjátti
\1s-presimp k.alíijatoóhv́vka
\2s-presimp h.ahljatoohv̀v̀ka
\3s-presimp w.álhjatoohv̀v̀ka
\Id-presimp ììn.álhjatoohv̀v̀ka
\Ed-presimp woost.álhjatoohv̀v̀ka
\2d-presimp st.alhjatoohv̀v̀ka
\Ip-presimp ììt.álhjatoohv̀v̀ka
\Ep-presimp wooj.álhjatoohv̀v̀ka
\2p-presimp ììj.alhjatoohv̀v̀ka
\3p-presimp wan.álhjatoohv̀v̀ka
\1s-futimp k.alììjatoohnv́v́ʔi
\2s-futimp h.alhjatoohnv́v́ʔi
\3s-futimp àà.lhjatoohnv́v́ʔi
\Id-futimp ììn.alhjatoohnv́v́ʔi
\Ed-futimp òòst.alhjatoohnv́v́ʔi
\2d-futimp st.alhjatoohnv́v́ʔi
\Ip-futimp ììt.alhjatoohnv́v́ʔi
\Ep-futimp òòj.alhjatoohnv́v́ʔi
\2p-futimp ììj.alhjatoohnv́v́ʔi
\3p-futimp ààn.alhjatoohnv́v́ʔi

\eng promise

\1s-pres jìì.thúʔistíha
\2s-pres hi.thúʔistííha
\3s-pres àà.thúʔistíha
\Id-pres ììnii.thúʔistíha
\Ed-pres òòstii.thúʔistíha
\2d-pres stii.thúʔistíha
\Ip-pres ììtii.thúʔistíha
\Ep-pres òòjii.thúʔistíha
\2p-pres ììjii.thúʔistíha
\3p-pres àànii.thúʔistíha
\1s-hab jìì.thúʔistiískóʔi
\2s-hab hi.thúʔistiískóʔi
\3s-hab àà.thúʔistiískóʔi
\Id-hab ììnii.thúʔistiískóʔi
\Ed-hab òòstii.thúʔistiískóʔi
\2d-hab stii.thúʔistiískóʔi
\Ip-hab ììtii.thúʔistiískóʔi
\Ep-hab òòjii.thúʔistiískóʔi
\2p-hab ììjii.thúʔistiískóʔi
\3p-hab àànii.thúʔistiískóʔi
\1s-rempast ààk.thúʔisthanv́v́ʔi
\2s-rempast ja.thúʔisthanv́v́ʔi
\3s-rempast ùù.thúʔisthanv́v́ʔi
\Id-rempast kinii.thúʔisthanv́v́ʔi
\Ed-rempast òòkinii.thúʔisthanv́v́ʔi
\2d-rempast stii.thúʔisthanv́v́ʔi
\Ip-rempast ììkii.thúʔisthanv́v́ʔi
\Ep-rempast òòkii.thúʔisthanv́v́ʔi
\2p-rempast ììjii.thúʔisthanv́v́ʔi
\3p-rempast ùùnii.thúʔisthanv́v́ʔi
\1s-reppast ààk.thúʔisthanéʔi
\2s-reppast ja.thúʔisthanéʔi
\3s-reppast ùù.thúʔisthanéʔi
\Id-reppast kinii.thúʔisthanéʔi
\Ed-reppast òòkinii.thúʔisthanéʔi
\2d-reppast stii.thúʔisthanéʔi
\Ip-reppast ììkii.thúʔisthanéʔi
\Ep-reppast òòkii.thúʔisthanéʔi
\2p-reppast ììjii.thúʔisthanéʔi
\3p-reppast ùùnii.thúʔisthanéʔi
\1s-immpast jìì.thúʔista
\2s-immpast hi.thúʔista
\3s-immpast àà.thúʔista
\Id-immpast ììnii.thúʔista
\Ed-immpast òòstii.thúʔista
\2d-immpast stii.thúʔista
\Ip-immpast ììtii.thúʔista
\Ep-immpast òòjii.thúʔista
\2p-immpast ììjii.thúʔista
\3p-immpast àànii.thúʔista
\1s-fut tajíi.thúʔistháni
\2s-fut thi.thúʔistháni
\3s-fut tvv.thúʔistháni
\Id-fut tàànii.thúʔistháni
\Ed-fut tayoostíí.thuʔistháni
\2d-fut tasti.thúʔistháni
\Ip-fut tati.thúʔistháni
\Ep-fut tayojíí.thuʔistháni
\2p-fut tààjii.thúʔistháni
\3p-fut tvvníí.thuʔistháni
\1s-inf ak.thuʔistóhti
\2s-inf ja.thuʔistóhti
\3s-inf uu.thuʔistóhti
\Id-inf kinii.thuʔistóhti
\Ed-inf ookini.thuʔistóhti
\2d-inf stii.thuʔistóhti
\Ip-inf ììkii.thuʔistóhti
\Ep-inf ookii.thuʔistóhti
\2p-inf ììjii.thuʔistóhti
\3p-inf uunii.thuʔistóhti
\1s-presimp jíi.thúʔista
\2s-presimp hi.thuʔista
\3s-presimp wa.thúʔista
\Id-presimp ììnii.thúʔista
\Ed-presimp woostí.thuʔista
\2d-presimp stii.thuʔísta
\Ip-presimp ììtii.thúʔista
\Ep-presimp woojíí.thuʔista
\2p-presimp ììjii.thúʔista
\3p-presimp waníí.thuʔista
\1s-futimp jìì.thúʔisthanv́v́ʔi
\2s-futimp hi.thúʔisthanv́v́ʔi
\3s-futimp àà.thúʔisthanv́v́ʔi
\Id-futimp ììnii.thúʔisthanv́v́ʔi
\Ed-futimp òòstii.thúʔisthanv́v́ʔi
\2d-futimp stii.thúʔisthanv́v́ʔi
\Ip-futimp ììtii.thúʔisthanv́v́ʔi
\Ep-futimp òòjii.thúʔisthanv́v́ʔi
\2p-futimp ììjii.thúʔisthanv́v́ʔi
\3p-futimp àànii.thúʔisthanv́v́ʔi

\eng put into a container (animate) (focus on action) (involuntary)

\1s-pres jii.lv́v́ʔvska
\2s-pres hii.lv́v́ʔvska
\3s-pres ka.lv́v́ʔvska
\Id-pres èènii.lv́v́ʔvska
\Ed-pres òòstii.lv́v́ʔvska
\2d-pres èèstii.lv́v́ʔvska
\Ip-pres èètii.lv́v́ʔvska
\Ep-pres òòjii.lv́v́ʔvska
\2p-pres èèjii.lv́v́ʔvska
\3p-pres àànii.lv́v́ʔvska
\1s-hab jii.lv́v́ʔvskóóʔi
\2s-hab hii.lv́v́ʔvskóóʔi
\3s-hab ka.lv́v́ʔvskóóʔi
\Id-hab èènii.lv́v́ʔvskóóʔi
\Ed-hab òòstii.lv́v́ʔvskóóʔi
\2d-hab èèstii.lv́v́ʔvskóóʔi
\Ip-hab èètii.lv́v́ʔvskóóʔi
\Ep-hab òòjii.lv́v́ʔvskóóʔi
\2p-hab èèjii.lv́v́ʔvskóóʔi
\3p-hab àànii.lv́v́ʔvskóóʔi
\1s-rempast jii.lv́v́nvv́ʔi
\2s-rempast hii.lv́v́nvv́ʔi
\3s-rempast ùù.lv́v́nvv́ʔi
\Id-rempast èènii.lv́v́nvv́ʔi
\Ed-rempast òòstii.lv́v́nvv́ʔi
\2d-rempast èèstii.lv́v́nvv́ʔi
\Ip-rempast èètii.lv́v́nvv́ʔi
\Ep-rempast òòjii.lv́v́nvv́ʔi
\2p-rempast èèjii.lv́v́nvv́ʔi
\3p-rempast ùùnii.lv́v́nvv́ʔi
\1s-reppast jii.lv́v́nééʔi
\2s-reppast hii.lv́v́nééʔi
\3s-reppast ùù.lv́v́nééʔi
\Id-reppast èènii.lv́v́nééʔi
\Ed-reppast òòstii.lv́v́nééʔi
\2d-reppast èèstii.lv́v́nééʔi
\Ip-reppast èètii.lv́v́nééʔi
\Ep-reppast òòjii.lv́v́nééʔi
\2p-reppast èèjii.lv́v́nééʔi
\3p-reppast ùùnii.lv́v́nééʔi
\1s-immpast jii.lv́v́ʔv̀v̀ka
\2s-immpast hii.lv́v́ʔv̀v̀ka
\3s-immpast ka.lv́v́ʔv̀v̀ka
\Id-immpast èènii.lv́v́ʔv̀v̀ka
\Ed-immpast òòstii.lv́v́ʔv̀v̀ka
\2d-immpast èèstii.lv́v́ʔv̀v̀ka
\Ip-immpast èètii.lv́v́ʔv̀v̀ka
\Ep-immpast òòjii.lv́v́ʔv̀v̀ka
\2p-immpast èèjii.lv́v́ʔv̀v̀ka
\3p-immpast àànii.lv́v́ʔv̀v̀ka
\1s-fut tajií.lv́vni
\2s-fut thií.lv́vni
\3s-fut taka.lv́vni
\Id-fut tayeéníí.lv̀v̀ni
\Ed-fut tayoóstíí.lv̀v̀ni
\2d-fut tayeéstíí.lv̀v̀ni
\Ip-fut tayeétíí.lv̀v̀ni
\Ep-fut tayoójíí.lv̀v̀ni
\2p-fut tayeéjíí.lv̀v̀ni
\3p-fut tvv́níí.lv̀v̀ni
\1s-inf jii.lv̀v̀ti
\2s-inf hii.lv̀v̀ti
\3s-inf uu.lv̀v̀ti
\Id-inf eenii.lv̀v̀ti
\Ed-inf oostii.lv̀v̀ti
\2d-inf eestii.lv̀v̀ti
\Ip-inf eetii.lv̀v̀ti
\Ep-inf oojii.lv̀v̀ti
\2p-inf eejii.lv̀v̀ti
\3p-inf uunii.lv̀v̀ti
\1s-presimp jií.lv́ʔv̀v̀ka
\2s-presimp hii.lvʔv̀v̀ka
\3s-presimp wika.lv́v́ʔv̀v̀ka
\Id-presimp eéníí.lvʔv̀v̀ka
\Ed-presimp woóstíí.lvʔv̀v̀ka
\2d-presimp eestii.lvʔv̀v̀ka
\Ip-presimp eétíí.lvʔv̀v̀ka
\Ep-presimp woójíí.lvʔv̀v̀ka
\2p-presimp eejii.lvʔv̀v̀ka
\3p-presimp waníí.lvʔv̀v̀ka
\1s-futimp jii.lv́v́nvvʔi
\2s-futimp hii.lv́v́nvvʔi
\3s-futimp ka.lv́v́nvvʔi
\Id-futimp èènii.lv́v́nvvʔi
\Ed-futimp òòstii.lv́v́nvvʔi
\2d-futimp èèstii.lv́v́nvvʔi
\Ip-futimp èètii.lv́v́nvvʔi
\Ep-futimp òòjii.lv́v́nvvʔi
\2p-futimp èèjii.lv́v́nvvʔi
\3p-futimp àànii.lv́v́nvvʔi

\eng put into a container (animate) (focus on action) (voluntary)

\1s-pres jii.yáʔvska
\2s-pres hii.yáʔvska
\3s-pres àà.yáʔvska
\Id-pres èènii.yáʔvska
\Ed-pres òòstii.yáʔvska
\2d-pres èèstii.yáʔvska
\Ip-pres èètii.yáʔvska
\Ep-pres òòjii.yáʔvska
\2p-pres èèjii.yáʔvska
\3p-pres àànii.yáʔvska
\1s-hab jii.yáʔvskóóʔi
\2s-hab hii.yáʔvskóóʔi
\3s-hab àà.yáʔvskóóʔi
\Id-hab èènii.yáʔvskóóʔi
\Ed-hab òòstii.yáʔvskóóʔi
\2d-hab èèstii.yáʔvskóóʔi
\Ip-hab èètii.yáʔvskóóʔi
\Ep-hab òòjii.yáʔvskóóʔi
\2p-hab èèjii.yáʔvskóóʔi
\3p-hab àànii.yáʔvskóóʔi
\1s-rempast jii.yáanvv́ʔi
\2s-rempast hii.yáanvv́ʔi
\3s-rempast ùù.yáanvv́ʔi
\Id-rempast èènii.yáanvv́ʔi
\Ed-rempast òòstii.yáanvv́ʔi
\2d-rempast èèstii.yáanvv́ʔi
\Ip-rempast èètii.yáanvv́ʔi
\Ep-rempast òòjii.yáanvv́ʔi
\2p-rempast èèjii.yáanvv́ʔi
\3p-rempast ùùnii.yáanvv́ʔi
\1s-reppast jii.yáanééʔi
\2s-reppast hii.yáanééʔi
\3s-reppast ùù.yáanééʔi
\Id-reppast èènii.yáanééʔi
\Ed-reppast òòstii.yáanééʔi
\2d-reppast èèstii.yáanééʔi
\Ip-reppast èètii.yáanééʔi
\Ep-reppast òòjii.yáanééʔi
\2p-reppast èèjii.yáanééʔi
\3p-reppast ùùnii.yáanééʔi
\1s-immpast jii.yáʔv̀v̀ka
\2s-immpast hii.yáʔv̀v̀ka
\3s-immpast àà.yáʔv̀v̀ka
\Id-immpast èènii.yáʔv̀v̀ka
\Ed-immpast òòstii.yáʔv̀v̀ka
\2d-immpast èèstii.yáʔv̀v̀ka
\Ip-immpast èètii.yáʔv̀v̀ka
\Ep-immpast òòjii.yáʔv̀v̀ka
\2p-immpast èèjii.yáʔv̀v̀ka
\3p-immpast àànii.yáʔv̀v̀ka
\1s-fut tajií.yáani
\2s-fut thií.yáani
\3s-fut tvv́.yáani
\Id-fut tayeéníí.yààni
\Ed-fut tayoóstíí.yààni
\2d-fut tayeéstíí.yààni
\Ip-fut tayeétíí.yààni
\Ep-fut tayoójíí.yààni
\2p-fut tayeéjíí.yààni
\3p-fut tvv́níí.yààni
\1s-inf jii.yòòti
\2s-inf hii.yòòti
\3s-inf uu.yòòti
\Id-inf eenii.yòòti
\Ed-inf oostii.yòòti
\2d-inf eestii.yòòti
\Ip-inf eetii.yòòti
\Ep-inf oojii.yòòti
\2p-inf eejii.yòòti
\3p-inf uunii.yòòti
\1s-presimp jií.yáʔv̀v̀ka
\2s-presimp hii.yaʔv̀v̀ka
\3s-presimp wa.yáʔv̀v̀ka
\Id-presimp eéníí.yaʔv̀v̀ka
\Ed-presimp woóstíí.yaʔv̀v̀ka
\2d-presimp eestii.yaʔv̀v̀ka
\Ip-presimp eétíí.yaʔv̀v̀ka
\Ep-presimp woójíí.yaʔv̀v̀ka
\2p-presimp eejii.yaʔv̀v̀ka
\3p-presimp waníí.yaʔv̀v̀ka
\1s-futimp jii.yáanvvʔi
\2s-futimp hii.yáanvvʔi
\3s-futimp àà.yáanvvʔi
\Id-futimp èènii.yáanvvʔi
\Ed-futimp òòstii.yáanvvʔi
\2d-futimp èèstii.yáanvvʔi
\Ip-futimp èètii.yáanvvʔi
\Ep-futimp òòjii.yáanvvʔi
\2p-futimp èèjii.yáanvvʔi
\3p-futimp àànii.yáanvvʔi

\eng put into a container (animate) (focus on container) (involuntary)

\1s-pres jii.lv́v́tiha
\2s-pres hii.lv́v́tiha
\3s-pres ka.lv́v́tiha
\Id-pres èènii.lv́v́tiha
\Ed-pres òòstii.lv́v́tiha
\2d-pres èèstii.lv́v́tiha
\Ip-pres èètii.lv́v́tiha
\Ep-pres òòjii.lv́v́tiha
\2p-pres èèjii.lv́v́tiha
\3p-pres àànii.lv́v́tiha
\1s-hab jii.lv́v́tiiskóóʔi
\2s-hab hii.lv́v́tiiskóóʔi
\3s-hab ka.lv́v́tiiskóóʔi
\Id-hab èènii.lv́v́tiiskóóʔi
\Ed-hab òòstii.lv́v́tiiskóóʔi
\2d-hab èèstii.lv́v́tiiskóóʔi
\Ip-hab èètii.lv́v́tiiskóóʔi
\Ep-hab òòjii.lv́v́tiiskóóʔi
\2p-hab èèjii.lv́v́tiiskóóʔi
\3p-hab àànii.lv́v́tiiskóóʔi
\1s-rempast jii.lv́v́thanvv́ʔi
\2s-rempast hii.lv́v́thanvv́ʔi
\3s-rempast ùù.lv́v́thanvv́ʔi
\Id-rempast èènii.lv́v́thanvv́ʔi
\Ed-rempast òòstii.lv́v́thanvv́ʔi
\2d-rempast èèstii.lv́v́thanvv́ʔi
\Ip-rempast èètii.lv́v́thanvv́ʔi
\Ep-rempast òòjii.lv́v́thanvv́ʔi
\2p-rempast èèjii.lv́v́thanvv́ʔi
\3p-rempast ùùnii.lv́v́thanvv́ʔi
\1s-reppast jii.lv́v́thanééʔi
\2s-reppast hii.lv́v́thanééʔi
\3s-reppast ùù.lv́v́thanééʔi
\Id-reppast èènii.lv́v́thanééʔi
\Ed-reppast òòstii.lv́v́thanééʔi
\2d-reppast èèstii.lv́v́thanééʔi
\Ip-reppast èètii.lv́v́thanééʔi
\Ep-reppast òòjii.lv́v́thanééʔi
\2p-reppast èèjii.lv́v́thanééʔi
\3p-reppast ùùnii.lv́v́thanééʔi
\1s-immpast jii.lv́v́ta
\2s-immpast hii.lv́v́ta
\3s-immpast ka.lv́v́ta
\Id-immpast èènii.lv́v́ta
\Ed-immpast òòstii.lv́v́ta
\2d-immpast èèstii.lv́v́ta
\Ip-immpast èètii.lv́v́ta
\Ep-immpast òòjii.lv́v́ta
\2p-immpast èèjii.lv́v́ta
\3p-immpast àànii.lv́v́ta
\1s-fut tajií.lv́vthani
\2s-fut thií.lv́vthani
\3s-fut taka.lv́vthani
\Id-fut tayeéníí.lv̀v̀thani
\Ed-fut tayoóstíí.lv̀v̀thani
\2d-fut tayeéstíí.lv̀v̀thani
\Ip-fut tayeétíí.lv̀v̀thani
\Ep-fut tayoójíí.lv̀v̀thani
\2p-fut tayeéjíí.lv̀v̀thani
\3p-fut tvv́níí.lv̀v̀thani
\1s-inf jii.lv̀v̀tohti
\2s-inf hii.lv̀v̀tohti
\3s-inf uu.lv̀v̀tohti
\Id-inf eenii.lv̀v̀tohti
\Ed-inf oostii.lv̀v̀tohti
\2d-inf eestii.lv̀v̀tohti
\Ip-inf eetii.lv̀v̀tohti
\Ep-inf oojii.lv̀v̀tohti
\2p-inf eejii.lv̀v̀tohti
\3p-inf uunii.lv̀v̀tohti
\1s-presimp jií.lv́vta
\2s-presimp hii.lv̀v̀ta
\3s-presimp wiká.lv́vta
\Id-presimp eéníí.lv̀v̀ta
\Ed-presimp woóstíí.lv̀v̀ta
\2d-presimp eestii.lv̀v̀ta
\Ip-presimp eétíí.lv̀v̀ta
\Ep-presimp woójíí.lv̀v̀ta
\2p-presimp eejii.lv̀v̀ta
\3p-presimp waníí.lv̀v̀ta
\1s-futimp jii.lv́v́thanvvʔi
\2s-futimp hii.lv́v́thanvvʔi
\3s-futimp ka.lv́v́thanvvʔi
\Id-futimp èènii.lv́v́thanvvʔi
\Ed-futimp òòstii.lv́v́thanvvʔi
\2d-futimp èèstii.lv́v́thanvvʔi
\Ip-futimp èètii.lv́v́thanvvʔi
\Ep-futimp òòjii.lv́v́thanvvʔi
\2p-futimp èèjii.lv́v́thanvvʔi
\3p-futimp àànii.lv́v́thanvvʔi

\eng put into a container (animate) (focus on container) (voluntary)

\1s-pres jii.yóotiha
\2s-pres hii.yóotiha
\3s-pres àà.yóotiha
\Id-pres èènii.yóotiha
\Ed-pres òòstii.yóotiha
\2d-pres èèstii.yóotiha
\Ip-pres èètii.yóotiha
\Ep-pres òòjii.yóotiha
\2p-pres èèjii.yóotiha
\3p-pres àànii.yóotiha
\1s-hab jii.yóotiiskóóʔi
\2s-hab hii.yóotiiskóóʔi
\3s-hab àà.yóotiiskóóʔi
\Id-hab èènii.yóotiiskóóʔi
\Ed-hab òòstii.yóotiiskóóʔi
\2d-hab èèstii.yóotiiskóóʔi
\Ip-hab èètii.yóotiiskóóʔi
\Ep-hab òòjii.yóotiiskóóʔi
\2p-hab èèjii.yóotiiskóóʔi
\3p-hab àànii.yóotiiskóóʔi
\1s-rempast jii.yóothanvv́ʔi
\2s-rempast hii.yóothanvv́ʔi
\3s-rempast ùù.yóothanvv́ʔi
\Id-rempast èènii.yóothanvv́ʔi
\Ed-rempast òòstii.yóothanvv́ʔi
\2d-rempast èèstii.yóothanvv́ʔi
\Ip-rempast èètii.yóothanvv́ʔi
\Ep-rempast òòjii.yóothanvv́ʔi
\2p-rempast èèjii.yóothanvv́ʔi
\3p-rempast ùùnii.yóothanvv́ʔi
\1s-reppast jii.yóothanééʔi
\2s-reppast hii.yóothanééʔi
\3s-reppast ùù.yóothanééʔi
\Id-reppast èènii.yóothanééʔi
\Ed-reppast òòstii.yóothanééʔi
\2d-reppast èèstii.yóothanééʔi
\Ip-reppast èètii.yóothanééʔi
\Ep-reppast òòjii.yóothanééʔi
\2p-reppast èèjii.yóothanééʔi
\3p-reppast ùùnii.yóothanééʔi
\1s-immpast jii.yóota
\2s-immpast hii.yóota
\3s-immpast àà.yóota
\Id-immpast èènii.yóota
\Ed-immpast òòstii.yóota
\2d-immpast èèstii.yóota
\Ip-immpast èètii.yóota
\Ep-immpast òòjii.yóota
\2p-immpast èèjii.yóota
\3p-immpast àànii.yóota
\1s-fut tajií.yóothani
\2s-fut thií.yóothani
\3s-fut tvv́.yóothani
\Id-fut tayeéníí.yòòthani
\Ed-fut tayoóstíí.yòòthani
\2d-fut tayeéstíí.yòòthani
\Ip-fut tayeétíí.yòòthani
\Ep-fut tayoójíí.yòòthani
\2p-fut tayeéjíí.yòòthani
\3p-fut tvv́níí.yòòthani
\1s-inf jii.yòòtóhti
\2s-inf hii.yòòtóhti
\3s-inf uu.yòòtóhti
\Id-inf eenii.yòòtóhti
\Ed-inf oostii.yòòtóhti
\2d-inf eestii.yòòtóhti
\Ip-inf eetii.yòòtóhti
\Ep-inf oojii.yòòtóhti
\2p-inf eejii.yòòtóhti
\3p-inf uunii.yòòtóhti
\1s-presimp jií.yóota
\2s-presimp hii.yòòta
\3s-presimp wa.yóota
\Id-presimp eéníí.yòòta
\Ed-presimp woóstíí.yòòta
\2d-presimp eestii.yòòta
\Ip-presimp eétíí.yòòta
\Ep-presimp woójíí.yòòta
\2p-presimp eejii.yòòta
\3p-presimp wanii.yòòta
\1s-futimp jii.yóothanvvʔi
\2s-futimp hii.yóothanvvʔi
\3s-futimp àà.yóothanvvʔi
\Id-futimp èènii.yóothanvvʔi
\Ed-futimp òòstii.yóothanvvʔi
\2d-futimp èèstii.yóothanvvʔi
\Ip-futimp èètii.yóothanvvʔi
\Ep-futimp òòjii.yóothanvvʔi
\2p-futimp èèjii.yóothanvvʔi
\3p-futimp àànii.yóothanvvʔi

\eng put into a container (flexible) (focus on action)

\1s-pres ji.lv́v́ʔvska
\2s-pres hi.lv́v́ʔvska
\3s-pres ka.lv́v́ʔvska
\Id-pres ììnii.lv́v́ʔvska
\Ed-pres òòstii.lv́v́ʔvska
\2d-pres stii.lv́v́ʔvska
\Ip-pres ììtii.lv́v́ʔvska
\Ep-pres òòjii.lv́v́ʔvska
\2p-pres ììjii.lv́v́ʔvska
\3p-pres àànii.lv́v́ʔvska
\1s-hab ji.lv́v́ʔvskóóʔi
\2s-hab hi.lv́v́ʔvskóóʔi
\3s-hab ka.lv́v́ʔvskóóʔi
\Id-hab ììnii.lv́v́ʔvskóóʔi
\Ed-hab òòstii.lv́v́ʔvskóóʔi
\2d-hab stii.lv́v́ʔvskóóʔi
\Ip-hab ììtii.lv́v́ʔvskóóʔi
\Ep-hab òòjii.lv́v́ʔvskóóʔi
\2p-hab ììjii.lv́v́ʔvskóóʔi
\3p-hab àànii.lv́v́ʔvskóóʔi
\1s-rempast ààki.lv́v́nvv́ʔi
\2s-rempast ja.lv́v́nvv́ʔi
\3s-rempast ùù.lv́v́nvv́ʔi
\Id-rempast kinii.lv́v́nvv́ʔi
\Ed-rempast òòkinii.lv́v́nvv́ʔi
\2d-rempast stii.lv́v́nvv́ʔi
\Ip-rempast ììkii.lv́v́nvv́ʔi
\Ep-rempast òòkii.lv́v́nvv́ʔi
\2p-rempast ììjii.lv́v́nvv́ʔi
\3p-rempast ùùnii.lv́v́nvv́ʔi
\1s-reppast ààki.lv́v́nééʔi
\2s-reppast ja.lv́v́nééʔi
\3s-reppast ùù.lv́v́nééʔi
\Id-reppast kinii.lv́v́nééʔi
\Ed-reppast òòkinii.lv́v́nééʔi
\2d-reppast stii.lv́v́nééʔi
\Ip-reppast ììkii.lv́v́nééʔi
\Ep-reppast òòkii.lv́v́nééʔi
\2p-reppast ììjii.lv́v́nééʔi
\3p-reppast ùùnii.lv́v́nééʔi
\1s-immpast ji.lv́v́ʔv̀ka
\2s-immpast hi.lv́v́ʔv̀ka
\3s-immpast ka.lv́v́ʔv̀ka
\Id-immpast ììnii.lv́v́ʔv̀ka
\Ed-immpast òòstii.lv́v́ʔv̀ka
\2d-immpast stii.lv́v́ʔv̀ka
\Ip-immpast ììtii.lv́v́ʔv̀ka
\Ep-immpast òòjii.lv́v́ʔv̀ka
\2p-immpast ììjii.lv́v́ʔv̀ka
\3p-immpast àànii.lv́v́ʔv̀ka
\1s-fut taji.lv́vni
\2s-fut thi.lv́vni
\3s-fut taka.lv́vni
\Id-fut tàànií.lv́vni
\Ed-fut tayoóstíí.lv̀v̀ni
\2d-fut tastií.lv́vni
\Ip-fut tààtií.lv́vni
\Ep-fut tayoójíí.lv̀v̀ni
\2p-fut tààjií.lv́vni
\3p-fut tvv́níí.lv̀v̀ni
\1s-inf aki.lv̀v̀ti
\2s-inf ja.lv̀v̀ti
\3s-inf uu.lv̀v̀ti
\Id-inf kinii.lv̀v̀ti
\Ed-inf ookinii.lv̀v̀ti
\2d-inf stii.lv̀v̀ti
\Ip-inf ììkii.lv̀v̀ti
\Ep-inf ookii.lv̀v̀ti
\2p-inf ììjii.lv̀v̀ti
\3p-inf uunii.lv̀v̀ti
\1s-presimp jí.lv́ʔv̀v̀ka
\2s-presimp hi.lvʔv̀v̀ka
\3s-presimp wika.lv́ʔv̀v̀ka
\Id-presimp ììnií.lvʔv̀v̀ka
\Ed-presimp woóstíí.lvʔv̀v̀ka
\2d-presimp stii.lvʔv̀v̀ka
\Ip-presimp ììtií.lv́ʔv̀v̀ka
\Ep-presimp woójíí.lvʔv̀v̀ka
\2p-presimp ììjii.lvʔv̀v̀ka
\3p-presimp waníí.lvʔv̀v̀ka
\1s-futimp ji.lv́v́nvvʔi
\2s-futimp hi.lv́v́nvvʔi
\3s-futimp ka.lv́v́nvvʔi
\Id-futimp ììnii.lv́v́nvvʔi
\Ed-futimp òòstii.lv́v́nvvʔi
\2d-futimp stii.lv́v́nvvʔi
\Ip-futimp ììtii.lv́v́nvvʔi
\Ep-futimp òòjii.lv́v́nvvʔi
\2p-futimp ììjii.lv́v́nvvʔi
\3p-futimp àànii.lv́v́nvvʔi

\eng put into a container (flexible) (focus on container)

\1s-pres ji.lv́v́tiha
\2s-pres hi.lv́v́tiha
\3s-pres ka.lv́v́tiha
\Id-pres ììnii.lv́v́tiha
\Ed-pres òòstii.lv́v́tiha
\2d-pres stii.lv́v́tiha
\Ip-pres ììtii.lv́v́tiha
\Ep-pres òòjii.lv́v́tiha
\2p-pres ììjii.lv́v́tiha
\3p-pres àànii.lv́v́tiha
\1s-hab ji.lv́v́tiiskóóʔi
\2s-hab hi.lv́v́tiiskóóʔi
\3s-hab ka.lv́v́tiiskóóʔi
\Id-hab ììnii.lv́v́tiiskóóʔi
\Ed-hab òòstii.lv́v́tiiskóóʔi
\2d-hab stii.lv́v́tiiskóóʔi
\Ip-hab ììtii.lv́v́tiiskóóʔi
\Ep-hab òòjii.lv́v́tiiskóóʔi
\2p-hab ììjii.lv́v́tiiskóóʔi
\3p-hab àànii.lv́v́tiiskóóʔi
\1s-rempast ààki.lv́v́thanvv́ʔi
\2s-rempast ja.lv́v́thanvv́ʔi
\3s-rempast ùù.lv́v́thanvv́ʔi
\Id-rempast kinii.lv́v́thanvv́ʔi
\Ed-rempast òòkinii.lv́v́thanvv́ʔi
\2d-rempast stii.lv́v́thanvv́ʔi
\Ip-rempast ììkii.lv́v́thanvv́ʔi
\Ep-rempast òòkii.lv́v́thanvv́ʔi
\2p-rempast ììjii.lv́v́thanvv́ʔi
\3p-rempast ùùnii.lv́v́thanvv́ʔi
\1s-reppast ààki.lv́v́thanééʔi
\2s-reppast ja.lv́v́thanééʔi
\3s-reppast ùù.lv́v́thanééʔi
\Id-reppast kinii.lv́v́thanééʔi
\Ed-reppast òòkinii.lv́v́thanééʔi
\2d-reppast stii.lv́v́thanééʔi
\Ip-reppast ììkii.lv́v́thanééʔi
\Ep-reppast òòkii.lv́v́thanééʔi
\2p-reppast ììjii.lv́v́thanééʔi
\3p-reppast ùùnii.lv́v́thanééʔi
\1s-immpast ji.lv́v́ta
\2s-immpast hi.lv́v́ta
\3s-immpast ka.lv́v́ta
\Id-immpast ììnii.lv́v́ta
\Ed-immpast òòstii.lv́v́ta
\2d-immpast stii.lv́v́ta
\Ip-immpast ììtii.lv́v́ta
\Ep-immpast òòjii.lv́v́ta
\2p-immpast ììjii.lv́v́ta
\3p-immpast àànii.lv́v́ta
\1s-fut taji.lv́vthani
\2s-fut thi.lv́vthani
\3s-fut taka.lv́vthani
\Id-fut tàànií.lv́vthani
\Ed-fut tayoóstíí.lv̀v̀thani
\2d-fut tastií.lv́vthani
\Ip-fut tààtií.lv́vthani
\Ep-fut tayoójíí.lv̀v̀thani
\2p-fut tààjií.lv́vthani
\3p-fut tvv́níí.lv̀v̀thani
\1s-inf aki.lv̀v̀tóhti
\2s-inf ja.lv̀v̀tóhti
\3s-inf uu.lv̀v̀tóhti
\Id-inf kinii.lv̀v̀tóhti
\Ed-inf ookinii.lv̀v̀tóhti
\2d-inf stii.lv̀v̀tóhti
\Ip-inf ììkii.lv̀v̀tóhti
\Ep-inf ookii.lv̀v̀tóhti
\2p-inf ììjii.lv̀v̀tóhti
\3p-inf uunii.lv̀v̀tóhti
\1s-presimp jí.lv́vta
\2s-presimp hi.lv̀v̀ta
\3s-presimp wika.lv́vta
\Id-presimp ììnií.lv́vta
\Ed-presimp woóstíí.lv̀v̀ta
\2d-presimp stii.lv̀v̀ta
\Ip-presimp ììtií.lv́vta
\Ep-presimp woójíí.lv̀v̀ta
\2p-presimp ììjii.lv̀v̀ta
\3p-presimp waníí.lv̀v̀ta
\1s-futimp ji.lv́v́thanvvʔi
\2s-futimp hi.lv́v́thanvvʔi
\3s-futimp ka.lv́v́thanvvʔi
\Id-futimp ììnii.lv́v́thanvvʔi
\Ed-futimp òòstii.lv́v́thanvvʔi
\2d-futimp stii.lv́v́thanvvʔi
\Ip-futimp ììtii.lv́v́thanvvʔi
\Ep-futimp òòjii.lv́v́thanvvʔi
\2p-futimp ììjii.lv́v́thanvvʔi
\3p-futimp àànii.lv́v́thanvvʔi

\eng put into a container (long) (focus on action)

\1s-pres ji.latíʔa
\2s-pres hi.latíʔa
\3s-pres ka.latíʔa
\Id-pres ììnii.latíʔa
\Ed-pres òòstii.latíʔa
\2d-pres stii.latíʔa
\Ip-pres ììtii.latíʔa
\Ep-pres òòjii.latíʔa
\2p-pres ììjii.latíʔa
\3p-pres àànii.latíʔa
\1s-hab ji.latíiskóóʔi
\2s-hab hi.latíiskóóʔi
\3s-hab ka.latíiskóóʔi
\Id-hab ììnii.latíiskóóʔi
\Ed-hab òòstii.latíiskóóʔi
\2d-hab stii.latíiskóóʔi
\Ip-hab ììtii.latíiskóóʔi
\Ep-hab òòjii.latíiskóóʔi
\2p-hab ììjii.latíiskóóʔi
\3p-hab àànii.latíiskóóʔi
\1s-rempast ààki.láʔtvv́ʔi
\2s-rempast ja.láʔtvv́ʔi
\3s-rempast ùù.láʔtvv́ʔi
\Id-rempast kinii.láʔtvv́ʔi
\Ed-rempast òòkinii.láʔtvv́ʔi
\2d-rempast stii.láʔtvv́ʔi
\Ip-rempast ììkii.láʔtvv́ʔi
\Ep-rempast òòkii.láʔtvv́ʔi
\2p-rempast ììjii.láʔtvv́ʔi
\3p-rempast ùùnii.láʔtvv́ʔi
\1s-reppast ààki.láʔtééʔi
\2s-reppast ja.láʔtééʔi
\3s-reppast ùù.láʔtééʔi
\Id-reppast kinii.láʔtééʔi
\Ed-reppast òòkinii.láʔtééʔi
\2d-reppast stii.láʔtééʔi
\Ip-reppast ììkii.láʔtééʔi
\Ep-reppast òòkii.láʔtééʔi
\2p-reppast ììjii.láʔtééʔi
\3p-reppast ùùnii.láʔtééʔi
\1s-immpast ji.láta
\2s-immpast hi.láta
\3s-immpast ka.láta
\Id-immpast ììnii.láta
\Ed-immpast òòstii.láta
\2d-immpast stii.láta
\Ip-immpast ììtii.láta
\Ep-immpast òòjii.láta
\2p-immpast ììjii.láta
\3p-immpast àànii.láta
\1s-fut taji.láʔti
\2s-fut thi.láʔti
\3s-fut taka.láʔti
\Id-fut tàànií.láʔti
\Ed-fut tayoóstíí.laʔti
\2d-fut tastií.láʔti
\Ip-fut tààtií.láʔti
\Ep-fut tayoójíí.laʔti
\2p-fut taji.láʔti
\3p-fut tvv́níí.laʔti
\1s-inf aki.latììsti
\2s-inf ja.latììsti
\3s-inf uu.latììsti
\Id-inf kinii.latììsti
\Ed-inf ookinii.latììsti
\2d-inf stii.latììsti
\Ip-inf ììkii.latììsti
\Ep-inf ookii.latììsti
\2p-inf ììjii.latììsti
\3p-inf uunii.latììsti
\1s-presimp jí.láta
\2s-presimp hi.lata
\3s-presimp wika.láta
\Id-presimp ììnií.láta
\Ed-presimp woóstíí.lata
\2d-presimp stii.lata
\Ip-presimp ììsií.láta
\Ep-presimp woojíí.lata
\2p-presimp ììjii.lata
\3p-presimp waníí.lata
\1s-futimp ji.láʔtvvʔi
\2s-futimp hi.láʔtvvʔi
\3s-futimp ka.láʔtvvʔi
\Id-futimp ììnii.láʔtvvʔi
\Ed-futimp òòstii.láʔtvvʔi
\2d-futimp stii.láʔtvvʔi
\Ip-futimp ììtii.láʔtvvʔi
\Ep-futimp òòjii.láʔtvvʔi
\2p-futimp ììjii.láʔtvvʔi
\3p-futimp àànii.láʔtvvʔi

\eng put into a container (long) (focus on container)

\1s-pres ji.latíistiha
\2s-pres hi.latíistiha
\3s-pres ka.latíistiha
\Id-pres ììnii.latíistiha
\Ed-pres òòstii.latíistiha
\2d-pres stii.latíistiha
\Ip-pres ììtii.latíistiha
\Ep-pres òòjii.latíistiha
\2p-pres ììjii.latíistiha
\3p-pres àànii.latíistiha
\1s-hab ji.latíistiiskóóʔi
\2s-hab hi.latíistiiskóóʔi
\3s-hab ka.latíistiiskóóʔi
\Id-hab ììnii.latíistiiskóóʔi
\Ed-hab òòstii.latíistiiskóóʔi
\2d-hab stii.latíistiiskóóʔi
\Ip-hab ììtii.latíistiiskóóʔi
\Ep-hab òòjii.latíistiiskóóʔi
\2p-hab ììjii.latíistiiskóóʔi
\3p-hab àànii.latíistiiskóóʔi
\1s-rempast ààki.latíisthanvv́ʔi
\2s-rempast ja.latíisthanvv́ʔi
\3s-rempast ùù.latíisthanvv́ʔi
\Id-rempast kinii.latíisthanvv́ʔi
\Ed-rempast òòkinii.latíisthanvv́ʔi
\2d-rempast stii.latíisthanvv́ʔi
\Ip-rempast ììkii.latíisthanvv́ʔi
\Ep-rempast òòkii.latíisthanvv́ʔi
\2p-rempast ììjii.latíisthanvv́ʔi
\3p-rempast ùùnii.latíisthanvv́ʔi
\1s-reppast ààki.latíisthanééʔi
\2s-reppast ja.latíisthanééʔi
\3s-reppast ùù.latíisthanééʔi
\Id-reppast kinii.latíisthanééʔi
\Ed-reppast òòkinii.latíisthanééʔi
\2d-reppast stii.latíisthanééʔi
\Ip-reppast ììkii.latíisthanééʔi
\Ep-reppast òòkii.latíisthanééʔi
\2p-reppast ììjii.latíisthanééʔi
\3p-reppast ùùnii.latíisthanééʔi
\1s-immpast ji.latíista
\2s-immpast hi.latíista
\3s-immpast ka.latíista
\Id-immpast ììnii.latíista
\Ed-immpast òòstii.latíista
\2d-immpast stii.latììsta
\Ip-immpast ììtii.latíista
\Ep-immpast òòjii.latíista
\2p-immpast ììjii.latíista
\3p-immpast àànii.latíista
\1s-fut taji.látììsthani
\2s-fut thi.látììsthani
\3s-fut taka.látììsthani
\Id-fut tàànií.látììsthani
\Ed-fut tayoóstíí.latììsthani
\2d-fut tastií.látììsthani
\Ip-fut tààtií.látììsthani
\Ep-fut tayoójíí.latììsthani
\2p-fut tààjií.látììsthani
\3p-fut tvv́níí.latììsthani
\1s-inf aki.latììstóhti
\2s-inf ja.latììstóhti
\3s-inf uu.latììstóhti
\Id-inf kinii.latììstóhti
\Ed-inf ookinii.latììstóhti
\2d-inf stii.latììstóhti
\Ip-inf ììkii.latììstóhti
\Ep-inf ookii.latììstóhti
\2p-inf ììjii.latììstóhti
\3p-inf uunii.latììstóhti
\1s-presimp jí.látììsta
\2s-presimp hi.latììsta
\3s-presimp wika.látììsta
\Id-presimp ììnií.látììsta
\Ed-presimp woóstíí.latììsta
\2d-presimp stii.latììsta
\Ip-presimp ììtií.látììsta
\Ep-presimp woójíí.latììsta
\2p-presimp ììjii.latììsta
\3p-presimp waníí.latììsta
\1s-futimp ji.latíisthanvvʔi
\2s-futimp hi.latíisthanvvʔi
\3s-futimp ka.latíisthanvvʔi
\Id-futimp ììnii.latíisthanvvʔi
\Ed-futimp òòstii.latíisthanvvʔi
\2d-futimp stii.latíisthanvvʔi
\Ip-futimp ììtii.latíisthanvvʔi
\Ep-futimp òòjii.latíisthanvvʔi
\2p-futimp ììjii.latíisthanvvʔi
\3p-futimp àànii.latíisthanvvʔi

\eng put into a container / hole (neutral)

\1s-pres ji.ʔlv́ska
\2s-pres hi.hlv́ska
\3s-pres ka.hlv́ska
\Id-pres ììnii.hlv́ska
\Ed-pres òòstii.hlv́ska
\2d-pres stii.hlv́ska
\Ip-pres ììtii.hlv́ska
\Ep-pres òòjii.hlv́ska
\2p-pres ììjii.hlv́ska
\3p-pres àànii.hlv́ska
\1s-hab ji.ʔlvskóʔi
\2s-hab hi.hlvskóʔi
\3s-hab ka.hlvskóʔi     kahlv́skóóʔi
\Id-hab ììnii.hlvskóʔi
\Ed-hab òòstii.hlvskóʔi
\2d-hab stii.hlvskóʔi
\Ip-hab ììtii.hlvskóʔi
\Ep-hab òòjii.hlvskóʔi
\2p-hab ììjii.hlvskóʔi
\3p-hab àànii.hlvskóʔi
\1s-rempast ààki.hlanvv́ʔi
\2s-rempast ja.hlanvv́ʔi
\3s-rempast ùù.hlanvv́ʔi
\Id-rempast kinii.hlanvv́ʔi
\Ed-rempast òòkinii.hlanvv́ʔi
\2d-rempast stii.hlanvv́ʔi
\Ip-rempast ììkii.hlanv́v́ʔi
\Ep-rempast òòkii.hlanv́v́ʔi
\2p-rempast ììjii.hlanv́v́ʔi
\3p-rempast ùùnii.hlanv́v́ʔi
\1s-reppast ààki.hlanééʔi
\2s-reppast ja.hlanééʔi
\3s-reppast ùù.hlanééʔi
\Id-reppast kinii.hlanééʔi
\Ed-reppast òòkinii.hlanééʔi
\2d-reppast stii.hlanééʔi
\Ip-reppast ììkii.hlanééʔi
\Ep-reppast òòkii.hlanééʔi
\2p-reppast ììjii.hlanééʔi
\3p-reppast ùùnii.hlanééʔi
\1s-immpast ji.ʔlv́vka
\2s-immpast hi.hlv́vka
\3s-immpast ka.hlv́vka
\Id-immpast ììnii.hlv́vka
\Ed-immpast òòstii.hlv́vka
\2d-immpast stii.hlv́vka
\Ip-immpast ììtii.hlv́vka
\Ep-immpast òòjii.hlv́vka
\2p-immpast ììjii.hlv́vka
\3p-immpast àànii.hlv́vka
\1s-fut taji.láani
\2s-fut thi.hláni
\3s-fut taka.hláni
\Id-fut tàànií.hláni
\Ed-fut tayoóstíí.hlani
\2d-fut tastií.hlani
\Ip-fut tààtií.hláni
\Ep-fut tayoójíí.hlani
\2p-fut tààjií.hláni
\3p-fut tvv́níí.hlani
\1s-inf aki.lhti
\2s-inf ja.lhti
\3s-inf u.lhti
\Id-inf kini.lhti
\Ed-inf ookini.lhti
\2d-inf sti.lhti
\Ip-inf ììki.lhti
\Ep-inf ooki.lhti
\2p-inf ììji.lhti
\3p-inf uuni.lhti
\1s-presimp jí.ʔlv́vka
\2s-presimp hi.hlv̀v̀ka
\3s-presimp wika.hlv́vka
\Id-presimp ììnií.hlv́vka
\Ed-presimp woóstíí.hlv̀v̀ka
\2d-presimp stii.hlv̀v̀ka
\Ip-presimp ììtií.hlv́vka
\Ep-presimp woójíí.hlv̀v̀ka
\2p-presimp ììjii.hlv̀v̀ka
\3p-presimp waníí.hlv̀v̀ka
\1s-futimp ji.làànvvʔi
\2s-futimp hi.hlanv́v́ʔi
\3s-futimp ka.hlanv́v́ʔi
\Id-futimp ììnii.hlanv́v́ʔi
\Ed-futimp òòstii.hlanv́v́ʔi
\2d-futimp stii.hlanv́v́ʔi
\Ip-futimp ììtii.hlanv́v́ʔi
\Ep-futimp òòjii.hlanv́v́ʔi
\2p-futimp ììjii.hlanv́v́ʔi
\3p-futimp àànii.hlanv́v́ʔi

\eng receive, call, invite, get (animate)

\1s-pres jìì.yaníha
\2s-pres hìì.yaníha
\3s-pres àà.hyaníha
\Id-pres èènìì.yaníha
\Ed-pres òòstìì.yaníha
\2d-pres èèstìì.yaníha
\Ip-pres èètìì.yaníha
\Ep-pres òòjìì.yaníha
\2p-pres èèjìì.yaníha
\3p-pres àànii.hyaníha
\1s-hab jìì.yaniískóʔi
\2s-hab hìì.yaniískóʔi
\3s-hab àà.hyaniískóʔi
\Id-hab èènìì.yaniískóʔi
\Ed-hab òòstìì.yaniískóʔi
\2d-hab èèstìì.yaniískóʔi
\Ip-hab èètìì.yaniískóʔi
\Ep-hab òòjìì.yaniískóʔi
\2p-hab èèjìì.yaniískóʔi
\3p-hab àànii.hyaniískóʔi
\1s-rempast jìì.yanvvhvv́ʔi
\2s-rempast hìì.yanvvhvv́ʔi
\3s-rempast ùù.hyanvvhvv́ʔi
\Id-rempast èènìì.yanvvhvv́ʔi
\Ed-rempast òòstìì.yanvvhvv́ʔi
\2d-rempast èèstìì.yanvvhvv́ʔi
\Ip-rempast èètìì.yanvvhvv́ʔi
\Ep-rempast òòjìì.yanvvhvv́ʔi
\2p-rempast èèjìì.yanvvhvv́ʔi
\3p-rempast ùùnii.hyanvvhvv́ʔi
\1s-reppast jìì.yanvvhééʔi
\2s-reppast hìì.yanvvhééʔi
\3s-reppast ùù.hyanvvhééʔi
\Id-reppast èènìì.yanvvhééʔi
\Ed-reppast òòstìì.yanvvhééʔi
\2d-reppast èèstìì.yanvvhééʔi
\Ip-reppast èètìì.yanvvhééʔi
\Ep-reppast òòjìì.yanvvhééʔi
\2p-reppast èèjìì.yanvvhééʔi
\3p-reppast ùùnii.hyanvvhééʔi
\1s-immpast jìì.yána
\2s-immpast hìì.yána
\3s-immpast àà.hyána
\Id-immpast èènìì.yána
\Ed-immpast òòstìì.yána
\2d-immpast èèstìì.yána
\Ip-immpast èètìì.yána
\Ep-immpast òòjìì.yána
\2p-immpast èèjìì.yána
\3p-immpast àànii.hyána
\1s-fut tajií.yanvv́hi
\2s-fut thíi.yanvv́hi
\3s-fut tvv́.hyánvvhi
\Id-fut tayeéníi.yanvv́hi
\Ed-fut tayoóstíi.yanvv́hi
\2d-fut tayeéstíi.yanvv́hi
\Ip-fut tayeétíi.yanvv́hi
\Ep-fut tayoójíi.yanvv́hi
\2p-fut tayeéjíi.yanvv́hi
\3p-fut tvv́níí.hyanvvhi
\1s-inf jìì.yanhti
\2s-inf hìì.yanhti
\3s-inf uu.hyanhti
\Id-inf eenìì.yanhti
\Ed-inf oostìì.yanhti
\2d-inf eestìì.yanhti
\Ip-inf eetìì.yanhti
\Ep-inf oojìì.yanhti
\2p-inf eejìì.yanhti
\3p-inf uunii.hyanhti
\1s-presimp jíi.yána
\2s-presimp hìì.yana
\3s-presimp wa.hyána
\Id-presimp eéníi.yána
\Ed-presimp woóstíi.yána
\2d-presimp eestìì.yana
\Ip-presimp eétíi.yána
\Ep-presimp woójíi.yána
\2p-presimp eejìì.yana
\3p-presimp waníí.hyana
\1s-futimp jìì.yanvvhvvʔi
\2s-futimp hìì.yanvvhvvʔi
\3s-futimp àà.hyanvvhvvʔi
\Id-futimp èènìì.yanvvhvvʔi
\Ed-futimp òòstìì.yanvvhvvʔi
\2d-futimp èèstìì.yanvvhvvʔi
\Ip-futimp èètìì.yanvvhvvʔi
\Ep-futimp òòjìì.yanvvhvvʔi
\2p-futimp èèjìì.yanvvhvvʔi
\3p-futimp àànii.hyanvvhvvʔi

\eng set down (flexible)

\1s-pres ji.nv́v́ʔvska
\2s-pres hi.nv́v́ʔvska
\3s-pres ka.nv́v́ʔvska
\Id-pres ììnii.nv́v́ʔvska
\Ed-pres òòstii.nv́v́ʔvska
\2d-pres stii.nv́v́ʔvska
\Ip-pres ììtii.nv́v́ʔvska
\Ep-pres òòjii.nv́v́ʔvska
\2p-pres ììjii.nv́v́ʔvska
\3p-pres àànii.nv́v́ʔvska
\1s-hab ji.nv́v́ʔvskóóʔi
\2s-hab hi.nv́v́ʔvskóóʔi
\3s-hab ka.nv́v́ʔvskóóʔi
\Id-hab ììnii.nv́v́ʔvskóóʔi
\Ed-hab òòstii.nv́v́ʔvskóóʔi
\2d-hab stii.nv́v́ʔvskóóʔi
\Ip-hab ììtii.nv́v́ʔvskóóʔi
\Ep-hab òòjii.nv́v́ʔvskóóʔi
\2p-hab ììjii.nv́v́ʔvskóóʔi
\3p-hab àànii.nv́v́ʔvskóóʔi
\1s-rempast ààki.nv́v́nvv́ʔi
\2s-rempast ja.nv́v́nvv́ʔi
\3s-rempast ùù.nv́v́nvv́ʔi
\Id-rempast kinii.nv́v́nvv́ʔi
\Ed-rempast òòkinii.nv́v́nvv́ʔi
\2d-rempast stii.nv́v́nvv́ʔi
\Ip-rempast ììkii.nv́v́nvv́ʔi
\Ep-rempast òòkii.nv́v́nvv́ʔi
\2p-rempast ììjii.nv́v́nvv́ʔi
\3p-rempast ùùnii.nv́v́nvv́ʔi
\1s-reppast ààki.nv́v́nééʔi
\2s-reppast ja.nv́v́nééʔi
\3s-reppast ùù.nv́v́nééʔi
\Id-reppast kinii.nv́v́nééʔi
\Ed-reppast òòkinii.nv́v́nééʔi
\2d-reppast stii.nv́v́nééʔi
\Ip-reppast ììkii.nv́v́nééʔi
\Ep-reppast òòkii.nv́v́nééʔi
\2p-reppast ììjii.nv́v́nééʔi
\3p-reppast ùùnii.nv́v́nééʔi
\1s-immpast ji.nv́v́ʔv̀v̀ka
\2s-immpast hi.nv́v́ʔv̀v̀ka
\3s-immpast ka.nv́v́ʔv̀v̀ka
\Id-immpast ììnii.nv́v́ʔv̀v̀ka
\Ed-immpast òòstii.nv́v́ʔv̀v̀ka
\2d-immpast stii.nv́v́ʔv̀v̀ka
\Ip-immpast ììtii.nv́v́ʔv̀v̀ka
\Ep-immpast òòjii.nv́v́ʔv̀v̀ka
\2p-immpast ììjii.nv́v́ʔv̀v̀ka
\3p-immpast àànii.nv́v́ʔv̀v̀ka
\1s-fut taji.nv́vni
\2s-fut thi.nv́vni
\3s-fut taka.nv́vni
\Id-fut tàànií.nv́vni
\Ed-fut tayoóstíí.nv̀v̀ni
\2d-fut tastií.nv́vni
\Ip-fut tààtií.nv́vni
\Ep-fut tayoójíí.nv̀v̀ni
\2p-fut tààjií.nv́vni
\3p-fut tvv́níí.nv̀v̀ni
\1s-inf aki.nv̀v̀ti
\2s-inf ja.nv̀v̀ti
\3s-inf uu.nv̀v̀ti
\Id-inf kinii.nv̀v̀ti
\Ed-inf ookinii.nv̀v̀ti
\2d-inf stii.nv̀v̀ti
\Ip-inf ììkii.nv̀v̀ti
\Ep-inf ookii.nv̀v̀ti
\2p-inf ììjii.nv̀v̀ti
\3p-inf uunii.nv̀v̀ti
\1s-presimp ji.nv́ʔv̀v̀ka
\2s-presimp hi.nvʔv̀v̀ka
\3s-presimp wika.nv́ʔv̀v̀ka
\Id-presimp ììnií.nv́ʔv̀v̀ka
\Ed-presimp woóstíí.nvʔv̀v̀ka
\2d-presimp stii.nvʔv̀v̀ka
\Ip-presimp ììtií.nv́ʔv̀v̀ka
\Ep-presimp woójíí.nvʔv̀v̀ka
\2p-presimp ììjii.nvʔv̀v̀ka
\3p-presimp waníí.nvʔv̀v̀ka
\1s-futimp ji.nv́v́nvvʔi
\2s-futimp hi.nv́v́nvvʔi
\3s-futimp ka.nv́v́nvvʔi
\Id-futimp ììnii.nv́v́nvvʔi
\Ed-futimp òòstii.nv́v́nvvʔi
\2d-futimp stii.nv́v́nvvʔi
\Ip-futimp ììtii.nv́v́nvvʔi
\Ep-futimp òòjii.nv́v́nvvʔi
\2p-futimp ììjii.nv́v́nvvʔi
\3p-futimp àànii.nv́v́nvvʔi

\eng set down (liquid)

\1s-pres ji.neʔv́v́ska
\2s-pres hi.neehv́v́ska
\3s-pres ka.neehv́v́ska
\Id-pres ììnii.neehv́v́ska
\Ed-pres òòstii.neehv́v́ska
\2d-pres stii.neehv́v́ska
\Ip-pres ììtii.neehv́v́ska
\Ep-pres òòjii.neehv́v́ska
\2p-pres ììjii.neehv́v́ska
\3p-pres àànii.neehv́v́ska
\1s-hab ji.neʔvskóóʔi
\2s-hab hi.neehvskóóʔi
\3s-hab ka.neehvskóóʔi
\Id-hab ììnii.neehvskóóʔi
\Ed-hab òòstii.neehvskóóʔi
\2d-hab stii.neehvskóóʔi
\Ip-hab ììtii.neehvskóóʔi
\Ep-hab òòjii.neehvskóóʔi
\2p-hab ììjii.neehvskóóʔi
\3p-hab àànii.neehvskóóʔi
\1s-rempast ààki.neehnvv́ʔi
\2s-rempast ja.neehnvv́ʔi
\3s-rempast ùù.neehnvv́ʔi
\Id-rempast ki.neehnvv́ʔi
\Ed-rempast òòki.neehnvv́ʔi
\2d-rempast stii.neehnvv́ʔi
\Ip-rempast ììkii.neehnvv́ʔi
\Ep-rempast òòkii.neehnvv́ʔi
\2p-rempast ììjii.neehnvv́ʔi
\3p-rempast ùùnii.neehnvv́ʔi
\1s-reppast ààki.neehnééʔi
\2s-reppast ja.neehnééʔi
\3s-reppast ùù.neehnééʔi
\Id-reppast ki.neehnééʔi
\Ed-reppast òòki.neehnééʔi
\2d-reppast stii.neehnééʔi
\Ip-reppast ììkii.neehnééʔi
\Ep-reppast òòkii.neehnééʔi
\2p-reppast ììjii.neehnééʔi
\3p-reppast ùùnii.neehnééʔi
\1s-immpast ji.neʔv́vka
\2s-immpast hi.neehv́vka
\3s-immpast ka.neehv́vka
\Id-immpast ììnii.neehv́vka
\Ed-immpast òòstii.neehv́vka
\2d-immpast stii.neehv́vka
\Ip-immpast ììtii.neehv́vka
\Ep-immpast òòjii.neehv́vka
\2p-immpast ììjii.neehv́vka
\3p-immpast àànii.neehv́vka
\1s-fut taji.neéni
\2s-fut thi.nééhni
\3s-fut taka.nééhni
\Id-fut tàànií.nééhni
\Ed-fut tayoóstíí.neehni
\2d-fut tastií.nééhni
\Ip-fut tààtií.nééhni
\Ep-fut tayoójíí.neehni
\2p-fut tààjií.nééhni
\3p-fut tvv́níí.neehni
\1s-inf aki.nehti
\2s-inf ja.nehti
\3s-inf uu.nehti
\Id-inf kinii.nehti
\Ed-inf ookinii.nehti
\2d-inf stii.nehti
\Ip-inf ììkii.nehti
\Ep-inf ookii.nehti
\2p-inf ììjii.nehti
\3p-inf uunii.nehti
\1s-presimp ji.néʔv́vka
\2s-presimp hi.neehv̀v̀ka
\3s-presimp wika.nééhv̀v̀ka
\Id-presimp ììnií.nééhv̀v̀ka
\Ed-presimp woóstíí.neehv̀v̀ka
\2d-presimp stii.neehv̀v̀ka
\Ip-presimp ììtií.nééhvvka
\Ep-presimp woójíí.neehv̀v̀ka
\2p-presimp ììjii.neehv̀v̀ka
\3p-presimp waníí.neehv̀v̀ka
\1s-futimp ji.nèènvvʔi
\2s-futimp hi.neehnvvʔi
\3s-futimp ka.neehnvvʔi
\Id-futimp ììnii.neehnvvʔi
\Ed-futimp òòstii.neehnvvʔi
\2d-futimp stii.neehnvvʔi
\Ip-futimp ììtii.neehnvvʔi
\Ep-futimp òòjii.neehnvvʔi
\2p-futimp ììjii.neehnvvʔi
\3p-futimp àànii.neehnvvʔi

\eng set down (long)

\1s-pres ji.tíʔa
\2s-pres hi.tíʔa
\3s-pres àà.tíʔa
\Id-pres ììnii.tíʔa
\Ed-pres òòstii.tíʔa
\2d-pres stii.tíʔa
\Ip-pres ììtii.tíʔa
\Ep-pres òòjii.tíʔa
\2p-pres ììjii.tíʔa
\3p-pres àànii.tíʔa
\1s-hab ji.tíiskóóʔi
\2s-hab hi.tíiskóóʔi
\3s-hab àà.tíiskóóʔi
\Id-hab ììnii.tíiskóóʔi
\Ed-hab òòstii.tíiskóóʔi
\2d-hab stii.tíiskóóʔi
\Ip-hab ììtii.tíiskóóʔi
\Ep-hab òòjii.tíiskóóʔi
\2p-hab ììjii.tíiskóóʔi
\3p-hab àànii.tíiskóóʔi
\1s-rempast ààkí.ʔtvv́ʔi
\2s-rempast já.ʔtvv́ʔi
\3s-rempast ù.ʔtvv́ʔi
\Id-rempast kiní.ʔtvv́ʔi
\Ed-rempast òòkiní.ʔtvv́ʔi
\2d-rempast stí.ʔtvv́ʔi
\Ip-rempast ììkí.ʔtvv́ʔi
\Ep-rempast òòkí.ʔtvv́ʔi
\2p-rempast ììjí.ʔtvv́ʔi
\3p-rempast ùùní.ʔtvv́ʔi
\1s-reppast ààkí.ʔtééʔi
\2s-reppast já.ʔtééʔi
\3s-reppast ù.ʔtééʔi
\Id-reppast kiní.ʔtééʔi
\Ed-reppast òòkiní.ʔtééʔi
\2d-reppast stí.ʔtééʔi
\Ip-reppast ììkí.ʔtééʔi
\Ep-reppast òòkí.ʔtééʔi
\2p-reppast ììjí.ʔtééʔi
\3p-reppast ùùní.ʔtééʔi
\1s-immpast ji.tíika
\2s-immpast hi.tíika
\3s-immpast àà.tíika
\Id-immpast ììnii.tíika
\Ed-immpast òòstii.tíika
\2d-immpast stii.tíika
\Ip-immpast ììtii.tíika
\Ep-immpast òòjii.tíika
\2p-immpast ììjii.tíika
\3p-immpast àànii.tíika
\1s-fut tají.ʔti
\2s-fut thí.ʔti
\3s-fut tv́.ʔti
\Id-fut tààní.ʔti
\Ed-fut tayoóstí.ʔti
\2d-fut tastí.ʔti
\Ip-fut tààtí.ʔti
\Ep-fut tayoójí.ʔti
\2p-fut tààjí.ʔti
\3p-fut tvv́ní.ʔti
\1s-inf aki.tììsti
\2s-inf ja.tììsti
\3s-inf uu.tììsti
\Id-inf kinii.tììsti
\Ed-inf ookinii.tììsti
\2d-inf stii.tììsti
\Ip-inf ììkii.tììsti
\Ep-inf ookii.tììsti
\2p-inf ììjii.tììsti
\3p-inf uunii.tììsti
\1s-presimp ji.tíika
\2s-presimp hi.tììka
\3s-presimp wa.tíika
\Id-presimp ììnií.tíika
\Ed-presimp woóstíí.tììka
\2d-presimp stii.tììka
\Ip-presimp ììtií.tíika
\Ep-presimp woójíí.tììka
\2p-presimp ììjii.tììka
\3p-presimp waníí.tììka
\1s-futimp jí.ʔtvvʔi
\2s-futimp hí.ʔtvvʔi
\3s-futimp à.ʔtv́v́ʔi
\Id-futimp ììní.ʔtvvʔi
\Ed-futimp òòstí.ʔtvvʔi
\2d-futimp stí.ʔtvvʔi
\Ip-futimp ììtí.ʔtvvʔi
\Ep-futimp òòjí.ʔtvvʔi
\2p-futimp ììjí.ʔtvvʔi
\3p-futimp ààní.ʔtvvʔi

\eng set down (neutral)

\1s-pres ji.ʔv́ska
\2s-pres hi.hv́ska
\3s-pres àà.hv́ska
\Id-pres ììnii.hv́ska
\Ed-pres òòstii.hv́ska
\2d-pres stii.hv́ska
\Ip-pres ììtii.hv́ska
\Ep-pres òòjii.hv́ska
\2p-pres ììjii.hv́ska
\3p-pres àànii.hv́ska
\1s-hab ji.ʔvskóóʔi
\2s-hab hi.hvskóóʔi
\3s-hab àà.hvskóóʔi
\Id-hab ììnii.hvskóóʔi
\Ed-hab òòstii.hvskóóʔi
\2d-hab stii.hvskóóʔi
\Ip-hab ììtii.hvskóóʔi
\Ep-hab òòjii.hvskóóʔi
\2p-hab ììjii.hvskóóʔi
\3p-hab àànii.hvskóóʔi
\1s-rempast ààki.nvv́ʔi (ààkhinvv́ʔi)
\2s-rempast ja.nvv́ʔi (chanvv́ʔi)
\3s-rempast ùù.hnvv́ʔi
\Id-rempast kinii.hnvv́ʔi
\Ed-rempast òòkinii.hnvv́ʔi
\2d-rempast stii.hnvv́ʔi
\Ip-rempast ììkii.hnvv́ʔi
\Ep-rempast òòkii.hnvv́ʔi
\2p-rempast ììjii.hnvv́ʔi
\3p-rempast ùùnii.hnvv́ʔi
\1s-reppast ààki.nééʔi (ààkhinééʔi)
\2s-reppast ja.nééʔi (chanééʔi)
\3s-reppast ùù.hnééʔi
\Id-reppast kinii.hnééʔi
\Ed-reppast òòkinii.hnééʔi
\2d-reppast stii.hnééʔi
\Ip-reppast ììkii.hnééʔi
\Ep-reppast òòkii.hnééʔi
\2p-reppast ììjii.hnééʔi
\3p-reppast ùùnii.hnééʔi
\1s-immpast ji.ʔv́vka
\2s-immpast hi.hv́vka
\3s-immpast àà.hv́vka
\Id-immpast ììnii.hv́vka
\Ed-immpast òòstii.hv́vka
\2d-immpast stii.hv́vka
\Ip-immpast ììtii.hv́vka
\Ep-immpast òòjii.hv́vka
\2p-immpast ììjii.hv́vka
\3p-immpast àànii.hv́vka
\1s-fut tajíi.ni
\2s-fut thí.hni
\3s-fut tvv́.hni
\Id-fut tàànií.hni
\Ed-fut tayoóstíí.hni
\2d-fut tastií.hni
\Ip-fut tààtií.hni
\Ep-fut tayoójíí.hni
\2p-fut tààjií.hni
\3p-fut tvv́níí.hni
\1s-inf aki.hti
\2s-inf ja.hti
\3s-inf uu.hti
\Id-inf kini.hti
\Ed-inf ookini.hti
\2d-inf sti.hti
\Ip-inf ììki.hti
\Ep-inf ooki.hti
\2p-inf ììji.hti
\3p-inf ùùni.hti
\1s-presimp jí.ʔv́vka
\2s-presimp hi.hv̀v̀ka
\3s-presimp wa.hv́vka
\Id-presimp ììnií.hv́vka
\Ed-presimp woóstíí.hv̀v̀ka
\2d-presimp stii.hv̀v̀ka
\Ip-presimp ììtií.hv́vka
\Ep-presimp woójíí.hv̀v̀ka
\2p-presimp ììjii.hv̀v̀ka
\3p-presimp waníí.hv̀v̀ka
\1s-futimp jìì.nvvʔi
\2s-futimp hi.hnvvʔi
\3s-futimp àà.hnvvʔi
\Id-futimp ììnii.hnvvʔi
\Ed-futimp òòstii.hnvvʔi
\2d-futimp stii.hnvvʔi
\Ip-futimp ììtii.hnvvʔi
\Ep-futimp òòjii.hnvvʔi
\2p-futimp ììjii.hnvvʔi
\3p-futimp àànii.hnvvʔi

\eng take a bite

\1s-pres k.ajììstééʔa
\2s-pres h.atstééʔa
\3s-pres àà.tstééʔa
\Id-pres ììn.atstééʔa
\Ed-pres òòst.atstééʔa
\2d-pres st.atstééʔa
\Ip-pres ììt.atstééʔa
\Ep-pres òòj.atstééʔa
\2p-pres ììj.atstééʔa
\3p-pres ààn.atstééʔa
\1s-hab k.ajììstééskóóʔi
\2s-hab h.atstéskóóʔi
\3s-hab àà.tstéskóóʔi     ààtstééskóóʔi
\Id-hab ììn.atstééskóóʔi
\Ed-hab òòst.atstééskóóʔi
\2d-hab st.atstééskóóʔi
\Ip-hab ììt.atstééskóóʔi
\Ep-hab òòj.atstééskóóʔi
\2p-hab ììj.atstééskóóʔi
\3p-hab ààn.atstééskóóʔi
\1s-rempast ààkw.atstéésvv́ʔi
\2s-rempast j.atstéésvv́ʔi
\3s-rempast ùù.tstéésvv́ʔi
\Id-rempast kin.atstéésvv́ʔi
\Ed-rempast òòkin.atstéésvv́ʔi
\2d-rempast st.atstéésvv́ʔi
\Ip-rempast ììk.atstéésvv́ʔi
\Ep-rempast òòk.atstéésvv́ʔi
\2p-rempast ììj.atstéésvv́ʔi
\3p-rempast ùùn.atstéésvv́ʔi
\1s-reppast ààkw.atstéésééʔi
\2s-reppast j.atstéésééʔi
\3s-reppast ùù.tstéésééʔi
\Id-reppast kin.atstéésééʔi
\Ed-reppast òòkin.atstéésééʔi
\2d-reppast st.atstéésééʔi
\Ip-reppast ììk.atstéésééʔi
\Ep-reppast òòk.atstéésééʔi
\2p-reppast ììj.atstéésééʔi
\3p-reppast ùùn.atstéésééʔi
\1s-immpast k.ajììstaki
\2s-immpast h.atstáki
\3s-immpast a.tstáki
\Id-immpast ììn.atstáki
\Ed-immpast òòst.atstáki
\2d-immpast st.atstáki
\Ip-immpast ììt.atstáki
\Ep-immpast òòj.atstáki
\2p-immpast ììj.atstáki
\3p-immpast ààn.atstáki
\1s-fut tak.ajíistéési
\2s-fut th.átstéesi
\3s-fut tvv́.tstéesi
\Id-fut tààn.átstèèsi
\Ed-fut tayoóst.átstèèsi
\2d-fut tààst.átstèèsi
\Ip-fut tààt.átstèèsi
\Ep-fut tayoój.átstèèsi
\2p-fut tààj.átstèèsi
\3p-fut tvvn.átstèèsi
\1s-inf akw.atstèèsti
\2s-inf j.atstèèsti
\3s-inf uu.tstèèsti
\Id-inf kiin.aatstèèsti
\Ed-inf ookin.atstèèsti
\2d-inf st.atstèèsti
\Ip-inf ììk.atstèèsti
\Ep-inf ook.atstèèsti
\2p-inf ììj.atstèèsti
\3p-inf uun.atstèèsti
\1s-presimp k.ajíistaki
\2s-presimp h.atstaki
\3s-presimp w.átstaki
\Id-presimp ììn.átstaki
\Ed-presimp woost.átstaki
\2d-presimp st.atstaki
\Ip-presimp ììt.átstaki
\Ep-presimp wooj.átstaki
\2p-presimp ììj.atstaki
\3p-presimp waan.átstaki
\1s-futimp k.ajììstéésvvʔi
\2s-futimp h.atstéésvvʔi
\3s-futimp àà.tstéésvvʔi
\Id-futimp ììn.atstéésvvʔi
\Ed-futimp òòst.atstéésvvʔi
\2d-futimp st.atstéésvvʔi
\Ip-futimp ììt.atstéésvvʔi
\Ep-futimp òòj.atstéésvvʔi
\2p-futimp ììj.atstéésvvʔi
\3p-futimp ààn.atstéésvvʔi

\eng take from someone (animate)

\1s-pres jìì.yanv́v́ʔeeha
\2s-pres hìì.yanv́v́ʔeeha
\3s-pres àà.hyanv́v́ʔeeha
\Id-pres èènìì.yanv́v́ʔeeha
\Ed-pres òòstìì.yanv́v́ʔeeha
\2d-pres èèstìì.yanv́v́ʔeeha
\Ip-pres èètìì.yanv́v́ʔeeha
\Ep-pres òòjìì.yanv́v́ʔeeha
\2p-pres èèjìì.yanv́v́ʔeeha
\3p-pres àànii.hyanv́v́ʔeeha
\1s-hab jìì.yanv́v́ʔeehóóʔi
\2s-hab hìì.yanv́v́ʔeehóóʔi
\3s-hab àà.hyanv́v́ʔeehóóʔi
\Id-hab èènìì.yanv́v́ʔeehóóʔi
\Ed-hab òòstìì.yanv́v́ʔeehóóʔi
\2d-hab èèstìì.yanv́v́ʔeehóóʔi
\Ip-hab èètìì.yanv́v́ʔeehóóʔi
\Ep-hab òòjìì.yanv́v́ʔeehóóʔi
\2p-hab èèjìì.yanv́v́ʔeehóóʔi
\3p-hab àànii.hyanv́v́ʔeehóóʔi
\1s-rempast jìì.yanv́v́ʔeelvv́ʔi
\2s-rempast hìì.yanv́v́ʔeelvv́ʔi
\3s-rempast ùù.hyanv́v́ʔeelvv́ʔi
\Id-rempast èènìì.yanv́v́ʔeelvv́ʔi
\Ed-rempast òòstìì.yanv́v́ʔeelvv́ʔi
\2d-rempast èèstìì.yanv́v́ʔeelvv́ʔi
\Ip-rempast èètìì.yanv́v́ʔeelvv́ʔi
\Ep-rempast òòjìì.yanv́v́ʔeelvv́ʔi
\2p-rempast èèjìì.yanv́v́ʔeelvv́ʔi
\3p-rempast ùùnii.hyanv́v́ʔeelvv́ʔi
\1s-reppast jìì.yanv́v́ʔeelééʔi
\2s-reppast hìì.yanv́v́ʔeelééʔi
\3s-reppast ùù.hyanv́v́ʔeelééʔi
\Id-reppast èènìì.yanv́v́ʔeelééʔi
\Ed-reppast òòstìì.yanv́v́ʔeelééʔi
\2d-reppast èèstìì.yanv́v́ʔeelééʔi
\Ip-reppast èètìì.yanv́v́ʔeelééʔi
\Ep-reppast òòjìì.yanv́v́ʔeelééʔi
\2p-reppast èèjìì.yanv́v́ʔeelééʔi
\3p-reppast ùùnii.hyanv́v́ʔeelééʔi
\1s-immpast jìì.yanv́v́si
\2s-immpast hìì.yanv́v́si
\3s-immpast àà.hyanv́v́si
\Id-immpast èènìì.yanv́v́si
\Ed-immpast òòstìì.yanv́v́si
\2d-immpast èèstìì.yanv́v́si
\Ip-immpast èètìì.yanv́v́si
\Ep-immpast òòjìì.yanv́v́si
\2p-immpast èèjìì.yanv́v́si
\3p-immpast àànii.hyanv́v́si
\1s-fut tajíi.yanv́v́ʔeeli
\2s-fut thíi.yanv́v́ʔeeli
\3s-fut tvv́.hyánvʔeeli
\Id-fut tayeéníi.yanv́v́ʔeeli
\Ed-fut tayeéstíi.yanv́v́ʔeeli
\2d-fut tayeéstíi.yanv́v́ʔeeli
\Ip-fut tayeétíi.yanv́v́ʔeeli
\Ep-fut tayoójíi.yanv́v́ʔeeli
\2p-fut tayeéjíi.yanv́v́ʔeeli
\3p-fut tvv́níí.hyanvʔeeli
\1s-inf jìì.yanvʔéhti
\2s-inf hìì.yanvʔéhti
\3s-inf uu.hyanvʔéhti
\Id-inf èènìì.yanvʔéhti
\Ed-inf oostìì.yanvʔéhti
\2d-inf eestìì.yanvʔéhti
\Ip-inf eetìì.yanvʔéhti
\Ep-inf oojìì.yanvʔéhti
\2p-inf eejìì.yanvʔéhti
\3p-inf uunii.hyanvʔéhti
\1s-presimp jíi.yanv́v́si
\2s-presimp hìì.yanv̀v̀si
\3s-presimp wa.hyánv̀v̀si
\Id-presimp eéníi.yanv́v́si
\Ed-presimp woóstíi.yanv́v́si
\2d-presimp eestìì.yanv̀v̀si
\Ip-presimp eétíi.yanv́v́si
\Ep-presimp woójíi.yanv́v́si
\2p-presimp eejìì.yanv̀v̀si
\3p-presimp waníí.hyanv̀v̀si
\1s-futimp jìì.yanv́v́ʔeelvvʔi
\2s-futimp hìì.yanv́v́ʔeelvvʔi
\3s-futimp àà.hyanv́v́ʔeelvvʔi
\Id-futimp èènìì.yanv́v́ʔeelvvʔi
\Ed-futimp òòstìì.yanv́v́ʔeelvvʔi
\2d-futimp èèstìì.yanv́v́ʔeelvvʔi
\Ip-futimp èètìì.yanv́v́ʔeelvvʔi
\Ep-futimp òòjìì.yanv́v́ʔeelvvʔi
\2p-futimp èèjìì.yanv́v́ʔeelvvʔi
\3p-futimp àànii.hyanv́v́ʔeelvvʔi

\eng take from someone (flexible)

\1s-pres jii.nááʔeeha
\2s-pres hii.nááʔeeha
\3s-pres ka.nááʔeeha
\Id-pres èènii.nááʔeeha
\Ed-pres òòstii.nááʔeeha
\2d-pres èèstii.nááʔeeha
\Ip-pres èètii.nááʔeeha
\Ep-pres òòjii.nááʔeeha
\2p-pres èèjii.nááʔeeha
\3p-pres àànii.nááʔeeha
\1s-hab jii.nááʔeehóóʔi
\2s-hab hii.nááʔeehóóʔi
\3s-hab ka.nááʔeehóóʔi
\Id-hab èènii.nááʔeehóóʔi
\Ed-hab òòstii.nááʔeehóóʔi
\2d-hab èèstii.nááʔeehóóʔi
\Ip-hab èètii.nááʔeehóóʔi
\Ep-hab òòjii.nááʔeehóóʔi
\2p-hab èèjii.nááʔeehóóʔi
\3p-hab àànii.nááʔeehóóʔi
\1s-rempast jii.nááʔeelvv́ʔi
\2s-rempast hii.nááʔeelvv́ʔi
\3s-rempast ùù.nááʔeelvv́ʔi
\Id-rempast èènii.nááʔeelvv́ʔi
\Ed-rempast òòstii.nááʔeelvv́ʔi
\2d-rempast èèstii.nááʔeelvv́ʔi
\Ip-rempast èètii.nááʔeelvv́ʔi
\Ep-rempast òòjii.nááʔeelvv́ʔi
\2p-rempast èèjii.nááʔeelvv́ʔi
\3p-rempast ùùnii.nááʔeelvv́ʔi
\1s-reppast jii.nááʔeelééʔi
\2s-reppast hii.nááʔeelééʔi
\3s-reppast ùù.nááʔeelééʔi
\Id-reppast èènii.nááʔeelééʔi
\Ed-reppast òòstii.nááʔeelééʔi
\2d-reppast èèstii.nááʔeelééʔi
\Ip-reppast èètii.nááʔeelééʔi
\Ep-reppast òòjii.nááʔeelééʔi
\2p-reppast èèjii.nááʔeelééʔi
\3p-reppast ùùnii.nááʔeelééʔi
\1s-immpast jii.néési
\2s-immpast hii.néési
\3s-immpast ka.néési
\Id-immpast èènii.néési
\Ed-immpast òòstii.néési
\2d-immpast èèstii.néési
\Ip-immpast èètii.néési
\Ep-immpast òòjii.néési
\2p-immpast èèjii.néési
\3p-immpast àànii.néési
\1s-fut tajií.náʔeeli
\2s-fut thií.náʔeeli
\3s-fut taka.náʔeeli
\Id-fut tayeéníí.naʔeeli
\Ed-fut tayoóstíí.naʔeeli
\2d-fut tayeéstíí.naʔeeli
\Ip-fut tayeétíí.naʔeeli
\Ep-fut tayoójíí.naʔeeli
\2p-fut tayeéjíí.naʔeeli
\3p-fut tvv́níí.naʔeeli
\1s-inf jii.naʔéhti
\2s-inf hii.naʔéhti
\3s-inf uu.naʔéhti
\Id-inf eenii.naʔéhti
\Ed-inf oostii.naʔéhti
\2d-inf eestii.naʔéhti
\Ip-inf eetii.naʔéhti
\Ep-inf oojii.naʔéhti
\2p-inf eejii.naʔéhti
\3p-inf uunii.naʔéhti
\1s-presimp jií.néesi
\2s-presimp hii.nèèsi
\3s-presimp wika.néesi
\Id-presimp eéníí.nèèsi
\Ed-presimp woóstíí.nèèsi
\2d-presimp eestii.nèèsi
\Ip-presimp eétíí.nèèsi
\Ep-presimp woójíí.nèèsi
\2p-presimp eejii.nèèsi
\3p-presimp waníí.nèèsi
\1s-futimp jii.nááʔeelvvʔi
\2s-futimp hii.nááʔeelvvʔi
\3s-futimp ka.nááʔeelvvʔi
\Id-futimp èènii.nááʔeelvvʔi
\Ed-futimp òòstii.nááʔeelvvʔi
\2d-futimp èèstii.nááʔeelvvʔi
\Ip-futimp èètii.nááʔeelvvʔi
\Ep-futimp òòjii.nááʔeelvvʔi
\2p-futimp èèjii.nááʔeelvvʔi
\3p-futimp àànii.nááʔeelvvʔi

\eng take from someone (liquid)

\1s-pres jii.neekííʔeeha
\2s-pres hii.neekííʔeeha
\3s-pres ka.neekííʔeeha
\Id-pres èènii.neekííʔeeha
\Ed-pres òòstii.neekííʔeeha
\2d-pres èèstii.neekííʔeeha
\Ip-pres èètii.neekííʔeeha
\Ep-pres òòjii.neekííʔeeha
\2p-pres èèjii.neekííʔeeha
\3p-pres àànii.neekííʔeeha
\1s-hab jii.neekííʔeehóóʔi
\2s-hab hii.neekííʔeehóóʔi
\3s-hab ka.neekííʔeehóóʔi
\Id-hab èènii.neekííʔeehóóʔi
\Ed-hab òòstii.neekííʔeehóóʔi
\2d-hab èèstii.neekííʔeehóóʔi
\Ip-hab èètii.neekííʔeehóóʔi
\Ep-hab òòjii.neekííʔeehóóʔi
\2p-hab èèjii.neekííʔeehóóʔi
\3p-hab àànii.neekííʔeehóóʔi
\1s-rempast jii.neekííʔeelvv́ʔi
\2s-rempast hii.neekííʔeelvv́ʔi
\3s-rempast ùù.neekííʔeelvv́ʔi
\Id-rempast èènii.neekííʔeelvv́ʔi
\Ed-rempast òòstii.neekííʔeelvv́ʔi
\2d-rempast èèstii.neekííʔeelvv́ʔi
\Ip-rempast èètii.neekííʔeelvv́ʔi
\Ep-rempast òòjii.neekííʔeelvv́ʔi
\2p-rempast èèjii.neekííʔeelvv́ʔi
\3p-rempast ùùnii.neekííʔeelvv́ʔi
\1s-reppast jii.neekííʔeelééʔi
\2s-reppast hii.neekííʔeelééʔi
\3s-reppast ùù.neekííʔeelééʔi
\Id-reppast èènii.neekííʔeelééʔi
\Ed-reppast òòstii.neekííʔeelééʔi
\2d-reppast èèstii.neekííʔeelééʔi
\Ip-reppast èètii.neekííʔeelééʔi
\Ep-reppast òòjii.neekííʔeelééʔi
\2p-reppast èèjii.neekííʔeelééʔi
\3p-reppast ùùnii.neekííʔeelééʔi
\1s-immpast jii.neekíísi
\2s-immpast hii.neekíísi
\3s-immpast ka.neekíísi
\Id-immpast èènii.neekíísi
\Ed-immpast òòstii.neekíísi
\2d-immpast èèstii.neekíísi
\Ip-immpast èètii.neekíísi
\Ep-immpast òòjii.neekíísi
\2p-immpast èèjii.neekíísi
\3p-immpast àànii.neekíísi
\1s-fut tajií.néékiʔeeli
\2s-fut thií.néékiʔeeli
\3s-fut takaa.néékiʔeeli
\Id-fut tayeéníí.neekiʔeeli
\Ed-fut tayoóstíí.neekiʔeeli
\2d-fut tayeéstíí.neekiʔeeli
\Ip-fut tayeétíí.neekiʔeeli
\Ep-fut tayoójíí.neekiʔeeli
\2p-fut tayeéjíí.neekiʔeeli
\3p-fut tvv́níí.neekiʔeeli
\1s-inf jii.neekiʔéhti
\2s-inf hii.neekiʔéhti
\3s-inf uu.neekiʔéhti
\Id-inf eenii.neekiʔéhti
\Ed-inf oostii.neekiʔéhti
\2d-inf eestii.neekiʔéhti
\Ip-inf eetii.neekiʔéhti
\Ep-inf oojii.neekiʔéhti
\2p-inf eejii.neekiʔéhti
\3p-inf uunii.neekiʔéhti
\1s-presimp jií.néékììsi
\2s-presimp hii.neekììsi
\3s-presimp wika.néékììsi
\Id-presimp eéníí.neekììsi
\Ed-presimp woóstíí.neekììsi
\2d-presimp eestii.neekììsi
\Ip-presimp eétíí.neekììsi
\Ep-presimp woójíí.neekììsi
\2p-presimp eejii.neekììsi
\3p-presimp waníí.neekììsi
\1s-futimp jii.neekííʔeelvvʔi
\2s-futimp hii.neekííʔeelvvʔi
\3s-futimp ka.neekííʔeelvvʔi
\Id-futimp èènii.neekííʔeelvvʔi
\Ed-futimp òòstii.neekííʔeelvvʔi
\2d-futimp èèstii.neekííʔeelvvʔi
\Ip-futimp èètii.neekííʔeelvvʔi
\Ep-futimp òòjii.neekííʔeelvvʔi
\2p-futimp èèjii.neekííʔeelvvʔi
\3p-futimp àànii.neekííʔeelvvʔi

\eng take from someone (long)

\1s-pres jii.yv́v́ʔeeha
\2s-pres hii.yv́v́ʔeeha
\3s-pres àà.yv́v́ʔeeha
\Id-pres èènii.yv́v́ʔeeha
\Ed-pres òòstii.yv́v́ʔeeha
\2d-pres èèstii.yv́v́ʔeeha
\Ip-pres èètii.yv́v́ʔeeha
\Ep-pres òòjii.yv́v́ʔeeha
\2p-pres èèjii.yv́v́ʔeeha
\3p-pres àànii.yv́v́ʔeeha
\1s-hab jii.yv́v́ʔeehóóʔi
\2s-hab hii.yv́v́ʔeehóóʔi
\3s-hab àà.yv́v́ʔeehóóʔi
\Id-hab èènii.yv́v́ʔeehóóʔi
\Ed-hab òòstii.yv́v́ʔeehóóʔi
\2d-hab èèstii.yv́v́ʔeehóóʔi
\Ip-hab èètii.yv́v́ʔeehóóʔi
\Ep-hab òòjii.yv́v́ʔeehóóʔi
\2p-hab èèjii.yv́v́ʔeehóóʔi
\3p-hab àànii.yv́v́ʔeehóóʔi
\1s-rempast jii.yv́v́ʔeelvv́ʔi
\2s-rempast hii.yv́v́ʔeelvv́ʔi
\3s-rempast ùù.yv́v́ʔeelvv́ʔi
\Id-rempast èènii.yv́v́ʔeelvv́ʔi
\Ed-rempast òòstii.yv́v́ʔeelvv́ʔi
\2d-rempast èèstii.yv́v́ʔeelvv́ʔi
\Ip-rempast èètii.yv́v́ʔeelvv́ʔi
\Ep-rempast òòjii.yv́v́ʔeelvv́ʔi
\2p-rempast èèjii.yv́v́ʔeelvv́ʔi
\3p-rempast ùùnii.yv́v́ʔeelvv́ʔi
\1s-reppast jii.yv́v́ʔeelééʔi
\2s-reppast hii.yv́v́ʔeelééʔi
\3s-reppast ùù.yv́v́ʔeelééʔi
\Id-reppast èènii.yv́v́ʔeelééʔi
\Ed-reppast òòstii.yv́v́ʔeelééʔi
\2d-reppast èèstii.yv́v́ʔeelééʔi
\Ip-reppast èètii.yv́v́ʔeelééʔi
\Ep-reppast òòjii.yv́v́ʔeelééʔi
\2p-reppast èèjii.yv́v́ʔeelééʔi
\3p-reppast ùùnii.yv́v́ʔeelééʔi
\1s-immpast jii.yv́v́si
\2s-immpast hii.yv́v́si
\3s-immpast àà.yv́v́si
\Id-immpast èènii.yv́v́si
\Ed-immpast òòstii.yv́v́si
\2d-immpast èèstii.yv́v́si
\Ip-immpast èètii.yv́v́si
\Ep-immpast òòjii.yv́v́si
\2p-immpast èèjii.yv́v́si
\3p-immpast àànii.yv́v́si
\1s-fut tajií.yv́ʔeeli
\2s-fut thií.yv́ʔeeli
\3s-fut tvv́.yv́ʔeeli
\Id-fut tayeéníí.yvʔeeli
\Ed-fut tayoóstíí.yvʔeeli
\2d-fut tayeéstíí.yvʔeeli
\Ip-fut tayeétíí.yvʔeeli
\Ep-fut tayoójíí.yvʔeeli
\2p-fut tayeéjíí.yvʔeeli
\3p-fut tvv́níí.yvʔeeli
\1s-inf jii.yvʔéhti
\2s-inf hii.yvʔéhti
\3s-inf uu.yvʔéhti
\Id-inf eenii.yvʔéhti
\Ed-inf oostii.yvʔéhti
\2d-inf eestii.yvʔéhti
\Ip-inf eetii.yvʔéhti
\Ep-inf oojii.yvʔéhti
\2p-inf eejii.yvʔéhti
\3p-inf uunii.yvʔéhti
\1s-presimp jií.yv́vsi
\2s-presimp hii.yv̀v̀si
\3s-presimp waa.yv́vsi
\Id-presimp eéníí.yv̀v̀si
\Ed-presimp woóstíí.yv̀v̀si
\2d-presimp eestii.yv̀v̀si
\Ip-presimp eétíí.yv̀v̀si
\Ep-presimp woójíí.yv̀v̀si
\2p-presimp eejii.yv̀v̀si
\3p-presimp waníí.yv̀v̀si
\1s-futimp jii.yv́v́ʔeelvvʔi
\2s-futimp hii.yv́v́ʔeelvvʔi
\3s-futimp àà.yv́v́ʔeelvvʔi
\Id-futimp èènii.yv́v́ʔeelvvʔi
\Ed-futimp òòstii.yv́v́ʔeelvvʔi
\2d-futimp èèstii.yv́v́ʔeelvvʔi
\Ip-futimp èètii.yv́v́ʔeelvvʔi
\Ep-futimp òòjii.yv́v́ʔeelvvʔi
\2p-futimp èèjii.yv́v́ʔeelvvʔi
\3p-futimp àànii.yv́v́ʔeelvvʔi

\eng take from someone (neutral)

\1s-pres jii.kííʔeeha
\2s-pres hii.kííʔeeha
\3s-pres àà.kííʔeeha
\Id-pres èènii.kííʔeeha
\Ed-pres òòstii.kííʔeeha
\2d-pres èèstii.kííʔeeha
\Ip-pres èètii.kííʔeeha
\Ep-pres òòjii.kííʔeeha
\2p-pres èèjii.kííʔeeha
\3p-pres àànii.kííʔeeha
\1s-hab jii.kííʔeehóóʔi
\2s-hab hii.kííʔeehóóʔi
\3s-hab àà.kííʔeehóóʔi
\Id-hab èènii.kííʔeehóóʔi
\Ed-hab òòstii.kííʔeehóóʔi
\2d-hab èèstii.kííʔeehóóʔi
\Ip-hab èètii.kííʔeehóóʔi
\Ep-hab òòjii.kííʔeehóóʔi
\2p-hab èèjii.kííʔeehóóʔi
\3p-hab àànii.kííʔeehóóʔi
\1s-rempast jii.kííʔeelvv́ʔi
\2s-rempast hii.kííʔeelvv́ʔi
\3s-rempast ùù.kííʔeelvv́ʔi
\Id-rempast èènii.kííʔeelvv́ʔi
\Ed-rempast òòstii.kííʔeelvv́ʔi
\2d-rempast èèstii.kííʔeelvv́ʔi
\Ip-rempast èètii.kííʔeelvv́ʔi
\Ep-rempast òòjii.kííʔeelvv́ʔi
\2p-rempast èèjii.kííʔeelvv́ʔi
\3p-rempast ùùnii.kííʔeelvv́ʔi
\1s-reppast jii.kííʔeelééʔi
\2s-reppast hii.kííʔeelééʔi
\3s-reppast ùù.kííʔeelééʔi
\Id-reppast èènii.kííʔeelééʔi
\Ed-reppast òòstii.kííʔeelééʔi
\2d-reppast èèstii.kííʔeelééʔi
\Ip-reppast èètii.kííʔeelééʔi
\Ep-reppast òòjii.kííʔeelééʔi
\2p-reppast èèjii.kííʔeelééʔi
\3p-reppast ùùnii.kííʔeelééʔi
\1s-immpast jii.kíísi
\2s-immpast hii.kíísi
\3s-immpast àà.kíísi
\Id-immpast èènii.kíísi
\Ed-immpast òòstii.kíísi
\2d-immpast èèstii.kíísi
\Ip-immpast èètii.kíísi
\Ep-immpast òòjii.kíísi
\2p-immpast èèjii.kíísi
\3p-immpast àànii.kíísi
\1s-fut tajií.kíʔeeli
\2s-fut thií.kíʔeeli
\3s-fut tvv́.kíʔeeli
\Id-fut tayeéníí.kiʔeeli
\Ed-fut tayoóstíí.kiʔeeli
\2d-fut tayeéstíí.kiʔeeli
\Ip-fut tayeétíí.kiʔeeli
\Ep-fut tayoójíí.kiʔeeli
\2p-fut tayeéjíí.kiʔeeli
\3p-fut tvv́níí.kiʔeeli
\1s-inf jii.kiʔéhti
\2s-inf hii.kiʔéhti
\3s-inf uu.kiʔéhti
\Id-inf eenii.kiʔéhti
\Ed-inf oostii.kiʔéhti
\2d-inf eestii.kiʔéhti
\Ip-inf eetii.kiʔéhti
\Ep-inf oojii.kiʔéhti
\2p-inf eejii.kiʔéhti
\3p-inf uunii.kiʔéhti
\1s-presimp jií.kíisi
\2s-presimp hii.kììsi
\3s-presimp wa.kíisi
\Id-presimp eéníí.kììsi
\Ed-presimp woóstíí.kììsi
\2d-presimp eestii.kììsi
\Ip-presimp eétíí.kììsi
\Ep-presimp woójíí.kììsi
\2p-presimp eejii.kììsi
\3p-presimp waníí.kììsi
\1s-futimp jii.kííʔeelvvʔi
\2s-futimp hii.kííʔeelvvʔi
\3s-futimp àà.kííkííʔeelvvʔi
\Id-futimp èènii.kííʔeelvvʔi
\Ed-futimp òòstii.kííʔeelvvʔi
\2d-futimp èèstii.kííʔeelvvʔi
\Ip-futimp èètii.kííʔeelvvʔi
\Ep-futimp òòjii.kííʔeelvvʔi
\2p-futimp èèjii.kííʔeelvvʔi
\3p-futimp àànii.kííʔeelvvʔi

\eng take off running

\1s-pres k.atanáawstíha
\2s-pres h.atanáawstíha
\3s-pres àà.tanáawstíha
\Id-pres téén.atanáawstíha
\Ed-pres tòòst.atanáawstíha
\2d-pres teest.átánáawstíha
\Ip-pres téét.atanáawstíha
\Ep-pres tòòj.atanáawstíha
\2p-pres tééj.atanáawstíha
\3p-pres tààn.atanáawstíha
\1s-hab k.atanáawstiískóʔi
\2s-hab h.atanáawstiískóʔi
\3s-hab àà.tanáawstiískóʔi
\Id-hab téén.atanáawstiískóʔi
\Ed-hab tòòst.atanáawstiískóʔi
\2d-hab teest.átánáawstiískóʔi
\Ip-hab téét.atanáawstiískóʔi
\Ep-hab tòòj.atanáawstiískóʔi
\2p-hab tééj.atanáawstiískóʔi
\3p-hab tààn.atanáawstiískóʔi
\1s-rempast ààkw.atanáawsthanvv́ʔi
\2s-rempast j.atanáawsthanvv́ʔi
\3s-rempast ùù.tanáawsthanvv́ʔi
\Id-rempast teekín.atanáawsthanvv́ʔi
\Ed-rempast tòòkin.atanáawsthanvv́ʔi
\2d-rempast teest.átánáawsthanvv́ʔi
\Ip-rempast téék.atanáawsthanvv́ʔi
\Ep-rempast tòòk.atanáawsthanvv́ʔi
\2p-rempast tééj.atanáawsthanvv́ʔi
\3p-rempast tùùn.atanáawsthanvv́ʔi
\1s-reppast ààkw.atanáawsthanééʔi
\2s-reppast j.atanáawsthanééʔi
\3s-reppast ùù.tanáawsthanééʔi
\Id-reppast teekín.atanáawsthanééʔi
\Ed-reppast tòòkin.atanáawsthanééʔi
\2d-reppast teest.átánáawsthanééʔi
\Ip-reppast téék.atanáawsthanééʔi
\Ep-reppast tòòk.atanáawsthanééʔi
\2p-reppast tééj.atanáawsthanééʔi
\3p-reppast tùùn.atanáawsthanééʔi
\1s-immpast k.atanáawsta
\2s-immpast h.atanáawsta
\3s-immpast àà.tanáawsta
\Id-immpast téén.atanáawsta
\Ed-immpast tòòst.atanáawsta
\2d-immpast teest.atanáawsta
\Ip-immpast téét.atanáawsta
\Ep-immpast tòòj.atanáawsta
\2p-immpast tééj.atanáawsta
\3p-immpast tààn.atanáawsta
\1s-fut tak.atánààwstháni
\2s-fut th.atánààwstháni
\3s-fut tv.tánààwstháni
\Id-fut tootáan.atanáawstháni
\Ed-fut tootayóóst.atanáawstháni
\2d-fut tootast.átánáawstháni
\Ip-fut tootáaj.atanáawstháni
\Ep-fut tootayóój.atanáawstháni
\2p-fut tootáaj.atanáawstháni
\3p-fut tootvv́n.átanààwstháni
\1s-inf akw.atanààwstóóhti
\2s-inf j.atanààwstóóhti
\3s-inf uu.tanààwstóóhti
\Id-inf tikin.atanààwstóóhti
\Ed-inf jookin.atanààwstóóhti
\2d-inf tist.atanààwstóóhti
\Ip-inf tììk.atanààwstóóhti
\Ep-inf jook.atanààwstóóhti
\2p-inf tììj.atanààwstóóhti
\3p-inf juun.atanààwstóóhti
\1s-presimp k.atánààwsta
\2s-presimp h.atanààwsta
\3s-presimp w.atánààwsta
\Id-presimp tììn.atánààwsta
\Ed-presimp witoóst.átanààwsta
\2d-presimp tist.atánààwsta
\Ip-presimp tììt.atánààwsta
\Ep-presimp witoój.átanààwsta
\2p-presimp tììj.atánààwsta
\3p-presimp witan.átanààwsta
\1s-futimp k.atanáawsthanvvʔi
\2s-futimp h.atanáawsthanvvʔi
\3s-futimp àà.tanáawsthanvvʔi
\Id-futimp téén.atanáawsthanvvʔi
\Ed-futimp tòòst.atanáawsthanvvʔi
\2d-futimp teest.átánáawsthanvvʔi
\Ip-futimp téét.atanáawsthanvvʔi
\Ep-futimp tòòj.atanáawsthanvvʔi
\2p-futimp tééj.atanáawsthanvvʔi
\3p-futimp tààn.atanáawsthanvvʔi

\eng take out of a container (animate) (involuntary)

\1s-pres jii.lééʔa
\2s-pres hii.lééʔa
\3s-pres ka.lééʔa
\Id-pres èènii.lééʔa
\Ed-pres òòstii.lééʔa
\2d-pres èèstii.lééʔa
\Ip-pres èètii.lééʔa
\Ep-pres òòjii.lééʔa
\2p-pres èèjii.lééʔa
\3p-pres àànii.lééʔa
\1s-hab jii.lééskóóʔi
\2s-hab hii.lééskóóʔi
\3s-hab ka.lééskóóʔi
\Id-hab èènii.lééskóóʔi
\Ed-hab òòstii.lééskóóʔi
\2d-hab èèstii.lééskóóʔi
\Ip-hab èètii.lééskóóʔi
\Ep-hab òòjii.lééskóóʔi
\2p-hab èèjii.lééskóóʔi
\3p-hab àànii.lééskóóʔi
\1s-rempast jii.léésvv́ʔi
\2s-rempast hii.léésvv́ʔi
\3s-rempast ùù.léésvv́ʔi
\Id-rempast èènii.léésvv́ʔi
\Ed-rempast òòstii.léésvv́ʔi
\2d-rempast èèstii.léésvv́ʔi
\Ip-rempast èètii.léésvv́ʔi
\Ep-rempast òòjii.léésvv́ʔi
\2p-rempast èèjii.léésvv́ʔi
\3p-rempast ùùnii.léésvv́ʔi
\1s-reppast jii.léésééʔi
\2s-reppast hii.léésééʔi
\3s-reppast ùù.léésééʔi
\Id-reppast èènii.léésééʔi
\Ed-reppast òòstii.léésééʔi
\2d-reppast èèstii.léésééʔi
\Ip-reppast èètii.léésééʔi
\Ep-reppast òòjii.léésééʔi
\2p-reppast èèjii.léésééʔi
\3p-reppast ùùnii.léésééʔi
\1s-immpast jii.léki
\2s-immpast hii.léki
\3s-immpast ka.léki
\Id-immpast èènii.léki
\Ed-immpast òòstii.léki
\2d-immpast èèstii.léki
\Ip-immpast èètii.léki
\Ep-immpast òòjii.léki
\2p-immpast èèjii.léki
\3p-immpast àànii.léki
\1s-fut tajií.léesi
\2s-fut thií.léesi
\3s-fut taka.léesi
\Id-fut tayeéníí.lèèsi
\Ed-fut tayoóstíí.lèèsi
\2d-fut tayeéstíí.lèèsi
\Ip-fut tayeétíí.lèèsi
\Ep-fut tayoójíí.lèèsi
\2p-fut tayeéjíí.lèèsi
\3p-fut tvv́níí.lèèsi
\1s-inf jii.lèèsti
\2s-inf hii.lèèsti
\3s-inf uu.lèèsti
\Id-inf eenii.lèèsti
\Ed-inf oostii.lèèsti
\2d-inf eestii.lèèsti
\Ip-inf eetii.lèèsti
\Ep-inf oojii.lèèsti
\2p-inf eejii.lèèsti
\3p-inf uunii.lèèsti
\1s-presimp jií.léki
\2s-presimp hii.leki
\3s-presimp wiji.léki
\Id-presimp eéníí.leki
\Ed-presimp woóstíí.leki
\2d-presimp eestii.leki
\Ip-presimp eétíí.leki
\Ep-presimp woójíí.leki
\2p-presimp eejii.leki
\3p-presimp waníí.leki
\1s-futimp jii.léésvvʔi
\2s-futimp hii.léésvvʔi
\3s-futimp ka.léésvvʔi
\Id-futimp èènii.léésvvʔi
\Ed-futimp òòstii.léésvvʔi
\2d-futimp èèstii.léésvvʔi
\Ip-futimp èètii.léésvvʔi
\Ep-futimp òòjii.léésvvʔi
\2p-futimp èèjii.léésvvʔi
\3p-futimp àànii.léésvvʔi

\eng take out of a container (animate) (voluntary)

\1s-pres jii.yáʔiʔa
\2s-pres hii.yáʔiʔa
\3s-pres àà.yáʔiʔa
\Id-pres èènii.yáʔiʔa
\Ed-pres òòstii.yáʔiʔa
\2d-pres èèstii.yáʔiʔa
\Ip-pres èètii.yáʔiʔa
\Ep-pres òòjii.yáʔiʔa
\2p-pres èèjii.yáʔiʔa
\3p-pres àànii.yáʔiʔa
\1s-hab jii.yáʔììskóóʔi
\2s-hab hii.yáʔììskóóʔi
\3s-hab àà.yáʔììskóóʔi
\Id-hab èènii.yáʔììskóóʔi
\Ed-hab òòstii.yáʔììskóóʔi
\2d-hab èèstii.yáʔììskóóʔi
\Ip-hab èètii.yáʔììskóóʔi
\Ep-hab òòjii.yáʔììskóóʔi
\2p-hab èèjii.yáʔììskóóʔi
\3p-hab àànii.yáʔììskóóʔi
\1s-rempast jii.yáʔììsvv́ʔi
\2s-rempast hii.yáʔììsvv́ʔi
\3s-rempast ùù.yáʔììsvv́ʔi
\Id-rempast èènii.yáʔììsvv́ʔi
\Ed-rempast òòstii.yáʔììsvv́ʔi
\2d-rempast èèstii.yáʔììsvv́ʔi
\Ip-rempast èètii.yáʔììsvv́ʔi
\Ep-rempast òòjii.yáʔììsvv́ʔi
\2p-rempast èèjii.yáʔììsvv́ʔi
\3p-rempast ùùnii.yáʔììsvv́ʔi
\1s-reppast jii.yáʔììsééʔi
\2s-reppast hii.yáʔììsééʔi
\3s-reppast ùù.yáʔììsééʔi
\Id-reppast èènii.yáʔììsééʔi
\Ed-reppast òòstii.yáʔììsééʔi
\2d-reppast èèstii.yáʔììsééʔi
\Ip-reppast èètii.yáʔììsééʔi
\Ep-reppast òòjii.yáʔììsééʔi
\2p-reppast èèjii.yáʔììsééʔi
\3p-reppast ùùnii.yáʔììsééʔi
\1s-immpast jii.yáʔi
\2s-immpast hii.yáʔi
\3s-immpast àà.yáʔi
\Id-immpast èènii.yáʔi
\Ed-immpast òòstii.yáʔi
\2d-immpast èèstii.yáʔi
\Ip-immpast èètii.yáʔi
\Ep-immpast òòjii.yáʔi
\2p-immpast èèjii.yáʔi
\3p-immpast àànii.yáʔi
\1s-fut tajií.yáʔììsi
\2s-fut thií.yáʔììsi
\3s-fut tvv́.yáʔììsi
\Id-fut tayeéníí.yaʔììsi
\Ed-fut tayoóstíí.yaʔììsi
\2d-fut tayeéstíí.yaʔììsi
\Ip-fut tayeétíí.yaʔììsi
\Ep-fut tayoójíí.yaʔììsi
\2p-fut tayeéjíí.yaʔììsi
\3p-fut tvv́níí.yaʔììsi
\1s-inf jii.yaʔììsti
\2s-inf hii.yaʔììsti
\3s-inf uu.yaʔììsti
\Id-inf eenii.yaʔììsti
\Ed-inf ooostii.yaʔììsti
\2d-inf eestii.yaʔììsti
\Ip-inf eetii.yaʔììsti
\Ep-inf oojii.yaʔììsti
\2p-inf eejii.yaʔììsti
\3p-inf uunii.yaʔììsti
\1s-presimp jií.yáʔi
\2s-presimp hii.yaʔi
\3s-presimp wa.yáʔi
\Id-presimp eéníí.yaʔi
\Ed-presimp woóstíí.yaʔi
\2d-presimp eestii.yaʔi
\Ip-presimp eétíí.yaʔi
\Ep-presimp woójíí.yaʔi
\2p-presimp eejii.yaʔi
\3p-presimp waníí.yaʔi
\1s-futimp jii.yáʔììsvvʔi
\2s-futimp hii.yáʔììsvvʔi
\3s-futimp àà.yáʔiisvvʔi
\Id-futimp èènii.yáʔììsvvʔi
\Ed-futimp òòstii.yáʔììsvvʔi
\2d-futimp èèstii.yáʔììsvvʔi
\Ip-futimp èètii.yáʔììsvvʔi
\Ep-futimp òòjii.yáʔììsvvʔi
\2p-futimp èèjii.yáʔììsvvʔi
\3p-futimp àànii.yáʔììsvvʔi

\eng take out of a container (long)

\1s-pres ji.lííʔa
\2s-pres hi.liíha
\3s-pres ka.liíha
\Id-pres ììnii.liíha
\Ed-pres òòstii.liíha
\2d-pres stii.liíha
\Ip-pres ììtii.liíha
\Ep-pres òòjii.liíha
\2p-pres ììjii.liíha
\3p-pres àànii.liíha
\1s-hab ji.líískóóʔi
\2s-hab hi.liískóʔi
\3s-hab ka.liískóʔi     kaliískóóʔi
\Id-hab ììnii.liískóʔi
\Ed-hab òòstii.liískóʔi
\2d-hab stii.liískóʔi
\Ip-hab ììtii.liískóʔi
\Ep-hab òòjii.liískóʔi
\2p-hab ììjii.liískóʔi
\3p-hab àànii.liískóʔi
\1s-rempast ààki.lvvhvv́ʔi
\2s-rempast ja.lvvhvv́ʔi
\3s-rempast ùù.lvvhvv́ʔi
\Id-rempast kinii.lvvhvv́ʔi
\Ed-rempast òòkinii.lvvhvv́ʔi
\2d-rempast stii.lvvhvv́ʔi
\Ip-rempast ììkii.lvvhvv́ʔi
\Ep-rempast òòkii.lvvhvv́ʔi
\2p-rempast ììjii.lvvhvv́ʔi
\3p-rempast ùùnii.lvvhvv́ʔi
\1s-reppast ààki.lvvhèèʔi
\2s-reppast ja.lvvhééʔi
\3s-reppast ùù.lvvhééʔi
\Id-reppast kinii.lvvhééʔi
\Ed-reppast òòkinii.lvvhééʔi
\2d-reppast stii.lvvhééʔi
\Ip-reppast ììkii.lvvhééʔi
\Ep-reppast òòkii.lvvhééʔi
\2p-reppast ììjii.lvvhééʔi
\3p-reppast ùùnii.lvvhééʔi
\1s-immpast ji.la
\2s-immpast hi.la
\3s-immpast ka.la
\Id-immpast ììnií.la
\Ed-immpast òòstií.la
\2d-immpast stií.la
\Ip-immpast ììtií.la
\Ep-immpast òòjií.la
\2p-immpast ììjií.la
\3p-immpast àànií.la
\1s-fut taji.lv́ʔi
\2s-fut thi.lv́v́hi
\3s-fut taka.lv́v́hi
\Id-fut taanií.lv́v́hi
\Ed-fut tayoóstíí.lvvhi
\2d-fut tastií.lv́v́hi
\Ip-fut tààtií.lv́v́hi
\Ep-fut tayoójíí.lvvhi
\2p-fut tààjií.lv́v́hi
\3p-fut tvv́níí.lvvhi
\1s-inf aki.lhti
\2s-inf ja.lhti
\3s-inf uu.lhti
\Id-inf kinii.lhti
\Ed-inf ookinii.lhti
\2d-inf stii.lhti
\Ip-inf ììkii.lhti
\Ep-inf ookii.lhti
\2p-inf ììjii.lhti
\3p-inf uunii.lhti
\1s-presimp jí.la
\2s-presimp hi.la
\3s-presimp wiká.la
\Id-presimp ììnií.la
\Ed-presimp woóstíí.la
\2d-presimp stií.la
\Ip-presimp ììtií.la
\Ep-presimp woójíí.la
\2p-presimp ììjií.la
\3p-presimp waníí.la
\1s-futimp ji.lvʔvvʔi
\2s-futimp hi.lvvhvvʔi
\3s-futimp ka.lvvhvvʔi
\Id-futimp ììnii.lvvhvvʔi
\Ed-futimp òòstii.lvvhvvʔi
\2d-futimp stii.lvvhvvʔi
\Ip-futimp ììtii.lvvhvvʔi
\Ep-futimp òòjii.lvvhvvʔi
\2p-futimp ììjii.lvvhvvʔi
\3p-futimp àànii.lvvhvvʔi

\eng take out of a container (neutral, flexible)

\1s-pres ji.lééʔa
\2s-pres hi.lééʔa
\3s-pres ka.lééʔa
\Id-pres ììnii.lééʔa
\Ed-pres òòstii.lééʔa
\2d-pres stii.lééʔa
\Ip-pres ììtii.lééʔa
\Ep-pres òòjii.lééʔa
\2p-pres ììjii.lééʔa
\3p-pres àànii.lééʔa
\1s-hab ji.lééskóóʔi
\2s-hab hi.lééskóóʔi
\3s-hab ka.lééskóóʔi
\Id-hab ììnii.lééskóóʔi
\Ed-hab òòstii.lééskóóʔi
\2d-hab stii.lééskóóʔi
\Ip-hab ììtii.lééskóóʔi
\Ep-hab òòjii.lééskóóʔi
\2p-hab ììjii.lééskóóʔi
\3p-hab àànii.lééskóóʔi
\1s-rempast ààki.léésvv́ʔi
\2s-rempast ja.léésvv́ʔi
\3s-rempast ùù.léésvv́ʔi
\Id-rempast kinii.léésvv́ʔi
\Ed-rempast òòkinii.léésvv́ʔi
\2d-rempast stii.léésvv́ʔi
\Ip-rempast ììkii.léésvv́ʔi
\Ep-rempast òòkii.léésvv́ʔi
\2p-rempast ììjii.léésvv́ʔi
\3p-rempast ùùnii.léésvv́ʔi
\1s-reppast ààki.léésééʔi
\2s-reppast ja.léésééʔi
\3s-reppast ùù.léésééʔi
\Id-reppast kinii.léésééʔi
\Ed-reppast òòkinii.léésééʔi
\2d-reppast stii.léésééʔi
\Ip-reppast ììkii.léésééʔi
\Ep-reppast òòkii.léésééʔi
\2p-reppast ììjii.léésééʔi
\3p-reppast ùùnii.léésééʔi
\1s-immpast ji.láki
\2s-immpast hi.láki
\3s-immpast ka.láki
\Id-immpast ììnii.láki
\Ed-immpast òòstii.láki
\2d-immpast stii.láki
\Ip-immpast ììtii.láki
\Ep-immpast òòjii.láki
\2p-immpast ììjii.láki
\3p-immpast àànii.láki
\1s-fut tajii.léesi
\2s-fut thii.léesi
\3s-fut takaa.léesi
\Id-fut tàànií.léesi
\Ed-fut tayoóstíí.lèèsi
\2d-fut tastií.léesi
\Ip-fut tààtií.léesi
\Ep-fut tayoójíí.lèèsi
\2p-fut tààjií.léesi
\3p-fut tvv́níí.lèèsi
\1s-inf aki.lèèsti
\2s-inf ja.lèèsti
\3s-inf uu.lèèsti
\Id-inf kinii.lèèsti
\Ed-inf ookinii.lèèsti
\2d-inf stii.lèèsti
\Ip-inf ììkii.lèèsti
\Ep-inf ookii.lèèsti
\2p-inf ììjii.lèèsti
\3p-inf uunii.lèèsti
\1s-presimp jíí.láki
\2s-presimp hi.laki
\3s-presimp wika.láki
\Id-presimp ììnií.láki
\Ed-presimp woóstíí.laki
\2d-presimp stii.laki
\Ip-presimp ììtií.láki
\Ep-presimp woójíí.laki
\2p-presimp ììjii.laki
\3p-presimp waníí.laki
\1s-futimp ji.léésvvʔi
\2s-futimp hi.léésvvʔi
\3s-futimp ka.léésvvʔi
\Id-futimp ììnii.léésvvʔi
\Ed-futimp òòstii.léésvvʔi
\2d-futimp stii.léésvvʔi
\Ip-futimp ììtii.léésvvʔi
\Ep-futimp òòjii.léésvvʔi
\2p-futimp ììjii.léésvvʔi
\3p-futimp àànii.léésvvʔi

\eng take somewhere (animate) (non-specific destination)

\1s-pres jiiy.ààthihnáawiitíha
\2s-pres hiiy.ààthihnáawiitíha
\3s-pres àà.thihnáawiitíha
\Id-pres èèn.ààthihnáawiitíha
\Ed-pres òòst.ààthihnáawiitíha
\2d-pres èèst.ààthihnáawiitíha
\Ip-pres èèt.ààthihnáawiitíha
\Ep-pres òòj.ààthihnáawiitíha
\2p-pres èèj.ààthihnáawiitíha
\3p-pres àành.thihnáawiitíha
\1s-hab jiiy.àthihnáawiitiískóʔi
\2s-hab hiiy.ààthihnáawiitiískóʔi
\3s-hab àà.thihnáawiitiískóʔi
\Id-hab èèn.ààthihnáawiitiískóʔi
\Ed-hab òòst.ààthihnáawiitiískóʔi
\2d-hab èèst.ààthihnáawiitiískóʔi
\Ip-hab èèt.àthihnáawiitiískóʔi
\Ep-hab òòj.ààthihnáawiitiískóʔi
\2p-hab èèj.ààthihnáawiitiískóʔi
\3p-hab àành.thihnáawiitiískóʔi
\1s-rempast jiiy.ààthihnáawiitvvhvv́ʔi
\2s-rempast hiiy.ààthihnáawiitvvhvv́ʔi
\3s-rempast ùù.thihnáawiitvvhvv́ʔi
\Id-rempast èèn.ààthihnáawiitvvhvv́ʔi
\Ed-rempast òòst.ààthihnáawiitvvhvv́ʔi
\2d-rempast èèst.ààthihnáawiitvvhvv́ʔi
\Ip-rempast èèt.ààthihnáawiitvvhvv́ʔi
\Ep-rempast òòj.ààthihnáawiitvvhvv́ʔi
\2p-rempast èèj.ààthihnáawiitvvhvv́ʔi
\3p-rempast ùnh.thihnáawiitvvhvv́ʔi
\1s-reppast jiiy.ààthihnáawiitvvhééʔi
\2s-reppast hiiy.ààthihnáawiitvvhééʔi
\3s-reppast ùù.thihnáawiitvvhééʔi
\Id-reppast èèn.ààthihnáawiitvvhééʔi
\Ed-reppast òòst.ààthihnáawiitvvhééʔi
\2d-reppast èèst.ààthihnáawiitvvhééʔi
\Ip-reppast èèt.ààthihnáawiitvvhééʔi
\Ep-reppast òòj.ààthihnáawiitvvhééʔi
\2p-reppast èèj.ààthihnáawiitvvhééʔi
\3p-reppast ùnh.thihnáawiitvvhééʔi
\1s-immpast jiiy.ààthihnáawiita
\2s-immpast hiiy.ààthihnáawiita
\3s-immpast àà.thihnáawiita
\Id-immpast èèn.ààthihnáawiita
\Ed-immpast òòst.ààthihnáawiita
\2d-immpast èèst.ààthihnáawiita
\Ip-immpast èèt.ààthihnáawiita
\Ep-immpast òòj.ààthihnáawiita
\2p-immpast èèj.ààthihnáawiita
\3p-immpast àành.thihnáawiita
\1s-fut tajiíy.áathihnáawiitvv́hi
\2s-fut thiíy.áathihnáawiitvv́hi
\3s-fut tvv́.thíhnààwiitvv́hi
\Id-fut tayeén.áathihnáawiitvv́hi
\Ed-fut tayoóst.áathihnáawiitvv́hi
\2d-fut tayeést.áathihnáawiitvv́hi
\Ip-fut tayeét.áathihnáawiitvv́hi
\Ep-fut tayoój.áathihnáawiitvv́hi
\2p-fut tayeéj.áathihnáawiitvv́hi
\3p-fut tv́vnh.thihnáawiitvv́hi
\1s-inf jiiy.ààthihnààwiítti
\2s-inf hiiy.ààthihnààwiítti
\3s-inf uu.thihnààwiítti
\Id-inf een.ààthihnààwiítti
\Ed-inf oost.ààthihnààwiítti
\2d-inf eest.ààthihnààwiítti
\Ip-inf eet.ààthihnààwiítti
\Ep-inf ooj.ààthihnààwiítti
\2p-inf eej.ààthihnààwiítti
\3p-inf unh.thihnààwiítti
\1s-presimp jiíy.áathihnáawiita
\2s-presimp hiiy.ààthihnààwiíta
\3s-presimp w.aathíhnààwiita
\Id-presimp eén.áathihnáawiita
\Ed-presimp woóst.áathihnáawiita
\2d-presimp eest.ààthihnààwiíta
\Ip-presimp eét.áathihnáawiita
\Ep-presimp woój.áathihnáawiita
\2p-presimp eej.ààthihnààwiíta
\3p-presimp wánh.thihnààwiita
\1s-futimp jiiy.ààthihnáawiitvvhvvʔi
\2s-futimp hiiy.ààthihnáawiitvvhvvʔi
\3s-futimp àà.thihnáawiitvvhvvʔi
\Id-futimp èèn.ààthihnáawiitvvhvvʔi
\Ed-futimp òòst.ààthihnáawiitvvhvvʔi
\2d-futimp èèst.ààthihnáawiitvvhvvʔi
\Ip-futimp èèt.ààthihnáawiitvvhvvʔi
\Ep-futimp òòj.ààthihnáawiitvvhvvʔi
\2p-futimp èèj.ààthihnáawiitvvhvvʔi
\3p-futimp àành.thihnáawiitvvhvvʔi

\eng take somewhere (animate) (specific destination)

\1s-pres jiiy.ààthihnééka
\2s-pres hiiy.ààthihnééka
\3s-pres àà.thihnééka
\Id-pres èèn.ààthihnééka
\Ed-pres òòst.ààthihnééka
\2d-pres èèst.ààthihnééka
\Ip-pres èèt.ààthihnééka
\Ep-pres òòj.ààthihnééka
\2p-pres èèj.ààthihnééka
\3p-pres àành.thihnééka
\1s-hab jiiy.ààthihnéékóóʔi
\2s-hab hiiy.ààthihnéékóóʔi
\3s-hab àà.thihnéékóóʔi
\Id-hab èèn.ààthihnéékóóʔi
\Ed-hab òòst.ààthihnéékóóʔi
\2d-hab èèst.ààthihnéékóóʔi
\Ip-hab èèt.ààthihnéékóóʔi
\Ep-hab òòj.ààthihnéékóóʔi
\2p-hab èèj.ààthihnéékóóʔi
\3p-hab àành.thihnéékóóʔi
\1s-rempast jiiy.ààthihnv́v́svv́ʔi
\2s-rempast hiiy.ààthihnv́v́svv́ʔi
\3s-rempast ùù.thihnv́v́svv́ʔi
\Id-rempast èèn.ààthihnv́v́svv́ʔi
\Ed-rempast òòst.ààthihnv́v́svv́ʔi
\2d-rempast èèst.ààthihnv́v́svv́ʔi
\Ip-rempast èèt.ààthihnv́v́svv́ʔi
\Ep-rempast òòj.ààthihnv́v́svv́ʔi
\2p-rempast èèj.ààthihnv́v́svv́ʔi
\3p-rempast ùnh.thihnv́v́svv́ʔi
\1s-reppast jiiy.ààthihnv́v́sééʔi
\2s-reppast hiiy.ààthihnv́v́sééʔi
\3s-reppast ùù.thihnv́v́sééʔi
\Id-reppast èèn.ààthihnv́v́sééʔi
\Ed-reppast òòst.ààthihnv́v́sééʔi
\2d-reppast èèst.ààthihnv́v́sééʔi
\Ip-reppast èèt.ààthihnv́v́sééʔi
\Ep-reppast òòj.ààthihnv́v́sééʔi
\2p-reppast èèj.ààthihnv́v́sééʔi
\3p-reppast ùnh.thihnv́v́sééʔi
\1s-immpast jiiy.ààthihnúuka
\2s-immpast hiiy.ààthihnúuka
\3s-immpast àà.thihnúuka
\Id-immpast èèn.ààthihnúuka
\Ed-immpast òòst.ààthihnúuka
\2d-immpast èèst.ààthihnúuka
\Ip-immpast èèt.ààthihnúuka
\Ep-immpast òòj.ààthihnúuka
\2p-immpast èèj.ààthihnúuka
\3p-immpast àành.thihnúuka
\1s-fut tajiíy.áathihnéési
\2s-fut thiíy.áathihnéési
\3s-fut tvv́.thíhnèèsi
\Id-fut tayeén.áathihnéési
\Ed-fut tayoóst.áathihnéési
\2d-fut tayeést.áathihnéési
\Ip-fut tayeét.áathihnéési
\Ep-fut tayoój.áathihnéési
\2p-fut tayeéj.áathihnéési
\3p-fut tv́vnh.thihnèèsi
\1s-inf jiiy.ààthihnv̀v̀sti
\2s-inf hiiy.ààthihnv̀v̀sti
\3s-inf uu.thihnv̀v̀sti
\Id-inf een.ààthihnv̀v̀sti
\Ed-inf oost.ààthihnv̀v̀sti
\2d-inf eest.ààthihnv̀v̀sti
\Ip-inf eet.ààthihnv̀v̀sti
\Ep-inf ooj.ààthihnv̀v̀sti
\2p-inf eej.ààthihnv̀v̀sti
\3p-inf unh.thihnv̀v̀sti
\1s-presimp jiíy.áathihnúuka
\2s-presimp hiiy.ààthihnùùka
\3s-presimp w.athíhnùùka
\Id-presimp eén.áathihnúuka
\Ed-presimp woóst.áathihnúuka
\2d-presimp eest.ààthihnùùka
\Ip-presimp eét.áathihnúuka
\Ep-presimp woój.áathihnúuka
\2p-presimp eej.ààthihnùùka
\3p-presimp wánh.thihnùùka
\1s-futimp jiiy.ààthihnv́v́svvʔi
\2s-futimp hiiy.ààthihnv́v́svvʔi
\3s-futimp àà.thihnv́v́svvʔi
\Id-futimp èèn.ààthihnv́v́svvʔi
\Ed-futimp òòst.ààthihnv́v́svvʔi
\2d-futimp èèst.ààthihnv́v́svvʔi
\Ip-futimp èèt.ààthihnv́v́svvʔi
\Ep-futimp òòj.ààthihnv́v́svvʔi
\2p-futimp èèj.ààthihnv́v́svvʔi
\3p-futimp àành.thihnv́v́svvʔi

\eng take somewhere (flexible)

\1s-pres ji.ʔnééka
\2s-pres hi.hnééka
\3s-pres ka.hnééka
\Id-pres ììnii.hnééka
\Ed-pres òòstii.hnééka
\2d-pres stii.hnééka
\Ip-pres ììtii.hnééka
\Ep-pres òòjii.hnééka
\2p-pres ììjii.hnééka
\3p-pres àànii.hnééka
\1s-hab ji.ʔnéékóóʔi
\2s-hab hi.hnéékóóʔi
\3s-hab ka.hnéékóóʔi
\Id-hab ììnii.hnéékóóʔi
\Ed-hab òòstii.hnéékóóʔi
\2d-hab stii.hnéékóóʔi
\Ip-hab ììtii.hnéékóóʔi
\Ep-hab òòjii.hnéékóóʔi
\2p-hab ììjii.hnéékóóʔi
\3p-hab àànii.hnéékóóʔi
\1s-rempast ààki.hnv́v́svv́ʔi
\2s-rempast ja.hnv́v́svv́ʔi
\3s-rempast ùù.hnv́v́svv́ʔi
\Id-rempast kinii.hnv́v́svv́ʔi
\Ed-rempast òòkinii.hnv́v́svv́ʔi
\2d-rempast stii.hnv́v́svv́ʔi
\Ip-rempast ììkii.hnv́v́svv́ʔi
\Ep-rempast òòkii.hnv́v́svv́ʔi
\2p-rempast ììjii.hnv́v́svv́ʔi
\3p-rempast ùùnii.hnv́v́svv́ʔi
\1s-reppast ààki.hnv́v́sééʔi
\2s-reppast ja.hnv́v́sééʔi
\3s-reppast ùù.hnv́v́sééʔi
\Id-reppast kinii.hnv́v́sééʔi
\Ed-reppast òòkinii.hnv́v́sééʔi
\2d-reppast stii.hnv́v́sééʔi
\Ip-reppast ììkii.hnv́v́sééʔi
\Ep-reppast òòkii.hnv́v́sééʔi
\2p-reppast ììjii.hnv́v́sééʔi
\3p-reppast ùùnii.hnv́v́sééʔi
\1s-immpast ji.ʔnúuka
\2s-immpast hi.hnúuka
\3s-immpast ka.hnúuka
\Id-immpast ììnii.hnúuka
\Ed-immpast òòstii.hnúuka
\2d-immpast stii.hnúuka
\Ip-immpast ììtii.hnúuka
\Ep-immpast òòjii.hnúuka
\2p-immpast ììjii.hnúuka
\3p-immpast àànii.hnúuka
\1s-fut tají.ʔnéési
\2s-fut thi.hnéesi
\3s-fut taka.hnéesi
\Id-fut tàànií.hnéesi
\Ed-fut tayoóstíí.hnèèsi
\2d-fut tastií.hnéesi
\Ip-fut sààtií.hnéesi
\Ep-fut tayoójíí.hnèèsi
\2p-fut tààjií.hnéesi
\3p-fut tvv́níí.hneesi
\1s-inf aki.hnv̀v̀sti
\2s-inf ja.hnv̀v̀sti
\3s-inf uu.hnv̀v̀sti
\Id-inf kinii.hnv̀v̀sti
\Ed-inf ookinii.hnv̀v̀sti
\2d-inf stii.hnv̀v̀sti
\Ip-inf ììkii.hnv̀v̀sti
\Ep-inf ookii.hnv̀v̀sti
\2p-inf ììjii.hnv̀v̀sti
\3p-inf uunii.hnv̀v̀sti
\1s-presimp jí.ʔnúuka
\2s-presimp hi.hnùùka
\3s-presimp wika.hnúuka
\Id-presimp ììnií.hnúuka
\Ed-presimp woóstíí.hnùùka
\2d-presimp stii.hnùùka
\Ip-presimp iitií.hnúuka
\Ep-presimp woójíí.hnùùka
\2p-presimp ììjii.hnùùka
\3p-presimp waníí.hnùùka
\1s-futimp ji.ʔnv́v́svvʔi
\2s-futimp hi.hnv́v́svvʔi
\3s-futimp ka.hnv́v́svvʔi
\Id-futimp ììnii.hnv́v́svvʔi
\Ed-futimp òòstii.hnv́v́svvʔi
\2d-futimp stii.hnv́v́svvʔi
\Ip-futimp ììtii.hnv́v́svvʔi
\Ep-futimp òòjii.hnv́v́svvʔi
\2p-futimp ììjii.hnv́v́svvʔi
\3p-futimp àànii.hnv́v́svvʔi

\eng take somewhere (liquid) (1)

\1s-pres ji.nèèwiitíha
\2s-pres hi.neehwiitíha
\3s-pres ka.neehwiitíha
\Id-pres ììnii.neehwiitíha
\Ed-pres òòstii.neehwiitíha
\2d-pres stii.neehwiitíha
\Ip-pres ììtii.neehwiitíha
\Ep-pres òòjii.neehwiitíha
\2p-pres ììjii.neehwiitíha
\3p-pres àànii.neehwiitíha
\1s-hab ji.nèèwiitiískóʔi
\2s-hab hi.neehwiitiískóʔi
\3s-hab ka.neehwiitiískóʔi
\Id-hab ììnii.neehwiitiískóʔi
\Ed-hab òòstii.neehwiitiískóʔi
\2d-hab stii.neehwiitiískóʔi
\Ip-hab ììtii.neehwiitiískóʔi
\Ep-hab òòjii.neehwiitiískóʔi
\2p-hab ììjii.neehwiitiískóʔi
\3p-hab àànii.neehwiitiískóʔi
\1s-rempast ààki.neehwiitvvhvv́ʔi
\2s-rempast ja.neehwiitvvhvv́ʔi
\3s-rempast ùù.neehwiitvvhvv́ʔi
\Id-rempast kinii.neehwiitvvhvv́ʔi
\Ed-rempast òòkinii.neehwiitvvhvv́ʔi
\2d-rempast stii.neehwiitvvhvv́ʔi
\Ip-rempast ììkii.neehwiitvvhvv́ʔi
\Ep-rempast òòkii.neehwiitvvhvv́ʔi
\2p-rempast ììjii.neehwiitvvhvv́ʔi
\3p-rempast ùùnii.neehwiitvvhvv́ʔi
\1s-reppast ààki.neehwiitvvhééʔi
\2s-reppast ja.neehwiitvvhééʔi
\3s-reppast ùù.neehwiitvvhééʔi
\Id-reppast kinii.neehwiitvvhééʔi
\Ed-reppast òòkinii.neehwiitvvhééʔi
\2d-reppast stii.neehwiitvvhééʔi
\Ip-reppast ììkii.neehwiitvvhééʔi
\Ep-reppast òòkii.neehwiitvvhééʔi
\2p-reppast ììjii.neehwiitvvhééʔi
\3p-reppast ùùnii.neehwiitvvhééʔi
\1s-immpast ji.nèèwiíta
\2s-immpast hi.neehwiíta
\3s-immpast ka.neehwiíta
\Id-immpast ììnii.neehwiíta
\Ed-immpast òòstii.neehwiíta
\2d-immpast stii.neehwiíta
\Ip-immpast ììtii.neehwiíta
\Ep-immpast òòjii.neehwiíta
\2p-immpast ììjii.neehwiíta
\3p-immpast àànii.neehwiíta
\1s-fut taji.néewiitvv́hi
\2s-fut thi.nééhwiitvvhi
\3s-fut taka.nééhwiitvvhi
\Id-fut tàànií.nééhwiitvvhi
\Ed-fut tayoóstíí.neehwiitvvhi
\2d-fut tastií.nééhwiitvvhi
\Ip-fut tààtií.nééhwiitvvhi
\Ep-fut tayoójíí.neehwiitvvhi
\2p-fut tààjií.nééhwiitvvhi
\3p-fut tvv́níí.neehwiitvvhi
\1s-inf aki.neehwiitti
\2s-inf ja.neehwiitti
\3s-inf uu.neehwiitti
\Id-inf kinii.neehwiitti
\Ed-inf ookinii.neehwiitti
\2d-inf stii.neehwiitti
\Ip-inf ììkii.neehwiitti
\Ep-inf ookii.neehwiitti
\2p-inf ììjii.neehwiitti
\3p-inf uunii.neehwiitti
\1s-presimp ji.néewiíta
\2s-presimp hi.neehwiíta
\3s-presimp wika.nééhwiita
\Id-presimp ììnií.nééhwiita
\Ed-presimp woóstíí.neehwiita
\2d-presimp stii.neehwiíta
\Ip-presimp ììtií.nííhwiita
\Ep-presimp woójíí.neehwiita
\2p-presimp ììjii.neehwiíta
\3p-presimp waníí.neehwiita
\1s-futimp ji.nèèwiitvvhvvʔi
\2s-futimp hi.neehwiitvvhvvʔi
\3s-futimp ka.neehwiitvvhvvʔi
\Id-futimp ììnii.neehwiitvvhvvʔi
\Ed-futimp òòstii.neehwiitvvhvvʔi
\2d-futimp stii.neehwiitvvhvvʔi
\Ip-futimp ììtii.neehwiitvvhvvʔi
\Ep-futimp òòjii.neehwiitvvhvvʔi
\2p-futimp ììjii.neehwiitvvhvvʔi
\3p-futimp àànii.neehwiitvvhvvʔi

\eng take somewhere (liquid) (2)

\1s-pres ji.nèèjééka
\2s-pres hi.nhjééka
\3s-pres ka.nhjééka
\Id-pres ììni.nhjééka
\Ed-pres òòsti.nhjééka
\2d-pres sti.nhjééka
\Ip-pres ììti.nhjééka
\Ep-pres òòji.nhjééka
\2p-pres ììji.nhjééka
\3p-pres ààni.nhjééka
\1s-hab ji.nèèjéékóóʔi
\2s-hab hi.nhjéékóóʔi
\3s-hab ka.nhjéékóóʔi
\Id-hab ììni.nhjéékóóʔi
\Ed-hab òòsti.nhjéékóóʔi
\2d-hab sti.nhjéékóóʔi
\Ip-hab ììti.nhjéékóóʔi
\Ep-hab òòji.nhjéékóóʔi
\2p-hab ììji.nhjéékóóʔi
\3p-hab ààni.nhjéékóóʔi
\1s-rempast ààki.nhjv́v́svv́ʔi
\2s-rempast ja.nhjv́v́svv́ʔi
\3s-rempast ù.nhjv́v́svv́ʔi
\Id-rempast kini.nhjv́v́svv́ʔi
\Ed-rempast òòkini.nhjv́v́svv́ʔi
\2d-rempast sti.nhjv́v́svv́ʔi
\Ip-rempast ììki.nhjv́v́svv́ʔi
\Ep-rempast òòki.nhjv́v́svv́ʔi
\2p-rempast ììji.nhjv́v́svv́ʔi
\3p-rempast ùùni.nhjv́v́svv́ʔi
\1s-reppast ààki.nhjv́v́sééʔi
\2s-reppast ja.nhjv́v́sééʔi
\3s-reppast ù.nhjv́v́sééʔi
\Id-reppast kini.nhjv́v́sééʔi
\Ed-reppast òòkini.nhjv́v́sééʔi
\2d-reppast sti.nhjv́v́sééʔi
\Ip-reppast ììki.nhjv́v́sééʔi
\Ep-reppast òòki.nhjv́v́sééʔi
\2p-reppast ììji.nhjv́v́sééʔi
\3p-reppast ùùni.nhjv́v́sééʔi
\1s-immpast ji.nèèjúuka
\2s-immpast hi.nhjúuka
\3s-immpast ka.nhjúuka
\Id-immpast ììni.nhjúuka
\Ed-immpast òòsti.nhjúuka
\2d-immpast sti.nhjúuka
\Ip-immpast ììti.nhjúuka
\Ep-immpast òòji.nhjúuka
\2p-immpast ììji.nhjúuka
\3p-immpast ààni.nhjúuka
\1s-fut taji.néejéési
\2s-fut thí.nhjèèsi
\3s-fut taká.nhjèèsi
\Id-fut tàànií.nhjèèsi
\Ed-fut tayoóstí.nhjèèsi
\2d-fut tastií.nhjèèsi
\Ip-fut tààtií.nhjèèsi
\Ep-fut tayoójí.nhjèèsi
\2p-fut tààjií.nhjèèsi
\3p-fut tvv́ní.nhjèèsi
\1s-inf aki.nhjv̀v̀sti
\2s-inf ja.nhjv̀v̀sti
\3s-inf u.nhjv̀v̀sti
\Id-inf kini.nhjv̀v̀sti
\Ed-inf ookini.nhjv̀v̀sti
\2d-inf sti.nhjv̀v̀sti
\Ip-inf ììki.nhjv̀v̀sti
\Ep-inf ooki.nhjv̀v̀sti
\2p-inf ììji.nhjv̀v̀sti
\3p-inf uuni.nhjv̀v̀sti
\1s-presimp ji.néejúuka
\2s-presimp hi.nhjùùka
\3s-presimp wiká.nhjùùka
\Id-presimp ììnií.nhjùùka
\Ed-presimp woóstí.nhjùùka
\2d-presimp sti.nhjùùka
\Ip-presimp ììtií.nhjùùka
\Ep-presimp woójí.nhjùùka
\2p-presimp ììji.nhjùùka
\3p-presimp waní.nhjùùka
\1s-futimp ji.nééjéésvvʔi
\2s-futimp hi.nhjéésvvʔi
\3s-futimp ka.nhjéésvvʔi
\Id-futimp ììni.nhjéésvvʔi
\Ed-futimp òòsti.nhjéésvvʔi
\2d-futimp sti.nhjéésvvʔi
\Ip-futimp ììti.nhjéésvvʔi
\Ep-futimp òòji.nhjéésvvʔi
\2p-futimp ììji.nhjéésvvʔi
\3p-futimp ààni.nhjéésvvʔi

\eng take somewhere (long) (non-specific destination)

\1s-pres ji.yv̀v̀wiitíha
\2s-pres hi.yvvwiitíha
\3s-pres àà.yvvhwiitíha
\Id-pres ììnii.yvvwiitíha
\Ed-pres òòstii.yvvwiitíha
\2d-pres stii.yvvwiitíha
\Ip-pres ììtii.yvvwiitíha
\Ep-pres òòjii.yvvwiitíha
\2p-pres ììjii.yvvwiitíha
\3p-pres àànii.yvvwiitíha
\1s-hab ji.yv̀v̀wiitiískóʔi
\2s-hab hi.yvvhwiitiískóʔi
\3s-hab àà.yvvhwiitiískóʔi
\Id-hab ììnii.yvvhwiitiískóʔi
\Ed-hab òòstii.yvvhwiitiískóʔi
\2d-hab stii.yvvhwiitiískóʔi
\Ip-hab ììtii.yvvhwiitiískóʔi
\Ep-hab òòjii.yvvhwiitiískóʔi
\2p-hab ììjii.yvvhwiitiískóʔi
\3p-hab àànii.yvvhwiitiískóʔi
\1s-rempast ààki.yvvhwiitvvhvv́ʔi
\2s-rempast ja.yvvhwiitvvhvv́ʔi
\3s-rempast ùù.yvvhwiitvvhvv́ʔi
\Id-rempast kinii.yvvhwiitvvhvv́ʔi
\Ed-rempast òòkinii.yvvhwiitvvhvv́ʔi
\2d-rempast stii.yvvhwiitvvhvv́ʔi
\Ip-rempast ììkii.yvvhwiitvvhvv́ʔi
\Ep-rempast òòkii.yvvhwiitvvhvv́ʔi
\2p-rempast ììjii.yvvhwiitvvhvv́ʔi
\3p-rempast ùùnii.yvvhwiitvvhvv́ʔi
\1s-reppast ààki.yvvhwiitvvhééʔi
\2s-reppast ja.yvvhwiitvvhééʔi
\3s-reppast ùù.yvvhwiitvvhééʔi
\Id-reppast kinii.yvvhwiitvvhééʔi
\Ed-reppast òòkinii.yvvhwiitvvhééʔi
\2d-reppast stii.yvvhwiitvvhééʔi
\Ip-reppast ììkii.yvvhwiitvvhééʔi
\Ep-reppast òòkii.yvvhwiitvvhééʔi
\2p-reppast ììjii.yvvhwiitvvhééʔi
\3p-reppast ùùnii.yvvhwiitvvhééʔi
\1s-immpast ji.yv̀v̀wiíta
\2s-immpast hi.yvvhwiíta
\3s-immpast àà.yvvhwiíta
\Id-immpast ììnii.yvvhwiíta
\Ed-immpast òòstii.yvvhwiíta
\2d-immpast stii.yvvhwiíta
\Ip-immpast ììtii.yvvhwiíta
\Ep-immpast òòjii.yvvhwiíta
\2p-immpast ììjii.yvvhwiíta
\3p-immpast àànii.yvvhwiíta
\1s-fut tajii.yv́vwiitvv́hi
\2s-fut thi.yv́v́hwiitvvhi
\3s-fut tvv́.yv́v́hwiitvvhi
\Id-fut tàànií.yv́v́hwiitvvhi
\Ed-fut tayoóstíí.yvvhwiitvvhi
\2d-fut tastií.yv́v́hwiitvvhi
\Ip-fut tààtií.yv́v́hwiitvvhi
\Ep-fut tayoójíí.yvvhwiitvvhi
\2p-fut tààjií.yv́v́hwiitvvhi
\3p-fut tvv́níí.yvvhwiitvvhi
\1s-inf aki.yvvhwiitti
\2s-inf ja.yvvhwiitti
\3s-inf uu.yvvhwiitti
\Id-inf kinii.yvvhwiitti
\Ed-inf ookinii.yvvhwiitti
\2d-inf stii.yvvhwiitti
\Ip-inf ììkii.yvvhwiitti
\Ep-inf ookii.yvvhwiitti
\2p-inf ììjii.yvvhwiitti
\3p-inf uunii.yvvhwiitti
\1s-presimp ji.yv́vwiíta
\2s-presimp hi.yvvhwiíta
\3s-presimp wa.yv́v́hwííta
\Id-presimp ììnií.yv́v́hwiita
\Ed-presimp woóstíí.yvvhwiita
\2d-presimp stii.yvvhwiíta
\Ip-presimp ììtií.yv́v́hwiita
\Ep-presimp woójíí.yvvhwiita
\2p-presimp ììjii.yvvhwiíta
\3p-presimp waníí.yvvhwiita
\1s-futimp ji.yv̀v̀hwiitvvhvvʔi
\2s-futimp hi.yvvhwiitvvhvvʔi
\3s-futimp àà.yvvhwiitvvhvvʔi
\Id-futimp ììnii.yvvhwiitvvhvvʔi
\Ed-futimp òòstii.yvvhwiitvvhvvʔi
\2d-futimp stii.yvvhwiitvvhvvʔi
\Ip-futimp ììtii.yvvhwiitvvhvvʔi
\Ep-futimp òòjii.yvvhwiitvvhvvʔi
\2p-futimp ììjii.yvvhwiitvvhvvʔi
\3p-futimp àànii.yvvhwiitvvhvvʔi

\eng take somewhere (long) (specific destination)

\1s-pres jii.nééka
\2s-pres hii.nééka
\3s-pres kaa.nééka
\Id-pres ììnii.nééka
\Ed-pres òòstii.nééka
\2d-pres stii.nééka
\Ip-pres ììtii.nééka
\Ep-pres òòjii.nééka
\2p-pres ììjii.nééka
\3p-pres àànii.nééka
\1s-hab jii.néékóóʔi
\2s-hab hii.néékóóʔi
\3s-hab kaa.néékóóʔi
\Id-hab ììnii.néékóóʔi
\Ed-hab òòstii.néékóóʔi
\2d-hab stii.néékóóʔi
\Ip-hab ììtii.néékóóʔi
\Ep-hab òòjii.néékóóʔi
\2p-hab ììjii.néékóóʔi
\3p-hab àànii.néékóóʔi
\1s-rempast ààkii.nv́v́svv́ʔi
\2s-rempast jaa.nv́v́svv́ʔi
\3s-rempast ùùwaa.nv́v́svv́ʔi
\Id-rempast kinii.nv́v́svv́ʔi
\Ed-rempast òòkinii.nv́v́svv́ʔi
\2d-rempast stii.nv́v́svv́ʔi
\Ip-rempast ììkii.nv́v́svv́ʔi
\Ep-rempast òòkii.nv́v́svv́ʔi
\2p-rempast ììjii.nv́v́svv́ʔi
\3p-rempast ùùnii.nv́v́svv́ʔi
\1s-reppast ààkii.nv́v́sééʔi
\2s-reppast jaa.nv́v́sééʔi
\3s-reppast ùùwaa.nv́v́sééʔi
\Id-reppast kinii.nv́v́sééʔi
\Ed-reppast òòkinii.nv́v́sééʔi
\2d-reppast stii.nv́v́sééʔi
\Ip-reppast ììkii.nv́v́sééʔi
\Ep-reppast òòkii.nv́v́sééʔi
\2p-reppast ììjii.nv́v́sééʔi
\3p-reppast ùùnii.nv́v́sééʔi
\1s-immpast jii.núuka
\2s-immpast hii.núuka
\3s-immpast kaa.núuka
\Id-immpast ììnii.núuka
\Ed-immpast òòstii.núuka
\2d-immpast stii.núuka
\Ip-immpast ììtii.núuka
\Ep-immpast òòjii.núuka
\2p-immpast ììjii.núuka
\3p-immpast àànii.núuka
\1s-fut tajií.néesi
\2s-fut thií.néesi
\3s-fut takaá.néesi
\Id-fut tàànií.néesi
\Ed-fut tayoóstíí.nèèsi
\2d-fut tastií.néesi
\Ip-fut tààtií.néesi
\Ep-fut tayóojíí.nèèsi
\2p-fut tajií.néesi
\3p-fut tvv́níí.nèèsi
\1s-inf akii.nv̀v̀sti
\2s-inf jaa.nv̀v̀sti
\3s-inf uwaa.nv̀v̀sti
\Id-inf kinii.nv̀v̀sti
\Ed-inf ookinii.nv̀v̀sti
\2d-inf stii.nv̀v̀sti
\Ip-inf ììkii.nv̀v̀sti
\Ep-inf ookii.nv̀v̀sti
\2p-inf ììjii.nv̀v̀sti
\3p-inf uunii.nv̀v̀sti
\1s-presimp jií.núuka
\2s-presimp hii.nùùka
\3s-presimp wikaá.núuka
\Id-presimp ììnií.núuka
\Ed-presimp woóstíí.nùùka
\2d-presimp stii.nùùka
\Ip-presimp ììtií.núuka
\Ep-presimp woójíí.nùùka
\2p-presimp ììjii.nùùka
\3p-presimp waníí.nùùka
\1s-futimp jii.nv́v́svvʔi
\2s-futimp hii.nv́v́svvʔi
\3s-futimp kaa.nv́v́svvʔi
\Id-futimp ììnii.nv́v́svvʔi
\Ed-futimp òòstii.nv́v́svvʔi
\2d-futimp stii.nv́v́svvʔi
\Ip-futimp ììtii.nv́v́svvʔi
\Ep-futimp òòjii.nv́v́svvʔi
\2p-futimp ììjii.nv́v́svvʔi
\3p-futimp àànii.nv́v́svvʔi

\eng take somewhere (neutral) (non-specific destination)

\1s-pres jìì.wiitíha
\2s-pres hi.hwiitíha
\3s-pres àà.hwiitíha
\Id-pres ììnii.hwiitíha
\Ed-pres òòstii.hwiitíha
\2d-pres stii.hwiitíha
\Ip-pres ììtii.hwiitíha
\Ep-pres òòjii.hwiitíha
\2p-pres ììjii.hwiitíha
\3p-pres àànii.hwiitíha
\1s-hab jìì.wiitiískóʔi
\2s-hab hi.hwiitiískóʔi
\3s-hab àà.hwiitiískóʔi
\Id-hab ììnii.hwiitiískóʔi
\Ed-hab òòstii.hwiitiískóʔi
\2d-hab stii.hwiitiískóʔi
\Ip-hab ììtii.hwiitiískóʔi
\Ep-hab òòjii.hwiitiískóʔi
\2p-hab ììjii.hwiitiískóʔi
\3p-hab àànii.hwiitiískóʔi
\1s-rempast ààki.wiitvvhvv́ʔi (ààkhiwiitvvhvv́ʔi)
\2s-rempast ja.wiitvvhvv́ʔi (chawiitvvhvv́ʔi)
\3s-rempast ùù.hwiitvvhvv́ʔi
\Id-rempast kinii.hwiitvvhvv́ʔi
\Ed-rempast òòkinii.hwiitvvhvv́ʔi
\2d-rempast stii.hwiitvvhvv́ʔi
\Ip-rempast ììkii.hwiitvvhvv́ʔi
\Ep-rempast òòkii.hwiitvvhvv́ʔi
\2p-rempast ììjii.hwiitvvhvv́ʔi
\3p-rempast ùùnii.hwiitvvhvv́ʔi
\1s-reppast ààki.wiitvvhééʔi (ààkhiwiitvvhééʔi)
\2s-reppast ja.wiitvvhééʔi (chawiitvvhééʔi)
\3s-reppast ùù.hwiitvvhééʔi
\Id-reppast kinii.hwiitvvhééʔi
\Ed-reppast òòkinii.hwiitvvhééʔi
\2d-reppast stii.hwiitvvhééʔi
\Ip-reppast ììkii.hwiitvvhééʔi
\Ep-reppast òòkii.hwiitvvhééʔi
\2p-reppast ììjii.hwiitvvhééʔi
\3p-reppast ùùnii.hwiitvvhééʔi
\1s-immpast jìì.wiíta
\2s-immpast hi.hwiíta
\3s-immpast àà.hwiíta
\Id-immpast ììnii.hwiíta
\Ed-immpast òòstii.hwiíta
\2d-immpast stii.hwiíta
\Ip-immpast ììtii.hwiíta
\Ep-immpast òòjii.hwiíta
\2p-immpast ììjii.hwiíta
\3p-immpast àànii.hwiíta
\1s-fut tajíi.wiitvv́hi
\2s-fut thi.hwíítvvhi
\3s-fut tvv́.hwíítvvhi
\Id-fut tàànií.hwíítvvhi
\Ed-fut tayoóstíí.hwiitvvhi
\2d-fut tastií.hwíítvvhi
\Ip-fut tààtií.hwíítvvhi
\Ep-fut tayoójíí.hwiitvvhi
\2p-fut tààjií.hwíítvvhi
\3p-fut tvv́níí.hwiitvvhi
\1s-inf aki.wiitti (akhiwiitti)
\2s-inf ja.wiitti (chawiitti)
\3s-inf uu.hwiitti
\Id-inf kinii.hwiitti
\Ed-inf ookinii.hwiitti
\2d-inf stii.hwiitti
\Ip-inf ììkii.hwiitti
\Ep-inf ookii.hwiitti
\2p-inf ììjii.hwiitti
\3p-inf uunii.hwiitti
\1s-presimp jíi.wiíta
\2s-presimp hi.hwiíta
\3s-presimp wa.hwííta
\Id-presimp ììnií.hwííta
\Ed-presimp woóstíí.hwiita
\2d-presimp stii.hwiíta
\Ip-presimp ììtií.hwííta
\Ep-presimp woójíí.hwiita
\2p-presimp ììjii.hwiíta
\3p-presimp waníí.hwiita
\1s-futimp jìì.wiitvvhvvʔi
\2s-futimp hi.hwiitvvhvvʔi
\3s-futimp àà.hwiitvvhvvʔi
\Id-futimp ììnii.hwiitvvhvvʔi
\Ed-futimp òòstii.hwiitvvhvvʔi
\2d-futimp stii.hwiitvvhvvʔi
\Ip-futimp ììtii.hwiitvvhvvʔi
\Ep-futimp òòjii.hwiitvvhvvʔi
\2p-futimp ììjii.hwiitvvhvvʔi
\3p-futimp àànii.hwiitvvhvvʔi

\eng take somewhere (neutral) (specific destination)

\1s-pres jìì.yééka
\2s-pres hi.hyééka
\3s-pres àà.hyééka
\Id-pres ììnii.hyééka
\Ed-pres òòstii.hyééka
\2d-pres stii.hyééka
\Ip-pres ììtii.hyééka
\Ep-pres òòjii.hyééka
\2p-pres ììjii.hyééka
\3p-pres àànii.hyééka
\1s-hab jìì.yéékóóʔi
\2s-hab hi.hyéékóóʔi
\3s-hab àà.hyéékóóʔi
\Id-hab ììnii.hyéékóóʔi
\Ed-hab òòstii.hyéékóóʔi
\2d-hab stii.hyéékóóʔi
\Ip-hab ììtii.hyéékóóʔi
\Ep-hab òòjii.hyéékóóʔi
\2p-hab ììjii.hyéékóóʔi
\3p-hab àànii.hyéékóóʔi
\1s-rempast ààki.hyv́v́svv́ʔi
\2s-rempast ja.hyv́v́svv́ʔi
\3s-rempast ùù.hyv́v́svv́ʔi
\Id-rempast kinii.hyv́v́svv́ʔi
\Ed-rempast òòkinii.hyv́v́svv́ʔi
\2d-rempast stii.hyv́v́svv́ʔi
\Ip-rempast ììkii.hyv́v́svv́ʔi
\Ep-rempast òòkii.hyv́v́svv́ʔi
\2p-rempast ììjii.hyv́v́svv́ʔi
\3p-rempast ùùnii.hyv́v́svv́ʔi
\1s-reppast ààki.hyv́v́sééʔi
\2s-reppast ja.hyv́v́sééʔi
\3s-reppast ùù.hyv́v́sééʔi
\Id-reppast kinii.hyv́v́sééʔi
\Ed-reppast òòkinii.hyv́v́sééʔi
\2d-reppast stii.hyv́v́sééʔi
\Ip-reppast ììkii.hyv́v́sééʔi
\Ep-reppast òòkii.hyv́v́sééʔi
\2p-reppast ììjii.hyv́v́sééʔi
\3p-reppast ùùnii.hyv́v́sééʔi
\1s-immpast jìì.yúuka
\2s-immpast hi.hyúuka
\3s-immpast àà.hyúuka
\Id-immpast ììnii.hyúuka
\Ed-immpast òòstii.hyúuka
\2d-immpast stii.hyúuka
\Ip-immpast ììtii.hyúuka
\Ep-immpast òòjii.hyúuka
\2p-immpast ììjii.hyúuka
\3p-immpast àànii.hyúuka
\1s-fut tajíi.yéési
\2s-fut thi.hyéesi
\3s-fut tvv́.hyéesi
\Id-fut tàànií.hyéesi
\Ed-fut tayoóstíí.hyèèsi
\2d-fut taastií.hyéesi
\Ip-fut tààtií.hyéesi
\Ep-fut taayoójíí.hyèèsi
\2p-fut tààjií.hyéesi
\3p-fut tvv́níí.hyèèsi
\1s-inf aaki.hyv̀v̀sti
\2s-inf ja.hyv̀v̀sti
\3s-inf uu.hyv̀v̀sti
\Id-inf kinii.hyv̀v̀sti
\Ed-inf ookinii.hyv̀v̀sti
\2d-inf stii.hyv̀v̀sti
\Ip-inf ììkii.hyv̀v̀sti
\Ep-inf ookii.hyv̀v̀sti
\2p-inf ììjii.hyv̀v̀sti
\3p-inf uunii.hyv̀v̀sti
\1s-presimp jíi.yúuka
\2s-presimp hi.hyùùka
\3s-presimp wa.hyúuka
\Id-presimp ììnií.hyúuka
\Ed-presimp woóstíí.hyùùka
\2d-presimp stii.hyùùka
\Ip-presimp ììtií.hyúuka
\Ep-presimp woójíí.hyùùka
\2p-presimp ììjii.hyùùka
\3p-presimp waníí.hyùùka
\1s-futimp jìì.yv́v́svvʔi
\2s-futimp hi.hyv́v́svvʔi
\3s-futimp àà.hyv́v́svvʔi
\Id-futimp ììnii.hyv́v́svvʔi
\Ed-futimp òòstii.hyv́v́svvʔi
\2d-futimp stii.hyv́v́svvʔi
\Ip-futimp ììtii.hyv́v́svvʔi
\Ep-futimp òòjii.hyv́v́svvʔi
\2p-futimp ììjii.hyv́v́svvʔi
\3p-futimp àànii.hyv́v́svvʔi

\eng take/carry somewhere (animate) (non-specific destination)

\1s-pres jii.náawiitíha
\2s-pres hii.náawiitíha
\3s-pres ka.náawiitíha
\Id-pres èènii.náawiitíha
\Ed-pres òòstii.náawiitíha
\2d-pres èèstii.náawiitíha
\Ip-pres èètii.náawiitíha
\Ep-pres òòjii.náawiitíha
\2p-pres èèjii.náawiitíha
\3p-pres àànii.náawiitíha
\1s-hab jii.náawiitiískóʔi
\2s-hab hii.náawiitiískóʔi
\3s-hab ka.náawiitiískóʔi
\Id-hab èènii.náawiitiískóʔi
\Ed-hab òòstii.náawiitiískóʔi
\2d-hab èèstii.náawiitiískóʔi
\Ip-hab èètii.náawiitiískóʔi
\Ep-hab òòjii.náawiitiískóʔi
\2p-hab èèjii.náawiitiískóʔi
\3p-hab àànii.náawiitiískóʔi
\1s-rempast jii.náawiitvvhvv́ʔi
\2s-rempast hii.náawiitvvhvv́ʔi
\3s-rempast ùù.náawiitvvhvv́ʔi
\Id-rempast èènii.náawiitvvhvv́ʔi
\Ed-rempast òòstii.náawiitvvhvv́ʔi
\2d-rempast èèstii.náawiitvvhvv́ʔi
\Ip-rempast èètii.náawiitvvhvv́ʔi
\Ep-rempast òòjii.náawiitvvhvv́ʔi
\2p-rempast èèjii.náawiitvvhvv́ʔi
\3p-rempast ùùnii.náawiitvvhvv́ʔi
\1s-reppast jii.náawiitvvhééʔi
\2s-reppast hii.náawiitvvhééʔi
\3s-reppast ùù.náawiitvvhééʔi
\Id-reppast èènii.náawiitvvhééʔi
\Ed-reppast òòstii.náawiitvvhééʔi
\2d-reppast èèstii.náawiitvvhééʔi
\Ip-reppast èètii.náawiitvvhééʔi
\Ep-reppast òòjii.náawiitvvhééʔi
\2p-reppast èèjii.náawiitvvhééʔi
\3p-reppast ùùnii.náawiitvvhééʔi
\1s-immpast jii.náawiita
\2s-immpast hii.náawiita
\3s-immpast ka.náawiita
\Id-immpast èènii.náawiita
\Ed-immpast òòstii.náawiita
\2d-immpast èèstii.náawiita
\Ip-immpast èètii.náawiita
\Ep-immpast òòjii.náawiita
\2p-immpast èèjii.náawiita
\3p-immpast àànii.náawiita
\1s-fut tajií.náawiitvv́hi
\2s-fut thií.náawiitvv́hi
\3s-fut taka.náawiitvv́hi
\Id-fut tayeéníí.nààwiitvv́hi
\Ed-fut tayoóstíí.nààwiitvv́hi
\2d-fut tayeéstíí.nààwiitvv́hi
\Ip-fut tayeétíí.nààwiitvv́hi
\Ep-fut tayoójíí.nààwiitvv́hi
\2p-fut tayeéjíí.nààwiitvv́hi
\3p-fut tvv́níí.nààwiitvv́hi
\1s-inf jii.nààwiítti
\2s-inf hii.nààwiítti
\3s-inf uu.nààwiítti
\Id-inf eenii.nààwiítti
\Ed-inf oostii.nààwiítti
\2d-inf eestii.nààwiítti
\Ip-inf eetii.nààwiítti
\Ep-inf oojii.nààwiítti
\2p-inf eejii.nààwiítti
\3p-inf uunii.nààwiítti
\1s-presimp jií.náawiita
\2s-presimp hii.nààwiíta
\3s-presimp wika.náawiita
\Id-presimp eéníí.nààwiita
\Ed-presimp woóstíí.nààwiita
\2d-presimp eestii.nààwiíta
\Ip-presimp eétíí.nààwiita
\Ep-presimp woójíí.nààwiita
\2p-presimp eejii.nààwiíta
\3p-presimp waníí.nààwiita
\1s-futimp jii.náawiitvvhvvʔi
\2s-futimp hii.náawiitvvhvvʔi
\3s-futimp ka.náawiitvvhvvʔi
\Id-futimp èènii.náawiitvvhvvʔi
\Ed-futimp òòstii.náawiitvvhvvʔi
\2d-futimp èèstii.náawiitvvhvvʔi
\Ip-futimp èètii.náawiitvvhvvʔi
\Ep-futimp òòjii.náawiitvvhvvʔi
\2p-futimp èèjii.náawiitvvhvvʔi
\3p-futimp àànii.náawiitvvhvvʔi

\eng take/draw out of a container (liquid)

\1s-pres ji.tlííʔa
\2s-pres hi.tliíha
\3s-pres àà.tliíha
\Id-pres ììnii.tliíha
\Ed-pres òòstii.tliíha
\2d-pres stii.tliíha
\Ip-pres ììtii.tliíha
\Ep-pres òòjii.tliíha
\2p-pres ììjii.tliíha
\3p-pres àànii.tliíha
\1s-hab ji.tlíiskóóʔi
\2s-hab hi.tlíiskóʔi
\3s-hab àà.tlíiskóʔi     ààtliískóʔi
\Id-hab ììnii.tlíiskóʔi
\Ed-hab òòstii.tlíiskóʔi
\2d-hab stii.tlíiskóʔi
\Ip-hab ììtii.tlíiskóʔi
\Ep-hab òòjii.tlíiskóʔi
\2p-hab ììjii.tlíiskóʔi
\3p-hab àànii.tlíiskóʔi
\1s-rempast ààki.tlvvhvv́ʔi
\2s-rempast ja.tlvvhvv́ʔi
\3s-rempast ùù.tlvvhvv́ʔi
\Id-rempast kinii.tlvvhvv́ʔi
\Ed-rempast òòkinii.tlvvhvv́ʔi
\2d-rempast stii.tlvvhvv́ʔi
\Ip-rempast ììkii.tlvvhvv́ʔi
\Ep-rempast òòkii.tlvvhvv́ʔi
\2p-rempast ììjii.tlvvhvv́ʔi
\3p-rempast ùùnii.tlvvhvv́ʔi
\1s-reppast ààki.tlvvhééʔi
\2s-reppast ja.tlvvhééʔi
\3s-reppast ùù.tlvvhééʔi
\Id-reppast kinii.tlvvhééʔi
\Ed-reppast òòkinii.tlvvhééʔi
\2d-reppast stii.tlvvhééʔi
\Ip-reppast ììkii.tlvvhééʔi
\Ep-reppast òòkii.tlvvhééʔi
\2p-reppast ììjii.tlvvhééʔi
\3p-reppast ùùnii.tlvvhééʔi
\1s-immpast ji.tla
\2s-immpast hi.tla
\3s-immpast àà.tla
\Id-immpast ììnií.tla
\Ed-immpast òòstií.tla
\2d-immpast stií.tla
\Ip-immpast ììtií.tla
\Ep-immpast òòjií.tla
\2p-immpast ììjií.tla
\3p-immpast àànií.tla
\1s-fut taji.tlv́ʔi
\2s-fut thi.tlv́v́hi
\3s-fut tvv́.tlv́v́hi
\Id-fut tàànií.tlv́v́hi
\Ed-fut tayoóstíí.tlvvhi
\2d-fut tastií.tlv́v́hi
\Ip-fut tààtií.tlv́v́hi
\Ep-fut tayoójíí.tlvvhi
\2p-fut tààjií.tlv́v́hi
\3p-fut tvv́níí.tlvvhi
\1s-inf aki.tlvhti
\2s-inf ja.tlvhti
\3s-inf uu.tlvhti
\Id-inf kinii.tlvhti
\Ed-inf ookinii.tlvhti
\2d-inf stii.tlvhti
\Ip-inf ììkii.tlvhti
\Ep-inf ookii.tlvhti
\2p-inf ììjii.tlvhti
\3p-inf uunii.tlvhti
\1s-presimp jí.tla
\2s-presimp hi.tla
\3s-presimp wá.tla
\Id-presimp ììnií.tla
\Ed-presimp woóstíí.tla
\2d-presimp stií.tla
\Ip-presimp ììtií.tla
\Ep-presimp woójíí.tla
\2p-presimp ììjií.tla
\3p-presimp waníí.tla
\1s-futimp ji.tlvʔvvʔi
\2s-futimp hi.tlvvhvvʔi
\3s-futimp àà.tlvvhvvʔi
\Id-futimp ììnii.tlvvhvvʔi
\Ed-futimp òòstii.tlvvhvvʔi
\2d-futimp stii.tlvvhvvʔi
\Ip-futimp ììtii.tlvvhvvʔi
\Ep-futimp òòjii.tlvvhvvʔi
\2p-futimp ììjii.tlvvhvvʔi
\3p-futimp àànii.tlvvhvvʔi

\eng throw (animate)

\1s-pres jiiy.atááʔèèka
\2s-pres hiiy.atááʔèèka
\3s-pres àà.tááʔèèka
\Id-pres èèn.atááʔèèka
\Ed-pres òòst.atááʔèèka
\2d-pres èèst.atááʔèèka
\Ip-pres èèt.atááʔèèka
\Ep-pres òòj.atááʔèèka
\2p-pres èèj.atááʔèèka
\3p-pres ààn.atááʔèèka
\1s-hab jiiy.atááʔèèkóóʔi
\2s-hab hiiy.atááʔèèkóóʔi
\3s-hab àà.tááʔèèkóóʔi
\Id-hab èèn.atááʔèèkóóʔi
\Ed-hab òòst.atááʔèèkóóʔi
\2d-hab èèst.atááʔèèkóóʔi
\Ip-hab èèt.atááʔèèkóóʔi
\Ep-hab òòj.atááʔèèkóóʔi
\2p-hab èèj.atááʔèèkóóʔi
\3p-hab ààn.atááʔèèkóóʔi
\1s-rempast jiiy.atááʔiinv́v́svv́ʔi
\2s-rempast hiiy.atááʔiinv́v́svv́ʔi
\3s-rempast ùù.tááʔiinv́v́svv́ʔi
\Id-rempast èèn.atááʔiinv́v́svv́ʔi
\Ed-rempast òòst.atááʔiinv́v́svv́ʔi
\2d-rempast èèst.atááʔiinv́v́svv́ʔi
\Ip-rempast èèt.atááʔiinv́v́svv́ʔi
\Ep-rempast òòj.atááʔiinv́v́svv́ʔi
\2p-rempast èèj.atááʔiinv́v́svv́ʔi
\3p-rempast ùùn.atááʔiinv́v́svv́ʔi
\1s-reppast jiiy.atááʔiinv́v́sééʔi
\2s-reppast hiiy.atááʔiinv́v́sééʔi
\3s-reppast ùù.tááʔiinv́v́sééʔi
\Id-reppast èèn.atááʔiinv́v́sééʔi
\Ed-reppast òòst.atááʔiinv́v́sééʔi
\2d-reppast èèst.atááʔiinv́v́sééʔi
\Ip-reppast èèt.atááʔiinv́v́sééʔi
\Ep-reppast òòj.atááʔiinv́v́sééʔi
\2p-reppast èèj.atááʔiinv́v́sééʔi
\3p-reppast ùùn.atááʔiinv́v́sééʔi
\1s-immpast jiiy.atááʔùùka
\2s-immpast hiiy.atááʔùùka
\3s-immpast àà.tááʔùùka
\Id-immpast èèn.atááʔùùka
\Ed-immpast òòst.atááʔùùka
\2d-immpast èèst.atááʔùùka
\Ip-immpast èèt.atááʔùùka
\Ep-immpast òòj.atááʔùùka
\2p-immpast èèj.atááʔùùka
\3p-immpast ààn.atááʔùùka
\1s-fut tajiíy.átáʔèèsi
\2s-fut thiíy.átáʔèèsi
\3s-fut tvv́.táʔèèsi
\Id-fut tayeén.átáʔèèsi
\Ed-fut tayoóst.átáʔèèsi
\2d-fut tayeést.átáʔèèsi
\Ip-fut tayeét.átáʔèèsi
\Ep-fut tayoój.átáʔèèsi
\2p-fut tayeéj.átáʔèèsi
\3p-fut tvv́n.átáʔèèsi
\1s-inf jiiy.ataʔeénv́vti
\2s-inf hiiy.ataʔeénv́vti
\3s-inf uu.taʔeénv́vti
\Id-inf een.ataʔeénv́vti
\Ed-inf oost.ataʔeénv́vti
\2d-inf eest.ataʔeénv́vti
\Ip-inf eet.ataʔeénv́vti
\Ep-inf ooj.ataʔeénv́vti
\2p-inf eej.ataʔeénv́vti
\3p-inf uun.ataʔeénv́vti
\1s-presimp jiíy.átaʔùùka
\2s-presimp hiiy.atáʔùùka
\3s-presimp w.atáʔùùka
\Id-presimp eén.átaʔùùka
\Ed-presimp woóst.átaʔùùka
\2d-presimp eest.ataʔùùka
\Ip-presimp eét.átaʔùùka
\Ep-presimp woój.átaʔùùka
\2p-presimp eej.ataʔùùka
\3p-presimp wan.átaʔùùka
\1s-futimp jiiy.atááʔèèsvvʔi
\2s-futimp hiiy.atááʔèèsvvʔi
\3s-futimp àà.tááʔèèsvvʔi
\Id-futimp èèn.atááʔèèsvvʔi
\Ed-futimp òòst.atááʔèèsvvʔi
\2d-futimp èèst.atááʔèèsvvʔi
\Ip-futimp èèt.atááʔèèsvvʔi
\Ep-futimp òòj.atááʔèèsvvʔi
\2p-futimp èèj.atááʔèèsvvʔi
\3p-futimp ààn.atááʔèèsvvʔi

\eng throw (flexible)

\1s-pres ààkw.atááʔèèka
\2s-pres j.atááʔèèka
\3s-pres ùù.tááʔèèka
\Id-pres kin.atááʔèèka
\Ed-pres òòkin.atááʔèèka
\2d-pres st.atááʔèèka
\Ip-pres ììk.atááʔèèka
\Ep-pres òòk.atááʔèèka
\2p-pres ììj.atááʔèèka
\3p-pres ùùn.atááʔèèka
\1s-hab ààkw.atááʔèèkóóʔi
\2s-hab j.atááʔèèkóóʔi
\3s-hab ùù.tááʔèèkóóʔi
\Id-hab kin.atááʔèèkóóʔi
\Ed-hab òòkin.atááʔèèkóóʔi
\2d-hab st.atááʔèèkóóʔi
\Ip-hab ììk.atááʔèèkóóʔi
\Ep-hab òòk.atááʔèèkóóʔi
\2p-hab ììj.atááʔèèkóóʔi
\3p-hab ùùn.atááʔèèkóóʔi
\1s-rempast ààkw.atááʔiinv́v́svv́ʔi
\2s-rempast j.atááʔiinv́v́svv́ʔi
\3s-rempast ùù.tááʔiinv́v́svv́ʔi
\Id-rempast kin.atááʔiinv́v́svv́ʔi
\Ed-rempast òòkin.atááʔiinv́v́svv́ʔi
\2d-rempast st.atááʔiinv́v́svv́ʔi
\Ip-rempast ììk.atááʔiinv́v́svv́ʔi
\Ep-rempast òòk.atááʔiinv́v́svv́ʔi
\2p-rempast ììj.atááʔiinv́v́svv́ʔi
\3p-rempast ùùn.atááʔiinv́v́svv́ʔi
\1s-reppast ààkw.atááʔiinv́v́sééʔi
\2s-reppast j.atááʔiinv́v́sééʔi
\3s-reppast ùù.tááʔiinv́v́sééʔi
\Id-reppast kin.atááʔiinv́v́sééʔi
\Ed-reppast òòkin.atááʔiinv́v́sééʔi
\2d-reppast st.atááʔiinv́v́sééʔi
\Ip-reppast ììk.atááʔiinv́v́sééʔi
\Ep-reppast òòk.atááʔiinv́v́sééʔi
\2p-reppast ììj.atááʔiinv́v́sééʔi
\3p-reppast ùùn.atááʔiinv́v́sééʔi
\1s-immpast ààkw.atááʔùùka
\2s-immpast j.atááʔùùka
\3s-immpast ùù.tááʔùùka
\Id-immpast kin.atááʔùùka
\Ed-immpast òòkin.atááʔùùka
\2d-immpast st.atááʔùùka
\Ip-immpast ììk.atááʔùùka
\Ep-immpast òòk.atááʔùùka
\2p-immpast ììj.atááʔùùka
\3p-immpast ùùn.atááʔùùka
\1s-fut tvv́kw.átaʔèèsi
\2s-fut taj.atáʔèèsi
\3s-fut tayuú.táʔèèsi
\Id-fut takin.átaʔèèsi
\Ed-fut tayoókín.ataʔèèsi
\2d-fut tast.atáʔèèsi
\Ip-fut tààk.atáʔèèsi
\Ep-fut tayoók.átaʔèèsi
\2p-fut tààj.atáʔèèsi
\3p-fut tayuún.átaʔèèsi
\1s-inf akw.ataʔiínv́vti
\2s-inf j.ataʔiínv́vti
\3s-inf uu.taʔiínv́vti
\Id-inf kin.ataʔiínv́vti
\Ed-inf ookin.ataʔiínv́vti
\2d-inf st.ataʔiínv́vti
\Ip-inf ììk.ataʔiínv́vti
\Ep-inf ook.ataʔiínv́vti
\2p-inf ììj.ataʔiínv́vti
\3p-inf uun.ataʔiínv́vti
\1s-presimp wakw.átaʔùùka
\2s-presimp j.ataʔùùka
\3s-presimp wuú.táʔùùka
\Id-presimp win.átaʔùùka
\Ed-presimp woókín.ataʔùùka
\2d-presimp st.ataʔùùka
\Ip-presimp ììk.ataʔùùka
\Ep-presimp woók.átaʔùùka
\2p-presimp ììj.ataʔùùka
\3p-presimp wuún.átaʔùùka
\1s-futimp ààkw.atááʔèèsvvʔi
\2s-futimp j.atááʔèèsvvʔi
\3s-futimp ùù.tááʔèèsvvʔi
\Id-futimp kin.atááʔèèsvvʔi
\Ed-futimp òòkin.atááʔèèsvvʔi
\2d-futimp st.atááʔèèsvvʔi
\Ip-futimp ììk.atááʔèèsvvʔi
\Ep-futimp òòk.atááʔèèsvvʔi
\2p-futimp ììj.atááʔèèsvvʔi
\3p-futimp ùùn.atááʔèèsvvʔi

\eng throw, pitch (long, neutral)

\1s-pres ààkw.atééka
\2s-pres j.atééka
\3s-pres ùù.tééka
\Id-pres kin.atééka
\Ed-pres òòkin.atééka
\2d-pres st.atééka
\Ip-pres ììk.atééka
\Ep-pres òòk.atééka
\2p-pres ììj.atééka
\3p-pres ùùn.atééka
\1s-hab ààkw.atéékóóʔi
\2s-hab j.atéékóóʔi
\3s-hab ùù.téékóóʔi
\Id-hab kin.atéékóóʔi
\Ed-hab òòkin.atéékóóʔi
\2d-hab st.atéékóóʔi
\Ip-hab ììk.atéékóóʔi
\Ep-hab òòk.atéékóóʔi
\2p-hab ììj.atéékóóʔi
\3p-hab ùùn.atéékóóʔi
\1s-rempast ààkw.atiínv́vsvv́ʔi
\2s-rempast j.atiínv́vsvv́ʔi
\3s-rempast ùù.tiínv́vsvv́ʔi
\Id-rempast kin.atiínv́vsvv́ʔi
\Ed-rempast òòkin.atiínv́vsvv́ʔi
\2d-rempast st.atiínv́vsvv́ʔi
\Ip-rempast ììk.atiínv́vsvv́ʔi
\Ep-rempast òòk.atiínv́vsvv́ʔi
\2p-rempast ììj.atiínv́vsvv́ʔi
\3p-rempast ùùn.atiínv́vsvv́ʔi
\1s-reppast ààkw.atiínv́vsééʔi
\2s-reppast j.atiínv́vsééʔi
\3s-reppast ùù.tiínv́vsééʔi
\Id-reppast kin.atiínv́vsééʔi
\Ed-reppast òòkin.atiínv́vsééʔi
\2d-reppast st.atiínv́vsééʔi
\Ip-reppast ììk.atiínv́vsééʔi
\Ep-reppast òòk.atiínv́vsééʔi
\2p-reppast ììj.atiínv́vsééʔi
\3p-reppast ùùn.atiínv́vsééʔi
\1s-immpast ààkw.atúuka
\2s-immpast j.atúuka
\3s-immpast ùù.túuka
\Id-immpast kin.atúuka
\Ed-immpast òòkin.atúuka
\2d-immpast st.atúuka
\Ip-immpast ììk.atúuka
\Ep-immpast òòk.atúuka
\2p-immpast ììj.atúuka
\3p-immpast ùùn.atúuka
\1s-fut tvv́kw.átèèsi
\2s-fut taj.atéesi
\3s-fut tayuú.téesi
\Id-fut takin.átèèsi
\Ed-fut tayoókín.atèèsi
\2d-fut tast.atéesi
\Ip-fut tààk.atéesi
\Ep-fut tayoók.átèèsi
\2p-fut tààj.atéesi
\3p-fut tayuún.átèèsi
\1s-inf akw.atiínv́vti
\2s-inf j.atiínv́vti
\3s-inf uu.tiínv́vti
\Id-inf kin.atiínv́vti
\Ed-inf ookin.atiínv́vti
\2d-inf st.atiínv́vti
\Ip-inf ììk.atiínv́vti
\Ep-inf ook.atiínv́vti
\2p-inf ììj.atiínv́vti
\3p-inf uun.atiínv́vti
\1s-presimp wakw.átùùka
\2s-presimp j.atùùka
\3s-presimp wuú.túuka
\Id-presimp kin.átùùka
\Ed-presimp woókín.atùùka
\2d-presimp st.atùùka
\Ip-presimp ììk.atúuka
\Ep-presimp woók.átùùka
\2p-presimp ììj.atùùka
\3p-presimp wuún.átùùka
\1s-futimp ààkw.atéésvvʔi
\2s-futimp j.atéésvvʔi
\3s-futimp ùù.téésvvʔi
\Id-futimp kin.atéésvvʔi
\Ed-futimp òòkin.atéésvvʔi
\2d-futimp st.atéésvvʔi
\Ip-futimp ììk.atéésvvʔi
\Ep-futimp òòk.atéésvvʔi
\2p-futimp ììj.atéésvvʔi
\3p-futimp ùùn.atéésvvʔi

\eng turn around, turn back, turn (head or body)

\1s-pres k.akààthahv́v́ʔa
\2s-pres h.akthahv́v́ʔa
\3s-pres àà.kthahv́v́ʔa
\Id-pres ììn.akthahv́v́ʔa
\Ed-pres òòst.akthahv́v́ʔa
\2d-pres st.akthahv́v́ʔa
\Ip-pres ììt.akthahv́v́ʔa
\Ep-pres òòj.akthahv́v́ʔa
\2p-pres ììj.akthahv́v́ʔa
\3p-pres ààn.akthahv́v́ʔa
\1s-hab k.akààthahv́v́skóóʔi
\2s-hab h.akthahv́v́skóóʔi
\3s-hab àà.kthahv́v́skóóʔi
\Id-hab ììn.akthahv́v́skóóʔi
\Ed-hab òòst.akthahv́v́skóóʔi
\2d-hab st.akthahv́v́skóóʔi
\Ip-hab ììt.akthahv́v́skóóʔi
\Ep-hab òòj.akthahv́v́skóóʔi
\2p-hab ììj.akthahv́v́skóóʔi
\3p-hab ààn.akthahv́v́skóóʔi
\1s-rempast ààkw.akthahv́v́svv́ʔi
\2s-rempast j.akthahv́v́svv́ʔi
\3s-rempast ùù.kthahv́v́svv́ʔi
\Id-rempast kin.akthahv́v́svv́ʔi
\Ed-rempast òòkin.akthahv́v́svv́ʔi
\2d-rempast st.akthahv́v́svv́ʔi
\Ip-rempast ììk.akthahv́v́svv́ʔi
\Ep-rempast òòk.akthahv́v́svv́ʔi
\2p-rempast ììj.akthahv́v́svv́ʔi
\3p-rempast ùùn.akthahv́v́svv́ʔi
\1s-reppast ààkw.akthahv́v́seéʔi
\2s-reppast j.akthahv́v́seéʔi
\3s-reppast ùù.kthahv́v́seéʔi
\Id-reppast kin.akthahv́v́seéʔi
\Ed-reppast òòkin.akthahv́v́seéʔi
\2d-reppast st.akthahv́v́seéʔi
\Ip-reppast ììk.akthahv́v́seéʔi
\Ep-reppast òòk.akthahv́v́seéʔi
\2p-reppast ììj.akthahv́v́seéʔi
\3p-reppast ùùn.akthahv́v́seéʔi
\1s-immpast k.akààthahvv́na
\2s-immpast h.akthahvv́na
\3s-immpast àà.kthahvv́na
\Id-immpast ììn.akthahvv́na
\Ed-immpast òòst.akthahvv́na
\2d-immpast st.akthahvv́na
\Ip-immpast ììt.akthahvv́na
\Ep-immpast òòj.akthahvv́na
\2p-immpast ììj.akthahvv́na
\3p-immpast ààn.akthahvv́na
\1s-fut tak.akáathahv́v́si
\2s-fut th.ákthahv̀v̀si
\3s-fut tvv́.kthahv̀v̀si
\Id-fut tààn.ákthahv̀v̀si
\Ed-fut tayoóst.ákthahv̀v̀si
\2d-fut tast.ákthahv̀v̀si
\Ip-fut tààt.ákthahv̀v̀si
\Ep-fut tayoój.ákthahv̀v̀si
\2p-fut tààj.ákthahv̀v̀si
\3p-fut tvvn.ákthahv̀v̀si
\1s-inf aakw.akthahv̀v̀sti
\2s-inf j.akthahv̀v̀sti
\3s-inf uu.kthahv̀v̀sti
\Id-inf kin.akthahv̀v̀sti
\Ed-inf ookin.akthahv̀v̀sti
\2d-inf st.akthahv̀v̀sti
\Ip-inf ììk.akthahv̀v̀sti
\Ep-inf ook.akthahv̀v̀sti
\2p-inf ììj.akthahv̀v̀sti
\3p-inf uun.akthahv̀v̀sti
\1s-presimp k.akáathahvv́na
\2s-presimp h.akthahvv́na
\3s-presimp w.ákthahvvna
\Id-presimp ììn.ákthahvvna
\Ed-presimp woost.ákthahvvna
\2d-presimp st.akthahvv́na
\Ip-presimp ììt.ákthahvvna
\Ep-presimp wooj.ákthahvvna
\2p-presimp ììj.akthahvv́na
\3p-presimp wan.ákthahvvna
\1s-futimp k.akààthahv́v́svvʔi
\2s-futimp h.akthahv́v́svvʔi
\3s-futimp àà.kthahv́v́svvʔi
\Id-futimp ììn.akthahv́v́svvʔi
\Ed-futimp òòst.akthahv́v́svvʔi
\2d-futimp st.akthahv́v́svvʔi
\Ip-futimp ììt.akthahv́v́svvʔi
\Ep-futimp òòj.akthahv́v́svvʔi
\2p-futimp ììj.akthahv́v́svvʔi
\3p-futimp ààn.akthahv́v́svvʔi

\eng visit somebody

\1s-pres jìì.waahthvvhiítóoha     jììwahthvvhiítóoha
\2s-pres hìì.waahthvvhiítóoha
\3s-pres àà.hwaahthvvhiítóoha     ààhwahthvvhiítóoha
\Id-pres èènìì.waahthvvhiítóoha
\Ed-pres òòstìì.waahthvvhiítóoha
\2d-pres èèstìì.waahthvvhiítóoha
\Ip-pres èètìì.waahthvvhiítóoha
\Ep-pres òòjìì.waahthvvhiítóoha
\2p-pres èèjìì.waahthvvhiítóoha
\3p-pres àànii.hwaahthvvhiítóoha
\1s-hab jìì.wahthvvhiitóohóóʔ
\2s-hab hìì.wahthvvhiitóohóóʔ
\3s-hab àà.hwahthvvhiitóohóóʔ   ààhwahthvvhiítóohóóʔi
\Id-hab èènìì.wahthvvhiitóohóóʔ
\Ed-hab òòstìì.wahthvvhiitóohóóʔ
\2d-hab èèstìì.wahthvvhiitóohóóʔ
\Ip-hab èètìì.wahthvvhiitóohóóʔ
\Ep-hab òòjìì.wahthvvhiitóohóóʔ
\2p-hab èèjìì.wahthvvhiitóohóóʔ
\3p-hab àànii.hwahthvvhiitóohóóʔ
\1s-rempast jìì.waahthvvhiítóolvv́ʔi
\2s-rempast hìì.waahthvvhiítóolvv́ʔi
\3s-rempast ùù.hwaahthvvhiítóolvv́ʔi     ùùhwahthvvhiítóolvv́ʔi
\Id-rempast èènìì.waahthvvhiítóolvv́ʔi
\Ed-rempast òòstìì.waahthvvhiítóolvv́ʔi
\2d-rempast èèstìì.waahthvvhiítóolvv́ʔi
\Ip-rempast èètìì.waahthvvhiítóolvv́ʔi
\Ep-rempast òòjìì.waahthvvhiítóolvv́ʔi
\2p-rempast èèjìì.waahthvvhiítóolvv́ʔi
\3p-rempast ùùnii.hwaahthvvhiítóolvv́ʔi
\1s-reppast jìì.waahthvvhiítóolééʔi
\2s-reppast hìì.waahthvvhiítóolééʔi
\3s-reppast ùù.hwaahthvvhiítóolééʔi
\Id-reppast èènìì.waahthvvhiítóolééʔi
\Ed-reppast òòstìì.waahthvvhiítóolééʔi
\2d-reppast èèstìì.waahthvvhiítóolééʔi
\Ip-reppast èètìì.waahthvvhiítóolééʔi
\Ep-reppast òòjìì.waahthvvhiítóolééʔi
\2p-reppast èèjìì.waahthvvhiítóolééʔi
\3p-reppast ùùnii.hwaahthvvhiítóolééʔi
\1s-immpast jìì.waahthvvhiíta
\2s-immpast hìì.waahthvvhiíta
\3s-immpast àà.hwaahthvvhiíta
\Id-immpast èènìì.waahthvvhiíta
\Ed-immpast òòstìì.waahthvvhiíta
\2d-immpast èèstìì.waahthvvhiíta
\Ip-immpast èètìì.waahthvvhiíta
\Ep-immpast òòjìì.waahthvvhiíta
\2p-immpast èèjìì.waahthvvhiíta
\3p-immpast àànii.hwaahthvvhiíta
\1s-fut tajíi.waahthvvhiítóoli
\2s-fut thíi.waahthvvhiítóoli
\3s-fut tvv.hwááhthvvhiitòòli
\Id-fut tayeéníi.waahthvvhiítóoli
\Ed-fut tayoóstíi.waahthvvhiítóoli
\2d-fut tayeéstíi.waahthvvhiítóoli
\Ip-fut tayeétíi.waahthvvhiítóoli
\Ep-fut tayoójíi.waahthvvhiítóoli
\2p-fut tayeéjíi.waahthvvhiítóoli
\3p-fut tvvníí.hwaahthvvhiitòòli
\1s-inf jìì.waahthvvhiítáasti
\2s-inf hìì.waahthvvhiítáasti
\3s-inf uu.hwaahthvvhiítáasti     uuhwahthvvhiítáasti
\Id-inf eenìì.waahthvvhiítáasti
\Ed-inf oostìì.waahthvvhiítáasti
\2d-inf eestìì.waahthvvhiítáasti
\Ip-inf eetìì.waahthvvhiítáasti
\Ep-inf oojìì.waahthvvhiítáasti
\2p-inf eejìì.waahthvvhiítáasti
\3p-inf uunii.hwaahthvvhiítáasti
\1s-presimp jíi.waahthvvhiíta
\2s-presimp hìì.waahthvvhiíta     hììwahthvvhiíta
\3s-presimp wa.hwááhthvvhiita
\Id-presimp eéníi.waahthvvhiíta
\Ed-presimp woostíi.waahthvvhiíta
\2d-presimp eestìì.waahthvvhiíta
\Ip-presimp eetìì.waahthvvhiíta
\Ep-presimp woojíi.waahthvvhiíta
\2p-presimp eejìì.waahthvvhiíta
\3p-presimp waníí.hwaahthvvhiita
\1s-futimp jìì.waahthvvhiítóolvvʔi
\2s-futimp hìì.waahthvvhiítóolvvʔi
\3s-futimp àà.hwaahthvvhiítóolvvʔi
\Id-futimp èènìì.waahthvvhiítóolvvʔi
\Ed-futimp òòstìì.waahthvvhiítóolvvʔi
\2d-futimp èèstìì.waahthvvhiítóolvvʔi
\Ip-futimp èètìì.waahthvvhiítóolvvʔi
\Ep-futimp òòjìì.waahthvvhiítóolvvʔi
\2p-futimp èèjìì.waahthvvhiítóolvvʔi
\3p-futimp àànii.hwaahthvvhiítóolvvʔi
